! Divvun & Giellatekno - open source grammars for Saami and other languages
! Copyright ©  The University of Tromsø and University of Alberta
! http://giellatekno.uit.no & http://divvun.no
!
! This program is free software; you can redistribute and/or modify:
! this file under the terms of the GNU General Public License as published by
! the Free Software Foundation, either version 3 of the License, or
! (at your option) any later version. The GNU General Public License
! is found at http://www.gnu.org/licenses/gpl.html. It is
! also available in the file $GTHOME/LICENSE.txt.
!
! Other licensing options are available upon request, please contact
! giellatekno@hum.uit.no or divvun@hum.uit.no

! ========================================================================== !
!!                           !!! Northern Haida verb affixes                       
! ========================================================================== !

LEXICON CLASS-AA !!= @CODE@
+V:                            CLASS-AA-INFL ;
+V+EXT:dáal                    CLASS-AAL-INFL  ;
+V+CIRCUM:gwáang               CLASS-AANG-INFL  ;
+V+STAND-SG:gyaʼáng            CLASS-ANG-STEM-1-INFL  ;
+V+STAND-SG:gyaʼáang           CLASS-ANG-STEM-2-INFL  ;
+V+STAND-PL:gyaʼáang           CLASS-AANG-INFL  ;
+V+ORDER:hahl                  CLASS-AHL-INFL  ;
+V+INCEP:hid                   CLASS-ID-STEM-1-INFL  ;
+V+INCEP:híid                  CLASS-ID-STEM-2-INFL  ;
+V+ALMOST:sgä                  CLASS-A-STEM-1-INFL  ;
+V+ALMOST:sgáa                 CLASS-A-STEM-2-INFL  ;
+V+NOCTURN:ʼuhlä               CLASS-A-STEM-1-INFL  ;
+V+NOCTURN:ʼuhláa              CLASS-A-STEM-2-INFL  ;
+V+SIT-SG:ʼwä                  CLASS-A-STEM-1-INFL  ;
+V+SIT-SG:ʼwáa                 CLASS-A-STEM-2-INFL  ;
+V+SIT-PL:ʼwaʼáang             CLASS-AANG-INFL  ;
+V+NOCTURN+DIST:ʼuhláaʼagang   CLASS-ANG-STEM-1-INFL  ;
+V+NOCTURN+DIST:ʼuhláaʼagaang  CLASS-ANG-STEM-2-INFL  ;
+V+ORDER+DIST:háalagang        CLASS-ANG-STEM-1-INFL  ;
+V+ORDER+DIST:háalaagaang      CLASS-ANG-STEM-2-INFL  ;
+V+ORDER+INCEP:hahlhid         CLASS-ID-STEM-1-INFL  ;
+V+ORDER+INCEP:hahlhíid        CLASS-ID-STEM-2-INFL  ;
+V+ORDER+ALMOST:hahlsgä        CLASS-A-STEM-1-INFL  ;
+V+ORDER+ALMOST:hahlsgáa       CLASS-A-STEM-2-INFL  ;
+V+ORDER+NOCTURN:hahlʼuhlä     CLASS-A-STEM-1-INFL  ;
+V+ORDER+NOCTURN:hahlʼuhláa    CLASS-A-STEM-2-INFL  ;
+V+INCEP+ORDER:hidhahl         CLASS-AHL-INFL  ;
+V+INCEP+ALMOST:hidsgä         CLASS-A-STEM-1-INFL  ;
+V+INCEP+ALMOST:hidsgáa        CLASS-A-STEM-2-INFL  ;
+V+NOCTURN+ORDER:ʼuhlahahl     CLASS-AHL-INFL  ;


LEXICON CLASS-AA-INFL
+COND-AUX1:%> # ;
+COND-AUX2:%> # ;
+SG+IMPV:%> # ;
+IMM+PRES:%>ga # ;
+INTERR+SIMP+PRES:%> # ;
+SIMP+PRES:%>gáng # ;
+DIR+PAST:%>gán # ;
+INTERR+PAST:%>gáa # ;
+INDIR+PAST:%>gáan # ;
+REL:%>s # ;
+REL+EVID:%>gáas # ;
+NONFACT:%>%.áng # ;
+PAST+NONFACT:%>gáa%.ang # ;
+INTERR+PRES+HAB:%>gáng # ;
+PRES+HAB:%>gánggang # ;
+PRES+HAB+NONFACT:%>gangáng # ;
+DIR+PAST+HAB:%>gíinii # ;
+INTERR+PAST+HAB:%>gáangaa # ;
+INDIR+PAST+HAB:%>gáangaan # ;
+INTERR+FUT+LONG:%>äsáa # ;
+INTERR+FUT+SHORT:%>äs # ;
+SIMP+FUT:%>äsáang # ;
+IMM+FUT:%>äsga # ;
+REL+FUT:%>äsáas # ;
+FUT+NONFACT:%>äsáa%.ang # ;
+INTERR+NEAR+FUT:%>%.áng% k̲asaʼáa # ;
+NEAR+FUT:%>%.áng% k̲asaʼáang # ;
+INTERR+VNEAR+FUT:%>%.áng% k̲asaasdláa # ;
+VNEAR+FUT:%>%.áng% k̲asaasdláang # ;
+BIAS+IMM+PRES:%>ʼúuj # ;
+BIAS+SIMP+PRES:%>ʼúujang # ;
+RES:%>äsáaʼuujang # ;
+BIAS+INTERR+PRES:%>ʼus # ;
+BIAS+INTERR+PAST:%>ʼujáa # ;
+BIAS+INTERR+PAST+HAB:%>ʼúujaangaa # ;
+BIAS+INTERR+FUT:%>äsáaʼus # ;
+CERT+PRES:%>ʼahlánggang # ;
+CERT+PAST:%>ʼahlánggan # ;
+CERT+PAST+HAB:%>ʼahlánggíinii # ;
+CERT+FUT:%>äsáaʼahlans # ;
+CERT+REL:%>ʼahláns # ;
+INTS+PAST:%>gáaʼahlang # ;
+CONT:%>gáaʼahlanggaa # ;
+CTFACT+PRES:%>gáaʼahlanggang # ;
+RFLX:%>ʼahl # ;
+FUT+RFLX+INTERR:%>äséehl # ;
+PL+IMPV:%>ʼúu # ;
+3PL+IMM+PRES:%>ʼwáa # ;
+3PL+INTERR+SIMP+PRES:%>ʼwáa # ;
+3PL+SIMP+PRES:%>ʼwáang # ;
+3PL+DIR+PAST:%>ʼwägán # ;
+3PL+INTERR+PAST:%>ʼáawaa # ;
+3PL+INDIR+PAST:%>ʼáawaan # ;
+3PL+REL:%>ʼwáas # ;
+3PL+REL+EVID:%>ʼáawaas # ;
+3PL+NONFACT:%>ʼwáa%.ang # ;
+3PL+PAST+NONFACT:%>ʼáawaa%.ang # ;
+3PL+INTERR+PRES+HAB:%>gángʼwaa # ;
+3PL+PRES+HAB:%>gángʼwaang # ;
+3PL+PRES+HAB+NONFACT:%>gángʼwaa%.ang # ;
+3PL+DIR+PAST+HAB:%>ʼwägíinii # ;
+3PL+INTERR+PAST+HAB:%>ʼwägáangaa # ;
+3PL+INDIR+PAST+HAB:%>ʼwägáangaan # ;
+3PL+INTERR+FUT+LONG:%>ʼwáaäsaa # ;
+3PL+INTERR+FUT+SHORT:%>ʼwáaäs # ;
+3PL+SIMP+FUT:%>ʼwáaäsaang # ;
+3PL+IMM+FUT:%>ʼwáaäsga # ;
+3PL+REL+FUT:%>ʼwáaäsaas # ;
+3PL+FUT+NONFACT:%>ʼwáaäsaa%.ang # ;
+3PL+INTERR+NEAR+FUT:%>ʼwáa%.áng% k̲asaʼáa # ;
+3PL+NEAR+FUT:%>ʼwáa%.áng% k̲asaʼáang # ;
+3PL+INTERR+VNEAR+FUT:%>ʼwáa%.áng% k̲asaasdláa # ;
+3PL+VNEAR+FUT:%>ʼwáa%.áng% k̲asaasdláang # ;
+3PL+BIAS+IMM+PRES:%>ʼwáaʼuuj # ;
+3PL+BIAS+SIMP+PRES:%>ʼwáaʼuujang # ;
+3PL+RES:%>ʼwáaäsaaʼuujang # ;
+3PL+BIAS+INTERR+PRES:%>ʼwáaʼus # ;
+3PL+BIAS+INTERR+PAST:%>ʼwáaʼujaa # ;
+3PL+BIAS+INTERR+PAST+HAB:%>ʼwáaʼuujaangaa # ;
+3PL+BIAS+INTERR+FUT:%>ʼwáaäsaaʼus # ;
+3PL+CERT+PRES:%>ʼwáaʼahlanggang # ;
+3PL+CERT+PAST:%>ʼwáaʼahlanggan # ;
+3PL+CERT+PAST+HAB:%>ʼwáaʼahlanggíinii # ;
+3PL+CERT+FUT:%>ʼwáaäsaaʼahlans # ;
+3PL+CERT+REL:%>ʼwáaʼahlans # ;
+3PL+INTS+PAST:%>ʼáawaaʼahlang # ;
+3PL+CONT:%>ʼáawaaʼahlanggaa # ;
+3PL+CTFACT+PRES:%>ʼáawaaʼahlanggang # ;
+3PL+RFLX:%>ʼwáaʼahl # ;
+3PL+FUT+RFLX+INTERR:%>ʼwáaäseehl # ;
+NEG+SG+IMPV:%>ʼáng # ;
+NEG+IMM+PRES:%>ʼángga # ;
+NEG+INTERR+SIMP+PRES:%>ʼáng # ;
+NEG+SIMP+PRES:%>ʼánggang # ;
+NEG+DIR+PAST:%>ʼánggan # ;
+NEG+INTERR+PAST:%>ʼáangaa # ;
+NEG+INDIR+PAST:%>ʼáangaan # ;
+NEG+REL:%>ʼáns # ;
+NEG+REL+EVID:%>ʼáangaas # ;
+NEG+NONFACT:%>ʼangáng # ;
+NEG+PAST+NONFACT:%>ʼáangaa%.ang # ;
+NEG+INTERR+PRES+HAB:%>ʼánggang # ;
+NEG+PRES+HAB:%>gángʼanggang # ;
+NEG+PRES+HAB+NONFACT:%>gángʼangang # ;
+NEG+DIR+PAST+HAB:%>ʼánggíinii # ;
+NEG+INTERR+PAST+HAB:%>ʼánggaangaa # ;
+NEG+INDIR+PAST+HAB:%>ʼánggaangaan # ;
+NEG+INTERR+FUT+LONG:%>ʼángäsaa # ;
+NEG+INTERR+FUT+SHORT:%>ʼángäs # ;
+NEG+SIMP+FUT:%>ʼángäsaang # ;
+NEG+IMM+FUT:%>ʼángäsga # ;
+NEG+REL+FUT:%>ʼángäsaas # ;
+NEG+FUT+NONFACT:%>ʼángäsaa%.ang # ;
+NEG+INTERR+NEAR+FUT:%>%.áng% k̲asaaʼáng # ;
+NEG+NEAR+FUT:%>%.áng% k̲asaaʼánggang # ;
+NEG+INTERR+VNEAR+FUT:%>%.áng% k̲asaasdläʼáng # ;
+NEG+VNEAR+FUT:%>%.áng% k̲asaasdläʼánggang # ;
+NEG+BIAS+IMM+PRES:%>ʼángʼuuj # ;
+NEG+BIAS+SIMP+PRES:%>ʼángʼuujang # ;
+NEG+RES:%>ʼángäsaaʼuujang # ;
+NEG+BIAS+INTERR+PRES:%>ʼángʼus # ;
+NEG+BIAS+INTERR+PAST:%>ʼángʼujaa # ;
+NEG+BIAS+INTERR+PAST+HAB:%>ʼángʼuujaangaa # ;
+NEG+BIAS+INTERR+FUT:%>ʼángäsaaʼus # ;
+NEG+CERT+PRES:%>ʼáangʼahlanggang # ;
+NEG+CERT+PAST:%>ʼáangʼahlanggan # ;
+NEG+CERT+PAST+HAB:%>ʼáangʼahlanggíinii # ;
+NEG+CERT+FUT:%>ʼángäsaaʼahlans # ;
+NEG+CERT+REL:%>ʼáangʼahlans # ;
+NEG+INTS+PAST:%>ʼáangaaʼahlang # ;
+NEG+CONT:%>ʼáangaaʼahlanggaa # ;
+NEG+CTFACT+PRES:%>ʼáangaaʼahlanggang # ;
+NEG+RFLX:%>ʼáangʼahl # ;
+NEG+FUT+RFLX+INTERR:%>ʼángäseehl # ;
+NEG+PL+IMPV:%>ʼángʼuu # ;
+NEG+3PL+IMM+PRES:%>ʼángʼwaa # ;
+NEG+3PL+INTERR+SIMP+PRES:%>ʼángʼwaa # ;
+NEG+3PL+SIMP+PRES:%>ʼángʼwaang # ;
+NEG+3PL+DIR+PAST:%>ʼángʼwägan # ;
+NEG+3PL+INTERR+PAST:%>ʼángʼaawaa # ;
+NEG+3PL+INDIR+PAST:%>ʼángʼaawaan # ;
+NEG+3PL+REL:%>ʼángʼwaas # ;
+NEG+3PL+REL+EVID:%>ʼángʼaawaas # ;
+NEG+3PL+NONFACT:%>ʼángʼwaa%.ang # ;
+NEG+3PL+PAST+NONFACT:%>ʼángʼaawaa%.ang # ;
+NEG+3PL+INTERR+PRES+HAB:%>gángʼangʼwaa # ;
+NEG+3PL+PRES+HAB:%>gángʼangʼwaang # ;
+NEG+3PL+PRES+HAB+NONFACT:%>gángʼangʼwaa%.ang # ;
+NEG+3PL+DIR+PAST+HAB:%>ʼángʼwägíinii # ;
+NEG+3PL+INTERR+PAST+HAB:%>ʼángʼwägáangaa # ;
+NEG+3PL+INDIR+PAST+HAB:%>ʼángʼwägáangaan # ;
+NEG+3PL+INTERR+FUT+LONG:%>ʼángʼwaaäsaa # ;
+NEG+3PL+INTERR+FUT+SHORT:%>ʼángʼwaaäs # ;
+NEG+3PL+SIMP+FUT:%>ʼángʼwaaäsaang # ;
+NEG+3PL+IMM+FUT:%>ʼángʼwaaäsga # ;
+NEG+3PL+REL+FUT:%>ʼángʼwaaäsaas # ;
+NEG+3PL+FUT+NONFACT:%>ʼángʼwaaäsaa%.ang # ;
+NEG+3PL+INTERR+NEAR+FUT:%>ʼwáa%.áng% k̲asaaʼáng # ;
+NEG+3PL+NEAR+FUT:%>ʼwáa%.áng% k̲asaaʼánggang # ;
+NEG+3PL+INTERR+VNEAR+FUT:%>ʼwáa%.áng% k̲asaasdläʼáng # ;
+NEG+3PL+VNEAR+FUT:%>ʼwáa%.áng% k̲asaasdläʼánggang # ;
+NEG+3PL+BIAS+IMM+PRES:%>ʼángʼwaaʼuuj # ;
+NEG+3PL+BIAS+SIMP+PRES:%>ʼángʼwaaʼuujang # ;
+NEG+3PL+RES:%>ʼángʼwaaäsaaʼuujang # ;
+NEG+3PL+BIAS+INTERR+PRES:%>ʼángʼwaaʼus # ;
+NEG+3PL+BIAS+INTERR+PAST:%>ʼángʼwaaʼujaa # ;
+NEG+3PL+BIAS+INTERR+PAST+HAB:%>ʼángʼwaaʼuujaangaa # ;
+NEG+3PL+BIAS+INTERR+FUT:%>ʼángʼwaaäsaaʼus # ;
+NEG+3PL+CERT+PRES:%>ʼángʼwaaʼahlanggang # ;
+NEG+3PL+CERT+PAST:%>ʼángʼwaaʼahlanggan # ;
+NEG+3PL+CERT+PAST+HAB:%>ʼángʼwaaʼahlanggíinii # ;
+NEG+3PL+CERT+FUT:%>ʼángʼwaaäsaaʼahlans # ;
+NEG+3PL+CERT+REL:%>ʼángʼwaaʼahlans # ;
+NEG+3PL+INTS+PAST:%>ʼángʼaawaaʼahlang # ;
+NEG+3PL+CONT:%>ʼángʼaawaaʼahlanggaa # ;
+NEG+3PL+CTFACT+PRES:%>ʼángʼaawaaʼahlanggang # ;
+NEG+3PL+RFLX:%>ʼángʼwaaʼahl # ;
+NEG+3PL+FUT+RFLX+INTERR:%>ʼángʼwaaäseehl # ;

LEXICON CLASS-AAL !!= @CODE@
+V:               CLASS-AAL-INFL ;
+V+EXT:dáal       CLASS-AAL-INFL  ;
+V+CIRCUM:gwáang  CLASS-AANG-INFL  ;
+V+STAND-SG:gyaʼáng            CLASS-ANG-STEM-1-INFL  ;
+V+STAND-SG:gyaʼáang           CLASS-ANG-STEM-2-INFL  ;
+V+STAND-PL:gyaʼáang           CLASS-AANG-INFL  ;
+V+ORDER:hahl                  CLASS-AHL-INFL  ;
+V+INCEP:hid                   CLASS-ID-STEM-1-INFL  ;
+V+INCEP:híid                  CLASS-ID-STEM-2-INFL  ;
+V+ALMOST:sgä                  CLASS-A-STEM-1-INFL  ;
+V+ALMOST:sgáa                 CLASS-A-STEM-2-INFL  ;
+V+NOCTURN:ʼuhlä               CLASS-A-STEM-1-INFL  ;
+V+NOCTURN:ʼuhláa              CLASS-A-STEM-2-INFL  ;
+V+SIT-SG:ʼwä                  CLASS-A-STEM-1-INFL  ;
+V+SIT-SG:ʼwáa                 CLASS-A-STEM-2-INFL  ;
+V+SIT-PL:ʼwaʼáang             CLASS-AANG-INFL  ;
+V+NOCTURN+DIST:ʼuhláaʼagang   CLASS-ANG-STEM-1-INFL  ;
+V+NOCTURN+DIST:ʼuhláaʼagaang  CLASS-ANG-STEM-2-INFL  ;
+V+ORDER+DIST:háalagang        CLASS-ANG-STEM-1-INFL  ;
+V+ORDER+DIST:háalaagaang      CLASS-ANG-STEM-2-INFL  ;
+V+ORDER+INCEP:hahlhid         CLASS-ID-STEM-1-INFL  ;
+V+ORDER+INCEP:hahlhíid        CLASS-ID-STEM-2-INFL  ;
+V+ORDER+ALMOST:hahlsgä        CLASS-A-STEM-1-INFL  ;
+V+ORDER+ALMOST:hahlsgáa       CLASS-A-STEM-2-INFL  ;
+V+ORDER+NOCTURN:hahlʼuhlä     CLASS-A-STEM-1-INFL  ;
+V+ORDER+NOCTURN:hahlʼuhláa    CLASS-A-STEM-2-INFL  ;
+V+INCEP+ORDER:hidhahl         CLASS-AHL-INFL  ;
+V+INCEP+ALMOST:hidsgä         CLASS-A-STEM-1-INFL  ;
+V+INCEP+ALMOST:hidsgáa        CLASS-A-STEM-2-INFL  ;
+V+NOCTURN+ORDER:ʼuhlahahl     CLASS-AHL-INFL  ;


LEXICON CLASS-AAL-INFL !!= @CODE@
+COND-AUX1:%> # ;
+COND-AUX2:%> # ;
+SG+IMPV:%> # ;
+IMM+PRES:%>ga # ;
+INTERR+SIMP+PRES:%> # ;
+SIMP+PRES:%>gáng # ;
+DIR+PAST:%>gán # ;
+INTERR+PAST:%>áa # ;
+INDIR+PAST:%>áan # ;
+REL:%>s # ;
+REL+EVID:%>áas # ;
+NONFACT:%>áng # ;
+PAST+NONFACT:%>áa%.ang # ;
+INTERR+PRES+HAB:%>gáng # ;
+PRES+HAB:%>gánggang # ;
+PRES+HAB+NONFACT:%>gangáng # ;
+DIR+PAST+HAB:%>gíinii # ;
+INTERR+PAST+HAB:%>gáangaa # ;
+INDIR+PAST+HAB:%>gáangaan # ;
+INTERR+FUT+LONG:%>äsáa # ;
+INTERR+FUT+SHORT:%>äs # ;
+SIMP+FUT:%>äsáang # ;
+IMM+FUT:%>äsga # ;
+REL+FUT:%>äsáas # ;
+FUT+NONFACT:%>äsáa%.ang # ;
+INTERR+NEAR+FUT:%>áng% k̲asaʼáa # ;
+NEAR+FUT:%>áng% k̲asaʼáang # ;
+INTERR+VNEAR+FUT:%>áng% k̲asaasdláa # ;
+VNEAR+FUT:%>áng% k̲asaasdláang # ;
+BIAS+IMM+PRES:%>ʼúuj # ;
+BIAS+SIMP+PRES:%>ʼúujang # ;
+RES:%>äsáaʼuujang # ;
+BIAS+INTERR+PRES:%>ʼus # ;
+BIAS+INTERR+PAST:%>ʼujáa # ;
+BIAS+INTERR+PAST+HAB:%>ʼúujaangaa # ;
+BIAS+INTERR+FUT:%>äsáaʼus # ;
+CERT+PRES:%>ʼahlánggang # ;
+CERT+PAST:%>ʼahlánggan # ;
+CERT+PAST+HAB:%>ʼahlánggíinii # ;
+CERT+FUT:%>äsáaʼahlans # ;
+CERT+REL:%>ʼahláns # ;
+INTS+PAST:%>áaʼahlang # ;
+CONT:%>áaʼahlanggaa # ;
+CTFACT+PRES:%>áaʼahlanggang # ;
+RFLX:%>ʼahl # ;
+FUT+RFLX+INTERR:%>äséehl # ;
+PL+IMPV:%>ʼúu # ;
+3PL+IMM+PRES:%>ʼwáa # ;
+3PL+INTERR+SIMP+PRES:%>ʼwáa # ;
+3PL+SIMP+PRES:%>ʼwáang # ;
+3PL+DIR+PAST:%>ʼwägán # ;
+3PL+INTERR+PAST:%>ʼáawaa # ;
+3PL+INDIR+PAST:%>ʼáawaan # ;
+3PL+REL:%>ʼwáas # ;
+3PL+REL+EVID:%>ʼáawaas # ;
+3PL+NONFACT:%>ʼwáa%.ang # ;
+3PL+PAST+NONFACT:%>ʼáawaa%.ang # ;
+3PL+INTERR+PRES+HAB:%>gángʼwaa # ;
+3PL+PRES+HAB:%>gángʼwaang # ;
+3PL+PRES+HAB+NONFACT:%>gángʼwaa%.ang # ;
+3PL+DIR+PAST+HAB:%>ʼwägíinii # ;
+3PL+INTERR+PAST+HAB:%>ʼwägáangaa # ;
+3PL+INDIR+PAST+HAB:%>ʼwägáangaan # ;
+3PL+INTERR+FUT+LONG:%>ʼwáaäsaa # ;
+3PL+INTERR+FUT+SHORT:%>ʼwáaäs # ;
+3PL+SIMP+FUT:%>ʼwáaäsaang # ;
+3PL+IMM+FUT:%>ʼwáaäsga # ;
+3PL+REL+FUT:%>ʼwáaäsaas # ;
+3PL+FUT+NONFACT:%>ʼwáaäsaa%.ang # ;
+3PL+INTERR+NEAR+FUT:%>ʼwáa%.áng% k̲asaʼáa # ;
+3PL+NEAR+FUT:%>ʼwáa%.áng% k̲asaʼáang # ;
+3PL+INTERR+VNEAR+FUT:%>ʼwáa%.áng% k̲asaasdláa # ;
+3PL+VNEAR+FUT:%>ʼwáa%.áng% k̲asaasdláang # ;
+3PL+BIAS+IMM+PRES:%>ʼwáaʼuuj # ;
+3PL+BIAS+SIMP+PRES:%>ʼwáaʼuujang # ;
+3PL+RES:%>ʼwáaäsaaʼuujang # ;
+3PL+BIAS+INTERR+PRES:%>ʼwáaʼus # ;
+3PL+BIAS+INTERR+PAST:%>ʼwáaʼujaa # ;
+3PL+BIAS+INTERR+PAST+HAB:%>ʼwáaʼuujaangaa # ;
+3PL+BIAS+INTERR+FUT:%>ʼwáaäsaaʼus # ;
+3PL+CERT+PRES:%>ʼwáaʼahlanggang # ;
+3PL+CERT+PAST:%>ʼwáaʼahlanggan # ;
+3PL+CERT+PAST+HAB:%>ʼwáaʼahlanggíinii # ;
+3PL+CERT+FUT:%>ʼwáaäsaaʼahlans # ;
+3PL+CERT+REL:%>ʼwáaʼahlans # ;
+3PL+INTS+PAST:%>ʼáawaaʼahlang # ;
+3PL+CONT:%>ʼáawaaʼahlanggaa # ;
+3PL+CTFACT+PRES:%>ʼáawaaʼahlanggang # ;
+3PL+RFLX:%>ʼwáaʼahl # ;
+3PL+FUT+RFLX+INTERR:%>ʼwáaäseehl # ;
+NEG+SG+IMPV:%>ʼáng # ;
+NEG+IMM+PRES:%>ʼángga # ;
+NEG+INTERR+SIMP+PRES:%>ʼáng # ;
+NEG+SIMP+PRES:%>ʼánggang # ;
+NEG+DIR+PAST:%>ʼánggan # ;
+NEG+INTERR+PAST:%>ʼáangaa # ;
+NEG+INDIR+PAST:%>ʼáangaan # ;
+NEG+REL:%>ʼáns # ;
+NEG+REL+EVID:%>ʼáangaas # ;
+NEG+NONFACT:%>ʼangáng # ;
+NEG+PAST+NONFACT:%>ʼáangaa%.ang # ;
+NEG+INTERR+PRES+HAB:%>ʼánggang # ;
+NEG+PRES+HAB:%>gángʼanggang # ;
+NEG+PRES+HAB+NONFACT:%>gángʼangang # ;
+NEG+DIR+PAST+HAB:%>ʼánggíinii # ;
+NEG+INTERR+PAST+HAB:%>ʼánggaangaa # ;
+NEG+INDIR+PAST+HAB:%>ʼánggaangaan # ;
+NEG+INTERR+FUT+LONG:%>ʼángäsaa # ;
+NEG+INTERR+FUT+SHORT:%>ʼángäs # ;
+NEG+SIMP+FUT:%>ʼángäsaang # ;
+NEG+IMM+FUT:%>ʼángäsga # ;
+NEG+REL+FUT:%>ʼángäsaas # ;
+NEG+FUT+NONFACT:%>ʼángäsaa%.ang # ;
+NEG+INTERR+NEAR+FUT:%>áng% k̲asaaʼáng # ;
+NEG+NEAR+FUT:%>áng% k̲asaaʼánggang # ;
+NEG+INTERR+VNEAR+FUT:%>áng% k̲asaasdläʼáng # ;
+NEG+VNEAR+FUT:%>áng% k̲asaasdläʼánggang # ;
+NEG+BIAS+IMM+PRES:%>ʼángʼuuj # ;
+NEG+BIAS+SIMP+PRES:%>ʼángʼuujang # ;
+NEG+RES:%>ʼángäsaaʼuujang # ;
+NEG+BIAS+INTERR+PRES:%>ʼángʼus # ;
+NEG+BIAS+INTERR+PAST:%>ʼángʼujaa # ;
+NEG+BIAS+INTERR+PAST+HAB:%>ʼángʼuujaangaa # ;
+NEG+BIAS+INTERR+FUT:%>ʼángäsaaʼus # ;
+NEG+CERT+PRES:%>ʼáangʼahlanggang # ;
+NEG+CERT+PAST:%>ʼáangʼahlanggan # ;
+NEG+CERT+PAST+HAB:%>ʼáangʼahlanggíinii # ;
+NEG+CERT+FUT:%>ʼángäsaaʼahlans # ;
+NEG+CERT+REL:%>ʼáangʼahlans # ;
+NEG+INTS+PAST:%>ʼáangaaʼahlang # ;
+NEG+CONT:%>ʼáangaaʼahlanggaa # ;
+NEG+CTFACT+PRES:%>ʼáangaaʼahlanggang # ;
+NEG+RFLX:%>ʼáangʼahl # ;
+NEG+FUT+RFLX+INTERR:%>ʼángäseehl # ;
+NEG+PL+IMPV:%>ʼángʼuu # ;
+NEG+3PL+IMM+PRES:%>ʼángʼwaa # ;
+NEG+3PL+INTERR+SIMP+PRES:%>ʼángʼwaa # ;
+NEG+3PL+SIMP+PRES:%>ʼángʼwaang # ;
+NEG+3PL+DIR+PAST:%>ʼángʼwägan # ;
+NEG+3PL+INTERR+PAST:%>ʼángʼaawaa # ;
+NEG+3PL+INDIR+PAST:%>ʼángʼaawaan # ;
+NEG+3PL+REL:%>ʼángʼwaas # ;
+NEG+3PL+REL+EVID:%>ʼángʼaawaas # ;
+NEG+3PL+NONFACT:%>ʼángʼwaa%.ang # ;
+NEG+3PL+PAST+NONFACT:%>ʼángʼaawaa%.ang # ;
+NEG+3PL+INTERR+PRES+HAB:%>gángʼangʼwaa # ;
+NEG+3PL+PRES+HAB:%>gángʼangʼwaang # ;
+NEG+3PL+PRES+HAB+NONFACT:%>gángʼangʼwaa%.ang # ;
+NEG+3PL+DIR+PAST+HAB:%>ʼángʼwägíinii # ;
+NEG+3PL+INTERR+PAST+HAB:%>ʼángʼwägáangaa # ;
+NEG+3PL+INDIR+PAST+HAB:%>ʼángʼwägáangaan # ;
+NEG+3PL+INTERR+FUT+LONG:%>ʼángʼwaaäsaa # ;
+NEG+3PL+INTERR+FUT+SHORT:%>ʼángʼwaaäs # ;
+NEG+3PL+SIMP+FUT:%>ʼángʼwaaäsaang # ;
+NEG+3PL+IMM+FUT:%>ʼángʼwaaäsga # ;
+NEG+3PL+REL+FUT:%>ʼángʼwaaäsaas # ;
+NEG+3PL+FUT+NONFACT:%>ʼángʼwaaäsaa%.ang # ;
+NEG+3PL+INTERR+NEAR+FUT:%>ʼwáa%.áng% k̲asaaʼáng # ;
+NEG+3PL+NEAR+FUT:%>ʼwáa%.áng% k̲asaaʼánggang # ;
+NEG+3PL+INTERR+VNEAR+FUT:%>ʼwáa%.áng% k̲asaasdläʼáng # ;
+NEG+3PL+VNEAR+FUT:%>ʼwáa%.áng% k̲asaasdläʼánggang # ;
+NEG+3PL+BIAS+IMM+PRES:%>ʼángʼwaaʼuuj # ;
+NEG+3PL+BIAS+SIMP+PRES:%>ʼángʼwaaʼuujang # ;
+NEG+3PL+RES:%>ʼángʼwaaäsaaʼuujang # ;
+NEG+3PL+BIAS+INTERR+PRES:%>ʼángʼwaaʼus # ;
+NEG+3PL+BIAS+INTERR+PAST:%>ʼángʼwaaʼujaa # ;
+NEG+3PL+BIAS+INTERR+PAST+HAB:%>ʼángʼwaaʼuujaangaa # ;
+NEG+3PL+BIAS+INTERR+FUT:%>ʼángʼwaaäsaaʼus # ;
+NEG+3PL+CERT+PRES:%>ʼángʼwaaʼahlanggang # ;
+NEG+3PL+CERT+PAST:%>ʼángʼwaaʼahlanggan # ;
+NEG+3PL+CERT+PAST+HAB:%>ʼángʼwaaʼahlanggíinii # ;
+NEG+3PL+CERT+FUT:%>ʼángʼwaaäsaaʼahlans # ;
+NEG+3PL+CERT+REL:%>ʼángʼwaaʼahlans # ;
+NEG+3PL+INTS+PAST:%>ʼángʼaawaaʼahlang # ;
+NEG+3PL+CONT:%>ʼángʼaawaaʼahlanggaa # ;
+NEG+3PL+CTFACT+PRES:%>ʼángʼaawaaʼahlanggang # ;
+NEG+3PL+RFLX:%>ʼángʼwaaʼahl # ;
+NEG+3PL+FUT+RFLX+INTERR:%>ʼángʼwaaäseehl # ;

LEXICON CLASS-AAN !!= @CODE@
+V:               CLASS-AAN-INFL ;
+V+EXT:dáal       CLASS-AAL-INFL  ;
+V+CIRCUM:gwáang  CLASS-AANG-INFL  ;
+V+STAND-SG:gyaʼáng            CLASS-ANG-STEM-1-INFL  ;
+V+STAND-SG:gyaʼáang           CLASS-ANG-STEM-2-INFL  ;
+V+STAND-PL:gyaʼáang           CLASS-AANG-INFL  ;
+V+ORDER:hahl                  CLASS-AHL-INFL  ;
+V+INCEP:hid                   CLASS-ID-STEM-1-INFL  ;
+V+INCEP:híid                  CLASS-ID-STEM-2-INFL  ;
+V+ALMOST:sgä                  CLASS-A-STEM-1-INFL  ;
+V+ALMOST:sgáa                 CLASS-A-STEM-2-INFL  ;
+V+NOCTURN:ʼuhlä               CLASS-A-STEM-1-INFL  ;
+V+NOCTURN:ʼuhláa              CLASS-A-STEM-2-INFL  ;
+V+SIT-SG:ʼwä                  CLASS-A-STEM-1-INFL  ;
+V+SIT-SG:ʼwáa                 CLASS-A-STEM-2-INFL  ;
+V+SIT-PL:ʼwaʼáang             CLASS-AANG-INFL  ;
+V+NOCTURN+DIST:ʼuhláaʼagang   CLASS-ANG-STEM-1-INFL  ;
+V+NOCTURN+DIST:ʼuhláaʼagaang  CLASS-ANG-STEM-2-INFL  ;
+V+ORDER+DIST:háalagang        CLASS-ANG-STEM-1-INFL  ;
+V+ORDER+DIST:háalaagaang      CLASS-ANG-STEM-2-INFL  ;
+V+ORDER+INCEP:hahlhid         CLASS-ID-STEM-1-INFL  ;
+V+ORDER+INCEP:hahlhíid        CLASS-ID-STEM-2-INFL  ;
+V+ORDER+ALMOST:hahlsgä        CLASS-A-STEM-1-INFL  ;
+V+ORDER+ALMOST:hahlsgáa       CLASS-A-STEM-2-INFL  ;
+V+ORDER+NOCTURN:hahlʼuhlä     CLASS-A-STEM-1-INFL  ;
+V+ORDER+NOCTURN:hahlʼuhláa    CLASS-A-STEM-2-INFL  ;
+V+INCEP+ORDER:hidhahl         CLASS-AHL-INFL  ;
+V+INCEP+ALMOST:hidsgä         CLASS-A-STEM-1-INFL  ;
+V+INCEP+ALMOST:hidsgáa        CLASS-A-STEM-2-INFL  ;
+V+NOCTURN+ORDER:ʼuhlahahl     CLASS-AHL-INFL  ;

LEXICON CLASS-AAN-INFL !!= @CODE@
+COND-AUX1:%> # ;
+COND-AUX2:%> # ;
+SG+IMPV:%> # ;
+IMM+PRES:%>-ga # ;
+INTERR+SIMP+PRES:%> # ;
+SIMP+PRES:%>-gáng # ;
+DIR+PAST:%>-gán # ;
+INTERR+PAST:%>-gáa # ;
+INDIR+PAST:%>áan # ;
+REL:%>s # ;
+REL+EVID:%>áas # ;
+NONFACT:%>áng # ;
+PAST+NONFACT:%>áa%.ang # ;
+INTERR+PRES+HAB:%>-gáng # ;
+PRES+HAB:%>-gánggang # ;
+PRES+HAB+NONFACT:%>-gángang # ;
+DIR+PAST+HAB:%>-gíinii # ;
+INTERR+PAST+HAB:%>áangaa # ;
+INDIR+PAST+HAB:%>áangaan # ;
+INTERR+FUT+LONG:%>äsáa # ;
+INTERR+FUT+SHORT:%>äs # ;
+SIMP+FUT:%>äsáang # ;
+IMM+FUT:%>äsga # ;
+REL+FUT:%>äsáas # ;
+FUT+NONFACT:%>äsáa%.ang # ;
+INTERR+NEAR+FUT:%>áng% k̲asaʼáa # ;
+NEAR+FUT:%>áng% k̲asaʼáang # ;
+INTERR+VNEAR+FUT:%>áng% k̲asaasdláa # ;
+VNEAR+FUT:%>áng% k̲asaasdláang # ;
+BIAS+IMM+PRES:%>ʼúuj # ;
+BIAS+SIMP+PRES:%>ʼúujang # ;
+RES:%>äsáaʼuujang # ;
+BIAS+INTERR+PRES:%>ʼus # ;
+BIAS+INTERR+PAST:%>ʼujáa # ;
+BIAS+INTERR+PAST+HAB:%>ʼúujaangaa # ;
+BIAS+INTERR+FUT:%>äsáaʼus # ;
+CERT+PRES:%>ʼahlánggang # ;
+CERT+PAST:%>ʼahlánggan # ;
+CERT+PAST+HAB:%>ʼahlánggíinii # ;
+CERT+FUT:%>äsáaʼahlans # ;
+CERT+REL:%>ʼahláns # ;
+INTS+PAST:%>áaʼahlang # ;
+CONT:%>áaʼahlanggaa # ;
+CTFACT+PRES:%>áaʼahlanggang # ;
+RFLX:%>ʼahl # ;
+FUT+RFLX+INTERR:%>äséehl # ;
+PL+IMPV:%>ʼúu # ;
+3PL+IMM+PRES:%>ʼwáa # ;
+3PL+INTERR+SIMP+PRES:%>ʼwáa # ;
+3PL+SIMP+PRES:%>ʼwáang # ;
+3PL+DIR+PAST:%>ʼwägán # ;
+3PL+INTERR+PAST:%>ʼáawaa # ;
+3PL+INDIR+PAST:%>ʼáawaan # ;
+3PL+REL:%>ʼwáas # ;
+3PL+REL+EVID:%>ʼáawaas # ;
+3PL+NONFACT:%>ʼwáa%.ang # ;
+3PL+PAST+NONFACT:%>ʼáawaa%.ang # ;
+3PL+INTERR+PRES+HAB:%>-gángʼwaa # ;
+3PL+PRES+HAB:%>-gángʼwaang # ;
+3PL+PRES+HAB+NONFACT:%>-gángʼwaa%.ang # ;
+3PL+DIR+PAST+HAB:%>ʼwägíinii # ;
+3PL+INTERR+PAST+HAB:%>ʼwägáangaa # ;
+3PL+INDIR+PAST+HAB:%>ʼwägáangaan # ;
+3PL+INTERR+FUT+LONG:%>ʼwáaäsaa # ;
+3PL+INTERR+FUT+SHORT:%>ʼwáaäs # ;
+3PL+SIMP+FUT:%>ʼwáaäsaang # ;
+3PL+IMM+FUT:%>ʼwáaäsga # ;
+3PL+REL+FUT:%>ʼwáaäsaas # ;
+3PL+FUT+NONFACT:%>ʼwáaäsaa%.ang # ;
+3PL+INTERR+NEAR+FUT:%>ʼwáa%.áng% k̲asaʼáa # ;
+3PL+NEAR+FUT:%>ʼwáa%.áng% k̲asaʼáang # ;
+3PL+INTERR+VNEAR+FUT:%>ʼwáa%.áng% k̲asaasdláa # ;
+3PL+VNEAR+FUT:%>ʼwáa%.áng% k̲asaasdláang # ;
+3PL+BIAS+IMM+PRES:%>ʼwáaʼuuj # ;
+3PL+BIAS+SIMP+PRES:%>ʼwáaʼuujang # ;
+3PL+RES:%>ʼwáaäsaaʼuujang # ;
+3PL+BIAS+INTERR+PRES:%>ʼwáaʼus # ;
+3PL+BIAS+INTERR+PAST:%>ʼwáaʼujaa # ;
+3PL+BIAS+INTERR+PAST+HAB:%>ʼwáaʼuujaangaa # ;
+3PL+BIAS+INTERR+FUT:%>ʼwáaäsaaʼus # ;
+3PL+CERT+PRES:%>ʼwáaʼahlanggang # ;
+3PL+CERT+PAST:%>ʼwáaʼahlanggan # ;
+3PL+CERT+PAST+HAB:%>ʼwáaʼahlanggíinii # ;
+3PL+CERT+FUT:%>ʼwáaäsaaʼahlans # ;
+3PL+CERT+REL:%>ʼwáaʼahlans # ;
+3PL+INTS+PAST:%>ʼáawaaʼahlang # ;
+3PL+CONT:%>ʼáawaaʼahlanggaa # ;
+3PL+CTFACT+PRES:%>ʼáawaaʼahlanggang # ;
+3PL+RFLX:%>ʼwáaʼahl # ;
+3PL+FUT+RFLX+INTERR:%>ʼwáaäseehl # ;
+NEG+SG+IMPV:%>ʼáng # ;
+NEG+IMM+PRES:%>ʼángga # ;
+NEG+INTERR+SIMP+PRES:%>ʼáng # ;
+NEG+SIMP+PRES:%>ʼánggang # ;
+NEG+DIR+PAST:%>ʼánggan # ;
+NEG+INTERR+PAST:%>ʼáangaa # ;
+NEG+INDIR+PAST:%>ʼáangaan # ;
+NEG+REL:%>ʼáns # ;
+NEG+REL+EVID:%>ʼáangaas # ;
+NEG+NONFACT:%>ʼangáng # ;
+NEG+PAST+NONFACT:%>ʼáangaa%.ang # ;
+NEG+INTERR+PRES+HAB:%>ʼánggang # ;
+NEG+PRES+HAB:%>-gángʼanggang # ;
+NEG+PRES+HAB+NONFACT:%>-gángʼangang # ;
+NEG+DIR+PAST+HAB:%>ʼánggíinii # ;
+NEG+INTERR+PAST+HAB:%>ʼánggaangaa # ;
+NEG+INDIR+PAST+HAB:%>ʼánggaangaan # ;
+NEG+INTERR+FUT+LONG:%>ʼángäsaa # ;
+NEG+INTERR+FUT+SHORT:%>ʼángäs # ;
+NEG+SIMP+FUT:%>ʼángäsaang # ;
+NEG+IMM+FUT:%>ʼángäsga # ;
+NEG+REL+FUT:%>ʼángäsaas # ;
+NEG+FUT+NONFACT:%>ʼángäsaa%.ang # ;
+NEG+INTERR+NEAR+FUT:%>áng% k̲asaaʼáng # ;
+NEG+NEAR+FUT:%>áng% k̲asaaʼánggang # ;
+NEG+INTERR+VNEAR+FUT:%>áng% k̲asaasdläʼáng # ;
+NEG+VNEAR+FUT:%>áng% k̲asaasdläʼánggang # ;
+NEG+BIAS+IMM+PRES:%>ʼángʼuuj # ;
+NEG+BIAS+SIMP+PRES:%>ʼángʼuujang # ;
+NEG+RES:%>ʼángäsaaʼuujang # ;
+NEG+BIAS+INTERR+PRES:%>ʼángʼus # ;
+NEG+BIAS+INTERR+PAST:%>ʼángʼujaa # ;
+NEG+BIAS+INTERR+PAST+HAB:%>ʼángʼuujaangaa # ;
+NEG+BIAS+INTERR+FUT:%>ʼángäsaaʼus # ;
+NEG+CERT+PRES:%>ʼáangʼahlanggang # ;
+NEG+CERT+PAST:%>ʼáangʼahlanggan # ;
+NEG+CERT+PAST+HAB:%>ʼáangʼahlanggíinii # ;
+NEG+CERT+FUT:%>ʼángäsaaʼahlans # ;
+NEG+CERT+REL:%>ʼáangʼahlans # ;
+NEG+INTS+PAST:%>ʼáangaaʼahlang # ;
+NEG+CONT:%>ʼáangaaʼahlanggaa # ;
+NEG+CTFACT+PRES:%>ʼáangaaʼahlanggang # ;
+NEG+RFLX:%>ʼáangʼahl # ;
+NEG+FUT+RFLX+INTERR:%>ʼángäseehl # ;
+NEG+PL+IMPV:%>ʼángʼuu # ;
+NEG+3PL+IMM+PRES:%>ʼángʼwaa # ;
+NEG+3PL+INTERR+SIMP+PRES:%>ʼángʼwaa # ;
+NEG+3PL+SIMP+PRES:%>ʼángʼwaang # ;
+NEG+3PL+DIR+PAST:%>ʼángʼwägan # ;
+NEG+3PL+INTERR+PAST:%>ʼángʼaawaa # ;
+NEG+3PL+INDIR+PAST:%>ʼángʼaawaan # ;
+NEG+3PL+REL:%>ʼángʼwaas # ;
+NEG+3PL+REL+EVID:%>ʼángʼaawaas # ;
+NEG+3PL+NONFACT:%>ʼángʼwaa%.ang # ;
+NEG+3PL+PAST+NONFACT:%>ʼángʼaawaa%.ang # ;
+NEG+3PL+INTERR+PRES+HAB:%>-gángʼangʼwaa # ;
+NEG+3PL+PRES+HAB:%>-gángʼangʼwaang # ;
+NEG+3PL+PRES+HAB+NONFACT:%>-gángʼangʼwaa%.ang # ;
+NEG+3PL+DIR+PAST+HAB:%>ʼángʼwägíinii # ;
+NEG+3PL+INTERR+PAST+HAB:%>ʼángʼwägáangaa # ;
+NEG+3PL+INDIR+PAST+HAB:%>ʼángʼwägáangaan # ;
+NEG+3PL+INTERR+FUT+LONG:%>ʼángʼwaaäsaa # ;
+NEG+3PL+INTERR+FUT+SHORT:%>ʼángʼwaaäs # ;
+NEG+3PL+SIMP+FUT:%>ʼángʼwaaäsaang # ;
+NEG+3PL+IMM+FUT:%>ʼángʼwaaäsga # ;
+NEG+3PL+REL+FUT:%>ʼángʼwaaäsaas # ;
+NEG+3PL+FUT+NONFACT:%>ʼángʼwaaäsaa%.ang # ;
+NEG+3PL+INTERR+NEAR+FUT:%>ʼwáa%.áng% k̲asaaʼáng # ;
+NEG+3PL+NEAR+FUT:%>ʼwáa%.áng% k̲asaaʼánggang # ;
+NEG+3PL+INTERR+VNEAR+FUT:%>ʼwáa%.áng% k̲asaasdläʼáng # ;
+NEG+3PL+VNEAR+FUT:%>ʼwáa%.áng% k̲asaasdläʼánggang # ;
+NEG+3PL+BIAS+IMM+PRES:%>ʼángʼwaaʼuuj # ;
+NEG+3PL+BIAS+SIMP+PRES:%>ʼángʼwaaʼuujang # ;
+NEG+3PL+RES:%>ʼángʼwaaäsaaʼuujang # ;
+NEG+3PL+BIAS+INTERR+PRES:%>ʼángʼwaaʼus # ;
+NEG+3PL+BIAS+INTERR+PAST:%>ʼángʼwaaʼujaa # ;
+NEG+3PL+BIAS+INTERR+PAST+HAB:%>ʼángʼwaaʼuujaangaa # ;
+NEG+3PL+BIAS+INTERR+FUT:%>ʼángʼwaaäsaaʼus # ;
+NEG+3PL+CERT+PRES:%>ʼángʼwaaʼahlanggang # ;
+NEG+3PL+CERT+PAST:%>ʼángʼwaaʼahlanggan # ;
+NEG+3PL+CERT+PAST+HAB:%>ʼángʼwaaʼahlanggíinii # ;
+NEG+3PL+CERT+FUT:%>ʼángʼwaaäsaaʼahlans # ;
+NEG+3PL+CERT+REL:%>ʼángʼwaaʼahlans # ;
+NEG+3PL+INTS+PAST:%>ʼángʼaawaaʼahlang # ;
+NEG+3PL+CONT:%>ʼángʼaawaaʼahlanggaa # ;
+NEG+3PL+CTFACT+PRES:%>ʼángʼaawaaʼahlanggang # ;
+NEG+3PL+RFLX:%>ʼángʼwaaʼahl # ;
+NEG+3PL+FUT+RFLX+INTERR:%>ʼángʼwaaäseehl # ;

LEXICON CLASS-AANG !!= @CODE@
+V:               CLASS-AANG-INFL ;
+V+EXT:dáal       CLASS-AAL-INFL  ;
+V+CIRCUM:gwáang  CLASS-AANG-INFL  ;
+V+STAND-SG:gyaʼáng            CLASS-ANG-STEM-1-INFL  ;
+V+STAND-SG:gyaʼáang           CLASS-ANG-STEM-2-INFL  ;
+V+STAND-PL:gyaʼáang           CLASS-AANG-INFL  ;
+V+ORDER:hahl                  CLASS-AHL-INFL  ;
+V+INCEP:hid                   CLASS-ID-STEM-1-INFL  ;
+V+INCEP:híid                  CLASS-ID-STEM-2-INFL  ;
+V+ALMOST:sgä                  CLASS-A-STEM-1-INFL  ;
+V+ALMOST:sgáa                 CLASS-A-STEM-2-INFL  ;
+V+NOCTURN:ʼuhlä               CLASS-A-STEM-1-INFL  ;
+V+NOCTURN:ʼuhláa              CLASS-A-STEM-2-INFL  ;
+V+SIT-SG:ʼwä                  CLASS-A-STEM-1-INFL  ;
+V+SIT-SG:ʼwáa                 CLASS-A-STEM-2-INFL  ;
+V+SIT-PL:ʼwaʼáang             CLASS-AANG-INFL  ;
+V+NOCTURN+DIST:ʼuhláaʼagang   CLASS-ANG-STEM-1-INFL  ;
+V+NOCTURN+DIST:ʼuhláaʼagaang  CLASS-ANG-STEM-2-INFL  ;
+V+ORDER+DIST:háalagang        CLASS-ANG-STEM-1-INFL  ;
+V+ORDER+DIST:háalaagaang      CLASS-ANG-STEM-2-INFL  ;
+V+ORDER+INCEP:hahlhid         CLASS-ID-STEM-1-INFL  ;
+V+ORDER+INCEP:hahlhíid        CLASS-ID-STEM-2-INFL  ;
+V+ORDER+ALMOST:hahlsgä        CLASS-A-STEM-1-INFL  ;
+V+ORDER+ALMOST:hahlsgáa       CLASS-A-STEM-2-INFL  ;
+V+ORDER+NOCTURN:hahlʼuhlä     CLASS-A-STEM-1-INFL  ;
+V+ORDER+NOCTURN:hahlʼuhláa    CLASS-A-STEM-2-INFL  ;
+V+INCEP+ORDER:hidhahl         CLASS-AHL-INFL  ;
+V+INCEP+ALMOST:hidsgä         CLASS-A-STEM-1-INFL  ;
+V+INCEP+ALMOST:hidsgáa        CLASS-A-STEM-2-INFL  ;
+V+NOCTURN+ORDER:ʼuhlahahl     CLASS-AHL-INFL  ;

LEXICON CLASS-AANG-INFL !!= @CODE@
+COND-AUX1:%> # ;
+COND-AUX2:%> # ;
+SG+IMPV:%> # ;
+IMM+PRES:%>ga # ;
+INTERR+SIMP+PRES:%> # ;
+SIMP+PRES:%>gáng # ;
+DIR+PAST:%>gán # ;
+INTERR+PAST:%>áa # ;
+INDIR+PAST:%>áan # ;
+REL:%>s # ;
+REL+EVID:%>áas # ;
+NONFACT:%>áng # ;
+PAST+NONFACT:%>áa%.ang # ;
+INTERR+PRES+HAB:%>gáng # ;
+PRES+HAB:%>gánggang # ;
+PRES+HAB+NONFACT:%>gangáng # ;
+DIR+PAST+HAB:%>gíinii # ;
+INTERR+PAST+HAB:%>áangaa # ;
+INDIR+PAST+HAB:%>áangaan # ;
+INTERR+FUT+LONG:%>äsáa # ;
+INTERR+FUT+SHORT:%>äs # ;
+SIMP+FUT:%>äsáang # ;
+IMM+FUT:%>äsga # ;
+REL+FUT:%>äsáas # ;
+FUT+NONFACT:%>äsáa%.ang # ;
+INTERR+NEAR+FUT:%>áng% k̲asaʼáa # ;
+NEAR+FUT:%>áng% k̲asaʼáang # ;
+INTERR+VNEAR+FUT:%>áng% k̲asaasdláa # ;
+VNEAR+FUT:%>áng% k̲asaasdláang # ;
+BIAS+IMM+PRES:%>ʼúuj # ;
+BIAS+SIMP+PRES:%>ʼúujang # ;
+RES:%>äsáaʼuujang # ;
+BIAS+INTERR+PRES:%>ʼus # ;
+BIAS+INTERR+PAST:%>ʼujáa # ;
+BIAS+INTERR+PAST+HAB:%>ʼúujaangaa # ;
+BIAS+INTERR+FUT:%>äsáaʼus # ;
+CERT+PRES:%>ʼahlánggang # ;
+CERT+PAST:%>ʼahlánggan # ;
+CERT+PAST+HAB:%>ʼahlánggíinii # ;
+CERT+FUT:%>äsáaʼahlans # ;
+CERT+REL:%>ʼahláns # ;
+INTS+PAST:%>áaʼahlang # ;
+CONT:%>áaʼahlanggaa # ;
+CTFACT+PRES:%>áaʼahlanggang # ;
+RFLX:%>ʼahl # ;
+FUT+RFLX+INTERR:%>äséehl # ;
+PL+IMPV:%>ʼúu # ;
+3PL+IMM+PRES:%>ʼwáa # ;
+3PL+INTERR+SIMP+PRES:%>ʼwáa # ;
+3PL+SIMP+PRES:%>ʼwáang # ;
+3PL+DIR+PAST:%>ʼwägán # ;
+3PL+INTERR+PAST:%>ʼáawaa # ;
+3PL+INDIR+PAST:%>ʼáawaan # ;
+3PL+REL:%>ʼwáas # ;
+3PL+REL+EVID:%>ʼáawaas # ;
+3PL+NONFACT:%>ʼwáa%.ang # ;
+3PL+PAST+NONFACT:%>ʼáawaa%.ang # ;
+3PL+INTERR+PRES+HAB:%>gángʼwaa # ;
+3PL+PRES+HAB:%>gángʼwaang # ;
+3PL+PRES+HAB+NONFACT:%>gángʼwaa%.ang # ;
+3PL+DIR+PAST+HAB:%>ʼwägíinii # ;
+3PL+INTERR+PAST+HAB:%>ʼwägáangaa # ;
+3PL+INDIR+PAST+HAB:%>ʼwägáangaan # ;
+3PL+INTERR+FUT+LONG:%>ʼwáaäsaa # ;
+3PL+INTERR+FUT+SHORT:%>ʼwáaäs # ;
+3PL+SIMP+FUT:%>ʼwáaäsaang # ;
+3PL+IMM+FUT:%>ʼwáaäsga # ;
+3PL+REL+FUT:%>ʼwáaäsaas # ;
+3PL+FUT+NONFACT:%>ʼwáaäsaa%.ang # ;
+3PL+INTERR+NEAR+FUT:%>ʼwáa%.áng% k̲asaʼáa # ;
+3PL+NEAR+FUT:%>ʼwáa%.áng% k̲asaʼáang # ;
+3PL+INTERR+VNEAR+FUT:%>ʼwáa%.áng% k̲asaasdláa # ;
+3PL+VNEAR+FUT:%>ʼwáa%.áng% k̲asaasdláang # ;
+3PL+BIAS+IMM+PRES:%>ʼwáaʼuuj # ;
+3PL+BIAS+SIMP+PRES:%>ʼwáaʼuujang # ;
+3PL+RES:%>ʼwáaäsaaʼuujang # ;
+3PL+BIAS+INTERR+PRES:%>ʼwáaʼus # ;
+3PL+BIAS+INTERR+PAST:%>ʼwáaʼujaa # ;
+3PL+BIAS+INTERR+PAST+HAB:%>ʼwáaʼuujaangaa # ;
+3PL+BIAS+INTERR+FUT:%>ʼwáaäsaaʼus # ;
+3PL+CERT+PRES:%>ʼwáaʼahlanggang # ;
+3PL+CERT+PAST:%>ʼwáaʼahlanggan # ;
+3PL+CERT+PAST+HAB:%>ʼwáaʼahlanggíinii # ;
+3PL+CERT+FUT:%>ʼwáaäsaaʼahlans # ;
+3PL+CERT+REL:%>ʼwáaʼahlans # ;
+3PL+INTS+PAST:%>ʼáawaaʼahlang # ;
+3PL+CONT:%>ʼáawaaʼahlanggaa # ;
+3PL+CTFACT+PRES:%>ʼáawaaʼahlanggang # ;
+3PL+RFLX:%>ʼwáaʼahl # ;
+3PL+FUT+RFLX+INTERR:%>ʼwáaäseehl # ;
+NEG+SG+IMPV:%>ʼáng # ;
+NEG+IMM+PRES:%>ʼángga # ;
+NEG+INTERR+SIMP+PRES:%>ʼáng # ;
+NEG+SIMP+PRES:%>ʼánggang # ;
+NEG+DIR+PAST:%>ʼánggan # ;
+NEG+INTERR+PAST:%>ʼáangaa # ;
+NEG+INDIR+PAST:%>ʼáangaan # ;
+NEG+REL:%>ʼáns # ;
+NEG+REL+EVID:%>ʼáangaas # ;
+NEG+NONFACT:%>ʼangáng # ;
+NEG+PAST+NONFACT:%>ʼáangaa%.ang # ;
+NEG+INTERR+PRES+HAB:%>ʼánggang # ;
+NEG+PRES+HAB:%>gángʼanggang # ;
+NEG+PRES+HAB+NONFACT:%>gángʼangang # ;
+NEG+DIR+PAST+HAB:%>ʼánggíinii # ;
+NEG+INTERR+PAST+HAB:%>ʼánggaangaa # ;
+NEG+INDIR+PAST+HAB:%>ʼánggaangaan # ;
+NEG+INTERR+FUT+LONG:%>ʼángäsaa # ;
+NEG+INTERR+FUT+SHORT:%>ʼángäs # ;
+NEG+SIMP+FUT:%>ʼángäsaang # ;
+NEG+IMM+FUT:%>ʼángäsga # ;
+NEG+REL+FUT:%>ʼángäsaas # ;
+NEG+FUT+NONFACT:%>ʼángäsaa%.ang # ;
+NEG+INTERR+NEAR+FUT:%>áng% k̲asaaʼáng # ;
+NEG+NEAR+FUT:%>áng% k̲asaaʼánggang # ;
+NEG+INTERR+VNEAR+FUT:%>áng% k̲asaasdläʼáng # ;
+NEG+VNEAR+FUT:%>áng% k̲asaasdläʼánggang # ;
+NEG+BIAS+IMM+PRES:%>ʼángʼuuj # ;
+NEG+BIAS+SIMP+PRES:%>ʼángʼuujang # ;
+NEG+RES:%>ʼángäsaaʼuujang # ;
+NEG+BIAS+INTERR+PRES:%>ʼángʼus # ;
+NEG+BIAS+INTERR+PAST:%>ʼángʼujaa # ;
+NEG+BIAS+INTERR+PAST+HAB:%>ʼángʼuujaangaa # ;
+NEG+BIAS+INTERR+FUT:%>ʼángäsaaʼus # ;
+NEG+CERT+PRES:%>ʼáangʼahlanggang # ;
+NEG+CERT+PAST:%>ʼáangʼahlanggan # ;
+NEG+CERT+PAST+HAB:%>ʼáangʼahlanggíinii # ;
+NEG+CERT+FUT:%>ʼángäsaaʼahlans # ;
+NEG+CERT+REL:%>ʼáangʼahlans # ;
+NEG+INTS+PAST:%>ʼáangaaʼahlang # ;
+NEG+CONT:%>ʼáangaaʼahlanggaa # ;
+NEG+CTFACT+PRES:%>ʼáangaaʼahlanggang # ;
+NEG+RFLX:%>ʼáangʼahl # ;
+NEG+FUT+RFLX+INTERR:%>ʼángäseehl # ;
+NEG+PL+IMPV:%>ʼángʼuu # ;
+NEG+3PL+IMM+PRES:%>ʼángʼwaa # ;
+NEG+3PL+INTERR+SIMP+PRES:%>ʼángʼwaa # ;
+NEG+3PL+SIMP+PRES:%>ʼángʼwaang # ;
+NEG+3PL+DIR+PAST:%>ʼángʼwägan # ;
+NEG+3PL+INTERR+PAST:%>ʼángʼaawaa # ;
+NEG+3PL+INDIR+PAST:%>ʼángʼaawaan # ;
+NEG+3PL+REL:%>ʼángʼwaas # ;
+NEG+3PL+REL+EVID:%>ʼángʼaawaas # ;
+NEG+3PL+NONFACT:%>ʼángʼwaa%.ang # ;
+NEG+3PL+PAST+NONFACT:%>ʼángʼaawaa%.ang # ;
+NEG+3PL+INTERR+PRES+HAB:%>gángʼangʼwaa # ;
+NEG+3PL+PRES+HAB:%>gángʼangʼwaang # ;
+NEG+3PL+PRES+HAB+NONFACT:%>gángʼangʼwaa%.ang # ;
+NEG+3PL+DIR+PAST+HAB:%>ʼángʼwägíinii # ;
+NEG+3PL+INTERR+PAST+HAB:%>ʼángʼwägáangaa # ;
+NEG+3PL+INDIR+PAST+HAB:%>ʼángʼwägáangaan # ;
+NEG+3PL+INTERR+FUT+LONG:%>ʼángʼwaaäsaa # ;
+NEG+3PL+INTERR+FUT+SHORT:%>ʼángʼwaaäs # ;
+NEG+3PL+SIMP+FUT:%>ʼángʼwaaäsaang # ;
+NEG+3PL+IMM+FUT:%>ʼángʼwaaäsga # ;
+NEG+3PL+REL+FUT:%>ʼángʼwaaäsaas # ;
+NEG+3PL+FUT+NONFACT:%>ʼángʼwaaäsaa%.ang # ;
+NEG+3PL+INTERR+NEAR+FUT:%>ʼwáa%.áng% k̲asaaʼáng # ;
+NEG+3PL+NEAR+FUT:%>ʼwáa%.áng% k̲asaaʼánggang # ;
+NEG+3PL+INTERR+VNEAR+FUT:%>ʼwáa%.áng% k̲asaasdläʼáng # ;
+NEG+3PL+VNEAR+FUT:%>ʼwáa%.áng% k̲asaasdläʼánggang # ;
+NEG+3PL+BIAS+IMM+PRES:%>ʼángʼwaaʼuuj # ;
+NEG+3PL+BIAS+SIMP+PRES:%>ʼángʼwaaʼuujang # ;
+NEG+3PL+RES:%>ʼángʼwaaäsaaʼuujang # ;
+NEG+3PL+BIAS+INTERR+PRES:%>ʼángʼwaaʼus # ;
+NEG+3PL+BIAS+INTERR+PAST:%>ʼángʼwaaʼujaa # ;
+NEG+3PL+BIAS+INTERR+PAST+HAB:%>ʼángʼwaaʼuujaangaa # ;
+NEG+3PL+BIAS+INTERR+FUT:%>ʼángʼwaaäsaaʼus # ;
+NEG+3PL+CERT+PRES:%>ʼángʼwaaʼahlanggang # ;
+NEG+3PL+CERT+PAST:%>ʼángʼwaaʼahlanggan # ;
+NEG+3PL+CERT+PAST+HAB:%>ʼángʼwaaʼahlanggíinii # ;
+NEG+3PL+CERT+FUT:%>ʼángʼwaaäsaaʼahlans # ;
+NEG+3PL+CERT+REL:%>ʼángʼwaaʼahlans # ;
+NEG+3PL+INTS+PAST:%>ʼángʼaawaaʼahlang # ;
+NEG+3PL+CONT:%>ʼángʼaawaaʼahlanggaa # ;
+NEG+3PL+CTFACT+PRES:%>ʼángʼaawaaʼahlanggang # ;
+NEG+3PL+RFLX:%>ʼángʼwaaʼahl # ;
+NEG+3PL+FUT+RFLX+INTERR:%>ʼángʼwaaäseehl # ;

LEXICON CLASS-AAW !!= @CODE@
+V:               CLASS-AAW-INFL ;
+V+EXT:dáal       CLASS-AAL-INFL  ;
+V+CIRCUM:gwáang  CLASS-AANG-INFL  ;
+V+STAND-SG:gyaʼáng            CLASS-ANG-STEM-1-INFL  ;
+V+STAND-SG:gyaʼáang           CLASS-ANG-STEM-2-INFL  ;
+V+STAND-PL:gyaʼáang           CLASS-AANG-INFL  ;
+V+ORDER:hahl                  CLASS-AHL-INFL  ;
+V+INCEP:hid                   CLASS-ID-STEM-1-INFL  ;
+V+INCEP:híid                  CLASS-ID-STEM-2-INFL  ;
+V+ALMOST:sgä                  CLASS-A-STEM-1-INFL  ;
+V+ALMOST:sgáa                 CLASS-A-STEM-2-INFL  ;
+V+NOCTURN:ʼuhlä               CLASS-A-STEM-1-INFL  ;
+V+NOCTURN:ʼuhláa              CLASS-A-STEM-2-INFL  ;
+V+SIT-SG:ʼwä                  CLASS-A-STEM-1-INFL  ;
+V+SIT-SG:ʼwáa                 CLASS-A-STEM-2-INFL  ;
+V+SIT-PL:ʼwaʼáang             CLASS-AANG-INFL  ;
+V+NOCTURN+DIST:ʼuhláaʼagang   CLASS-ANG-STEM-1-INFL  ;
+V+NOCTURN+DIST:ʼuhláaʼagaang  CLASS-ANG-STEM-2-INFL  ;
+V+ORDER+DIST:háalagang        CLASS-ANG-STEM-1-INFL  ;
+V+ORDER+DIST:háalaagaang      CLASS-ANG-STEM-2-INFL  ;
+V+ORDER+INCEP:hahlhid         CLASS-ID-STEM-1-INFL  ;
+V+ORDER+INCEP:hahlhíid        CLASS-ID-STEM-2-INFL  ;
+V+ORDER+ALMOST:hahlsgä        CLASS-A-STEM-1-INFL  ;
+V+ORDER+ALMOST:hahlsgáa       CLASS-A-STEM-2-INFL  ;
+V+ORDER+NOCTURN:hahlʼuhlä     CLASS-A-STEM-1-INFL  ;
+V+ORDER+NOCTURN:hahlʼuhláa    CLASS-A-STEM-2-INFL  ;
+V+INCEP+ORDER:hidhahl         CLASS-AHL-INFL  ;
+V+INCEP+ALMOST:hidsgä         CLASS-A-STEM-1-INFL  ;
+V+INCEP+ALMOST:hidsgáa        CLASS-A-STEM-2-INFL  ;
+V+NOCTURN+ORDER:ʼuhlahahl     CLASS-AHL-INFL  ;

LEXICON CLASS-AAW-INFL !!= @CODE@
+COND-AUX1:%> # ;
+COND-AUX2:%> # ;
+SG+IMPV:%> # ;
+IMM+PRES:%>ga # ;
+INTERR+SIMP+PRES:%> # ;
+SIMP+PRES:%>gáng # ;
+DIR+PAST:%>gán # ;
+INTERR+PAST:%>gáa # ;
+INDIR+PAST:%>áan # ;
+REL:%>s # ;
+REL+EVID:%>áas # ;
+NONFACT:%>%.áng # ;
+PAST+NONFACT:%>áa%.ang # ;
+INTERR+PRES+HAB:%>gáng # ;
+PRES+HAB:%>gánggang # ;
+PRES+HAB+NONFACT:%>gangáng # ;
+DIR+PAST+HAB:%>gíinii # ;
+INTERR+PAST+HAB:%>gáangaa # ;
+INDIR+PAST+HAB:%>gáangaan # ;
+INTERR+FUT+LONG:%>äsáa # ;
+INTERR+FUT+SHORT:%>äs # ;
+SIMP+FUT:%>äsáang # ;
+IMM+FUT:%>äsga # ;
+REL+FUT:%>äsáas # ;
+FUT+NONFACT:%>äsáa%.ang # ;
+INTERR+NEAR+FUT:%>áng% k̲asaʼáa # ;
+NEAR+FUT:%>áng% k̲asaʼáang # ;
+INTERR+VNEAR+FUT:%>áng% k̲asaasdláa # ;
+VNEAR+FUT:%>áng% k̲asaasdláang # ;
+BIAS+IMM+PRES:%>ʼúuj # ;
+BIAS+SIMP+PRES:%>ʼúujang # ;
+RES:%>äsáaʼuujang # ;
+BIAS+INTERR+PRES:%>ʼus # ;
+BIAS+INTERR+PAST:%>ʼujáa # ;
+BIAS+INTERR+PAST+HAB:%>ʼúujaangaa # ;
+BIAS+INTERR+FUT:%>äsáaʼus # ;
+CERT+PRES:%>ʼahlánggang # ;
+CERT+PAST:%>ʼahlánggan # ;
+CERT+PAST+HAB:%>ʼahlánggíinii # ;
+CERT+FUT:%>äsáaʼahlans # ;
+CERT+REL:%>ʼahláns # ;
+INTS+PAST:%>áaʼahlang # ;
+CONT:%>áaʼahlanggaa # ;
+CTFACT+PRES:%>áaʼahlanggang # ;
+RFLX:%>ʼahl # ;
+FUT+RFLX+INTERR:%>äséehl # ;
+PL+IMPV:%>ʼúu # ;
+3PL+IMM+PRES:%>ʼwáa # ;
+3PL+INTERR+SIMP+PRES:%>ʼwáa # ;
+3PL+SIMP+PRES:%>ʼwáang # ;
+3PL+DIR+PAST:%>ʼwägán # ;
+3PL+INTERR+PAST:%>ʼáawaa # ;
+3PL+INDIR+PAST:%>ʼáawaan # ;
+3PL+REL:%>ʼwáas # ;
+3PL+REL+EVID:%>ʼáawaas # ;
+3PL+NONFACT:%>ʼwáa%.ang # ;
+3PL+PAST+NONFACT:%>ʼáawaa%.ang # ;
+3PL+INTERR+PRES+HAB:%>gángʼwaa # ;
+3PL+PRES+HAB:%>gángʼwaang # ;
+3PL+PRES+HAB+NONFACT:%>gángʼwaa%.ang # ;
+3PL+DIR+PAST+HAB:%>ʼwägíinii # ;
+3PL+INTERR+PAST+HAB:%>ʼwägáangaa # ;
+3PL+INDIR+PAST+HAB:%>ʼwägáangaan # ;
+3PL+INTERR+FUT+LONG:%>ʼwáaäsaa # ;
+3PL+INTERR+FUT+SHORT:%>ʼwáaäs # ;
+3PL+SIMP+FUT:%>ʼwáaäsaang # ;
+3PL+IMM+FUT:%>ʼwáaäsga # ;
+3PL+REL+FUT:%>ʼwáaäsaas # ;
+3PL+FUT+NONFACT:%>ʼwáaäsaa%.ang # ;
+3PL+INTERR+NEAR+FUT:%>ʼwáa%.áng% k̲asaʼáa # ;
+3PL+NEAR+FUT:%>ʼwáa%.áng% k̲asaʼáang # ;
+3PL+INTERR+VNEAR+FUT:%>ʼwáa%.áng% k̲asaasdláa # ;
+3PL+VNEAR+FUT:%>ʼwáa%.áng% k̲asaasdláang # ;
+3PL+BIAS+IMM+PRES:%>ʼwáaʼuuj # ;
+3PL+BIAS+SIMP+PRES:%>ʼwáaʼuujang # ;
+3PL+RES:%>ʼwáaäsaaʼuujang # ;
+3PL+BIAS+INTERR+PRES:%>ʼwáaʼus # ;
+3PL+BIAS+INTERR+PAST:%>ʼwáaʼujaa # ;
+3PL+BIAS+INTERR+PAST+HAB:%>ʼwáaʼuujaangaa # ;
+3PL+BIAS+INTERR+FUT:%>ʼwáaäsaaʼus # ;
+3PL+CERT+PRES:%>ʼwáaʼahlanggang # ;
+3PL+CERT+PAST:%>ʼwáaʼahlanggan # ;
+3PL+CERT+PAST+HAB:%>ʼwáaʼahlanggíinii # ;
+3PL+CERT+FUT:%>ʼwáaäsaaʼahlans # ;
+3PL+CERT+REL:%>ʼwáaʼahlans # ;
+3PL+INTS+PAST:%>ʼáawaaʼahlang # ;
+3PL+CONT:%>ʼáawaaʼahlanggaa # ;
+3PL+CTFACT+PRES:%>ʼáawaaʼahlanggang # ;
+3PL+RFLX:%>ʼwáaʼahl # ;
+3PL+FUT+RFLX+INTERR:%>ʼwáaäseehl # ;
+NEG+SG+IMPV:%>ʼáng # ;
+NEG+IMM+PRES:%>ʼángga # ;
+NEG+INTERR+SIMP+PRES:%>ʼáng # ;
+NEG+SIMP+PRES:%>ʼánggang # ;
+NEG+DIR+PAST:%>ʼánggan # ;
+NEG+INTERR+PAST:%>ʼáangaa # ;
+NEG+INDIR+PAST:%>ʼáangaan # ;
+NEG+REL:%>ʼáns # ;
+NEG+REL+EVID:%>ʼáangaas # ;
+NEG+NONFACT:%>ʼangáng # ;
+NEG+PAST+NONFACT:%>ʼáangaa%.ang # ;
+NEG+INTERR+PRES+HAB:%>ʼánggang # ;
+NEG+PRES+HAB:%>gángʼanggang # ;
+NEG+PRES+HAB+NONFACT:%>gángʼangang # ;
+NEG+DIR+PAST+HAB:%>ʼánggíinii # ;
+NEG+INTERR+PAST+HAB:%>ʼánggaangaa # ;
+NEG+INDIR+PAST+HAB:%>ʼánggaangaan # ;
+NEG+INTERR+FUT+LONG:%>ʼángäsaa # ;
+NEG+INTERR+FUT+SHORT:%>ʼángäs # ;
+NEG+SIMP+FUT:%>ʼángäsaang # ;
+NEG+IMM+FUT:%>ʼángäsga # ;
+NEG+REL+FUT:%>ʼángäsaas # ;
+NEG+FUT+NONFACT:%>ʼángäsaa%.ang # ;
+NEG+INTERR+NEAR+FUT:%>áng% k̲asaaʼáng # ;
+NEG+NEAR+FUT:%>áng% k̲asaaʼánggang # ;
+NEG+INTERR+VNEAR+FUT:%>áng% k̲asaasdläʼáng # ;
+NEG+VNEAR+FUT:%>áng% k̲asaasdläʼánggang # ;
+NEG+BIAS+IMM+PRES:%>ʼángʼuuj # ;
+NEG+BIAS+SIMP+PRES:%>ʼángʼuujang # ;
+NEG+RES:%>ʼángäsaaʼuujang # ;
+NEG+BIAS+INTERR+PRES:%>ʼángʼus # ;
+NEG+BIAS+INTERR+PAST:%>ʼángʼujaa # ;
+NEG+BIAS+INTERR+PAST+HAB:%>ʼángʼuujaangaa # ;
+NEG+BIAS+INTERR+FUT:%>ʼángäsaaʼus # ;
+NEG+CERT+PRES:%>ʼáangʼahlanggang # ;
+NEG+CERT+PAST:%>ʼáangʼahlanggan # ;
+NEG+CERT+PAST+HAB:%>ʼáangʼahlanggíinii # ;
+NEG+CERT+FUT:%>ʼángäsaaʼahlans # ;
+NEG+CERT+REL:%>ʼáangʼahlans # ;
+NEG+INTS+PAST:%>ʼáangaaʼahlang # ;
+NEG+CONT:%>ʼáangaaʼahlanggaa # ;
+NEG+CTFACT+PRES:%>ʼáangaaʼahlanggang # ;
+NEG+RFLX:%>ʼáangʼahl # ;
+NEG+FUT+RFLX+INTERR:%>ʼángäseehl # ;
+NEG+PL+IMPV:%>ʼángʼuu # ;
+NEG+3PL+IMM+PRES:%>ʼángʼwaa # ;
+NEG+3PL+INTERR+SIMP+PRES:%>ʼángʼwaa # ;
+NEG+3PL+SIMP+PRES:%>ʼángʼwaang # ;
+NEG+3PL+DIR+PAST:%>ʼángʼwägan # ;
+NEG+3PL+INTERR+PAST:%>ʼángʼaawaa # ;
+NEG+3PL+INDIR+PAST:%>ʼángʼaawaan # ;
+NEG+3PL+REL:%>ʼángʼwaas # ;
+NEG+3PL+REL+EVID:%>ʼángʼaawaas # ;
+NEG+3PL+NONFACT:%>ʼángʼwaa%.ang # ;
+NEG+3PL+PAST+NONFACT:%>ʼángʼaawaa%.ang # ;
+NEG+3PL+INTERR+PRES+HAB:%>gángʼangʼwaa # ;
+NEG+3PL+PRES+HAB:%>gángʼangʼwaang # ;
+NEG+3PL+PRES+HAB+NONFACT:%>gángʼangʼwaa%.ang # ;
+NEG+3PL+DIR+PAST+HAB:%>ʼángʼwägíinii # ;
+NEG+3PL+INTERR+PAST+HAB:%>ʼángʼwägáangaa # ;
+NEG+3PL+INDIR+PAST+HAB:%>ʼángʼwägáangaan # ;
+NEG+3PL+INTERR+FUT+LONG:%>ʼángʼwaaäsaa # ;
+NEG+3PL+INTERR+FUT+SHORT:%>ʼángʼwaaäs # ;
+NEG+3PL+SIMP+FUT:%>ʼángʼwaaäsaang # ;
+NEG+3PL+IMM+FUT:%>ʼángʼwaaäsga # ;
+NEG+3PL+REL+FUT:%>ʼángʼwaaäsaas # ;
+NEG+3PL+FUT+NONFACT:%>ʼángʼwaaäsaa%.ang # ;
+NEG+3PL+INTERR+NEAR+FUT:%>ʼwáa%.áng% k̲asaaʼáng # ;
+NEG+3PL+NEAR+FUT:%>ʼwáa%.áng% k̲asaaʼánggang # ;
+NEG+3PL+INTERR+VNEAR+FUT:%>ʼwáa%.áng% k̲asaasdläʼáng # ;
+NEG+3PL+VNEAR+FUT:%>ʼwáa%.áng% k̲asaasdläʼánggang # ;
+NEG+3PL+BIAS+IMM+PRES:%>ʼángʼwaaʼuuj # ;
+NEG+3PL+BIAS+SIMP+PRES:%>ʼángʼwaaʼuujang # ;
+NEG+3PL+RES:%>ʼángʼwaaäsaaʼuujang # ;
+NEG+3PL+BIAS+INTERR+PRES:%>ʼángʼwaaʼus # ;
+NEG+3PL+BIAS+INTERR+PAST:%>ʼángʼwaaʼujaa # ;
+NEG+3PL+BIAS+INTERR+PAST+HAB:%>ʼángʼwaaʼuujaangaa # ;
+NEG+3PL+BIAS+INTERR+FUT:%>ʼángʼwaaäsaaʼus # ;
+NEG+3PL+CERT+PRES:%>ʼángʼwaaʼahlanggang # ;
+NEG+3PL+CERT+PAST:%>ʼángʼwaaʼahlanggan # ;
+NEG+3PL+CERT+PAST+HAB:%>ʼángʼwaaʼahlanggíinii # ;
+NEG+3PL+CERT+FUT:%>ʼángʼwaaäsaaʼahlans # ;
+NEG+3PL+CERT+REL:%>ʼángʼwaaʼahlans # ;
+NEG+3PL+INTS+PAST:%>ʼángʼaawaaʼahlang # ;
+NEG+3PL+CONT:%>ʼángʼaawaaʼahlanggaa # ;
+NEG+3PL+CTFACT+PRES:%>ʼángʼaawaaʼahlanggang # ;
+NEG+3PL+RFLX:%>ʼángʼwaaʼahl # ;
+NEG+3PL+FUT+RFLX+INTERR:%>ʼángʼwaaäseehl # ;

LEXICON CLASS-AAY !!= @CODE@
+V:               CLASS-AAY-INFL ;
+V+EXT:dáal       CLASS-AAL-INFL  ;
+V+CIRCUM:gwáang  CLASS-AANG-INFL  ;
+V+STAND-SG:gyaʼáng            CLASS-ANG-STEM-1-INFL  ;
+V+STAND-SG:gyaʼáang           CLASS-ANG-STEM-2-INFL  ;
+V+STAND-PL:gyaʼáang           CLASS-AANG-INFL  ;
+V+ORDER:hahl                  CLASS-AHL-INFL  ;
+V+INCEP:hid                   CLASS-ID-STEM-1-INFL  ;
+V+INCEP:híid                  CLASS-ID-STEM-2-INFL  ;
+V+ALMOST:sgä                  CLASS-A-STEM-1-INFL  ;
+V+ALMOST:sgáa                 CLASS-A-STEM-2-INFL  ;
+V+NOCTURN:ʼuhlä               CLASS-A-STEM-1-INFL  ;
+V+NOCTURN:ʼuhláa              CLASS-A-STEM-2-INFL  ;
+V+SIT-SG:ʼwä                  CLASS-A-STEM-1-INFL  ;
+V+SIT-SG:ʼwáa                 CLASS-A-STEM-2-INFL  ;
+V+SIT-PL:ʼwaʼáang             CLASS-AANG-INFL  ;
+V+NOCTURN+DIST:ʼuhláaʼagang   CLASS-ANG-STEM-1-INFL  ;
+V+NOCTURN+DIST:ʼuhláaʼagaang  CLASS-ANG-STEM-2-INFL  ;
+V+ORDER+DIST:háalagang        CLASS-ANG-STEM-1-INFL  ;
+V+ORDER+DIST:háalaagaang      CLASS-ANG-STEM-2-INFL  ;
+V+ORDER+INCEP:hahlhid         CLASS-ID-STEM-1-INFL  ;
+V+ORDER+INCEP:hahlhíid        CLASS-ID-STEM-2-INFL  ;
+V+ORDER+ALMOST:hahlsgä        CLASS-A-STEM-1-INFL  ;
+V+ORDER+ALMOST:hahlsgáa       CLASS-A-STEM-2-INFL  ;
+V+ORDER+NOCTURN:hahlʼuhlä     CLASS-A-STEM-1-INFL  ;
+V+ORDER+NOCTURN:hahlʼuhláa    CLASS-A-STEM-2-INFL  ;
+V+INCEP+ORDER:hidhahl         CLASS-AHL-INFL  ;
+V+INCEP+ALMOST:hidsgä         CLASS-A-STEM-1-INFL  ;
+V+INCEP+ALMOST:hidsgáa        CLASS-A-STEM-2-INFL  ;
+V+NOCTURN+ORDER:ʼuhlahahl     CLASS-AHL-INFL  ;

LEXICON CLASS-AAY-INFL !!= @CODE@
+COND-AUX1:%> # ;
+COND-AUX2:%> # ;
+SG+IMPV:%> # ;
+IMM+PRES:%>ga # ;
+INTERR+SIMP+PRES:%> # ;
+SIMP+PRES:%>gáng # ;
+DIR+PAST:%>gán # ;
+INTERR+PAST:%>áa # ;
+INDIR+PAST:%>áan # ;
+REL:%>s # ;
+REL+EVID:%>áas # ;
+NONFACT:%>áng # ;
+PAST+NONFACT:%>áa%.ang # ;
+INTERR+PRES+HAB:%>gáng # ;
+PRES+HAB:%>gánggang # ;
+PRES+HAB+NONFACT:%>gangáng # ;
+DIR+PAST+HAB:%>gíinii # ;
+INTERR+PAST+HAB:%>gáangaa # ;
+INDIR+PAST+HAB:%>gáangaan # ;
+INTERR+FUT+LONG:%>äsáa # ;
+INTERR+FUT+SHORT:%>äs # ;
+SIMP+FUT:%>äsáang # ;
+IMM+FUT:%>äsga # ;
+REL+FUT:%>äsáas # ;
+FUT+NONFACT:%>äsáa%.ang # ;
+INTERR+NEAR+FUT:%>áng% k̲asaʼáa # ;
+NEAR+FUT:%>áng% k̲asaʼáang # ;
+INTERR+VNEAR+FUT:%>áng% k̲asaasdláa # ;
+VNEAR+FUT:%>áng% k̲asaasdláang # ;
+BIAS+IMM+PRES:%>ʼúuj # ;
+BIAS+SIMP+PRES:%>ʼúujang # ;
+RES:%>äsáaʼuujang # ;
+BIAS+INTERR+PRES:%>ʼus # ;
+BIAS+INTERR+PAST:%>ʼujáa # ;
+BIAS+INTERR+PAST+HAB:%>ʼúujaangaa # ;
+BIAS+INTERR+FUT:%>äsáaʼus # ;
+CERT+PRES:%>ʼahlánggang # ;
+CERT+PAST:%>ʼahlánggan # ;
+CERT+PAST+HAB:%>ʼahlánggíinii # ;
+CERT+FUT:%>äsáaʼahlans # ;
+CERT+REL:%>ʼahláns # ;
+INTS+PAST:%>gáaʼahlang # ;
+CONT:%>gáaʼahlanggaa # ;
+CTFACT+PRES:%>gáaʼahlanggang # ;
+RFLX:%>ʼahl # ;
+FUT+RFLX+INTERR:%>äséehl # ;
+PL+IMPV:%>ʼúu # ;
+3PL+IMM+PRES:%>ʼwáa # ;
+3PL+INTERR+SIMP+PRES:%>ʼwáa # ;
+3PL+SIMP+PRES:%>ʼwáang # ;
+3PL+DIR+PAST:%>ʼwägán # ;
+3PL+INTERR+PAST:%>ʼáawaa # ;
+3PL+INDIR+PAST:%>ʼáawaan # ;
+3PL+REL:%>ʼwáas # ;
+3PL+REL+EVID:%>ʼáawaas # ;
+3PL+NONFACT:%>ʼwáa%.ang # ;
+3PL+PAST+NONFACT:%>ʼáawaa%.ang # ;
+3PL+INTERR+PRES+HAB:%>gángʼwaa # ;
+3PL+PRES+HAB:%>gángʼwaang # ;
+3PL+PRES+HAB+NONFACT:%>gángʼwaa%.ang # ;
+3PL+DIR+PAST+HAB:%>ʼwägíinii # ;
+3PL+INTERR+PAST+HAB:%>ʼwägáangaa # ;
+3PL+INDIR+PAST+HAB:%>ʼwägáangaan # ;
+3PL+INTERR+FUT+LONG:%>ʼwáaäsaa # ;
+3PL+INTERR+FUT+SHORT:%>ʼwáaäs # ;
+3PL+SIMP+FUT:%>ʼwáaäsaang # ;
+3PL+IMM+FUT:%>ʼwáaäsga # ;
+3PL+REL+FUT:%>ʼwáaäsaas # ;
+3PL+FUT+NONFACT:%>ʼwáaäsaa%.ang # ;
+3PL+INTERR+NEAR+FUT:%>ʼwáa%.áng% k̲asaʼáa # ;
+3PL+NEAR+FUT:%>ʼwáa%.áng% k̲asaʼáang # ;
+3PL+INTERR+VNEAR+FUT:%>ʼwáa%.áng% k̲asaasdláa # ;
+3PL+VNEAR+FUT:%>ʼwáa%.áng% k̲asaasdláang # ;
+3PL+BIAS+IMM+PRES:%>ʼwáaʼuuj # ;
+3PL+BIAS+SIMP+PRES:%>ʼwáaʼuujang # ;
+3PL+RES:%>ʼwáaäsaaʼuujang # ;
+3PL+BIAS+INTERR+PRES:%>ʼwáaʼus # ;
+3PL+BIAS+INTERR+PAST:%>ʼwáaʼujaa # ;
+3PL+BIAS+INTERR+PAST+HAB:%>ʼwáaʼuujaangaa # ;
+3PL+BIAS+INTERR+FUT:%>ʼwáaäsaaʼus # ;
+3PL+CERT+PRES:%>ʼwáaʼahlanggang # ;
+3PL+CERT+PAST:%>ʼwáaʼahlanggan # ;
+3PL+CERT+PAST+HAB:%>ʼwáaʼahlanggíinii # ;
+3PL+CERT+FUT:%>ʼwáaäsaaʼahlans # ;
+3PL+CERT+REL:%>ʼwáaʼahlans # ;
+3PL+INTS+PAST:%>ʼáawaaʼahlang # ;
+3PL+CONT:%>ʼáawaaʼahlanggaa # ;
+3PL+CTFACT+PRES:%>ʼáawaaʼahlanggang # ;
+3PL+RFLX:%>ʼwáaʼahl # ;
+3PL+FUT+RFLX+INTERR:%>ʼwáaäseehl # ;
+NEG+SG+IMPV:%>ʼáng # ;
+NEG+IMM+PRES:%>ʼángga # ;
+NEG+INTERR+SIMP+PRES:%>ʼáng # ;
+NEG+SIMP+PRES:%>ʼánggang # ;
+NEG+DIR+PAST:%>ʼánggan # ;
+NEG+INTERR+PAST:%>ʼáangaa # ;
+NEG+INDIR+PAST:%>ʼáangaan # ;
+NEG+REL:%>ʼáns # ;
+NEG+REL+EVID:%>ʼáangaas # ;
+NEG+NONFACT:%>ʼangáng # ;
+NEG+PAST+NONFACT:%>ʼáangaa%.ang # ;
+NEG+INTERR+PRES+HAB:%>ʼánggang # ;
+NEG+PRES+HAB:%>gángʼanggang # ;
+NEG+PRES+HAB+NONFACT:%>gángʼangang # ;
+NEG+DIR+PAST+HAB:%>ʼánggíinii # ;
+NEG+INTERR+PAST+HAB:%>ʼánggaangaa # ;
+NEG+INDIR+PAST+HAB:%>ʼánggaangaan # ;
+NEG+INTERR+FUT+LONG:%>ʼángäsaa # ;
+NEG+INTERR+FUT+SHORT:%>ʼángäs # ;
+NEG+SIMP+FUT:%>ʼángäsaang # ;
+NEG+IMM+FUT:%>ʼángäsga # ;
+NEG+REL+FUT:%>ʼángäsaas # ;
+NEG+FUT+NONFACT:%>ʼángäsaa%.ang # ;
+NEG+INTERR+NEAR+FUT:%>áng% k̲asaaʼáng # ;
+NEG+NEAR+FUT:%>áng% k̲asaaʼánggang # ;
+NEG+INTERR+VNEAR+FUT:%>áng% k̲asaasdläʼáng # ;
+NEG+VNEAR+FUT:%>áng% k̲asaasdläʼánggang # ;
+NEG+BIAS+IMM+PRES:%>ʼángʼuuj # ;
+NEG+BIAS+SIMP+PRES:%>ʼángʼuujang # ;
+NEG+RES:%>ʼángäsaaʼuujang # ;
+NEG+BIAS+INTERR+PRES:%>ʼángʼus # ;
+NEG+BIAS+INTERR+PAST:%>ʼángʼujaa # ;
+NEG+BIAS+INTERR+PAST+HAB:%>ʼángʼuujaangaa # ;
+NEG+BIAS+INTERR+FUT:%>ʼángäsaaʼus # ;
+NEG+CERT+PRES:%>ʼáangʼahlanggang # ;
+NEG+CERT+PAST:%>ʼáangʼahlanggan # ;
+NEG+CERT+PAST+HAB:%>ʼáangʼahlanggíinii # ;
+NEG+CERT+FUT:%>ʼángäsaaʼahlans # ;
+NEG+CERT+REL:%>ʼáangʼahlans # ;
+NEG+INTS+PAST:%>ʼáangaaʼahlang # ;
+NEG+CONT:%>ʼáangaaʼahlanggaa # ;
+NEG+CTFACT+PRES:%>ʼáangaaʼahlanggang # ;
+NEG+RFLX:%>ʼáangʼahl # ;
+NEG+FUT+RFLX+INTERR:%>ʼángäseehl # ;
+NEG+PL+IMPV:%>ʼángʼuu # ;
+NEG+3PL+IMM+PRES:%>ʼángʼwaa # ;
+NEG+3PL+INTERR+SIMP+PRES:%>ʼángʼwaa # ;
+NEG+3PL+SIMP+PRES:%>ʼángʼwaang # ;
+NEG+3PL+DIR+PAST:%>ʼángʼwägan # ;
+NEG+3PL+INTERR+PAST:%>ʼángʼaawaa # ;
+NEG+3PL+INDIR+PAST:%>ʼángʼaawaan # ;
+NEG+3PL+REL:%>ʼángʼwaas # ;
+NEG+3PL+REL+EVID:%>ʼángʼaawaas # ;
+NEG+3PL+NONFACT:%>ʼángʼwaa%.ang # ;
+NEG+3PL+PAST+NONFACT:%>ʼángʼaawaa%.ang # ;
+NEG+3PL+INTERR+PRES+HAB:%>gángʼangʼwaa # ;
+NEG+3PL+PRES+HAB:%>gángʼangʼwaang # ;
+NEG+3PL+PRES+HAB+NONFACT:%>gángʼangʼwaa%.ang # ;
+NEG+3PL+DIR+PAST+HAB:%>ʼángʼwägíinii # ;
+NEG+3PL+INTERR+PAST+HAB:%>ʼángʼwägáangaa # ;
+NEG+3PL+INDIR+PAST+HAB:%>ʼángʼwägáangaan # ;
+NEG+3PL+INTERR+FUT+LONG:%>ʼángʼwaaäsaa # ;
+NEG+3PL+INTERR+FUT+SHORT:%>ʼángʼwaaäs # ;
+NEG+3PL+SIMP+FUT:%>ʼángʼwaaäsaang # ;
+NEG+3PL+IMM+FUT:%>ʼángʼwaaäsga # ;
+NEG+3PL+REL+FUT:%>ʼángʼwaaäsaas # ;
+NEG+3PL+FUT+NONFACT:%>ʼángʼwaaäsaa%.ang # ;
+NEG+3PL+INTERR+NEAR+FUT:%>ʼwáa%.áng% k̲asaaʼáng # ;
+NEG+3PL+NEAR+FUT:%>ʼwáa%.áng% k̲asaaʼánggang # ;
+NEG+3PL+INTERR+VNEAR+FUT:%>ʼwáa%.áng% k̲asaasdläʼáng # ;
+NEG+3PL+VNEAR+FUT:%>ʼwáa%.áng% k̲asaasdläʼánggang # ;
+NEG+3PL+BIAS+IMM+PRES:%>ʼángʼwaaʼuuj # ;
+NEG+3PL+BIAS+SIMP+PRES:%>ʼángʼwaaʼuujang # ;
+NEG+3PL+RES:%>ʼángʼwaaäsaaʼuujang # ;
+NEG+3PL+BIAS+INTERR+PRES:%>ʼángʼwaaʼus # ;
+NEG+3PL+BIAS+INTERR+PAST:%>ʼángʼwaaʼujaa # ;
+NEG+3PL+BIAS+INTERR+PAST+HAB:%>ʼángʼwaaʼuujaangaa # ;
+NEG+3PL+BIAS+INTERR+FUT:%>ʼángʼwaaäsaaʼus # ;
+NEG+3PL+CERT+PRES:%>ʼángʼwaaʼahlanggang # ;
+NEG+3PL+CERT+PAST:%>ʼángʼwaaʼahlanggan # ;
+NEG+3PL+CERT+PAST+HAB:%>ʼángʼwaaʼahlanggíinii # ;
+NEG+3PL+CERT+FUT:%>ʼángʼwaaäsaaʼahlans # ;
+NEG+3PL+CERT+REL:%>ʼángʼwaaʼahlans # ;
+NEG+3PL+INTS+PAST:%>ʼángʼaawaaʼahlang # ;
+NEG+3PL+CONT:%>ʼángʼaawaaʼahlanggaa # ;
+NEG+3PL+CTFACT+PRES:%>ʼángʼaawaaʼahlanggang # ;
+NEG+3PL+RFLX:%>ʼángʼwaaʼahl # ;
+NEG+3PL+FUT+RFLX+INTERR:%>ʼángʼwaaäseehl # ;

LEXICON CLASS-AH !!= @CODE@
+V:               CLASS-AH-INFL ;
+V+EXT:dáal       CLASS-AAL-INFL  ;
+V+CIRCUM:gwáang  CLASS-AANG-INFL  ;
+V+STAND-SG:gyaʼáng            CLASS-ANG-STEM-1-INFL  ;
+V+STAND-SG:gyaʼáang           CLASS-ANG-STEM-2-INFL  ;
+V+STAND-PL:gyaʼáang           CLASS-AANG-INFL  ;
+V+ORDER:hahl                  CLASS-AHL-INFL  ;
+V+INCEP:hid                   CLASS-ID-STEM-1-INFL  ;
+V+INCEP:híid                  CLASS-ID-STEM-2-INFL  ;
+V+ALMOST:sgä                  CLASS-A-STEM-1-INFL  ;
+V+ALMOST:sgáa                 CLASS-A-STEM-2-INFL  ;
+V+NOCTURN:ʼuhlä               CLASS-A-STEM-1-INFL  ;
+V+NOCTURN:ʼuhláa              CLASS-A-STEM-2-INFL  ;
+V+SIT-SG:ʼwä                  CLASS-A-STEM-1-INFL  ;
+V+SIT-SG:ʼwáa                 CLASS-A-STEM-2-INFL  ;
+V+SIT-PL:ʼwaʼáang             CLASS-AANG-INFL  ;
+V+NOCTURN+DIST:ʼuhláaʼagang   CLASS-ANG-STEM-1-INFL  ;
+V+NOCTURN+DIST:ʼuhláaʼagaang  CLASS-ANG-STEM-2-INFL  ;
+V+ORDER+DIST:háalagang        CLASS-ANG-STEM-1-INFL  ;
+V+ORDER+DIST:háalaagaang      CLASS-ANG-STEM-2-INFL  ;
+V+ORDER+INCEP:hahlhid         CLASS-ID-STEM-1-INFL  ;
+V+ORDER+INCEP:hahlhíid        CLASS-ID-STEM-2-INFL  ;
+V+ORDER+ALMOST:hahlsgä        CLASS-A-STEM-1-INFL  ;
+V+ORDER+ALMOST:hahlsgáa       CLASS-A-STEM-2-INFL  ;
+V+ORDER+NOCTURN:hahlʼuhlä     CLASS-A-STEM-1-INFL  ;
+V+ORDER+NOCTURN:hahlʼuhláa    CLASS-A-STEM-2-INFL  ;
+V+INCEP+ORDER:hidhahl         CLASS-AHL-INFL  ;
+V+INCEP+ALMOST:hidsgä         CLASS-A-STEM-1-INFL  ;
+V+INCEP+ALMOST:hidsgáa        CLASS-A-STEM-2-INFL  ;
+V+NOCTURN+ORDER:ʼuhlahahl     CLASS-AHL-INFL  ;

LEXICON CLASS-AH-INFL !!= @CODE@
+COND-AUX1:%> # ;
+COND-AUX2:%> # ;
+SG+IMPV:%> # ;
+IMM+PRES:%>ga # ;
+INTERR+SIMP+PRES:%> # ;
+SIMP+PRES:%>gáng # ;
+DIR+PAST:%>gán # ;
+INTERR+PAST:%>gáa # ;
+INDIR+PAST:%>gáan # ;
+REL:%>s # ;
+REL+EVID:%>gáas # ;
+NONFACT:%>áng # ;
+PAST+NONFACT:%>gáa%.ang # ;
+INTERR+PRES+HAB:%>gáng # ;
+PRES+HAB:%>gánggang # ;
+PRES+HAB+NONFACT:%>gangáng # ;
+DIR+PAST+HAB:%>gíinii # ;
+INTERR+PAST+HAB:%>gáangaa # ;
+INDIR+PAST+HAB:%>gáangaan # ;
+INTERR+FUT+LONG:%>äsáa # ;
+INTERR+FUT+SHORT:%>äs # ;
+SIMP+FUT:%>äsáang # ;
+IMM+FUT:%>äsga # ;
+REL+FUT:%>äsáas # ;
+FUT+NONFACT:%>äsáa%.ang # ;
+INTERR+NEAR+FUT:%>áng% k̲asaʼáa # ;
+NEAR+FUT:%>áng% k̲asaʼáang # ;
+INTERR+VNEAR+FUT:%>áng% k̲asaasdláa # ;
+VNEAR+FUT:%>áng% k̲asaasdláang # ;
+BIAS+IMM+PRES:%>ʼúuj # ;
+BIAS+SIMP+PRES:%>ʼúujang # ;
+RES:%>äsáaʼuujang # ;
+BIAS+INTERR+PRES:%>ʼus # ;
+BIAS+INTERR+PAST:%>ʼujáa # ;
+BIAS+INTERR+PAST+HAB:%>ʼúujaangaa # ;
+BIAS+INTERR+FUT:%>äsáaʼus # ;
+CERT+PRES:%>ʼahlánggang # ;
+CERT+PAST:%>ʼahlánggan # ;
+CERT+PAST+HAB:%>ʼahlánggiinii # ;
+CERT+FUT:%>äsáaʼahlans # ;
+CERT+REL:%>ʼahláns # ;
+INTS+PAST:%>gáaʼahlang # ;
+CONT:%>gáaʼahlanggaa # ;
+CTFACT+PRES:%>gáaʼahlanggang # ;
+RFLX:%>ʼahl # ;
+FUT+RFLX+INTERR:%>äséehl # ;
+PL+IMPV:%>ʼúu # ;
+3PL+IMM+PRES:%>ʼwáa # ;
+3PL+INTERR+SIMP+PRES:%>ʼwáa # ;
+3PL+SIMP+PRES:%>ʼwáang # ;
+3PL+DIR+PAST:%>ʼwägán # ;
+3PL+INTERR+PAST:%>ʼáawaa # ;
+3PL+INDIR+PAST:%>ʼáawaan # ;
+3PL+REL:%>ʼwáas # ;
+3PL+REL+EVID:%>ʼáawaas # ;
+3PL+NONFACT:%>ʼwáa%.ang # ;
+3PL+PAST+NONFACT:%>ʼáawaa%.ang # ;
+3PL+INTERR+PRES+HAB:%>gángʼwaa # ;
+3PL+PRES+HAB:%>gángʼwaang # ;
+3PL+PRES+HAB+NONFACT:%>gángʼwaa%.ang # ;
+3PL+DIR+PAST+HAB:%>ʼwägíinii # ;
+3PL+INTERR+PAST+HAB:%>ʼwägáangaa # ;
+3PL+INDIR+PAST+HAB:%>ʼwägáangaan # ;
+3PL+INTERR+FUT+LONG:%>ʼwáaäsaa # ;
+3PL+INTERR+FUT+SHORT:%>ʼwáaäs # ;
+3PL+SIMP+FUT:%>ʼwáaäsaang # ;
+3PL+IMM+FUT:%>ʼwáaäsga # ;
+3PL+REL+FUT:%>ʼwáaäsaas # ;
+3PL+FUT+NONFACT:%>ʼwáaäsaa%.ang # ;
+3PL+INTERR+NEAR+FUT:%>ʼwáa%.ang% k̲asaʼáa # ;
+3PL+NEAR+FUT:%>ʼwáa%.ang% k̲asaʼáang # ;
+3PL+INTERR+VNEAR+FUT:%>ʼwáa%.ang% k̲asaasdláa # ;
+3PL+VNEAR+FUT:%>ʼwáa%.ang% k̲asaasdláang # ;
+3PL+BIAS+IMM+PRES:%>ʼwáaʼuuj # ;
+3PL+BIAS+SIMP+PRES:%>ʼwáaʼuujang # ;
+3PL+RES:%>ʼwáaäsaaʼuujang # ;
+3PL+BIAS+INTERR+PRES:%>ʼwáaʼus # ;
+3PL+BIAS+INTERR+PAST:%>ʼwáaʼujaa # ;
+3PL+BIAS+INTERR+PAST+HAB:%>ʼwáaʼuujaangaa # ;
+3PL+BIAS+INTERR+FUT:%>ʼwáaäsaaʼus # ;
+3PL+CERT+PRES:%>ʼwáaʼahlanggang # ;
+3PL+CERT+PAST:%>ʼwáaʼahlanggan # ;
+3PL+CERT+PAST+HAB:%>ʼwáaʼahlanggiinii # ;
+3PL+CERT+FUT:%>ʼwáaäsaaʼahlans # ;
+3PL+CERT+REL:%>ʼwáaʼahlans # ;
+3PL+INTS+PAST:%>ʼáawaaʼahlang # ;
+3PL+CONT:%>ʼáawaaʼahlanggaa # ;
+3PL+CTFACT+PRES:%>ʼáawaaʼahlanggang # ;
+3PL+RFLX:%>ʼwáaʼahl # ;
+3PL+FUT+RFLX+INTERR:%>ʼwáaäseehl # ;
+NEG+SG+IMPV:%>ʼáng # ;
+NEG+IMM+PRES:%>ʼángga # ;
+NEG+INTERR+SIMP+PRES:%>ʼáng # ;
+NEG+SIMP+PRES:%>ʼánggang # ;
+NEG+DIR+PAST:%>ʼánggan # ;
+NEG+INTERR+PAST:%>ʼáangaa # ;
+NEG+INDIR+PAST:%>ʼáangaan # ;
+NEG+REL:%>ʼáns # ;
+NEG+REL+EVID:%>ʼáangaas # ;
+NEG+NONFACT:%>ʼangáng # ;
+NEG+PAST+NONFACT:%>ʼáangaa%.ang # ;
+NEG+INTERR+PRES+HAB:%>ʼánggang # ;
+NEG+PRES+HAB:%>gángʼanggang # ;
+NEG+PRES+HAB+NONFACT:%>gángʼangang # ;
+NEG+DIR+PAST+HAB:%>ʼánggiinii # ;
+NEG+INTERR+PAST+HAB:%>ʼánggaangaa # ;
+NEG+INDIR+PAST+HAB:%>ʼánggaangaan # ;
+NEG+INTERR+FUT+LONG:%>ʼángäsaa # ;
+NEG+INTERR+FUT+SHORT:%>ʼángäs # ;
+NEG+SIMP+FUT:%>ʼángäsaang # ;
+NEG+IMM+FUT:%>ʼángäsga # ;
+NEG+REL+FUT:%>ʼángäsaas # ;
+NEG+FUT+NONFACT:%>ʼángäsaa%.ang # ;
+NEG+INTERR+NEAR+FUT:%>áng% k̲asaaʼáng # ;
+NEG+NEAR+FUT:%>áng% k̲asaaʼánggang # ;
+NEG+INTERR+VNEAR+FUT:%>áng% k̲asaasdläʼáng # ;
+NEG+VNEAR+FUT:%>áng% k̲asaasdläʼánggang # ;
+NEG+BIAS+IMM+PRES:%>ʼángʼuuj # ;
+NEG+BIAS+SIMP+PRES:%>ʼángʼuujang # ;
+NEG+RES:%>ʼángäsaaʼuujang # ;
+NEG+BIAS+INTERR+PRES:%>ʼángʼus # ;
+NEG+BIAS+INTERR+PAST:%>ʼángʼujaa # ;
+NEG+BIAS+INTERR+PAST+HAB:%>ʼángʼuujaangaa # ;
+NEG+BIAS+INTERR+FUT:%>ʼángäsaaʼus # ;
+NEG+CERT+PRES:%>ʼáangʼahlanggang # ;
+NEG+CERT+PAST:%>ʼáangʼahlanggan # ;
+NEG+CERT+PAST+HAB:%>ʼáangʼahlanggiinii # ;
+NEG+CERT+FUT:%>ʼángäsaaʼahlans # ;
+NEG+CERT+REL:%>ʼáangʼahlans # ;
+NEG+INTS+PAST:%>ʼáangaaʼahlang # ;
+NEG+CONT:%>ʼáangaaʼahlanggaa # ;
+NEG+CTFACT+PRES:%>ʼáangaaʼahlanggang # ;
+NEG+RFLX:%>ʼáangʼahl # ;
+NEG+FUT+RFLX+INTERR:%>ʼángäseehl # ;
+NEG+PL+IMPV:%>ʼángʼuu # ;
+NEG+3PL+IMM+PRES:%>ʼángʼwaa # ;
+NEG+3PL+INTERR+SIMP+PRES:%>ʼángʼwaa # ;
+NEG+3PL+SIMP+PRES:%>ʼángʼwaang # ;
+NEG+3PL+DIR+PAST:%>ʼángʼwägan # ;
+NEG+3PL+INTERR+PAST:%>ʼángʼaawaa # ;
+NEG+3PL+INDIR+PAST:%>ʼángʼaawaan # ;
+NEG+3PL+REL:%>ʼángʼwaas # ;
+NEG+3PL+REL+EVID:%>ʼángʼaawaas # ;
+NEG+3PL+NONFACT:%>ʼángʼwaa%.ang # ;
+NEG+3PL+PAST+NONFACT:%>ʼángʼaawaa%.ang # ;
+NEG+3PL+INTERR+PRES+HAB:%>gángʼangʼwaa # ;
+NEG+3PL+PRES+HAB:%>gángʼangʼwaang # ;
+NEG+3PL+PRES+HAB+NONFACT:%>gángʼangʼwaa%.ang # ;
+NEG+3PL+DIR+PAST+HAB:%>ʼángʼwägiinii # ;
+NEG+3PL+INTERR+PAST+HAB:%>ʼángʼwägaangaa # ;
+NEG+3PL+INDIR+PAST+HAB:%>ʼángʼwägaangaan # ;
+NEG+3PL+INTERR+FUT+LONG:%>ʼángʼwaaäsaa # ;
+NEG+3PL+INTERR+FUT+SHORT:%>ʼángʼwaaäs # ;
+NEG+3PL+SIMP+FUT:%>ʼángʼwaaäsaang # ;
+NEG+3PL+IMM+FUT:%>ʼángʼwaaäsga # ;
+NEG+3PL+REL+FUT:%>ʼángʼwaaäsaas # ;
+NEG+3PL+FUT+NONFACT:%>ʼángʼwaaäsaa%.ang # ;
+NEG+3PL+INTERR+NEAR+FUT:%>ʼwáa%.ang% k̲asaaʼáng # ;
+NEG+3PL+NEAR+FUT:%>ʼwáa%.ang% k̲asaaʼánggang # ;
+NEG+3PL+INTERR+VNEAR+FUT:%>ʼwáa%.ang% k̲asaasdläʼáng # ;
+NEG+3PL+VNEAR+FUT:%>ʼwáa%.ang% k̲asaasdläʼánggang # ;
+NEG+3PL+BIAS+IMM+PRES:%>ʼángʼwaaʼuuj # ;
+NEG+3PL+BIAS+SIMP+PRES:%>ʼángʼwaaʼuujang # ;
+NEG+3PL+RES:%>ʼángʼwaaäsaaʼuujang # ;
+NEG+3PL+BIAS+INTERR+PRES:%>ʼángʼwaaʼus # ;
+NEG+3PL+BIAS+INTERR+PAST:%>ʼángʼwaaʼujaa # ;
+NEG+3PL+BIAS+INTERR+PAST+HAB:%>ʼángʼwaaʼuujaangaa # ;
+NEG+3PL+BIAS+INTERR+FUT:%>ʼángʼwaaäsaaʼus # ;
+NEG+3PL+CERT+PRES:%>ʼángʼwaaʼahlanggang # ;
+NEG+3PL+CERT+PAST:%>ʼángʼwaaʼahlanggan # ;
+NEG+3PL+CERT+PAST+HAB:%>ʼángʼwaaʼahlanggiinii # ;
+NEG+3PL+CERT+FUT:%>ʼángʼwaaäsaaʼahlans # ;
+NEG+3PL+CERT+REL:%>ʼángʼwaaʼahlans # ;
+NEG+3PL+INTS+PAST:%>ʼángʼaawaaʼahlang # ;
+NEG+3PL+CONT:%>ʼángʼaawaaʼahlanggaa # ;
+NEG+3PL+CTFACT+PRES:%>ʼángʼaawaaʼahlanggang # ;
+NEG+3PL+RFLX:%>ʼángʼwaaʼahl # ;
+NEG+3PL+FUT+RFLX+INTERR:%>ʼángʼwaaäseehl # ;


LEXICON CLASS-AYD !!= @CODE@
+V:               CLASS-AYD-INFL ;
+V+EXT:dáal       CLASS-AAL-INFL  ;
+V+CIRCUM:gwáang  CLASS-AANG-INFL  ;
+V+STAND-SG:gyaʼáng            CLASS-ANG-STEM-1-INFL  ;
+V+STAND-SG:gyaʼáang           CLASS-ANG-STEM-2-INFL  ;
+V+STAND-PL:gyaʼáang           CLASS-AANG-INFL  ;
+V+ORDER:hahl                  CLASS-AHL-INFL  ;
+V+INCEP:hid                   CLASS-ID-STEM-1-INFL  ;
+V+INCEP:híid                  CLASS-ID-STEM-2-INFL  ;
+V+ALMOST:sgä                  CLASS-A-STEM-1-INFL  ;
+V+ALMOST:sgáa                 CLASS-A-STEM-2-INFL  ;
+V+NOCTURN:ʼuhlä               CLASS-A-STEM-1-INFL  ;
+V+NOCTURN:ʼuhláa              CLASS-A-STEM-2-INFL  ;
+V+SIT-SG:ʼwä                  CLASS-A-STEM-1-INFL  ;
+V+SIT-SG:ʼwáa                 CLASS-A-STEM-2-INFL  ;
+V+SIT-PL:ʼwaʼáang             CLASS-AANG-INFL  ;
+V+NOCTURN+DIST:ʼuhláaʼagang   CLASS-ANG-STEM-1-INFL  ;
+V+NOCTURN+DIST:ʼuhláaʼagaang  CLASS-ANG-STEM-2-INFL  ;
+V+ORDER+DIST:háalagang        CLASS-ANG-STEM-1-INFL  ;
+V+ORDER+DIST:háalaagaang      CLASS-ANG-STEM-2-INFL  ;
+V+ORDER+INCEP:hahlhid         CLASS-ID-STEM-1-INFL  ;
+V+ORDER+INCEP:hahlhíid        CLASS-ID-STEM-2-INFL  ;
+V+ORDER+ALMOST:hahlsgä        CLASS-A-STEM-1-INFL  ;
+V+ORDER+ALMOST:hahlsgáa       CLASS-A-STEM-2-INFL  ;
+V+ORDER+NOCTURN:hahlʼuhlä     CLASS-A-STEM-1-INFL  ;
+V+ORDER+NOCTURN:hahlʼuhláa    CLASS-A-STEM-2-INFL  ;
+V+INCEP+ORDER:hidhahl         CLASS-AHL-INFL  ;
+V+INCEP+ALMOST:hidsgä         CLASS-A-STEM-1-INFL  ;
+V+INCEP+ALMOST:hidsgáa        CLASS-A-STEM-2-INFL  ;
+V+NOCTURN+ORDER:ʼuhlahahl     CLASS-AHL-INFL  ;

LEXICON CLASS-AYD-INFL !!= @CODE@
+COND-AUX1:%> # ;
+COND-AUX2:%> # ;
+SG+IMPV:%> # ;
+IMM+PRES:%>a # ;
+INTERR+SIMP+PRES:%> # ;
+SIMP+PRES:%>áng # ;
+DIR+PAST:%>an # ;
+INTERR+PAST:%>áa # ;
+INDIR+PAST:%>áan # ;
+REL:%>s # ;
+REL+EVID:%>áas # ;
+NONFACT:%>áng # ;
+PAST+NONFACT:%>áa%.ang # ;
+INTERR+PRES+HAB:%>áng # ;
+PRES+HAB:%>anggang # ;
+PRES+HAB+NONFACT:%>angang # ;
+DIR+PAST+HAB:%>iinii # ;
+INTERR+PAST+HAB:%>áangaa # ;
+INDIR+PAST+HAB:%>áangaan # ;
+INTERR+FUT+LONG:%>äsáa # ;
+INTERR+FUT+SHORT:%>äs # ;
+SIMP+FUT:%>äsáang # ;
+IMM+FUT:%>äsga # ;
+REL+FUT:%>äsáas # ;
+FUT+NONFACT:%>äsáa%.ang # ;
+INTERR+NEAR+FUT:%>áng% k̲asaʼáa # ;
+NEAR+FUT:%>áng% k̲asaʼáang # ;
+INTERR+VNEAR+FUT:%>áng% k̲asaasdláa # ;
+VNEAR+FUT:%>áng% k̲asaasdláang # ;
+BIAS+IMM+PRES:%>ʼúuj # ;
+BIAS+SIMP+PRES:%>ʼúujang # ;
+RES:%>äsáaʼuujang # ;
+BIAS+INTERR+PRES:%>ʼus # ;
+BIAS+INTERR+PAST:%>ʼujáa # ;
+BIAS+INTERR+PAST+HAB:%>ʼúujaangaa # ;
+BIAS+INTERR+FUT:%>äsáaʼus # ;
+CERT+PRES:%>ʼahlánggang # ;
+CERT+PAST:%>ʼahlánggan # ;
+CERT+PAST+HAB:%>ʼahlánggíinii # ;
+CERT+FUT:%>äsáaʼahlans # ;
+CERT+REL:%>ʼahláns # ;
+INTS+PAST:%>áaʼahlang # ;
+CONT:%>áaʼahlanggaa # ;
+CTFACT+PRES:%>áaʼahlanggang # ;
+RFLX:%>ʼahl # ;
+FUT+RFLX+INTERR:%>äséehl # ;
+PL+IMPV:%>ʼúu # ;
+3PL+IMM+PRES:%>ʼwáa # ;
+3PL+INTERR+SIMP+PRES:%>ʼwáa # ;
+3PL+SIMP+PRES:%>ʼwáang # ;
+3PL+DIR+PAST:%>ʼwägán # ;
+3PL+INTERR+PAST:%>ʼáawaa # ;
+3PL+INDIR+PAST:%>ʼáawaan # ;
+3PL+REL:%>ʼwáas # ;
+3PL+REL+EVID:%>ʼáawaas # ;
+3PL+NONFACT:%>ʼwáa%.ang # ;
+3PL+PAST+NONFACT:%>ʼáawaa%.ang # ;
+3PL+INTERR+PRES+HAB:%>angʼwaa # ;
+3PL+PRES+HAB:%>angʼwaang # ;
+3PL+PRES+HAB+NONFACT:%>angʼwaa%.ang # ;
+3PL+DIR+PAST+HAB:%>ʼwägíinii # ;
+3PL+INTERR+PAST+HAB:%>ʼwägáangaa # ;
+3PL+INDIR+PAST+HAB:%>ʼwägáangaan # ;
+3PL+INTERR+FUT+LONG:%>ʼwáaäsaa # ;
+3PL+INTERR+FUT+SHORT:%>ʼwáaäs # ;
+3PL+SIMP+FUT:%>ʼwáaäsaang # ;
+3PL+IMM+FUT:%>ʼwáaäsga # ;
+3PL+REL+FUT:%>ʼwáaäsaas # ;
+3PL+FUT+NONFACT:%>ʼwáaäsaa%.ang # ;
+3PL+INTERR+NEAR+FUT:%>ʼwáa%.áng% k̲asaʼáa # ;
+3PL+NEAR+FUT:%>ʼwáa%.áng% k̲asaʼáang # ;
+3PL+INTERR+VNEAR+FUT:%>ʼwáa%.áng% k̲asaasdláa # ;
+3PL+VNEAR+FUT:%>ʼwáa%.áng% k̲asaasdláang # ;
+3PL+BIAS+IMM+PRES:%>ʼwáaʼuuj # ;
+3PL+BIAS+SIMP+PRES:%>ʼwáaʼuujang # ;
+3PL+RES:%>ʼwáaäsaaʼuujang # ;
+3PL+BIAS+INTERR+PRES:%>ʼwáaʼus # ;
+3PL+BIAS+INTERR+PAST:%>ʼwáaʼujaa # ;
+3PL+BIAS+INTERR+PAST+HAB:%>ʼwáaʼuujaangaa # ;
+3PL+BIAS+INTERR+FUT:%>ʼwáaäsaaʼus # ;
+3PL+CERT+PRES:%>ʼwáaʼahlanggang # ;
+3PL+CERT+PAST:%>ʼwáaʼahlanggan # ;
+3PL+CERT+PAST+HAB:%>ʼwáaʼahlanggíinii # ;
+3PL+CERT+FUT:%>ʼwáaäsaaʼahlans # ;
+3PL+CERT+REL:%>ʼwáaʼahlans # ;
+3PL+INTS+PAST:%>ʼáawaaʼahlang # ;
+3PL+CONT:%>ʼáawaaʼahlanggaa # ;
+3PL+CTFACT+PRES:%>ʼáawaaʼahlanggang # ;
+3PL+RFLX:%>ʼwáaʼahl # ;
+3PL+FUT+RFLX+INTERR:%>ʼwáaäseehl # ;
+NEG+SG+IMPV:%>ʼáng # ;
+NEG+IMM+PRES:%>ʼángga # ;
+NEG+INTERR+SIMP+PRES:%>ʼáng # ;
+NEG+SIMP+PRES:%>ʼánggang # ;
+NEG+DIR+PAST:%>ʼánggan # ;
+NEG+INTERR+PAST:%>ʼáangaa # ;
+NEG+INDIR+PAST:%>ʼáangaan # ;
+NEG+REL:%>ʼáns # ;
+NEG+REL+EVID:%>ʼáangaas # ;
+NEG+NONFACT:%>ʼangáng # ;
+NEG+PAST+NONFACT:%>ʼáangaa%.ang # ;
+NEG+INTERR+PRES+HAB:%>ʼánggang # ;
+NEG+PRES+HAB:%>angʼanggang # ;
+NEG+PRES+HAB+NONFACT:%>angʼangang # ;
+NEG+DIR+PAST+HAB:%>ʼánggíinii # ;
+NEG+INTERR+PAST+HAB:%>ʼánggaangaa # ;
+NEG+INDIR+PAST+HAB:%>ʼánggaangaan # ;
+NEG+INTERR+FUT+LONG:%>ʼángäsaa # ;
+NEG+INTERR+FUT+SHORT:%>ʼángäs # ;
+NEG+SIMP+FUT:%>ʼángäsaang # ;
+NEG+IMM+FUT:%>ʼángäsga # ;
+NEG+REL+FUT:%>ʼángäsaas # ;
+NEG+FUT+NONFACT:%>ʼángäsaa%.ang # ;
+NEG+INTERR+NEAR+FUT:%>áng% k̲asaaʼáng # ;
+NEG+NEAR+FUT:%>áng% k̲asaaʼánggang # ;
+NEG+INTERR+VNEAR+FUT:%>áng% k̲asaasdläʼáng # ;
+NEG+VNEAR+FUT:%>áng% k̲asaasdläʼánggang # ;
+NEG+BIAS+IMM+PRES:%>ʼángʼuuj # ;
+NEG+BIAS+SIMP+PRES:%>ʼángʼuujang # ;
+NEG+RES:%>ʼángäsaaʼuujang # ;
+NEG+BIAS+INTERR+PRES:%>ʼángʼus # ;
+NEG+BIAS+INTERR+PAST:%>ʼángʼujaa # ;
+NEG+BIAS+INTERR+PAST+HAB:%>ʼángʼuujaangaa # ;
+NEG+BIAS+INTERR+FUT:%>ʼángäsaaʼus # ;
+NEG+CERT+PRES:%>ʼáangʼahlanggang # ;
+NEG+CERT+PAST:%>ʼáangʼahlanggan # ;
+NEG+CERT+PAST+HAB:%>ʼáangʼahlanggíinii # ;
+NEG+CERT+FUT:%>ʼángäsaaʼahlans # ;
+NEG+CERT+REL:%>ʼáangʼahlans # ;
+NEG+INTS+PAST:%>ʼáangaaʼahlang # ;
+NEG+CONT:%>ʼáangaaʼahlanggaa # ;
+NEG+CTFACT+PRES:%>ʼáangaaʼahlanggang # ;
+NEG+RFLX:%>ʼáangʼahl # ;
+NEG+FUT+RFLX+INTERR:%>ʼángäseehl # ;
+NEG+PL+IMPV:%>ʼángʼuu # ;
+NEG+3PL+IMM+PRES:%>ʼángʼwaa # ;
+NEG+3PL+INTERR+SIMP+PRES:%>ʼángʼwaa # ;
+NEG+3PL+SIMP+PRES:%>ʼángʼwaang # ;
+NEG+3PL+DIR+PAST:%>ʼángʼwägan # ;
+NEG+3PL+INTERR+PAST:%>ʼángʼaawaa # ;
+NEG+3PL+INDIR+PAST:%>ʼángʼaawaan # ;
+NEG+3PL+REL:%>ʼángʼwaas # ;
+NEG+3PL+REL+EVID:%>ʼángʼaawaas # ;
+NEG+3PL+NONFACT:%>ʼángʼwaa%.ang # ;
+NEG+3PL+PAST+NONFACT:%>ʼángʼaawaa%.ang # ;
+NEG+3PL+INTERR+PRES+HAB:%>angʼangʼwaa # ;
+NEG+3PL+PRES+HAB:%>angʼangʼwaang # ;
+NEG+3PL+PRES+HAB+NONFACT:%>angʼangʼwaa%.ang # ;
+NEG+3PL+DIR+PAST+HAB:%>ʼángʼwägíinii # ;
+NEG+3PL+INTERR+PAST+HAB:%>ʼángʼwägáangaa # ;
+NEG+3PL+INDIR+PAST+HAB:%>ʼángʼwägáangaan # ;
+NEG+3PL+INTERR+FUT+LONG:%>ʼángʼwaaäsaa # ;
+NEG+3PL+INTERR+FUT+SHORT:%>ʼángʼwaaäs # ;
+NEG+3PL+SIMP+FUT:%>ʼángʼwaaäsaang # ;
+NEG+3PL+IMM+FUT:%>ʼángʼwaaäsga # ;
+NEG+3PL+REL+FUT:%>ʼángʼwaaäsaas # ;
+NEG+3PL+FUT+NONFACT:%>ʼángʼwaaäsaa%.ang # ;
+NEG+3PL+INTERR+NEAR+FUT:%>ʼwáa%.áng% k̲asaaʼáng # ;
+NEG+3PL+NEAR+FUT:%>ʼwáa%.áng% k̲asaaʼánggang # ;
+NEG+3PL+INTERR+VNEAR+FUT:%>ʼwáa%.áng% k̲asaasdläʼáng # ;
+NEG+3PL+VNEAR+FUT:%>ʼwáa%.áng% k̲asaasdläʼánggang # ;
+NEG+3PL+BIAS+IMM+PRES:%>ʼángʼwaaʼuuj # ;
+NEG+3PL+BIAS+SIMP+PRES:%>ʼángʼwaaʼuujang # ;
+NEG+3PL+RES:%>ʼángʼwaaäsaaʼuujang # ;
+NEG+3PL+BIAS+INTERR+PRES:%>ʼángʼwaaʼus # ;
+NEG+3PL+BIAS+INTERR+PAST:%>ʼángʼwaaʼujaa # ;
+NEG+3PL+BIAS+INTERR+PAST+HAB:%>ʼángʼwaaʼuujaangaa # ;
+NEG+3PL+BIAS+INTERR+FUT:%>ʼángʼwaaäsaaʼus # ;
+NEG+3PL+CERT+PRES:%>ʼángʼwaaʼahlanggang # ;
+NEG+3PL+CERT+PAST:%>ʼángʼwaaʼahlanggan # ;
+NEG+3PL+CERT+PAST+HAB:%>ʼángʼwaaʼahlanggíinii # ;
+NEG+3PL+CERT+FUT:%>ʼángʼwaaäsaaʼahlans # ;
+NEG+3PL+CERT+REL:%>ʼángʼwaaʼahlans # ;
+NEG+3PL+INTS+PAST:%>ʼángʼaawaaʼahlang # ;
+NEG+3PL+CONT:%>ʼángʼaawaaʼahlanggaa # ;
+NEG+3PL+CTFACT+PRES:%>ʼángʼaawaaʼahlanggang # ;
+NEG+3PL+RFLX:%>ʼángʼwaaʼahl # ;
+NEG+3PL+FUT+RFLX+INTERR:%>ʼángʼwaaäseehl # ;


LEXICON CLASS-EE !!= @CODE@
+V:               CLASS-EE-INFL ;
+V+EXT:dáal       CLASS-AAL-INFL  ;
+V+CIRCUM:gwáang  CLASS-AANG-INFL  ;
+V+STAND-SG:gyaʼáng            CLASS-ANG-STEM-1-INFL  ;
+V+STAND-SG:gyaʼáang           CLASS-ANG-STEM-2-INFL  ;
+V+STAND-PL:gyaʼáang           CLASS-AANG-INFL  ;
+V+ORDER:hahl                  CLASS-AHL-INFL  ;
+V+INCEP:hid                   CLASS-ID-STEM-1-INFL  ;
+V+INCEP:híid                  CLASS-ID-STEM-2-INFL  ;
+V+ALMOST:sgä                  CLASS-A-STEM-1-INFL  ;
+V+ALMOST:sgáa                 CLASS-A-STEM-2-INFL  ;
+V+NOCTURN:ʼuhlä               CLASS-A-STEM-1-INFL  ;
+V+NOCTURN:ʼuhláa              CLASS-A-STEM-2-INFL  ;
+V+SIT-SG:ʼwä                  CLASS-A-STEM-1-INFL  ;
+V+SIT-SG:ʼwáa                 CLASS-A-STEM-2-INFL  ;
+V+SIT-PL:ʼwaʼáang             CLASS-AANG-INFL  ;
+V+NOCTURN+DIST:ʼuhláaʼagang   CLASS-ANG-STEM-1-INFL  ;
+V+NOCTURN+DIST:ʼuhláaʼagaang  CLASS-ANG-STEM-2-INFL  ;
+V+ORDER+DIST:háalagang        CLASS-ANG-STEM-1-INFL  ;
+V+ORDER+DIST:háalaagaang      CLASS-ANG-STEM-2-INFL  ;
+V+ORDER+INCEP:hahlhid         CLASS-ID-STEM-1-INFL  ;
+V+ORDER+INCEP:hahlhíid        CLASS-ID-STEM-2-INFL  ;
+V+ORDER+ALMOST:hahlsgä        CLASS-A-STEM-1-INFL  ;
+V+ORDER+ALMOST:hahlsgáa       CLASS-A-STEM-2-INFL  ;
+V+ORDER+NOCTURN:hahlʼuhlä     CLASS-A-STEM-1-INFL  ;
+V+ORDER+NOCTURN:hahlʼuhláa    CLASS-A-STEM-2-INFL  ;
+V+INCEP+ORDER:hidhahl         CLASS-AHL-INFL  ;
+V+INCEP+ALMOST:hidsgä         CLASS-A-STEM-1-INFL  ;
+V+INCEP+ALMOST:hidsgáa        CLASS-A-STEM-2-INFL  ;
+V+NOCTURN+ORDER:ʼuhlahahl     CLASS-AHL-INFL  ;

LEXICON CLASS-EE-INFL !!= @CODE@
+COND-AUX1:%> # ;
+COND-AUX2:%> # ;
+SG+IMPV:%> # ;
+IMM+PRES:%>ga # ;
+INTERR+SIMP+PRES:%> # ;
+SIMP+PRES:%>gáng # ;
+DIR+PAST:%>gán # ;
+INTERR+PAST:%>gáa # ;
+INDIR+PAST:%>gáan # ;
+REL:%>s # ;
+REL+EVID:%>gáas # ;
+NONFACT:%>áng # ;
+PAST+NONFACT:%>gáa%.ang # ;
+INTERR+PRES+HAB:%>gáng # ;
+PRES+HAB:%>gánggang # ;
+PRES+HAB+NONFACT:%>gangáng # ;
+DIR+PAST+HAB:%>gíinii # ;
+INTERR+PAST+HAB:%>gáangaa # ;
+INDIR+PAST+HAB:%>gáangaan # ;
+INTERR+FUT+LONG:%>äsáa # ;
+INTERR+FUT+SHORT:%>äs # ;
+SIMP+FUT:%>äsáang # ;
+IMM+FUT:%>äsga # ;
+REL+FUT:%>äsáas # ;
+FUT+NONFACT:%>äsáa%.ang # ;
+INTERR+NEAR+FUT:%>%.áng% k̲asaʼáa # ;
+NEAR+FUT:%>%.áng% k̲asaʼáang # ;
+INTERR+VNEAR+FUT:%>%.áng% k̲asaasdláa # ;
+VNEAR+FUT:%>%.áng% k̲asaasdláang # ;
+BIAS+IMM+PRES:%>ʼúuj # ;
+BIAS+SIMP+PRES:%>ʼúujang # ;
+RES:%>äsáaʼuujang # ;
+BIAS+INTERR+PRES:%>ʼus # ;
+BIAS+INTERR+PAST:%>ʼujáa # ;
+BIAS+INTERR+PAST+HAB:%>ʼúujaangaa # ;
+BIAS+INTERR+FUT:%>äsáaʼus # ;
+CERT+PRES:%>ʼahlánggang # ;
+CERT+PAST:%>ʼahlánggan # ;
+CERT+PAST+HAB:%>ʼahlánggíinii # ;
+CERT+FUT:%>äsáaʼahlans # ;
+CERT+REL:%>ʼahláns # ;
+INTS+PAST:%>gáaʼahlang # ;
+CONT:%>gáaʼahlanggaa # ;
+CTFACT+PRES:%>gáaʼahlanggang # ;
+RFLX:%>ʼahl # ;
+FUT+RFLX+INTERR:%>äséehl # ;
+PL+IMPV:%>ʼúu # ;
+3PL+IMM+PRES:%>ʼwáa # ;
+3PL+INTERR+SIMP+PRES:%>ʼwáa # ;
+3PL+SIMP+PRES:%>ʼwáang # ;
+3PL+DIR+PAST:%>ʼwägán # ;
+3PL+INTERR+PAST:%>ʼáawaa # ;
+3PL+INDIR+PAST:%>ʼáawaan # ;
+3PL+REL:%>ʼwáas # ;
+3PL+REL+EVID:%>ʼáawaas # ;
+3PL+NONFACT:%>ʼwáa%.ang # ;
+3PL+PAST+NONFACT:%>ʼáawaa%.ang # ;
+3PL+INTERR+PRES+HAB:%>gángʼwaa # ;
+3PL+PRES+HAB:%>gángʼwaang # ;
+3PL+PRES+HAB+NONFACT:%>gángʼwaa%.ang # ;
+3PL+DIR+PAST+HAB:%>ʼwägíinii # ;
+3PL+INTERR+PAST+HAB:%>ʼwägáangaa # ;
+3PL+INDIR+PAST+HAB:%>ʼwägáangaan # ;
+3PL+INTERR+FUT+LONG:%>ʼwáaäsaa # ;
+3PL+INTERR+FUT+SHORT:%>ʼwáaäs # ;
+3PL+SIMP+FUT:%>ʼwáaäsaang # ;
+3PL+IMM+FUT:%>ʼwáaäsga # ;
+3PL+REL+FUT:%>ʼwáaäsaas # ;
+3PL+FUT+NONFACT:%>ʼwáaäsaa%.ang # ;
+3PL+INTERR+NEAR+FUT:%>ʼwáa%.áng% k̲asaʼáa # ;
+3PL+NEAR+FUT:%>ʼwáa%.áng% k̲asaʼáang # ;
+3PL+INTERR+VNEAR+FUT:%>ʼwáa%.áng% k̲asaasdláa # ;
+3PL+VNEAR+FUT:%>ʼwáa%.áng% k̲asaasdláang # ;
+3PL+BIAS+IMM+PRES:%>ʼwáaʼuuj # ;
+3PL+BIAS+SIMP+PRES:%>ʼwáaʼuujang # ;
+3PL+RES:%>ʼwáaäsaaʼuujang # ;
+3PL+BIAS+INTERR+PRES:%>ʼwáaʼus # ;
+3PL+BIAS+INTERR+PAST:%>ʼwáaʼujaa # ;
+3PL+BIAS+INTERR+PAST+HAB:%>ʼwáaʼuujaangaa # ;
+3PL+BIAS+INTERR+FUT:%>ʼwáaäsaaʼus # ;
+3PL+CERT+PRES:%>ʼwáaʼahlanggang # ;
+3PL+CERT+PAST:%>ʼwáaʼahlanggan # ;
+3PL+CERT+PAST+HAB:%>ʼwáaʼahlanggíinii # ;
+3PL+CERT+FUT:%>ʼwáaäsaaʼahlans # ;
+3PL+CERT+REL:%>ʼwáaʼahlans # ;
+3PL+INTS+PAST:%>ʼáawaaʼahlang # ;
+3PL+CONT:%>ʼáawaaʼahlanggaa # ;
+3PL+CTFACT+PRES:%>ʼáawaaʼahlanggang # ;
+3PL+RFLX:%>ʼwáaʼahl # ;
+3PL+FUT+RFLX+INTERR:%>ʼwáaäseehl # ;
+NEG+SG+IMPV:%>ʼáng # ;
+NEG+IMM+PRES:%>ʼángga # ;
+NEG+INTERR+SIMP+PRES:%>ʼáng # ;
+NEG+SIMP+PRES:%>ʼánggang # ;
+NEG+DIR+PAST:%>ʼánggan # ;
+NEG+INTERR+PAST:%>ʼáangaa # ;
+NEG+INDIR+PAST:%>ʼáangaan # ;
+NEG+REL:%>ʼáns # ;
+NEG+REL+EVID:%>ʼáangaas # ;
+NEG+NONFACT:%>ʼangáng # ;
+NEG+PAST+NONFACT:%>ʼáangaa%.ang # ;
+NEG+INTERR+PRES+HAB:%>ʼánggang # ;
+NEG+PRES+HAB:%>gángʼanggang # ;
+NEG+PRES+HAB+NONFACT:%>gángʼangang # ;
+NEG+DIR+PAST+HAB:%>ʼánggíinii # ;
+NEG+INTERR+PAST+HAB:%>ʼánggaangaa # ;
+NEG+INDIR+PAST+HAB:%>ʼánggaangaan # ;
+NEG+INTERR+FUT+LONG:%>ʼángäsaa # ;
+NEG+INTERR+FUT+SHORT:%>ʼángäs # ;
+NEG+SIMP+FUT:%>ʼángäsaang # ;
+NEG+IMM+FUT:%>ʼángäsga # ;
+NEG+REL+FUT:%>ʼángäsaas # ;
+NEG+FUT+NONFACT:%>ʼángäsaa%.ang # ;
+NEG+INTERR+NEAR+FUT:%>%.áng% k̲asaaʼáng # ;
+NEG+NEAR+FUT:%>%.áng% k̲asaaʼánggang # ;
+NEG+INTERR+VNEAR+FUT:%>%.áng% k̲asaasdläʼáng # ;
+NEG+VNEAR+FUT:%>%.áng% k̲asaasdläʼánggang # ;
+NEG+BIAS+IMM+PRES:%>ʼángʼuuj # ;
+NEG+BIAS+SIMP+PRES:%>ʼángʼuujang # ;
+NEG+RES:%>ʼángäsaaʼuujang # ;
+NEG+BIAS+INTERR+PRES:%>ʼángʼus # ;
+NEG+BIAS+INTERR+PAST:%>ʼángʼujaa # ;
+NEG+BIAS+INTERR+PAST+HAB:%>ʼángʼuujaangaa # ;
+NEG+BIAS+INTERR+FUT:%>ʼángäsaaʼus # ;
+NEG+CERT+PRES:%>ʼáangʼahlanggang # ;
+NEG+CERT+PAST:%>ʼáangʼahlanggan # ;
+NEG+CERT+PAST+HAB:%>ʼáangʼahlanggíinii # ;
+NEG+CERT+FUT:%>ʼángäsaaʼahlans # ;
+NEG+CERT+REL:%>ʼáangʼahlans # ;
+NEG+INTS+PAST:%>ʼáangaaʼahlang # ;
+NEG+CONT:%>ʼáangaaʼahlanggaa # ;
+NEG+CTFACT+PRES:%>ʼáangaaʼahlanggang # ;
+NEG+RFLX:%>ʼáangʼahl # ;
+NEG+FUT+RFLX+INTERR:%>ʼángäseehl # ;
+NEG+PL+IMPV:%>ʼángʼuu # ;
+NEG+3PL+IMM+PRES:%>ʼángʼwaa # ;
+NEG+3PL+INTERR+SIMP+PRES:%>ʼángʼwaa # ;
+NEG+3PL+SIMP+PRES:%>ʼángʼwaang # ;
+NEG+3PL+DIR+PAST:%>ʼángʼwägan # ;
+NEG+3PL+INTERR+PAST:%>ʼángʼaawaa # ;
+NEG+3PL+INDIR+PAST:%>ʼángʼaawaan # ;
+NEG+3PL+REL:%>ʼángʼwaas # ;
+NEG+3PL+REL+EVID:%>ʼángʼaawaas # ;
+NEG+3PL+NONFACT:%>ʼángʼwaa%.ang # ;
+NEG+3PL+PAST+NONFACT:%>ʼángʼaawaa%.ang # ;
+NEG+3PL+INTERR+PRES+HAB:%>gángʼangʼwaa # ;
+NEG+3PL+PRES+HAB:%>gángʼangʼwaang # ;
+NEG+3PL+PRES+HAB+NONFACT:%>gángʼangʼwaa%.ang # ;
+NEG+3PL+DIR+PAST+HAB:%>ʼángʼwägíinii # ;
+NEG+3PL+INTERR+PAST+HAB:%>ʼángʼwägáangaa # ;
+NEG+3PL+INDIR+PAST+HAB:%>ʼángʼwägáangaan # ;
+NEG+3PL+INTERR+FUT+LONG:%>ʼángʼwaaäsaa # ;
+NEG+3PL+INTERR+FUT+SHORT:%>ʼángʼwaaäs # ;
+NEG+3PL+SIMP+FUT:%>ʼángʼwaaäsaang # ;
+NEG+3PL+IMM+FUT:%>ʼángʼwaaäsga # ;
+NEG+3PL+REL+FUT:%>ʼángʼwaaäsaas # ;
+NEG+3PL+FUT+NONFACT:%>ʼángʼwaaäsaa%.ang # ;
+NEG+3PL+INTERR+NEAR+FUT:%>ʼwáa%.áng% k̲asaaʼáng # ;
+NEG+3PL+NEAR+FUT:%>ʼwáa%.áng% k̲asaaʼánggang # ;
+NEG+3PL+INTERR+VNEAR+FUT:%>ʼwáa%.áng% k̲asaasdläʼáng # ;
+NEG+3PL+VNEAR+FUT:%>ʼwáa%.áng% k̲asaasdläʼánggang # ;
+NEG+3PL+BIAS+IMM+PRES:%>ʼángʼwaaʼuuj # ;
+NEG+3PL+BIAS+SIMP+PRES:%>ʼángʼwaaʼuujang # ;
+NEG+3PL+RES:%>ʼángʼwaaäsaaʼuujang # ;
+NEG+3PL+BIAS+INTERR+PRES:%>ʼángʼwaaʼus # ;
+NEG+3PL+BIAS+INTERR+PAST:%>ʼángʼwaaʼujaa # ;
+NEG+3PL+BIAS+INTERR+PAST+HAB:%>ʼángʼwaaʼuujaangaa # ;
+NEG+3PL+BIAS+INTERR+FUT:%>ʼángʼwaaäsaaʼus # ;
+NEG+3PL+CERT+PRES:%>ʼángʼwaaʼahlanggang # ;
+NEG+3PL+CERT+PAST:%>ʼángʼwaaʼahlanggan # ;
+NEG+3PL+CERT+PAST+HAB:%>ʼángʼwaaʼahlanggíinii # ;
+NEG+3PL+CERT+FUT:%>ʼángʼwaaäsaaʼahlans # ;
+NEG+3PL+CERT+REL:%>ʼángʼwaaʼahlans # ;
+NEG+3PL+INTS+PAST:%>ʼángʼaawaaʼahlang # ;
+NEG+3PL+CONT:%>ʼángʼaawaaʼahlanggaa # ;
+NEG+3PL+CTFACT+PRES:%>ʼángʼaawaaʼahlanggang # ;
+NEG+3PL+RFLX:%>ʼángʼwaaʼahl # ;
+NEG+3PL+FUT+RFLX+INTERR:%>ʼángʼwaaäseehl # ;

LEXICON CLASS-EED !!= @CODE@
+V:               CLASS-EED-INFL ;
+V+EXT:dáal       CLASS-AAL-INFL  ;
+V+CIRCUM:gwáang  CLASS-AANG-INFL  ;
+V+STAND-SG:gyaʼáng            CLASS-ANG-STEM-1-INFL  ;
+V+STAND-SG:gyaʼáang           CLASS-ANG-STEM-2-INFL  ;
+V+STAND-PL:gyaʼáang           CLASS-AANG-INFL  ;
+V+ORDER:hahl                  CLASS-AHL-INFL  ;
+V+INCEP:hid                   CLASS-ID-STEM-1-INFL  ;
+V+INCEP:híid                  CLASS-ID-STEM-2-INFL  ;
+V+ALMOST:sgä                  CLASS-A-STEM-1-INFL  ;
+V+ALMOST:sgáa                 CLASS-A-STEM-2-INFL  ;
+V+NOCTURN:ʼuhlä               CLASS-A-STEM-1-INFL  ;
+V+NOCTURN:ʼuhláa              CLASS-A-STEM-2-INFL  ;
+V+SIT-SG:ʼwä                  CLASS-A-STEM-1-INFL  ;
+V+SIT-SG:ʼwáa                 CLASS-A-STEM-2-INFL  ;
+V+SIT-PL:ʼwaʼáang             CLASS-AANG-INFL  ;
+V+NOCTURN+DIST:ʼuhláaʼagang   CLASS-ANG-STEM-1-INFL  ;
+V+NOCTURN+DIST:ʼuhláaʼagaang  CLASS-ANG-STEM-2-INFL  ;
+V+ORDER+DIST:háalagang        CLASS-ANG-STEM-1-INFL  ;
+V+ORDER+DIST:háalaagaang      CLASS-ANG-STEM-2-INFL  ;
+V+ORDER+INCEP:hahlhid         CLASS-ID-STEM-1-INFL  ;
+V+ORDER+INCEP:hahlhíid        CLASS-ID-STEM-2-INFL  ;
+V+ORDER+ALMOST:hahlsgä        CLASS-A-STEM-1-INFL  ;
+V+ORDER+ALMOST:hahlsgáa       CLASS-A-STEM-2-INFL  ;
+V+ORDER+NOCTURN:hahlʼuhlä     CLASS-A-STEM-1-INFL  ;
+V+ORDER+NOCTURN:hahlʼuhláa    CLASS-A-STEM-2-INFL  ;
+V+INCEP+ORDER:hidhahl         CLASS-AHL-INFL  ;
+V+INCEP+ALMOST:hidsgä         CLASS-A-STEM-1-INFL  ;
+V+INCEP+ALMOST:hidsgáa        CLASS-A-STEM-2-INFL  ;
+V+NOCTURN+ORDER:ʼuhlahahl     CLASS-AHL-INFL  ;

LEXICON CLASS-EED-INFL !!= @CODE@
+COND-AUX1:%> # ;
+COND-AUX2:%> # ;
+SG+IMPV:%> # ;
+IMM+PRES:%>ga # ;
+INTERR+SIMP+PRES:%> # ;
+SIMP+PRES:%>áng # ;
+DIR+PAST:%>an # ;
+INTERR+PAST:%>áa # ;
+INDIR+PAST:%>áan # ;
+REL:%>s # ;
+REL+EVID:%>áas # ;
+NONFACT:%>áng # ;
+PAST+NONFACT:%>áa%.ang # ;
+INTERR+PRES+HAB:%>áng # ;
+PRES+HAB:%>anggang # ;
+PRES+HAB+NONFACT:%>angang # ;
+DIR+PAST+HAB:%>iinii # ;
+INTERR+PAST+HAB:%>áangaa # ;
+INDIR+PAST+HAB:%>áangaan # ;
+INTERR+FUT+LONG:%>äsáa # ;
+INTERR+FUT+SHORT:%>äs # ;
+SIMP+FUT:%>äsáang # ;
+IMM+FUT:%>äsga # ;
+REL+FUT:%>äsáas # ;
+FUT+NONFACT:%>äsáa%.ang # ;
+INTERR+NEAR+FUT:%>áng% k̲asaʼáa # ;
+NEAR+FUT:%>áng% k̲asaʼáang # ;
+INTERR+VNEAR+FUT:%>áng% k̲asaasdláa # ;
+VNEAR+FUT:%>áng% k̲asaasdláang # ;
+BIAS+IMM+PRES:%>ʼúuj # ;
+BIAS+SIMP+PRES:%>ʼúujang # ;
+RES:%>äsáaʼuujang # ;
+BIAS+INTERR+PRES:%>ʼus # ;
+BIAS+INTERR+PAST:%>ʼujáa # ;
+BIAS+INTERR+PAST+HAB:%>ʼúujaangaa # ;
+BIAS+INTERR+FUT:%>äsáaʼus # ;
+CERT+PRES:%>ʼahlánggang # ;
+CERT+PAST:%>ʼahlánggan # ;
+CERT+PAST+HAB:%>ʼahlánggíinii # ;
+CERT+FUT:%>äsáaʼahlans # ;
+CERT+REL:%>ʼahláns # ;
+INTS+PAST:%>áaʼahlang # ;
+CONT:%>áaʼahlanggaa # ;
+CTFACT+PRES:%>áaʼahlanggang # ;
+RFLX:%>ʼahl # ;
+FUT+RFLX+INTERR:%>äséehl # ;
+PL+IMPV:%>ʼúu # ;
+3PL+IMM+PRES:%>ʼwáa # ;
+3PL+INTERR+SIMP+PRES:%>ʼwáa # ;
+3PL+SIMP+PRES:%>ʼwáang # ;
+3PL+DIR+PAST:%>ʼwägán # ;
+3PL+INTERR+PAST:%>ʼáawaa # ;
+3PL+INDIR+PAST:%>ʼáawaan # ;
+3PL+REL:%>ʼwáas # ;
+3PL+REL+EVID:%>ʼáawaas # ;
+3PL+NONFACT:%>ʼwáa%.ang # ;
+3PL+PAST+NONFACT:%>ʼáawaa%.ang # ;
+3PL+INTERR+PRES+HAB:%>angʼwaa # ;
+3PL+PRES+HAB:%>angʼwaang # ;
+3PL+PRES+HAB+NONFACT:%>angʼwaa%.ang # ;
+3PL+DIR+PAST+HAB:%>ʼwägíinii # ;
+3PL+INTERR+PAST+HAB:%>ʼwägáangaa # ;
+3PL+INDIR+PAST+HAB:%>ʼwägáangaan # ;
+3PL+INTERR+FUT+LONG:%>ʼwáaäsaa # ;
+3PL+INTERR+FUT+SHORT:%>ʼwáaäs # ;
+3PL+SIMP+FUT:%>ʼwáaäsaang # ;
+3PL+IMM+FUT:%>ʼwáaäsga # ;
+3PL+REL+FUT:%>ʼwáaäsaas # ;
+3PL+FUT+NONFACT:%>ʼwáaäsaa%.ang # ;
+3PL+INTERR+NEAR+FUT:%>ʼwáa%.áng% k̲asaʼáa # ;
+3PL+NEAR+FUT:%>ʼwáa%.áng% k̲asaʼáang # ;
+3PL+INTERR+VNEAR+FUT:%>ʼwáa%.áng% k̲asaasdláa # ;
+3PL+VNEAR+FUT:%>ʼwáa%.áng% k̲asaasdláang # ;
+3PL+BIAS+IMM+PRES:%>ʼwáaʼuuj # ;
+3PL+BIAS+SIMP+PRES:%>ʼwáaʼuujang # ;
+3PL+RES:%>ʼwáaäsaaʼuujang # ;
+3PL+BIAS+INTERR+PRES:%>ʼwáaʼus # ;
+3PL+BIAS+INTERR+PAST:%>ʼwáaʼujaa # ;
+3PL+BIAS+INTERR+PAST+HAB:%>ʼwáaʼuujaangaa # ;
+3PL+BIAS+INTERR+FUT:%>ʼwáaäsaaʼus # ;
+3PL+CERT+PRES:%>ʼwáaʼahlanggang # ;
+3PL+CERT+PAST:%>ʼwáaʼahlanggan # ;
+3PL+CERT+PAST+HAB:%>ʼwáaʼahlanggíinii # ;
+3PL+CERT+FUT:%>ʼwáaäsaaʼahlans # ;
+3PL+CERT+REL:%>ʼwáaʼahlans # ;
+3PL+INTS+PAST:%>ʼáawaaʼahlang # ;
+3PL+CONT:%>ʼáawaaʼahlanggaa # ;
+3PL+CTFACT+PRES:%>ʼáawaaʼahlanggang # ;
+3PL+RFLX:%>ʼwáaʼahl # ;
+3PL+FUT+RFLX+INTERR:%>ʼwáaäseehl # ;
+NEG+SG+IMPV:%>ʼáng # ;
+NEG+IMM+PRES:%>ʼángga # ;
+NEG+INTERR+SIMP+PRES:%>ʼáng # ;
+NEG+SIMP+PRES:%>ʼánggang # ;
+NEG+DIR+PAST:%>ʼánggan # ;
+NEG+INTERR+PAST:%>ʼáangaa # ;
+NEG+INDIR+PAST:%>ʼáangaan # ;
+NEG+REL:%>ʼáns # ;
+NEG+REL+EVID:%>ʼáangaas # ;
+NEG+NONFACT:%>ʼangáng # ;
+NEG+PAST+NONFACT:%>ʼáangaa%.ang # ;
+NEG+INTERR+PRES+HAB:%>ʼánggang # ;
+NEG+PRES+HAB:%>angʼanggang # ;
+NEG+PRES+HAB+NONFACT:%>angʼangang # ;
+NEG+DIR+PAST+HAB:%>ʼánggíinii # ;
+NEG+INTERR+PAST+HAB:%>ʼánggaangaa # ;
+NEG+INDIR+PAST+HAB:%>ʼánggaangaan # ;
+NEG+INTERR+FUT+LONG:%>ʼángäsaa # ;
+NEG+INTERR+FUT+SHORT:%>ʼángäs # ;
+NEG+SIMP+FUT:%>ʼángäsaang # ;
+NEG+IMM+FUT:%>ʼángäsga # ;
+NEG+REL+FUT:%>ʼángäsaas # ;
+NEG+FUT+NONFACT:%>ʼángäsaa%.ang # ;
+NEG+INTERR+NEAR+FUT:%>áng% k̲asaaʼáng # ;
+NEG+NEAR+FUT:%>áng% k̲asaaʼánggang # ;
+NEG+INTERR+VNEAR+FUT:%>áng% k̲asaasdläʼáng # ;
+NEG+VNEAR+FUT:%>áng% k̲asaasdläʼánggang # ;
+NEG+BIAS+IMM+PRES:%>ʼángʼuuj # ;
+NEG+BIAS+SIMP+PRES:%>ʼángʼuujang # ;
+NEG+RES:%>ʼángäsaaʼuujang # ;
+NEG+BIAS+INTERR+PRES:%>ʼángʼus # ;
+NEG+BIAS+INTERR+PAST:%>ʼángʼujaa # ;
+NEG+BIAS+INTERR+PAST+HAB:%>ʼángʼuujaangaa # ;
+NEG+BIAS+INTERR+FUT:%>ʼángäsaaʼus # ;
+NEG+CERT+PRES:%>ʼáangʼahlanggang # ;
+NEG+CERT+PAST:%>ʼáangʼahlanggan # ;
+NEG+CERT+PAST+HAB:%>ʼáangʼahlanggíinii # ;
+NEG+CERT+FUT:%>ʼángäsaaʼahlans # ;
+NEG+CERT+REL:%>ʼáangʼahlans # ;
+NEG+INTS+PAST:%>ʼáangaaʼahlang # ;
+NEG+CONT:%>ʼáangaaʼahlanggaa # ;
+NEG+CTFACT+PRES:%>ʼáangaaʼahlanggang # ;
+NEG+RFLX:%>ʼáangʼahl # ;
+NEG+FUT+RFLX+INTERR:%>ʼángäseehl # ;
+NEG+PL+IMPV:%>ʼángʼuu # ;
+NEG+3PL+IMM+PRES:%>ʼángʼwaa # ;
+NEG+3PL+INTERR+SIMP+PRES:%>ʼángʼwaa # ;
+NEG+3PL+SIMP+PRES:%>ʼángʼwaang # ;
+NEG+3PL+DIR+PAST:%>ʼángʼwägan # ;
+NEG+3PL+INTERR+PAST:%>ʼángʼaawaa # ;
+NEG+3PL+INDIR+PAST:%>ʼángʼaawaan # ;
+NEG+3PL+REL:%>ʼángʼwaas # ;
+NEG+3PL+REL+EVID:%>ʼángʼaawaas # ;
+NEG+3PL+NONFACT:%>ʼángʼwaa%.ang # ;
+NEG+3PL+PAST+NONFACT:%>ʼángʼaawaa%.ang # ;
+NEG+3PL+INTERR+PRES+HAB:%>angʼangʼwaa # ;
+NEG+3PL+PRES+HAB:%>angʼangʼwaang # ;
+NEG+3PL+PRES+HAB+NONFACT:%>angʼangʼwaa%.ang # ;
+NEG+3PL+DIR+PAST+HAB:%>ʼángʼwägíinii # ;
+NEG+3PL+INTERR+PAST+HAB:%>ʼángʼwägáangaa # ;
+NEG+3PL+INDIR+PAST+HAB:%>ʼángʼwägáangaan # ;
+NEG+3PL+INTERR+FUT+LONG:%>ʼángʼwaaäsaa # ;
+NEG+3PL+INTERR+FUT+SHORT:%>ʼángʼwaaäs # ;
+NEG+3PL+SIMP+FUT:%>ʼángʼwaaäsaang # ;
+NEG+3PL+IMM+FUT:%>ʼángʼwaaäsga # ;
+NEG+3PL+REL+FUT:%>ʼángʼwaaäsaas # ;
+NEG+3PL+FUT+NONFACT:%>ʼángʼwaaäsaa%.ang # ;
+NEG+3PL+INTERR+NEAR+FUT:%>ʼwáa%.áng% k̲asaaʼáng # ;
+NEG+3PL+NEAR+FUT:%>ʼwáa%.áng% k̲asaaʼánggang # ;
+NEG+3PL+INTERR+VNEAR+FUT:%>ʼwáa%.áng% k̲asaasdläʼáng # ;
+NEG+3PL+VNEAR+FUT:%>ʼwáa%.áng% k̲asaasdläʼánggang # ;
+NEG+3PL+BIAS+IMM+PRES:%>ʼángʼwaaʼuuj # ;
+NEG+3PL+BIAS+SIMP+PRES:%>ʼángʼwaaʼuujang # ;
+NEG+3PL+RES:%>ʼángʼwaaäsaaʼuujang # ;
+NEG+3PL+BIAS+INTERR+PRES:%>ʼángʼwaaʼus # ;
+NEG+3PL+BIAS+INTERR+PAST:%>ʼángʼwaaʼujaa # ;
+NEG+3PL+BIAS+INTERR+PAST+HAB:%>ʼángʼwaaʼuujaangaa # ;
+NEG+3PL+BIAS+INTERR+FUT:%>ʼángʼwaaäsaaʼus # ;
+NEG+3PL+CERT+PRES:%>ʼángʼwaaʼahlanggang # ;
+NEG+3PL+CERT+PAST:%>ʼángʼwaaʼahlanggan # ;
+NEG+3PL+CERT+PAST+HAB:%>ʼángʼwaaʼahlanggíinii # ;
+NEG+3PL+CERT+FUT:%>ʼángʼwaaäsaaʼahlans # ;
+NEG+3PL+CERT+REL:%>ʼángʼwaaʼahlans # ;
+NEG+3PL+INTS+PAST:%>ʼángʼaawaaʼahlang # ;
+NEG+3PL+CONT:%>ʼángʼaawaaʼahlanggaa # ;
+NEG+3PL+CTFACT+PRES:%>ʼángʼaawaaʼahlanggang # ;
+NEG+3PL+RFLX:%>ʼángʼwaaʼahl # ;
+NEG+3PL+FUT+RFLX+INTERR:%>ʼángʼwaaäseehl # ;


LEXICON CLASS-I !!= @CODE@
+V:               CLASS-I-INFL ;
+V+EXT:dáal       CLASS-AAL-INFL  ;
+V+CIRCUM:gwáang  CLASS-AANG-INFL  ;
+V+STAND-SG:gyaʼáng            CLASS-ANG-STEM-1-INFL  ;
+V+STAND-SG:gyaʼáang           CLASS-ANG-STEM-2-INFL  ;
+V+STAND-PL:gyaʼáang           CLASS-AANG-INFL  ;
+V+ORDER:hahl                  CLASS-AHL-INFL  ;
+V+INCEP:hid                   CLASS-ID-STEM-1-INFL  ;
+V+INCEP:híid                  CLASS-ID-STEM-2-INFL  ;
+V+ALMOST:sgä                  CLASS-A-STEM-1-INFL  ;
+V+ALMOST:sgáa                 CLASS-A-STEM-2-INFL  ;
+V+NOCTURN:ʼuhlä               CLASS-A-STEM-1-INFL  ;
+V+NOCTURN:ʼuhláa              CLASS-A-STEM-2-INFL  ;
+V+SIT-SG:ʼwä                  CLASS-A-STEM-1-INFL  ;
+V+SIT-SG:ʼwáa                 CLASS-A-STEM-2-INFL  ;
+V+SIT-PL:ʼwaʼáang             CLASS-AANG-INFL  ;
+V+NOCTURN+DIST:ʼuhláaʼagang   CLASS-ANG-STEM-1-INFL  ;
+V+NOCTURN+DIST:ʼuhláaʼagaang  CLASS-ANG-STEM-2-INFL  ;
+V+ORDER+DIST:háalagang        CLASS-ANG-STEM-1-INFL  ;
+V+ORDER+DIST:háalaagaang      CLASS-ANG-STEM-2-INFL  ;
+V+ORDER+INCEP:hahlhid         CLASS-ID-STEM-1-INFL  ;
+V+ORDER+INCEP:hahlhíid        CLASS-ID-STEM-2-INFL  ;
+V+ORDER+ALMOST:hahlsgä        CLASS-A-STEM-1-INFL  ;
+V+ORDER+ALMOST:hahlsgáa       CLASS-A-STEM-2-INFL  ;
+V+ORDER+NOCTURN:hahlʼuhlä     CLASS-A-STEM-1-INFL  ;
+V+ORDER+NOCTURN:hahlʼuhláa    CLASS-A-STEM-2-INFL  ;
+V+INCEP+ORDER:hidhahl         CLASS-AHL-INFL  ;
+V+INCEP+ALMOST:hidsgä         CLASS-A-STEM-1-INFL  ;
+V+INCEP+ALMOST:hidsgáa        CLASS-A-STEM-2-INFL  ;
+V+NOCTURN+ORDER:ʼuhlahahl     CLASS-AHL-INFL  ;

LEXICON CLASS-I-INFL !!= @CODE@
+COND-AUX1:%> # ;
+COND-AUX2:%> # ;
+SG+IMPV:%> # ;
+IMM+PRES:%>ga # ;
+INTERR+SIMP+PRES:%> # ;
+SIMP+PRES:%>gáng # ;
+DIR+PAST:%>gán # ;
+INTERR+PAST:%>gáa # ;
+INDIR+PAST:%>gáan # ;
+REL:%>s # ;
+REL+EVID:%>gáas # ;
+NONFACT:%>áng # ;
+PAST+NONFACT:%>gáa%.ang # ;
+INTERR+PRES+HAB:%>gáng # ;
+PRES+HAB:%>gánggang # ;
+PRES+HAB+NONFACT:%>gángang # ;
+DIR+PAST+HAB:%>gáinii # ;
+INTERR+PAST+HAB:%>gáangaa # ;
+INDIR+PAST+HAB:%>gáangaan # ;
+INTERR+FUT+LONG:%>äsáa # ;
+INTERR+FUT+SHORT:%>äs # ;
+SIMP+FUT:%>äsáang # ;
+IMM+FUT:%>äsga # ;
+REL+FUT:%>äsáas # ;
+FUT+NONFACT:%>äsáa%.ang # ;
+INTERR+NEAR+FUT:%>áng% k̲asaʼáa # ;
+NEAR+FUT:%>áng% k̲asaʼáang # ;
+INTERR+VNEAR+FUT:%>áng% k̲asaasdláa # ;
+VNEAR+FUT:%>áng% k̲asaasdláang # ;
+BIAS+IMM+PRES:%>ʼúuj # ;
+BIAS+SIMP+PRES:%>ʼúujang # ;
+RES:%>äsáaʼuujang # ;
+BIAS+INTERR+PRES:%>ʼus # ;
+BIAS+INTERR+PAST:%>ʼujáa # ;
+BIAS+INTERR+PAST+HAB:%>ʼúujaangaa # ;
+BIAS+INTERR+FUT:%>äsáaʼus # ;
+CERT+PRES:%>ʼahlánggang # ;
+CERT+PAST:%>ʼahlánggan # ;
+CERT+PAST+HAB:%>ʼahlánggiinii # ;
+CERT+FUT:%>äsáaʼahlans # ;
+CERT+REL:%>ʼahláns # ;
+INTS+PAST:%>gáaʼahlang # ;
+CONT:%>gáaʼahlanggaa # ;
+CTFACT+PRES:%>gáaʼahlanggang # ;
+RFLX:%>ʼahl # ;
+FUT+RFLX+INTERR:%>äséehl # ;
+PL+IMPV:%>ʼúu # ;
+3PL+IMM+PRES:%>ʼwáa # ;
+3PL+INTERR+SIMP+PRES:%>ʼwáa # ;
+3PL+SIMP+PRES:%>ʼwáang # ;
+3PL+DIR+PAST:%>ʼwägán # ;
+3PL+INTERR+PAST:%>ʼáawaa # ;
+3PL+INDIR+PAST:%>ʼáawaan # ;
+3PL+REL:%>ʼwáas # ;
+3PL+REL+EVID:%>ʼáawaas # ;
+3PL+NONFACT:%>ʼwáa%.ang # ;
+3PL+PAST+NONFACT:%>ʼáawaa%.ang # ;
+3PL+INTERR+PRES+HAB:%>gángʼwaa # ;
+3PL+PRES+HAB:%>gángʼwaang # ;
+3PL+PRES+HAB+NONFACT:%>gángʼwaa%.ang # ;
+3PL+DIR+PAST+HAB:%>ʼwägíinii # ;
+3PL+INTERR+PAST+HAB:%>ʼwägáangaa # ;
+3PL+INDIR+PAST+HAB:%>ʼwägáangaan # ;
+3PL+INTERR+FUT+LONG:%>ʼwáaäsaa # ;
+3PL+INTERR+FUT+SHORT:%>ʼwáaäs # ;
+3PL+SIMP+FUT:%>ʼwáaäsaang # ;
+3PL+IMM+FUT:%>ʼwáaäsga # ;
+3PL+REL+FUT:%>ʼwáaäsaas # ;
+3PL+FUT+NONFACT:%>ʼwáaäsaa%.ang # ;
+3PL+INTERR+NEAR+FUT:%>ʼwáa%.ang% k̲asaʼáa # ;
+3PL+NEAR+FUT:%>ʼwáa%.ang% k̲asaʼáang # ;
+3PL+INTERR+VNEAR+FUT:%>ʼwáa%.ang% k̲asaasdláa # ;
+3PL+VNEAR+FUT:%>ʼwáa%.ang% k̲asaasdláang # ;
+3PL+BIAS+IMM+PRES:%>ʼwáaʼuuj # ;
+3PL+BIAS+SIMP+PRES:%>ʼwáaʼuujang # ;
+3PL+RES:%>ʼwáaäsaaʼuujang # ;
+3PL+BIAS+INTERR+PRES:%>ʼwáaʼus # ;
+3PL+BIAS+INTERR+PAST:%>ʼwáaʼujaa # ;
+3PL+BIAS+INTERR+PAST+HAB:%>ʼwáaʼuujaangaa # ;
+3PL+BIAS+INTERR+FUT:%>ʼwáaäsaaʼus # ;
+3PL+CERT+PRES:%>ʼwáaʼahlanggang # ;
+3PL+CERT+PAST:%>ʼwáaʼahlanggan # ;
+3PL+CERT+PAST+HAB:%>ʼwáaʼahlanggiinii # ;
+3PL+CERT+FUT:%>ʼwáaäsaaʼahlans # ;
+3PL+CERT+REL:%>ʼwáaʼahlans # ;
+3PL+INTS+PAST:%>ʼáawaaʼahlang # ;
+3PL+CONT:%>ʼáawaaʼahlanggaa # ;
+3PL+CTFACT+PRES:%>ʼáawaaʼahlanggang # ;
+3PL+RFLX:%>ʼwáaʼahl # ;
+3PL+FUT+RFLX+INTERR:%>ʼwáaäseehl # ;
+NEG+SG+IMPV:%>ʼáng # ;
+NEG+IMM+PRES:%>ʼángga # ;
+NEG+INTERR+SIMP+PRES:%>ʼáng # ;
+NEG+SIMP+PRES:%>ʼánggang # ;
+NEG+DIR+PAST:%>ʼánggan # ;
+NEG+INTERR+PAST:%>ʼáangaa # ;
+NEG+INDIR+PAST:%>ʼáangaan # ;
+NEG+REL:%>ʼáns # ;
+NEG+REL+EVID:%>ʼáangaas # ;
+NEG+NONFACT:%>ʼangáng # ;
+NEG+PAST+NONFACT:%>ʼáangaa%.ang # ;
+NEG+INTERR+PRES+HAB:%>ʼánggang # ;
+NEG+PRES+HAB:%>gángʼanggang # ;
+NEG+PRES+HAB+NONFACT:%>gángʼangang # ;
+NEG+DIR+PAST+HAB:%>ʼánggiinii # ;
+NEG+INTERR+PAST+HAB:%>ʼánggaangaa # ;
+NEG+INDIR+PAST+HAB:%>ʼánggaangaan # ;
+NEG+INTERR+FUT+LONG:%>ʼángäsaa # ;
+NEG+INTERR+FUT+SHORT:%>ʼángäs # ;
+NEG+SIMP+FUT:%>ʼángäsaang # ;
+NEG+IMM+FUT:%>ʼángäsga # ;
+NEG+REL+FUT:%>ʼángäsaas # ;
+NEG+FUT+NONFACT:%>ʼángäsaa%.ang # ;
+NEG+INTERR+NEAR+FUT:%>áng% k̲asaaʼáng # ;
+NEG+NEAR+FUT:%>áng% k̲asaaʼánggang # ;
+NEG+INTERR+VNEAR+FUT:%>áng% k̲asaasdläʼáng # ;
+NEG+VNEAR+FUT:%>áng% k̲asaasdläʼánggang # ;
+NEG+BIAS+IMM+PRES:%>ʼángʼuuj # ;
+NEG+BIAS+SIMP+PRES:%>ʼángʼuujang # ;
+NEG+RES:%>ʼángäsaaʼuujang # ;
+NEG+BIAS+INTERR+PRES:%>ʼángʼus # ;
+NEG+BIAS+INTERR+PAST:%>ʼángʼujaa # ;
+NEG+BIAS+INTERR+PAST+HAB:%>ʼángʼuujaangaa # ;
+NEG+BIAS+INTERR+FUT:%>ʼángäsaaʼus # ;
+NEG+CERT+PRES:%>ʼáangʼahlanggang # ;
+NEG+CERT+PAST:%>ʼáangʼahlanggan # ;
+NEG+CERT+PAST+HAB:%>ʼáangʼahlanggiinii # ;
+NEG+CERT+FUT:%>ʼángäsaaʼahlans # ;
+NEG+CERT+REL:%>ʼáangʼahlans # ;
+NEG+INTS+PAST:%>ʼáangaaʼahlang # ;
+NEG+CONT:%>ʼáangaaʼahlanggaa # ;
+NEG+CTFACT+PRES:%>ʼáangaaʼahlanggang # ;
+NEG+RFLX:%>ʼáangʼahl # ;
+NEG+FUT+RFLX+INTERR:%>ʼángäseehl # ;
+NEG+PL+IMPV:%>ʼángʼuu # ;
+NEG+3PL+IMM+PRES:%>ʼángʼwaa # ;
+NEG+3PL+INTERR+SIMP+PRES:%>ʼángʼwaa # ;
+NEG+3PL+SIMP+PRES:%>ʼángʼwaang # ;
+NEG+3PL+DIR+PAST:%>ʼángʼwägan # ;
+NEG+3PL+INTERR+PAST:%>ʼángʼaawaa # ;
+NEG+3PL+INDIR+PAST:%>ʼángʼaawaan # ;
+NEG+3PL+REL:%>ʼángʼwaas # ;
+NEG+3PL+REL+EVID:%>ʼángʼaawaas # ;
+NEG+3PL+NONFACT:%>ʼángʼwaa%.ang # ;
+NEG+3PL+PAST+NONFACT:%>ʼángʼaawaa%.ang # ;
+NEG+3PL+INTERR+PRES+HAB:%>gángʼangʼwaa # ;
+NEG+3PL+PRES+HAB:%>gángʼangʼwaang # ;
+NEG+3PL+PRES+HAB+NONFACT:%>gángʼangʼwaa%.ang # ;
+NEG+3PL+DIR+PAST+HAB:%>ʼángʼwägiinii # ;
+NEG+3PL+INTERR+PAST+HAB:%>ʼángʼwägaangaa # ;
+NEG+3PL+INDIR+PAST+HAB:%>ʼángʼwägaangaan # ;
+NEG+3PL+INTERR+FUT+LONG:%>ʼángʼwaaäsaa # ;
+NEG+3PL+INTERR+FUT+SHORT:%>ʼángʼwaaäs # ;
+NEG+3PL+SIMP+FUT:%>ʼángʼwaaäsaang # ;
+NEG+3PL+IMM+FUT:%>ʼángʼwaaäsga # ;
+NEG+3PL+REL+FUT:%>ʼángʼwaaäsaas # ;
+NEG+3PL+FUT+NONFACT:%>ʼángʼwaaäsaa%.ang # ;
+NEG+3PL+INTERR+NEAR+FUT:%>ʼwáa%.ang% k̲asaaʼáng # ;
+NEG+3PL+NEAR+FUT:%>ʼwáa%.ang% k̲asaaʼánggang # ;
+NEG+3PL+INTERR+VNEAR+FUT:%>ʼwáa%.ang% k̲asaasdläʼáng # ;
+NEG+3PL+VNEAR+FUT:%>ʼwáa%.ang% k̲asaasdläʼánggang # ;
+NEG+3PL+BIAS+IMM+PRES:%>ʼángʼwaaʼuuj # ;
+NEG+3PL+BIAS+SIMP+PRES:%>ʼángʼwaaʼuujang # ;
+NEG+3PL+RES:%>ʼángʼwaaäsaaʼuujang # ;
+NEG+3PL+BIAS+INTERR+PRES:%>ʼángʼwaaʼus # ;
+NEG+3PL+BIAS+INTERR+PAST:%>ʼángʼwaaʼujaa # ;
+NEG+3PL+BIAS+INTERR+PAST+HAB:%>ʼángʼwaaʼuujaangaa # ;
+NEG+3PL+BIAS+INTERR+FUT:%>ʼángʼwaaäsaaʼus # ;
+NEG+3PL+CERT+PRES:%>ʼángʼwaaʼahlanggang # ;
+NEG+3PL+CERT+PAST:%>ʼángʼwaaʼahlanggan # ;
+NEG+3PL+CERT+PAST+HAB:%>ʼángʼwaaʼahlanggiinii # ;
+NEG+3PL+CERT+FUT:%>ʼángʼwaaäsaaʼahlans # ;
+NEG+3PL+CERT+REL:%>ʼángʼwaaʼahlans # ;
+NEG+3PL+INTS+PAST:%>ʼángʼaawaaʼahlang # ;
+NEG+3PL+CONT:%>ʼángʼaawaaʼahlanggaa # ;
+NEG+3PL+CTFACT+PRES:%>ʼángʼaawaaʼahlanggang # ;
+NEG+3PL+RFLX:%>ʼángʼwaaʼahl # ;
+NEG+3PL+FUT+RFLX+INTERR:%>ʼángʼwaaäseehl # ;


LEXICON CLASS-IID !!= @CODE@
+V:               CLASS-IID-INFL ;
+V+EXT:dáal       CLASS-AAL-INFL  ;
+V+CIRCUM:gwáang  CLASS-AANG-INFL  ;
+V+STAND-SG:gyaʼáng            CLASS-ANG-STEM-1-INFL  ;
+V+STAND-SG:gyaʼáang           CLASS-ANG-STEM-2-INFL  ;
+V+STAND-PL:gyaʼáang           CLASS-AANG-INFL  ;
+V+ORDER:hahl                  CLASS-AHL-INFL  ;
+V+INCEP:hid                   CLASS-ID-STEM-1-INFL  ;
+V+INCEP:híid                  CLASS-ID-STEM-2-INFL  ;
+V+ALMOST:sgä                  CLASS-A-STEM-1-INFL  ;
+V+ALMOST:sgáa                 CLASS-A-STEM-2-INFL  ;
+V+NOCTURN:ʼuhlä               CLASS-A-STEM-1-INFL  ;
+V+NOCTURN:ʼuhláa              CLASS-A-STEM-2-INFL  ;
+V+SIT-SG:ʼwä                  CLASS-A-STEM-1-INFL  ;
+V+SIT-SG:ʼwáa                 CLASS-A-STEM-2-INFL  ;
+V+SIT-PL:ʼwaʼáang             CLASS-AANG-INFL  ;
+V+NOCTURN+DIST:ʼuhláaʼagang   CLASS-ANG-STEM-1-INFL  ;
+V+NOCTURN+DIST:ʼuhláaʼagaang  CLASS-ANG-STEM-2-INFL  ;
+V+ORDER+DIST:háalagang        CLASS-ANG-STEM-1-INFL  ;
+V+ORDER+DIST:háalaagaang      CLASS-ANG-STEM-2-INFL  ;
+V+ORDER+INCEP:hahlhid         CLASS-ID-STEM-1-INFL  ;
+V+ORDER+INCEP:hahlhíid        CLASS-ID-STEM-2-INFL  ;
+V+ORDER+ALMOST:hahlsgä        CLASS-A-STEM-1-INFL  ;
+V+ORDER+ALMOST:hahlsgáa       CLASS-A-STEM-2-INFL  ;
+V+ORDER+NOCTURN:hahlʼuhlä     CLASS-A-STEM-1-INFL  ;
+V+ORDER+NOCTURN:hahlʼuhláa    CLASS-A-STEM-2-INFL  ;
+V+INCEP+ORDER:hidhahl         CLASS-AHL-INFL  ;
+V+INCEP+ALMOST:hidsgä         CLASS-A-STEM-1-INFL  ;
+V+INCEP+ALMOST:hidsgáa        CLASS-A-STEM-2-INFL  ;
+V+NOCTURN+ORDER:ʼuhlahahl     CLASS-AHL-INFL  ;

LEXICON CLASS-IID-INFL !!= @CODE@
+COND-AUX1:%> # ;
+COND-AUX2:%> # ;
+SG+IMPV:%> # ;
+IMM+PRES:%>a # ;
+INTERR+SIMP+PRES:%> # ;
+SIMP+PRES:%>áng # ;
+DIR+PAST:%>an # ;
+INTERR+PAST:%>áa # ;
+INDIR+PAST:%>áan # ;
+REL:%>s # ;
+REL+EVID:%>áas # ;
+NONFACT:%>áng # ;
+PAST+NONFACT:%>áa%.ang # ;
+INTERR+PRES+HAB:%>áng # ;
+PRES+HAB:%>anggang # ;
+PRES+HAB+NONFACT:%>angang # ;
+DIR+PAST+HAB:%>iinii # ;
+INTERR+PAST+HAB:%>áangaa # ;
+INDIR+PAST+HAB:%>áangaan # ;
+INTERR+FUT+LONG:%>äsáa # ;
+INTERR+FUT+SHORT:%>äs # ;
+SIMP+FUT:%>äsáang # ;
+IMM+FUT:%>äsga # ;
+REL+FUT:%>äsáas # ;
+FUT+NONFACT:%>äsáa%.ang # ;
+INTERR+NEAR+FUT:%>áng% k̲asaʼáa # ;
+NEAR+FUT:%>áng% k̲asaʼáang # ;
+INTERR+VNEAR+FUT:%>áng% k̲asaasdláa # ;
+VNEAR+FUT:%>áng% k̲asaasdláang # ;
+BIAS+IMM+PRES:%>ʼúuj # ;
+BIAS+SIMP+PRES:%>ʼúujang # ;
+RES:%>äsáaʼuujang # ;
+BIAS+INTERR+PRES:%>ʼus # ;
+BIAS+INTERR+PAST:%>ʼujáa # ;
+BIAS+INTERR+PAST+HAB:%>ʼúujaangaa # ;
+BIAS+INTERR+FUT:%>äsáaʼus # ;
+CERT+PRES:%>ʼahlánggang # ;
+CERT+PAST:%>ʼahlánggan # ;
+CERT+PAST+HAB:%>ʼahlánggíinii # ;
+CERT+FUT:%>äsáaʼahlans # ;
+CERT+REL:%>ʼahláns # ;
+INTS+PAST:%>áaʼahlang # ;
+CONT:%>áaʼahlanggaa # ;
+CTFACT+PRES:%>áaʼahlanggang # ;
+RFLX:%>ʼahl # ;
+FUT+RFLX+INTERR:%>äséehl # ;
+PL+IMPV:%>ʼúu # ;
+3PL+IMM+PRES:%>ʼwáa # ;
+3PL+INTERR+SIMP+PRES:%>ʼwáa # ;
+3PL+SIMP+PRES:%>ʼwáang # ;
+3PL+DIR+PAST:%>ʼwägán # ;
+3PL+INTERR+PAST:%>ʼáawaa # ;
+3PL+INDIR+PAST:%>ʼáawaan # ;
+3PL+REL:%>ʼwáas # ;
+3PL+REL+EVID:%>ʼáawaas # ;
+3PL+NONFACT:%>ʼwáa%.ang # ;
+3PL+PAST+NONFACT:%>ʼáawaa%.ang # ;
+3PL+INTERR+PRES+HAB:%>angʼwaa # ;
+3PL+PRES+HAB:%>angʼwaang # ;
+3PL+PRES+HAB+NONFACT:%>angʼwaa%.ang # ;
+3PL+DIR+PAST+HAB:%>ʼwägíinii # ;
+3PL+INTERR+PAST+HAB:%>ʼwägáangaa # ;
+3PL+INDIR+PAST+HAB:%>ʼwägáangaan # ;
+3PL+INTERR+FUT+LONG:%>ʼwáaäsaa # ;
+3PL+INTERR+FUT+SHORT:%>ʼwáaäs # ;
+3PL+SIMP+FUT:%>ʼwáaäsaang # ;
+3PL+IMM+FUT:%>ʼwáaäsga # ;
+3PL+REL+FUT:%>ʼwáaäsaas # ;
+3PL+FUT+NONFACT:%>ʼwáaäsaa%.ang # ;
+3PL+INTERR+NEAR+FUT:%>ʼwáa%.áng% k̲asaʼáa # ;
+3PL+NEAR+FUT:%>ʼwáa%.áng% k̲asaʼáang # ;
+3PL+INTERR+VNEAR+FUT:%>ʼwáa%.áng% k̲asaasdláa # ;
+3PL+VNEAR+FUT:%>ʼwáa%.áng% k̲asaasdláang # ;
+3PL+BIAS+IMM+PRES:%>ʼwáaʼuuj # ;
+3PL+BIAS+SIMP+PRES:%>ʼwáaʼuujang # ;
+3PL+RES:%>ʼwáaäsaaʼuujang # ;
+3PL+BIAS+INTERR+PRES:%>ʼwáaʼus # ;
+3PL+BIAS+INTERR+PAST:%>ʼwáaʼujaa # ;
+3PL+BIAS+INTERR+PAST+HAB:%>ʼwáaʼuujaangaa # ;
+3PL+BIAS+INTERR+FUT:%>ʼwáaäsaaʼus # ;
+3PL+CERT+PRES:%>ʼwáaʼahlanggang # ;
+3PL+CERT+PAST:%>ʼwáaʼahlanggan # ;
+3PL+CERT+PAST+HAB:%>ʼwáaʼahlanggíinii # ;
+3PL+CERT+FUT:%>ʼwáaäsaaʼahlans # ;
+3PL+CERT+REL:%>ʼwáaʼahlans # ;
+3PL+INTS+PAST:%>ʼáawaaʼahlang # ;
+3PL+CONT:%>ʼáawaaʼahlanggaa # ;
+3PL+CTFACT+PRES:%>ʼáawaaʼahlanggang # ;
+3PL+RFLX:%>ʼwáaʼahl # ;
+3PL+FUT+RFLX+INTERR:%>ʼwáaäseehl # ;
+NEG+SG+IMPV:%>ʼáng # ;
+NEG+IMM+PRES:%>ʼángga # ;
+NEG+INTERR+SIMP+PRES:%>ʼáng # ;
+NEG+SIMP+PRES:%>ʼánggang # ;
+NEG+DIR+PAST:%>ʼánggan # ;
+NEG+INTERR+PAST:%>ʼáangaa # ;
+NEG+INDIR+PAST:%>ʼáangaan # ;
+NEG+REL:%>ʼáns # ;
+NEG+REL+EVID:%>ʼáangaas # ;
+NEG+NONFACT:%>ʼangáng # ;
+NEG+PAST+NONFACT:%>ʼáangaa%.ang # ;
+NEG+INTERR+PRES+HAB:%>ʼánggang # ;
+NEG+PRES+HAB:%>angʼanggang # ;
+NEG+PRES+HAB+NONFACT:%>angʼangang # ;
+NEG+DIR+PAST+HAB:%>ʼánggíinii # ;
+NEG+INTERR+PAST+HAB:%>ʼánggaangaa # ;
+NEG+INDIR+PAST+HAB:%>ʼánggaangaan # ;
+NEG+INTERR+FUT+LONG:%>ʼángäsaa # ;
+NEG+INTERR+FUT+SHORT:%>ʼángäs # ;
+NEG+SIMP+FUT:%>ʼángäsaang # ;
+NEG+IMM+FUT:%>ʼángäsga # ;
+NEG+REL+FUT:%>ʼángäsaas # ;
+NEG+FUT+NONFACT:%>ʼángäsaa%.ang # ;
+NEG+INTERR+NEAR+FUT:%>áng% k̲asaaʼáng # ;
+NEG+NEAR+FUT:%>áng% k̲asaaʼánggang # ;
+NEG+INTERR+VNEAR+FUT:%>áng% k̲asaasdläʼáng # ;
+NEG+VNEAR+FUT:%>áng% k̲asaasdläʼánggang # ;
+NEG+BIAS+IMM+PRES:%>ʼángʼuuj # ;
+NEG+BIAS+SIMP+PRES:%>ʼángʼuujang # ;
+NEG+RES:%>ʼángäsaaʼuujang # ;
+NEG+BIAS+INTERR+PRES:%>ʼángʼus # ;
+NEG+BIAS+INTERR+PAST:%>ʼángʼujaa # ;
+NEG+BIAS+INTERR+PAST+HAB:%>ʼángʼuujaangaa # ;
+NEG+BIAS+INTERR+FUT:%>ʼángäsaaʼus # ;
+NEG+CERT+PRES:%>ʼáangʼahlanggang # ;
+NEG+CERT+PAST:%>ʼáangʼahlanggan # ;
+NEG+CERT+PAST+HAB:%>ʼáangʼahlanggíinii # ;
+NEG+CERT+FUT:%>ʼángäsaaʼahlans # ;
+NEG+CERT+REL:%>ʼáangʼahlans # ;
+NEG+INTS+PAST:%>ʼáangaaʼahlang # ;
+NEG+CONT:%>ʼáangaaʼahlanggaa # ;
+NEG+CTFACT+PRES:%>ʼáangaaʼahlanggang # ;
+NEG+RFLX:%>ʼáangʼahl # ;
+NEG+FUT+RFLX+INTERR:%>ʼángäseehl # ;
+NEG+PL+IMPV:%>ʼángʼuu # ;
+NEG+3PL+IMM+PRES:%>ʼángʼwaa # ;
+NEG+3PL+INTERR+SIMP+PRES:%>ʼángʼwaa # ;
+NEG+3PL+SIMP+PRES:%>ʼángʼwaang # ;
+NEG+3PL+DIR+PAST:%>ʼángʼwägan # ;
+NEG+3PL+INTERR+PAST:%>ʼángʼaawaa # ;
+NEG+3PL+INDIR+PAST:%>ʼángʼaawaan # ;
+NEG+3PL+REL:%>ʼángʼwaas # ;
+NEG+3PL+REL+EVID:%>ʼángʼaawaas # ;
+NEG+3PL+NONFACT:%>ʼángʼwaa%.ang # ;
+NEG+3PL+PAST+NONFACT:%>ʼángʼaawaa%.ang # ;
+NEG+3PL+INTERR+PRES+HAB:%>angʼangʼwaa # ;
+NEG+3PL+PRES+HAB:%>angʼangʼwaang # ;
+NEG+3PL+PRES+HAB+NONFACT:%>angʼangʼwaa%.ang # ;
+NEG+3PL+DIR+PAST+HAB:%>ʼángʼwägíinii # ;
+NEG+3PL+INTERR+PAST+HAB:%>ʼángʼwägáangaa # ;
+NEG+3PL+INDIR+PAST+HAB:%>ʼángʼwägáangaan # ;
+NEG+3PL+INTERR+FUT+LONG:%>ʼángʼwaaäsaa # ;
+NEG+3PL+INTERR+FUT+SHORT:%>ʼángʼwaaäs # ;
+NEG+3PL+SIMP+FUT:%>ʼángʼwaaäsaang # ;
+NEG+3PL+IMM+FUT:%>ʼángʼwaaäsga # ;
+NEG+3PL+REL+FUT:%>ʼángʼwaaäsaas # ;
+NEG+3PL+FUT+NONFACT:%>ʼángʼwaaäsaa%.ang # ;
+NEG+3PL+INTERR+NEAR+FUT:%>ʼwáa%.áng% k̲asaaʼáng # ;
+NEG+3PL+NEAR+FUT:%>ʼwáa%.áng% k̲asaaʼánggang # ;
+NEG+3PL+INTERR+VNEAR+FUT:%>ʼwáa%.áng% k̲asaasdläʼáng # ;
+NEG+3PL+VNEAR+FUT:%>ʼwáa%.áng% k̲asaasdläʼánggang # ;
+NEG+3PL+BIAS+IMM+PRES:%>ʼángʼwaaʼuuj # ;
+NEG+3PL+BIAS+SIMP+PRES:%>ʼángʼwaaʼuujang # ;
+NEG+3PL+RES:%>ʼángʼwaaäsaaʼuujang # ;
+NEG+3PL+BIAS+INTERR+PRES:%>ʼángʼwaaʼus # ;
+NEG+3PL+BIAS+INTERR+PAST:%>ʼángʼwaaʼujaa # ;
+NEG+3PL+BIAS+INTERR+PAST+HAB:%>ʼángʼwaaʼuujaangaa # ;
+NEG+3PL+BIAS+INTERR+FUT:%>ʼángʼwaaäsaaʼus # ;
+NEG+3PL+CERT+PRES:%>ʼángʼwaaʼahlanggang # ;
+NEG+3PL+CERT+PAST:%>ʼángʼwaaʼahlanggan # ;
+NEG+3PL+CERT+PAST+HAB:%>ʼángʼwaaʼahlanggíinii # ;
+NEG+3PL+CERT+FUT:%>ʼángʼwaaäsaaʼahlans # ;
+NEG+3PL+CERT+REL:%>ʼángʼwaaʼahlans # ;
+NEG+3PL+INTS+PAST:%>ʼángʼaawaaʼahlang # ;
+NEG+3PL+CONT:%>ʼángʼaawaaʼahlanggaa # ;
+NEG+3PL+CTFACT+PRES:%>ʼángʼaawaaʼahlanggang # ;
+NEG+3PL+RFLX:%>ʼángʼwaaʼahl # ;
+NEG+3PL+FUT+RFLX+INTERR:%>ʼángʼwaaäseehl # ;


LEXICON CLASS-U !!= @CODE@
+V:               CLASS-U-INFL ;
+V+EXT:dáal       CLASS-AAL-INFL  ;
+V+CIRCUM:gwáang  CLASS-AANG-INFL  ;
+V+STAND-SG:gyaʼáng            CLASS-ANG-STEM-1-INFL  ;
+V+STAND-SG:gyaʼáang           CLASS-ANG-STEM-2-INFL  ;
+V+STAND-PL:gyaʼáang           CLASS-AANG-INFL  ;
+V+ORDER:hahl                  CLASS-AHL-INFL  ;
+V+INCEP:hid                   CLASS-ID-STEM-1-INFL  ;
+V+INCEP:híid                  CLASS-ID-STEM-2-INFL  ;
+V+ALMOST:sgä                  CLASS-A-STEM-1-INFL  ;
+V+ALMOST:sgáa                 CLASS-A-STEM-2-INFL  ;
+V+NOCTURN:ʼuhlä               CLASS-A-STEM-1-INFL  ;
+V+NOCTURN:ʼuhláa              CLASS-A-STEM-2-INFL  ;
+V+SIT-SG:ʼwä                  CLASS-A-STEM-1-INFL  ;
+V+SIT-SG:ʼwáa                 CLASS-A-STEM-2-INFL  ;
+V+SIT-PL:ʼwaʼáang             CLASS-AANG-INFL  ;
+V+NOCTURN+DIST:ʼuhláaʼagang   CLASS-ANG-STEM-1-INFL  ;
+V+NOCTURN+DIST:ʼuhláaʼagaang  CLASS-ANG-STEM-2-INFL  ;
+V+ORDER+DIST:háalagang        CLASS-ANG-STEM-1-INFL  ;
+V+ORDER+DIST:háalaagaang      CLASS-ANG-STEM-2-INFL  ;
+V+ORDER+INCEP:hahlhid         CLASS-ID-STEM-1-INFL  ;
+V+ORDER+INCEP:hahlhíid        CLASS-ID-STEM-2-INFL  ;
+V+ORDER+ALMOST:hahlsgä        CLASS-A-STEM-1-INFL  ;
+V+ORDER+ALMOST:hahlsgáa       CLASS-A-STEM-2-INFL  ;
+V+ORDER+NOCTURN:hahlʼuhlä     CLASS-A-STEM-1-INFL  ;
+V+ORDER+NOCTURN:hahlʼuhláa    CLASS-A-STEM-2-INFL  ;
+V+INCEP+ORDER:hidhahl         CLASS-AHL-INFL  ;
+V+INCEP+ALMOST:hidsgä         CLASS-A-STEM-1-INFL  ;
+V+INCEP+ALMOST:hidsgáa        CLASS-A-STEM-2-INFL  ;
+V+NOCTURN+ORDER:ʼuhlahahl     CLASS-AHL-INFL  ;

LEXICON CLASS-U-INFL !!= @CODE@
+COND-AUX1:%> # ;
+COND-AUX2:%> # ;
+SG+IMPV:%> # ;
+IMM+PRES:%>ga # ;
+INTERR+SIMP+PRES:%> # ;
+SIMP+PRES:%>gáng # ;
+DIR+PAST:%>gán # ;
+INTERR+PAST:%>yáa # ;
+INDIR+PAST:%>yáan # ;
+REL:%>s # ;
+REL+EVID:%>yáas # ;
+NONFACT:%>áng # ;
+PAST+NONFACT:%>yáa%.ang # ;
+INTERR+PRES+HAB:%>gáng # ;
+PRES+HAB:%>gánggang # ;
+PRES+HAB+NONFACT:%>gángang # ;
+DIR+PAST+HAB:%>gíinii # ;
+INTERR+PAST+HAB:%>gáangaa # ;
+INDIR+PAST+HAB:%>gáangaan # ;
+INTERR+FUT+LONG:%>äsáa # ;
+INTERR+FUT+SHORT:%>äs # ;
+SIMP+FUT:%>äsáang # ;
+IMM+FUT:%>äsga # ;
+REL+FUT:%>äsáas # ;
+FUT+NONFACT:%>äsáa%.ang # ;
+INTERR+NEAR+FUT:%>áng% k̲asaʼáa # ;
+NEAR+FUT:%>áng% k̲asaʼáang # ;
+INTERR+VNEAR+FUT:%>áng% k̲asaasdláa # ;
+VNEAR+FUT:%>áng% k̲asaasdláang # ;
+BIAS+IMM+PRES:%>ʼúuj # ;
+BIAS+SIMP+PRES:%>ʼúujang # ;
+RES:%>äsáaʼuujang # ;
+BIAS+INTERR+PRES:%>ʼus # ;
+BIAS+INTERR+PAST:%>ʼujáa # ;
+BIAS+INTERR+PAST+HAB:%>ʼúujaangaa # ;
+BIAS+INTERR+FUT:%>äsáaʼus # ;
+CERT+PRES:%>ʼahlánggang # ;
+CERT+PAST:%>ʼahlánggan # ;
+CERT+PAST+HAB:%>ʼahlánggiinii # ;
+CERT+FUT:%>äsáaʼahlans # ;
+CERT+REL:%>ʼahláns # ;
+INTS+PAST:%>yáaʼahlang # ;
+CONT:%>yáaʼahlanggaa # ;
+CTFACT+PRES:%>yáaʼahlanggang # ;
+RFLX:%>ʼahl # ;
+FUT+RFLX+INTERR:%>äséehl # ;
+PL+IMPV:%>ʼúu # ;
+3PL+IMM+PRES:%>ʼwáa # ;
+3PL+INTERR+SIMP+PRES:%>ʼwáa # ;
+3PL+SIMP+PRES:%>ʼwáang # ;
+3PL+DIR+PAST:%>ʼwägán # ;
+3PL+INTERR+PAST:%>ʼáawaa # ;
+3PL+INDIR+PAST:%>ʼáawaan # ;
+3PL+REL:%>ʼwáas # ;
+3PL+REL+EVID:%>ʼáawaas # ;
+3PL+NONFACT:%>ʼwáa%.ang # ;
+3PL+PAST+NONFACT:%>ʼáawaa%.ang # ;
+3PL+INTERR+PRES+HAB:%>gángʼwaa # ;
+3PL+PRES+HAB:%>gángʼwaang # ;
+3PL+PRES+HAB+NONFACT:%>gángʼwaa%.ang # ;
+3PL+DIR+PAST+HAB:%>ʼwägíinii # ;
+3PL+INTERR+PAST+HAB:%>ʼwägáangaa # ;
+3PL+INDIR+PAST+HAB:%>ʼwägáangaan # ;
+3PL+INTERR+FUT+LONG:%>ʼwáaäsaa # ;
+3PL+INTERR+FUT+SHORT:%>ʼwáaäs # ;
+3PL+SIMP+FUT:%>ʼwáaäsaang # ;
+3PL+IMM+FUT:%>ʼwáaäsga # ;
+3PL+REL+FUT:%>ʼwáaäsaas # ;
+3PL+FUT+NONFACT:%>ʼwáaäsaa%.ang # ;
+3PL+INTERR+NEAR+FUT:%>ʼwáa%.ang% k̲asaʼáa # ;
+3PL+NEAR+FUT:%>ʼwáa%.ang% k̲asaʼáang # ;
+3PL+INTERR+VNEAR+FUT:%>ʼwáa%.ang% k̲asaasdláa # ;
+3PL+VNEAR+FUT:%>ʼwáa%.ang% k̲asaasdláang # ;
+3PL+BIAS+IMM+PRES:%>ʼwáaʼuuj # ;
+3PL+BIAS+SIMP+PRES:%>ʼwáaʼuujang # ;
+3PL+RES:%>ʼwáaäsaaʼuujang # ;
+3PL+BIAS+INTERR+PRES:%>ʼwáaʼus # ;
+3PL+BIAS+INTERR+PAST:%>ʼwáaʼujaa # ;
+3PL+BIAS+INTERR+PAST+HAB:%>ʼwáaʼuujaangaa # ;
+3PL+BIAS+INTERR+FUT:%>ʼwáaäsaaʼus # ;
+3PL+CERT+PRES:%>ʼwáaʼahlanggang # ;
+3PL+CERT+PAST:%>ʼwáaʼahlanggan # ;
+3PL+CERT+PAST+HAB:%>ʼwáaʼahlanggiinii # ;
+3PL+CERT+FUT:%>ʼwáaäsaaʼahlans # ;
+3PL+CERT+REL:%>ʼwáaʼahlans # ;
+3PL+INTS+PAST:%>ʼáawaaʼahlang # ;
+3PL+CONT:%>ʼáawaaʼahlanggaa # ;
+3PL+CTFACT+PRES:%>ʼáawaaʼahlanggang # ;
+3PL+RFLX:%>ʼwáaʼahl # ;
+3PL+FUT+RFLX+INTERR:%>ʼwáaäseehl # ;
+NEG+SG+IMPV:%>ʼáng # ;
+NEG+IMM+PRES:%>ʼángga # ;
+NEG+INTERR+SIMP+PRES:%>ʼáng # ;
+NEG+SIMP+PRES:%>ʼánggang # ;
+NEG+DIR+PAST:%>ʼánggan # ;
+NEG+INTERR+PAST:%>ʼáangaa # ;
+NEG+INDIR+PAST:%>ʼáangaan # ;
+NEG+REL:%>ʼáns # ;
+NEG+REL+EVID:%>ʼáangaas # ;
+NEG+NONFACT:%>ʼangáng # ;
+NEG+PAST+NONFACT:%>ʼáangaa%.ang # ;
+NEG+INTERR+PRES+HAB:%>ʼánggang # ;
+NEG+PRES+HAB:%>gángʼanggang # ;
+NEG+PRES+HAB+NONFACT:%>gángʼangang # ;
+NEG+DIR+PAST+HAB:%>ʼánggiinii # ;
+NEG+INTERR+PAST+HAB:%>ʼánggaangaa # ;
+NEG+INDIR+PAST+HAB:%>ʼánggaangaan # ;
+NEG+INTERR+FUT+LONG:%>ʼángäsaa # ;
+NEG+INTERR+FUT+SHORT:%>ʼángäs # ;
+NEG+SIMP+FUT:%>ʼángäsaang # ;
+NEG+IMM+FUT:%>ʼángäsga # ;
+NEG+REL+FUT:%>ʼángäsaas # ;
+NEG+FUT+NONFACT:%>ʼángäsaa%.ang # ;
+NEG+INTERR+NEAR+FUT:%>áng% k̲asaaʼáng # ;
+NEG+NEAR+FUT:%>áng% k̲asaaʼánggang # ;
+NEG+INTERR+VNEAR+FUT:%>áng% k̲asaasdläʼáng # ;
+NEG+VNEAR+FUT:%>áng% k̲asaasdläʼánggang # ;
+NEG+BIAS+IMM+PRES:%>ʼángʼuuj # ;
+NEG+BIAS+SIMP+PRES:%>ʼángʼuujang # ;
+NEG+RES:%>ʼángäsaaʼuujang # ;
+NEG+BIAS+INTERR+PRES:%>ʼángʼus # ;
+NEG+BIAS+INTERR+PAST:%>ʼángʼujaa # ;
+NEG+BIAS+INTERR+PAST+HAB:%>ʼángʼuujaangaa # ;
+NEG+BIAS+INTERR+FUT:%>ʼángäsaaʼus # ;
+NEG+CERT+PRES:%>ʼáangʼahlanggang # ;
+NEG+CERT+PAST:%>ʼáangʼahlanggan # ;
+NEG+CERT+PAST+HAB:%>ʼáangʼahlanggiinii # ;
+NEG+CERT+FUT:%>ʼángäsaaʼahlans # ;
+NEG+CERT+REL:%>ʼáangʼahlans # ;
+NEG+INTS+PAST:%>ʼáangaaʼahlang # ;
+NEG+CONT:%>ʼáangaaʼahlanggaa # ;
+NEG+CTFACT+PRES:%>ʼáangaaʼahlanggang # ;
+NEG+RFLX:%>ʼáangʼahl # ;
+NEG+FUT+RFLX+INTERR:%>ʼángäseehl # ;
+NEG+PL+IMPV:%>ʼángʼuu # ;
+NEG+3PL+IMM+PRES:%>ʼángʼwaa # ;
+NEG+3PL+INTERR+SIMP+PRES:%>ʼángʼwaa # ;
+NEG+3PL+SIMP+PRES:%>ʼángʼwaang # ;
+NEG+3PL+DIR+PAST:%>ʼángʼwägan # ;
+NEG+3PL+INTERR+PAST:%>ʼángʼaawaa # ;
+NEG+3PL+INDIR+PAST:%>ʼángʼaawaan # ;
+NEG+3PL+REL:%>ʼángʼwaas # ;
+NEG+3PL+REL+EVID:%>ʼángʼaawaas # ;
+NEG+3PL+NONFACT:%>ʼángʼwaa%.ang # ;
+NEG+3PL+PAST+NONFACT:%>ʼángʼaawaa%.ang # ;
+NEG+3PL+INTERR+PRES+HAB:%>gángʼangʼwaa # ;
+NEG+3PL+PRES+HAB:%>gángʼangʼwaang # ;
+NEG+3PL+PRES+HAB+NONFACT:%>gángʼangʼwaa%.ang # ;
+NEG+3PL+DIR+PAST+HAB:%>ʼángʼwägiinii # ;
+NEG+3PL+INTERR+PAST+HAB:%>ʼángʼwägaangaa # ;
+NEG+3PL+INDIR+PAST+HAB:%>ʼángʼwägaangaan # ;
+NEG+3PL+INTERR+FUT+LONG:%>ʼángʼwaaäsaa # ;
+NEG+3PL+INTERR+FUT+SHORT:%>ʼángʼwaaäs # ;
+NEG+3PL+SIMP+FUT:%>ʼángʼwaaäsaang # ;
+NEG+3PL+IMM+FUT:%>ʼángʼwaaäsga # ;
+NEG+3PL+REL+FUT:%>ʼángʼwaaäsaas # ;
+NEG+3PL+FUT+NONFACT:%>ʼángʼwaaäsaa%.ang # ;
+NEG+3PL+INTERR+NEAR+FUT:%>ʼwáa%.ang% k̲asaaʼáng # ;
+NEG+3PL+NEAR+FUT:%>ʼwáa%.ang% k̲asaaʼánggang # ;
+NEG+3PL+INTERR+VNEAR+FUT:%>ʼwáa%.ang% k̲asaasdläʼáng # ;
+NEG+3PL+VNEAR+FUT:%>ʼwáa%.ang% k̲asaasdläʼánggang # ;
+NEG+3PL+BIAS+IMM+PRES:%>ʼángʼwaaʼuuj # ;
+NEG+3PL+BIAS+SIMP+PRES:%>ʼángʼwaaʼuujang # ;
+NEG+3PL+RES:%>ʼángʼwaaäsaaʼuujang # ;
+NEG+3PL+BIAS+INTERR+PRES:%>ʼángʼwaaʼus # ;
+NEG+3PL+BIAS+INTERR+PAST:%>ʼángʼwaaʼujaa # ;
+NEG+3PL+BIAS+INTERR+PAST+HAB:%>ʼángʼwaaʼuujaangaa # ;
+NEG+3PL+BIAS+INTERR+FUT:%>ʼángʼwaaäsaaʼus # ;
+NEG+3PL+CERT+PRES:%>ʼángʼwaaʼahlanggang # ;
+NEG+3PL+CERT+PAST:%>ʼángʼwaaʼahlanggan # ;
+NEG+3PL+CERT+PAST+HAB:%>ʼángʼwaaʼahlanggiinii # ;
+NEG+3PL+CERT+FUT:%>ʼángʼwaaäsaaʼahlans # ;
+NEG+3PL+CERT+REL:%>ʼángʼwaaʼahlans # ;
+NEG+3PL+INTS+PAST:%>ʼángʼaawaaʼahlang # ;
+NEG+3PL+CONT:%>ʼángʼaawaaʼahlanggaa # ;
+NEG+3PL+CTFACT+PRES:%>ʼángʼaawaaʼahlanggang # ;
+NEG+3PL+RFLX:%>ʼángʼwaaʼahl # ;
+NEG+3PL+FUT+RFLX+INTERR:%>ʼángʼwaaäseehl # ;


LEXICON CLASS-AAHL !!= @CODE@
+V:hl               CLASS-AAHL-STEM-1-INFL ;
+V:l                CLASS-AAHL-STEM-2-INFL ;
+V+EXT:hldáal       CLASS-AAL-INFL  ;
+V+CIRCUM:hlgwáang  CLASS-AANG-INFL  ;
+V+STAND-SG:hlgyaʼáng            CLASS-ANG-STEM-1-INFL  ;
+V+STAND-SG:hlgyaʼáang           CLASS-ANG-STEM-2-INFL  ;
+V+STAND-PL:hlgyaʼáang           CLASS-AANG-INFL  ;
+V+ORDER:hlhahl                  CLASS-AHL-INFL  ;
+V+INCEP:hlhid                   CLASS-ID-STEM-1-INFL  ;
+V+INCEP:hlhíid                  CLASS-ID-STEM-2-INFL  ;
+V+ALMOST:hlsgä                  CLASS-A-STEM-1-INFL  ;
+V+ALMOST:hlsgáa                 CLASS-A-STEM-2-INFL  ;
+V+NOCTURN:hlʼuhlä               CLASS-A-STEM-1-INFL  ;
+V+NOCTURN:hlʼuhláa              CLASS-A-STEM-2-INFL  ;
+V+SIT-SG:hlʼwä                  CLASS-A-STEM-1-INFL  ;
+V+SIT-SG:hlʼwáa                 CLASS-A-STEM-2-INFL  ;
+V+SIT-PL:hlʼwaʼáang             CLASS-AANG-INFL  ;
+V+NOCTURN+DIST:hlʼuhláaʼagang   CLASS-ANG-STEM-1-INFL  ;
+V+NOCTURN+DIST:hlʼuhláaʼagaang  CLASS-ANG-STEM-2-INFL  ;
+V+ORDER+DIST:hlháalagang        CLASS-ANG-STEM-1-INFL  ;
+V+ORDER+DIST:hlháalaagaang      CLASS-ANG-STEM-2-INFL  ;
+V+ORDER+INCEP:hlhahlhid         CLASS-ID-STEM-1-INFL  ;
+V+ORDER+INCEP:hlhahlhíid        CLASS-ID-STEM-2-INFL  ;
+V+ORDER+ALMOST:hlhahlsgä        CLASS-A-STEM-1-INFL  ;
+V+ORDER+ALMOST:hlhahlsgáa       CLASS-A-STEM-2-INFL  ;
+V+ORDER+NOCTURN:hlhahlʼuhlä     CLASS-A-STEM-1-INFL  ;
+V+ORDER+NOCTURN:hlhahlʼuhláa    CLASS-A-STEM-2-INFL  ;
+V+INCEP+ORDER:hlhidhahl         CLASS-AHL-INFL  ;
+V+INCEP+ALMOST:hlhidsgä         CLASS-A-STEM-1-INFL  ;
+V+INCEP+ALMOST:hlhidsgáa        CLASS-A-STEM-2-INFL  ;
+V+NOCTURN+ORDER:hlʼuhlahahl     CLASS-AHL-INFL  ;


LEXICON CLASS-AAHL-STEM-1-INFL
+COND-AUX1:%> # ;
+SG+IMPV:%> # ;
+INTERR+SIMP+PRES:%> # ;
+REL:%>s # ;
+NONFACT:%>áng # ;
+INTERR+FUT+LONG:%>äsáa # ;
+INTERR+FUT+SHORT:%>äs # ;
+SIMP+FUT:%>äsáang # ;
+IMM+FUT:%>äsga # ;
+REL+FUT:%>äsáas # ;
+FUT+NONFACT:%>äsáa%.ang # ;
+INTERR+NEAR+FUT:%>áng% k̲asaʼáa # ;
+NEAR+FUT:%>áng% k̲asaʼáang # ;
+INTERR+VNEAR+FUT:%>áng% k̲asaasdláa # ;
+VNEAR+FUT:%>áng% k̲asaasdláang # ;
+BIAS+IMM+PRES:%>ʼúuj # ;
+BIAS+SIMP+PRES:%>ʼúujang # ;
+RES:%>äsáaʼuujang # ;
+BIAS+INTERR+PRES:%>ʼus # ;
+BIAS+INTERR+PAST:%>ʼujáa # ;
+BIAS+INTERR+PAST+HAB:%>ʼúujaangaa # ;
+BIAS+INTERR+FUT:%>äsáaʼus # ;
+CERT+PRES:%>ʼahlánggang # ;
+CERT+PAST:%>ʼahlánggan # ;
+CERT+PAST+HAB:%>ʼahlánggíinii # ;
+CERT+FUT:%>äsáaʼahlans # ;
+CERT+REL:%>ʼahláns # ;
+RFLX:%>ʼahl # ;
+FUT+RFLX+INTERR:%>äséehl # ;
+PL+IMPV:%>ʼúu # ;
+3PL+IMM+PRES:%>ʼwáa # ;
+3PL+INTERR+SIMP+PRES:%>ʼwáa # ;
+3PL+SIMP+PRES:%>ʼwáang # ;
+3PL+DIR+PAST:%>ʼwägán # ;
+3PL+INTERR+PAST:%>ʼáawaa # ;
+3PL+INDIR+PAST:%>ʼáawaan # ;
+3PL+REL:%>ʼwáas # ;
+3PL+REL+EVID:%>ʼáawaas # ;
+3PL+NONFACT:%>ʼwáa%.ang # ;
+3PL+PAST+NONFACT:%>ʼáawaa%.ang # ;
+3PL+DIR+PAST+HAB:%>ʼwägíinii # ;
+3PL+INTERR+PAST+HAB:%>ʼwägáangaa # ;
+3PL+INDIR+PAST+HAB:%>ʼwägáangaan # ;
+3PL+INTERR+FUT+LONG:%>ʼwáaäsaa # ;
+3PL+INTERR+FUT+SHORT:%>ʼwáaäs # ;
+3PL+SIMP+FUT:%>ʼwáaäsaang # ;
+3PL+IMM+FUT:%>ʼwáaäsga # ;
+3PL+REL+FUT:%>ʼwáaäsaas # ;
+3PL+FUT+NONFACT:%>ʼwáaäsaa%.ang # ;
+3PL+INTERR+NEAR+FUT:%>ʼwáa%.áng% k̲asaʼáa # ;
+3PL+NEAR+FUT:%>ʼwáa%.áng% k̲asaʼáang # ;
+3PL+INTERR+VNEAR+FUT:%>ʼwáa%.áng% k̲asaasdláa # ;
+3PL+VNEAR+FUT:%>ʼwáa%.áng% k̲asaasdláang # ;
+3PL+BIAS+IMM+PRES:%>ʼwáaʼuuj # ;
+3PL+BIAS+SIMP+PRES:%>ʼwáaʼuujang # ;
+3PL+RES:%>ʼwáaäsaaʼuujang # ;
+3PL+BIAS+INTERR+PRES:%>ʼwáaʼus # ;
+3PL+BIAS+INTERR+PAST:%>ʼwáaʼujaa # ;
+3PL+BIAS+INTERR+PAST+HAB:%>ʼwáaʼuujaangaa # ;
+3PL+BIAS+INTERR+FUT:%>ʼwáaäsaaʼus # ;
+3PL+CERT+PRES:%>ʼwáaʼahlanggang # ;
+3PL+CERT+PAST:%>ʼwáaʼahlanggan # ;
+3PL+CERT+PAST+HAB:%>ʼwáaʼahlanggíinii # ;
+3PL+CERT+FUT:%>ʼwáaäsaaʼahlans # ;
+3PL+CERT+REL:%>ʼwáaʼahlans # ;
+3PL+INTS+PAST:%>ʼáawaaʼahlang # ;
+3PL+CONT:%>ʼáawaaʼahlanggaa # ;
+3PL+CTFACT+PRES:%>ʼáawaaʼahlanggang # ;
+3PL+RFLX:%>ʼwáaʼahl # ;
+3PL+FUT+RFLX+INTERR:%>ʼwáaäseehl # ;
+NEG+SG+IMPV:%>ʼáng # ;
+NEG+IMM+PRES:%>ʼángga # ;
+NEG+INTERR+SIMP+PRES:%>ʼáng # ;
+NEG+SIMP+PRES:%>ʼánggang # ;
+NEG+DIR+PAST:%>ʼánggan # ;
+NEG+INTERR+PAST:%>ʼáangaa # ;
+NEG+INDIR+PAST:%>ʼáangaan # ;
+NEG+REL:%>ʼáns # ;
+NEG+REL+EVID:%>ʼáangaas # ;
+NEG+NONFACT:%>ʼangáng # ;
+NEG+PAST+NONFACT:%>ʼáangaa%.ang # ;
+NEG+INTERR+PRES+HAB:%>ʼánggang # ;
+NEG+DIR+PAST+HAB:%>ʼánggíinii # ;
+NEG+INTERR+PAST+HAB:%>ʼánggaangaa # ;
+NEG+INDIR+PAST+HAB:%>ʼánggaangaan # ;
+NEG+INTERR+FUT+LONG:%>ʼángäsaa # ;
+NEG+INTERR+FUT+SHORT:%>ʼángäs # ;
+NEG+SIMP+FUT:%>ʼángäsaang # ;
+NEG+IMM+FUT:%>ʼángäsga # ;
+NEG+REL+FUT:%>ʼángäsaas # ;
+NEG+FUT+NONFACT:%>ʼángäsaa%.ang # ;
+NEG+INTERR+NEAR+FUT:%>áng% k̲asaaʼáng # ;
+NEG+NEAR+FUT:%>áng% k̲asaaʼánggang # ;
+NEG+INTERR+VNEAR+FUT:%>áng% k̲asaasdläʼáng # ;
+NEG+VNEAR+FUT:%>áng% k̲asaasdläʼánggang # ;
+NEG+BIAS+IMM+PRES:%>ʼángʼuuj # ;
+NEG+BIAS+SIMP+PRES:%>ʼángʼuujang # ;
+NEG+RES:%>ʼángäsaaʼuujang # ;
+NEG+BIAS+INTERR+PRES:%>ʼángʼus # ;
+NEG+BIAS+INTERR+PAST:%>ʼángʼujaa # ;
+NEG+BIAS+INTERR+PAST+HAB:%>ʼángʼuujaangaa # ;
+NEG+BIAS+INTERR+FUT:%>ʼángäsaaʼus # ;
+NEG+CERT+PRES:%>ʼáangʼahlanggang # ;
+NEG+CERT+PAST:%>ʼáangʼahlanggan # ;
+NEG+CERT+PAST+HAB:%>ʼáangʼahlanggíinii # ;
+NEG+CERT+FUT:%>ʼángäsaaʼahlans # ;
+NEG+CERT+REL:%>ʼáangʼahlans # ;
+NEG+INTS+PAST:%>ʼáangaaʼahlang # ;
+NEG+CONT:%>ʼáangaaʼahlanggaa # ;
+NEG+CTFACT+PRES:%>ʼáangaaʼahlanggang # ;
+NEG+RFLX:%>ʼáangʼahl # ;
+NEG+FUT+RFLX+INTERR:%>ʼángäseehl # ;
+NEG+PL+IMPV:%>ʼángʼuu # ;
+NEG+3PL+IMM+PRES:%>ʼángʼwaa # ;
+NEG+3PL+INTERR+SIMP+PRES:%>ʼángʼwaa # ;
+NEG+3PL+SIMP+PRES:%>ʼángʼwaang # ;
+NEG+3PL+DIR+PAST:%>ʼángʼwägan # ;
+NEG+3PL+INTERR+PAST:%>ʼángʼaawaa # ;
+NEG+3PL+INDIR+PAST:%>ʼángʼaawaan # ;
+NEG+3PL+REL:%>ʼángʼwaas # ;
+NEG+3PL+REL+EVID:%>ʼángʼaawaas # ;
+NEG+3PL+NONFACT:%>ʼángʼwaa%.ang # ;
+NEG+3PL+PAST+NONFACT:%>ʼángʼaawaa%.ang # ;
+NEG+3PL+DIR+PAST+HAB:%>ʼángʼwägíinii # ;
+NEG+3PL+INTERR+PAST+HAB:%>ʼángʼwägáangaa # ;
+NEG+3PL+INDIR+PAST+HAB:%>ʼángʼwägáangaan # ;
+NEG+3PL+INTERR+FUT+LONG:%>ʼángʼwaaäsaa # ;
+NEG+3PL+INTERR+FUT+SHORT:%>ʼángʼwaaäs # ;
+NEG+3PL+SIMP+FUT:%>ʼángʼwaaäsaang # ;
+NEG+3PL+IMM+FUT:%>ʼángʼwaaäsga # ;
+NEG+3PL+REL+FUT:%>ʼángʼwaaäsaas # ;
+NEG+3PL+FUT+NONFACT:%>ʼángʼwaaäsaa%.ang # ;
+NEG+3PL+INTERR+NEAR+FUT:%>ʼwáa%.áng% k̲asaaʼáng # ;
+NEG+3PL+NEAR+FUT:%>ʼwáa%.áng% k̲asaaʼánggang # ;
+NEG+3PL+INTERR+VNEAR+FUT:%>ʼwáa%.áng% k̲asaasdläʼáng # ;
+NEG+3PL+VNEAR+FUT:%>ʼwáa%.áng% k̲asaasdläʼánggang # ;
+NEG+3PL+BIAS+IMM+PRES:%>ʼángʼwaaʼuuj # ;
+NEG+3PL+BIAS+SIMP+PRES:%>ʼángʼwaaʼuujang # ;
+NEG+3PL+RES:%>ʼángʼwaaäsaaʼuujang # ;
+NEG+3PL+BIAS+INTERR+PRES:%>ʼángʼwaaʼus # ;
+NEG+3PL+BIAS+INTERR+PAST:%>ʼángʼwaaʼujaa # ;
+NEG+3PL+BIAS+INTERR+PAST+HAB:%>ʼángʼwaaʼuujaangaa # ;
+NEG+3PL+BIAS+INTERR+FUT:%>ʼángʼwaaäsaaʼus # ;
+NEG+3PL+CERT+PRES:%>ʼángʼwaaʼahlanggang # ;
+NEG+3PL+CERT+PAST:%>ʼángʼwaaʼahlanggan # ;
+NEG+3PL+CERT+PAST+HAB:%>ʼángʼwaaʼahlanggíinii # ;
+NEG+3PL+CERT+FUT:%>ʼángʼwaaäsaaʼahlans # ;
+NEG+3PL+CERT+REL:%>ʼángʼwaaʼahlans # ;
+NEG+3PL+INTS+PAST:%>ʼángʼaawaaʼahlang # ;
+NEG+3PL+CONT:%>ʼángʼaawaaʼahlanggaa # ;
+NEG+3PL+CTFACT+PRES:%>ʼángʼaawaaʼahlanggang # ;
+NEG+3PL+RFLX:%>ʼángʼwaaʼahl # ;
+NEG+3PL+FUT+RFLX+INTERR:%>ʼángʼwaaäseehl # ;

LEXICON CLASS-AAHL-STEM-2-INFL !!= @CODE@
+COND-AUX2:%> # ;
+IMM+PRES:%>%^ENDBga # ;
+SIMP+PRES:%>%^ENDBgáng # ;
+DIR+PAST:%>%^ENDBgán # ;
+INTERR+PAST:%>%^ENDBáa # ;
+INDIR+PAST:%>%^ENDBáan # ;
+REL+EVID:%>%^ENDBáas # ;
+PAST+NONFACT:%>%^ENDBáa%.ang # ;
+INTERR+PRES+HAB:%>%^ENDBgáng # ;
+PRES+HAB:%>%^ENDBgánggang # ;
+PRES+HAB+NONFACT:%>%^ENDBgangáng # ;
+DIR+PAST+HAB:%>%^ENDBgíinii # ;
+INTERR+PAST+HAB:%>%^ENDBgáangaa # ;
+INDIR+PAST+HAB:%>%^ENDBgáangaan # ;
+INTS+PAST:%>%^ENDBáaʼahlang # ;
+CONT:%>%^ENDBáaʼahlanggaa # ;
+CTFACT+PRES:%>%^ENDBáaʼahlanggang # ;
+3PL+INTERR+PRES+HAB:%>%^ENDBgángʼwaa # ;
+3PL+PRES+HAB:%>%^ENDBgángʼwaang # ;
+3PL+PRES+HAB+NONFACT:%>%^ENDBgángʼwaa%.ang # ;
+NEG+PRES+HAB:%>%^ENDBgángʼanggang # ;
+NEG+PRES+HAB+NONFACT:%>%^ENDBgángʼangang # ;
+NEG+3PL+INTERR+PRES+HAB:%>%^ENDBgángʼangʼwaa # ;
+NEG+3PL+PRES+HAB:%>%^ENDBgángʼangʼwaang # ;
+NEG+3PL+PRES+HAB+NONFACT:%>%^ENDBgángʼangʼwaa%.ang # ;


LEXICON CLASS-AD !!= @CODE@
+V:ad               CLASS-AD-STEM-1-INFL ;
+V:íid              CLASS-AD-STEM-2-INFL ;
+V+EXT:addáal       CLASS-AAL-INFL  ;
+V+CIRCUM:adgwáang  CLASS-AANG-INFL  ;
+V+STAND-SG:adgyaʼáng            CLASS-ANG-STEM-1-INFL  ;
+V+STAND-SG:adgyaʼáang           CLASS-ANG-STEM-2-INFL  ;
+V+STAND-PL:adgyaʼáang           CLASS-AANG-INFL  ;
+V+ORDER:adhahl                  CLASS-AHL-INFL  ;
+V+INCEP:adhid                   CLASS-ID-STEM-1-INFL  ;
+V+INCEP:adhíid                  CLASS-ID-STEM-2-INFL  ;
+V+ALMOST:adsgä                  CLASS-A-STEM-1-INFL  ;
+V+ALMOST:adsgáa                 CLASS-A-STEM-2-INFL  ;
+V+NOCTURN:adʼuhlä               CLASS-A-STEM-1-INFL  ;
+V+NOCTURN:adʼuhláa              CLASS-A-STEM-2-INFL  ;
+V+SIT-SG:adʼwä                  CLASS-A-STEM-1-INFL  ;
+V+SIT-SG:adʼwáa                 CLASS-A-STEM-2-INFL  ;
+V+SIT-PL:adʼwaʼáang             CLASS-AANG-INFL  ;
+V+NOCTURN+DIST:adʼuhláaʼagang   CLASS-ANG-STEM-1-INFL  ;
+V+NOCTURN+DIST:adʼuhláaʼagaang  CLASS-ANG-STEM-2-INFL  ;
+V+ORDER+DIST:adháalagang        CLASS-ANG-STEM-1-INFL  ;
+V+ORDER+DIST:adháalaagaang      CLASS-ANG-STEM-2-INFL  ;
+V+ORDER+INCEP:adhahlhid         CLASS-ID-STEM-1-INFL  ;
+V+ORDER+INCEP:adhahlhíid        CLASS-ID-STEM-2-INFL  ;
+V+ORDER+ALMOST:adhahlsgä        CLASS-A-STEM-1-INFL  ;
+V+ORDER+ALMOST:adhahlsgáa       CLASS-A-STEM-2-INFL  ;
+V+ORDER+NOCTURN:adhahlʼuhlä     CLASS-A-STEM-1-INFL  ;
+V+ORDER+NOCTURN:adhahlʼuhláa    CLASS-A-STEM-2-INFL  ;
+V+INCEP+ORDER:adhidhahl         CLASS-AHL-INFL  ;
+V+INCEP+ALMOST:adhidsgä         CLASS-A-STEM-1-INFL  ;
+V+INCEP+ALMOST:adhidsgáa        CLASS-A-STEM-2-INFL  ;
+V+NOCTURN+ORDER:adʼuhlahahl     CLASS-AHL-INFL  ;


LEXICON CLASS-AD-STEM-1-INFL !!= @CODE@
+COND-AUX1:%> # ;
+SG+IMPV: # ;
+INTERR+SIMP+PRES: # ;
+INTERR+PAST:áa # ;
+INDIR+PAST:áan # ;
+REL:s # ;
+REL+EVID:áas # ;
+PAST+NONFACT:áa%.ang # ;
+INTERR+FUT+LONG:äsáa # ;
+INTERR+FUT+SHORT:äs # ;
+SIMP+FUT:äsáang # ;
+IMM+FUT:äsga # ;
+REL+FUT:äsáas # ;
+FUT+NONFACT:äsáa%.ang # ;
+BIAS+IMM+PRES:ʼúuj # ;
+BIAS+SIMP+PRES:ʼúujang # ;
+RES:äsáaʼuujang # ;
+BIAS+INTERR+PRES:ʼus # ;
+BIAS+INTERR+PAST:ʼujáa # ;
+BIAS+INTERR+PAST+HAB:ʼáujaangaa # ;
+BIAS+INTERR+FUT:äsáaʼus # ;
+CERT+FUT:äsáaʼahlans # ;
+FUT+RFLX+INTERR:äséehl # ;
+PL+IMPV:ʼúu # ;
+3PL+IMM+PRES:ʼwáa # ;
+3PL+INTERR+SIMP+PRES:ʼwáa # ;
+3PL+SIMP+PRES:ʼwáang # ;
+3PL+DIR+PAST:ʼwägán # ;
+3PL+INTERR+PAST:ʼáawaa # ;
+3PL+INDIR+PAST:ʼáawaan # ;
+3PL+REL:ʼwáas # ;
+3PL+REL+EVID:ʼáawaas # ;
+3PL+NONFACT:ʼwáa%.ang # ;
+3PL+PAST+NONFACT:ʼáawaa%.ang # ;
+3PL+DIR+PAST+HAB:ʼwägíinii # ;
+3PL+INTERR+PAST+HAB:ʼwägáangaa # ;
+3PL+INDIR+PAST+HAB:ʼwägáangaan # ;
+3PL+INTERR+FUT+LONG:ʼwáaäsaa # ;
+3PL+INTERR+FUT+SHORT:ʼwáaäs # ;
+3PL+SIMP+FUT:ʼwáaäsaang # ;
+3PL+IMM+FUT:ʼwáaäsga # ;
+3PL+REL+FUT:ʼwáaäsaas # ;
+3PL+FUT+NONFACT:ʼwáaäsaa%.ang # ;
+3PL+INTERR+NEAR+FUT:ʼwáa%.ang% k̲asaʼáa # ;
+3PL+NEAR+FUT:ʼwáa%.ang% k̲asaʼáang # ;
+3PL+INTERR+VNEAR+FUT:ʼwáa%.ang% k̲asaasdláa # ;
+3PL+VNEAR+FUT:ʼwáa%.ang% k̲asaasdláang # ;
+3PL+BIAS+IMM+PRES:ʼwáaʼuuj # ;
+3PL+BIAS+SIMP+PRES:ʼwáaʼuujang # ;
+3PL+RES:ʼwáaäsaaʼuujang # ;
+3PL+BIAS+INTERR+PRES:ʼwáaʼus # ;
+3PL+BIAS+INTERR+PAST:ʼwáaʼujaa # ;
+3PL+BIAS+INTERR+PAST+HAB:ʼwáaʼuujaangaa # ;
+3PL+BIAS+INTERR+FUT:ʼwáaäsaaʼus # ;
+3PL+CERT+PRES:ʼwáaʼahlanggang # ;
+3PL+CERT+PAST:ʼwáaʼahlanggan # ;
+3PL+CERT+PAST+HAB:ʼwáaʼahlanggiinii # ;
+3PL+CERT+FUT:ʼwáaäsaaʼahlans # ;
+3PL+CERT+REL:ʼwáaʼahlans # ;
+3PL+INTS+PAST:ʼáawaaʼahlang # ;
+3PL+CONT:ʼáawaaʼahlanggaa # ;
+3PL+CTFACT+PRES:ʼáawaaʼahlanggang # ;
+3PL+RFLX:ʼwáaʼahl # ;
+3PL+FUT+RFLX+INTERR:ʼwáaäseehl # ;
+NEG+SG+IMPV:ʼáng # ;
+NEG+IMM+PRES:ʼángga # ;
+NEG+INTERR+SIMP+PRES:ʼáng # ;
+NEG+SIMP+PRES:ʼánggang # ;
+NEG+DIR+PAST:ʼánggan # ;
+NEG+INTERR+PAST:ʼáangaa # ;
+NEG+INDIR+PAST:ʼáangaan # ;
+NEG+REL:ʼáns # ;
+NEG+REL+EVID:ʼáangaas # ;
+NEG+NONFACT:ʼangáng # ;
+NEG+PAST+NONFACT:ʼáangaa%.ang # ;
+NEG+INTERR+PRES+HAB:ʼánggang # ;
+NEG+DIR+PAST+HAB:ʼánggiinii # ;
+NEG+INTERR+PAST+HAB:ʼánggaangaa # ;
+NEG+INDIR+PAST+HAB:ʼánggaangaan # ;
+NEG+INTERR+FUT+LONG:ʼángäsaa # ;
+NEG+INTERR+FUT+SHORT:ʼángäs # ;
+NEG+SIMP+FUT:ʼángäsaang # ;
+NEG+IMM+FUT:ʼángäsga # ;
+NEG+REL+FUT:ʼángäsaas # ;
+NEG+FUT+NONFACT:ʼángäsaa%.ang # ;
+NEG+BIAS+IMM+PRES:ʼángʼuuj # ;
+NEG+BIAS+SIMP+PRES:ʼángʼuujang # ;
+NEG+RES:ʼángäsaaʼuujang # ;
+NEG+BIAS+INTERR+PRES:ʼángʼus # ;
+NEG+BIAS+INTERR+PAST:ʼángʼujaa # ;
+NEG+BIAS+INTERR+PAST+HAB:ʼángʼuujaangaa # ;
+NEG+BIAS+INTERR+FUT:ʼángäsaaʼus # ;
+NEG+CERT+PRES:ʼáangʼahlanggang # ;
+NEG+CERT+PAST:ʼáangʼahlanggan # ;
+NEG+CERT+PAST+HAB:ʼáangʼahlanggiinii # ;
+NEG+CERT+FUT:ʼángäsaaʼahlans # ;
+NEG+CERT+REL:ʼáangʼahlans # ;
+NEG+INTS+PAST:ʼáangaaʼahlang # ;
+NEG+CONT:ʼáangaaʼahlanggaa # ;
+NEG+CTFACT+PRES:ʼáangaaʼahlanggang # ;
+NEG+RFLX:ʼáangʼahl # ;
+NEG+FUT+RFLX+INTERR:ʼángäseehl # ;
+NEG+PL+IMPV:ʼángʼuu # ;
+NEG+3PL+IMM+PRES:ʼángʼwaa # ;
+NEG+3PL+INTERR+SIMP+PRES:ʼángʼwaa # ;
+NEG+3PL+SIMP+PRES:ʼángʼwaang # ;
+NEG+3PL+DIR+PAST:ʼángʼwägan # ;
+NEG+3PL+INTERR+PAST:ʼángʼaawaa # ;
+NEG+3PL+INDIR+PAST:ʼángʼaawaan # ;
+NEG+3PL+REL:ʼángʼwaas # ;
+NEG+3PL+REL+EVID:ʼángʼaawaas # ;
+NEG+3PL+NONFACT:ʼángʼwaa%.ang # ;
+NEG+3PL+PAST+NONFACT:ʼángʼaawaa%.ang # ;
+NEG+3PL+DIR+PAST+HAB:ʼángʼwägiinii # ;
+NEG+3PL+INTERR+PAST+HAB:ʼángʼwägaangaa # ;
+NEG+3PL+INDIR+PAST+HAB:ʼángʼwägaangaan # ;
+NEG+3PL+INTERR+FUT+LONG:ʼángʼwaaäsaa # ;
+NEG+3PL+INTERR+FUT+SHORT:ʼángʼwaaäs # ;
+NEG+3PL+SIMP+FUT:ʼángʼwaaäsaang # ;
+NEG+3PL+IMM+FUT:ʼángʼwaaäsga # ;
+NEG+3PL+REL+FUT:ʼángʼwaaäsaas # ;
+NEG+3PL+FUT+NONFACT:ʼángʼwaaäsaa%.ang # ;
+NEG+3PL+INTERR+NEAR+FUT:ʼwáa%.ang% k̲asaaʼáng # ;
+NEG+3PL+NEAR+FUT:ʼwáa%.ang% k̲asaaʼánggang # ;
+NEG+3PL+INTERR+VNEAR+FUT:ʼwáa%.ang% k̲asaasdläʼáng # ;
+NEG+3PL+VNEAR+FUT:ʼwáa%.ang% k̲asaasdläʼánggang # ;
+NEG+3PL+BIAS+IMM+PRES:ʼángʼwaaʼuuj # ;
+NEG+3PL+BIAS+SIMP+PRES:ʼángʼwaaʼuujang # ;
+NEG+3PL+RES:ʼángʼwaaäsaaʼuujang # ;
+NEG+3PL+BIAS+INTERR+PRES:ʼángʼwaaʼus # ;
+NEG+3PL+BIAS+INTERR+PAST:ʼángʼwaaʼujaa # ;
+NEG+3PL+BIAS+INTERR+PAST+HAB:ʼángʼwaaʼuujaangaa # ;
+NEG+3PL+BIAS+INTERR+FUT:ʼángʼwaaäsaaʼus # ;
+NEG+3PL+CERT+PRES:ʼángʼwaaʼahlanggang # ;
+NEG+3PL+CERT+PAST:ʼángʼwaaʼahlanggan # ;
+NEG+3PL+CERT+PAST+HAB:ʼángʼwaaʼahlanggiinii # ;
+NEG+3PL+CERT+FUT:ʼángʼwaaäsaaʼahlans # ;
+NEG+3PL+CERT+REL:ʼángʼwaaʼahlans # ;
+NEG+3PL+INTS+PAST:ʼángʼaawaaʼahlang # ;
+NEG+3PL+CONT:ʼángʼaawaaʼahlanggaa # ;
+NEG+3PL+CTFACT+PRES:ʼángʼaawaaʼahlanggang # ;
+NEG+3PL+RFLX:ʼángʼwaaʼahl # ;
+NEG+3PL+FUT+RFLX+INTERR:ʼángʼwaaäseehl # ;

LEXICON CLASS-AD-STEM-2-INFL !!= @CODE@
+COND-AUX2:%> # ;
+IMM+PRES:%>a # ;
+SIMP+PRES:%>áng # ;
+DIR+PAST:%>an # ;
+NONFACT:%>áng # ;
+INTERR+PRES+HAB:%>áng # ;
+PRES+HAB:%>anggang # ;
+PRES+HAB+NONFACT:%>angang # ;
+DIR+PAST+HAB:%>iinii # ;
+INTERR+PAST+HAB:%>áangaa # ;
+INDIR+PAST+HAB:%>áangaan # ;
+INTERR+NEAR+FUT:%>áng% k̲asaʼáa # ;
+NEAR+FUT:%>áng% k̲asaʼáang # ;
+INTERR+VNEAR+FUT:%>áng% k̲asaasdláa # ;
+VNEAR+FUT:%>áng% k̲asaasdláang # ;
+CERT+PRES:%>ʼahlánggang # ;
+CERT+PAST:%>ʼahlánggan # ;
+CERT+PAST+HAB:%>ʼahlánggíinii # ;
+CERT+REL:%>ʼahláns # ;
+INTS+PAST:%>áaʼahlang # ;
+CONT:%>áaʼahlanggaa # ;
+CTFACT+PRES:%>áaʼahlanggang # ;
+RFLX:%>ʼahl # ;
+3PL+INTERR+PRES+HAB:%>angʼwaa # ;
+3PL+PRES+HAB:%>angʼwaang # ;
+3PL+PRES+HAB+NONFACT:%>angʼwaa%.ang # ;
+NEG+PRES+HAB:%>angʼanggang # ;
+NEG+PRES+HAB+NONFACT:%>angʼangang # ;
+NEG+INTERR+NEAR+FUT:%>áng% k̲asaaʼáng # ;
+NEG+NEAR+FUT:%>áng% k̲asaaʼánggang # ;
+NEG+INTERR+VNEAR+FUT:%>áng% k̲asaasdläʼáng # ;
+NEG+VNEAR+FUT:%>áng% k̲asaasdläʼánggang # ;
+NEG+3PL+INTERR+PRES+HAB:%>angʼangʼwaa # ;
+NEG+3PL+PRES+HAB:%>angʼangʼwaang # ;
+NEG+3PL+PRES+HAB+NONFACT:%>angʼangʼwaa%.ang # ;


LEXICON CLASS-AL !!= @CODE@
+V:l               CLASS-AL-STEM-1-INFL ;
+V:al              CLASS-AL-STEM-2-INFL ;
+V+EXT:ldáal       CLASS-AAL-INFL  ;
+V+CIRCUM:lgwáang  CLASS-AANG-INFL  ;
+V+STAND-SG:lgyaʼáng            CLASS-ANG-STEM-1-INFL  ;
+V+STAND-SG:lgyaʼáang           CLASS-ANG-STEM-2-INFL  ;
+V+STAND-PL:lgyaʼáang           CLASS-AANG-INFL  ;
+V+ORDER:lhahl                  CLASS-AHL-INFL  ;
+V+INCEP:lhid                   CLASS-ID-STEM-1-INFL  ;
+V+INCEP:lhíid                  CLASS-ID-STEM-2-INFL  ;
+V+ALMOST:lsgä                  CLASS-A-STEM-1-INFL  ;
+V+ALMOST:lsgáa                 CLASS-A-STEM-2-INFL  ;
+V+NOCTURN:lʼuhlä               CLASS-A-STEM-1-INFL  ;
+V+NOCTURN:lʼuhláa              CLASS-A-STEM-2-INFL  ;
+V+SIT-SG:lʼwä                  CLASS-A-STEM-1-INFL  ;
+V+SIT-SG:lʼwáa                 CLASS-A-STEM-2-INFL  ;
+V+SIT-PL:lʼwaʼáang             CLASS-AANG-INFL  ;
+V+NOCTURN+DIST:lʼuhláaʼagang   CLASS-ANG-STEM-1-INFL  ;
+V+NOCTURN+DIST:lʼuhláaʼagaang  CLASS-ANG-STEM-2-INFL  ;
+V+ORDER+DIST:lháalagang        CLASS-ANG-STEM-1-INFL  ;
+V+ORDER+DIST:lháalaagaang      CLASS-ANG-STEM-2-INFL  ;
+V+ORDER+INCEP:lhahlhid         CLASS-ID-STEM-1-INFL  ;
+V+ORDER+INCEP:lhahlhíid        CLASS-ID-STEM-2-INFL  ;
+V+ORDER+ALMOST:lhahlsgä        CLASS-A-STEM-1-INFL  ;
+V+ORDER+ALMOST:lhahlsgáa       CLASS-A-STEM-2-INFL  ;
+V+ORDER+NOCTURN:lhahlʼuhlä     CLASS-A-STEM-1-INFL  ;
+V+ORDER+NOCTURN:lhahlʼuhláa    CLASS-A-STEM-2-INFL  ;
+V+INCEP+ORDER:lhidhahl         CLASS-AHL-INFL  ;
+V+INCEP+ALMOST:lhidsgä         CLASS-A-STEM-1-INFL  ;
+V+INCEP+ALMOST:lhidsgáa        CLASS-A-STEM-2-INFL  ;
+V+NOCTURN+ORDER:lʼuhlahahl     CLASS-AHL-INFL  ;


LEXICON CLASS-AL-STEM-1-INFL !!= @CODE@
+COND-AUX1:%> # ;
+SG+IMPV:%> # ;
+IMM+PRES:%>ga # ;
+INTERR+SIMP+PRES:%> # ;
+SIMP+PRES:%>gáng # ;
+DIR+PAST:%>gán # ;
+REL:%>s # ;
+NONFACT:%>áng # ;
+INTERR+PRES+HAB:%>gáng # ;
+PRES+HAB:%>gánggang # ;
+PRES+HAB+NONFACT:%>gangáng # ;
+DIR+PAST+HAB:%>gíinii # ;
+INTERR+PAST+HAB:%>gáangaa # ;
+INDIR+PAST+HAB:%>gáangaan # ;
+INTERR+FUT+LONG:%>äsáa # ;
+INTERR+FUT+SHORT:%>äs # ;
+SIMP+FUT:%>äsáang # ;
+IMM+FUT:%>äsga # ;
+REL+FUT:%>äsáas # ;
+FUT+NONFACT:%>äsáa%.ang # ;
+INTERR+NEAR+FUT:%>áng% k̲asaʼáa # ;
+NEAR+FUT:%>áng% k̲asaʼáang # ;
+INTERR+VNEAR+FUT:%>áng% k̲asaasdláa # ;
+VNEAR+FUT:%>áng% k̲asaasdláang # ;
+BIAS+IMM+PRES:%>ʼúuj # ;
+BIAS+SIMP+PRES:%>ʼúujang # ;
+RES:%>äsáaʼuujang # ;
+BIAS+INTERR+PRES:%>ʼus # ;
+BIAS+INTERR+PAST:%>ʼujáa # ;
+BIAS+INTERR+PAST+HAB:%>ʼúujaangaa # ;
+BIAS+INTERR+FUT:%>äsáaʼus # ;
+CERT+FUT:%>äsáaʼahlans # ;
+FUT+RFLX+INTERR:%>äséehl # ;
+PL+IMPV:%>ʼúu # ;
+3PL+IMM+PRES:%>ʼwáa # ;
+3PL+INTERR+SIMP+PRES:%>ʼwáa # ;
+3PL+SIMP+PRES:%>ʼwáang # ;
+3PL+DIR+PAST:%>ʼwägán # ;
+3PL+INTERR+PAST:%>ʼáawaa # ;
+3PL+INDIR+PAST:%>ʼáawaan # ;
+3PL+REL:%>ʼwáas # ;
+3PL+REL+EVID:%>ʼáawaas # ;
+3PL+NONFACT:%>ʼwáa%.ang # ;
+3PL+PAST+NONFACT:%>ʼáawaa%.ang # ;
+3PL+INTERR+PRES+HAB:%>gángʼwaa # ;
+3PL+PRES+HAB:%>gángʼwaang # ;
+3PL+PRES+HAB+NONFACT:%>gángʼwaa%.ang # ;
+3PL+DIR+PAST+HAB:%>ʼwägíinii # ;
+3PL+INTERR+PAST+HAB:%>ʼwägáangaa # ;
+3PL+INDIR+PAST+HAB:%>ʼwägáangaan # ;
+3PL+INTERR+FUT+LONG:%>ʼwáaäsaa # ;
+3PL+INTERR+FUT+SHORT:%>ʼwáaäs # ;
+3PL+SIMP+FUT:%>ʼwáaäsaang # ;
+3PL+IMM+FUT:%>ʼwáaäsga # ;
+3PL+REL+FUT:%>ʼwáaäsaas # ;
+3PL+FUT+NONFACT:%>ʼwáaäsaa%.ang # ;
+3PL+INTERR+NEAR+FUT:%>ʼwáa%.áng% k̲asaʼáa # ;
+3PL+NEAR+FUT:%>ʼwáa%.áng% k̲asaʼáang # ;
+3PL+INTERR+VNEAR+FUT:%>ʼwáa%.áng% k̲asaasdláa # ;
+3PL+VNEAR+FUT:%>ʼwáa%.áng% k̲asaasdláang # ;
+3PL+BIAS+IMM+PRES:%>ʼwáaʼuuj # ;
+3PL+BIAS+SIMP+PRES:%>ʼwáaʼuujang # ;
+3PL+RES:%>ʼwáaäsaaʼuujang # ;
+3PL+BIAS+INTERR+PRES:%>ʼwáaʼus # ;
+3PL+BIAS+INTERR+PAST:%>ʼwáaʼujaa # ;
+3PL+BIAS+INTERR+PAST+HAB:%>ʼwáaʼuujaangaa # ;
+3PL+BIAS+INTERR+FUT:%>ʼwáaäsaaʼus # ;
+3PL+CERT+PRES:%>ʼwáaʼahlanggang # ;
+3PL+CERT+PAST:%>ʼwáaʼahlanggan # ;
+3PL+CERT+PAST+HAB:%>ʼwáaʼahlanggíinii # ;
+3PL+CERT+FUT:%>ʼwáaäsaaʼahlans # ;
+3PL+CERT+REL:%>ʼwáaʼahlans # ;
+3PL+INTS+PAST:%>ʼáawaaʼahlang # ;
+3PL+CONT:%>ʼáawaaʼahlanggaa # ;
+3PL+CTFACT+PRES:%>ʼáawaaʼahlanggang # ;
+3PL+RFLX:%>ʼwáaʼahl # ;
+3PL+FUT+RFLX+INTERR:%>ʼwáaäseehl # ;
+NEG+SG+IMPV:%>ʼáng # ;
+NEG+IMM+PRES:%>ʼángga # ;
+NEG+INTERR+SIMP+PRES:%>ʼáng # ;
+NEG+SIMP+PRES:%>ʼánggang # ;
+NEG+DIR+PAST:%>ʼánggan # ;
+NEG+INTERR+PAST:%>ʼáangaa # ;
+NEG+INDIR+PAST:%>ʼáangaan # ;
+NEG+REL:%>ʼáns # ;
+NEG+REL+EVID:%>ʼáangaas # ;
+NEG+NONFACT:%>ʼangáng # ;
+NEG+PAST+NONFACT:%>ʼáangaa%.ang # ;
+NEG+INTERR+PRES+HAB:%>ʼánggang # ;
+NEG+PRES+HAB:%>gángʼanggang # ;
+NEG+PRES+HAB+NONFACT:%>gángʼangang # ;
+NEG+DIR+PAST+HAB:%>ʼánggíinii # ;
+NEG+INTERR+PAST+HAB:%>ʼánggaangaa # ;
+NEG+INDIR+PAST+HAB:%>ʼánggaangaan # ;
+NEG+INTERR+FUT+LONG:%>ʼángäsaa # ;
+NEG+INTERR+FUT+SHORT:%>ʼángäs # ;
+NEG+SIMP+FUT:%>ʼángäsaang # ;
+NEG+IMM+FUT:%>ʼángäsga # ;
+NEG+REL+FUT:%>ʼángäsaas # ;
+NEG+FUT+NONFACT:%>ʼángäsaa%.ang # ;
+NEG+INTERR+NEAR+FUT:%>áng% k̲asaaʼáng # ;
+NEG+NEAR+FUT:%>áng% k̲asaaʼánggang # ;
+NEG+INTERR+VNEAR+FUT:%>áng% k̲asaasdläʼáng # ;
+NEG+VNEAR+FUT:%>áng% k̲asaasdläʼánggang # ;
+NEG+BIAS+IMM+PRES:%>ʼángʼuuj # ;
+NEG+BIAS+SIMP+PRES:%>ʼángʼuujang # ;
+NEG+RES:%>ʼángäsaaʼuujang # ;
+NEG+BIAS+INTERR+PRES:%>ʼángʼus # ;
+NEG+BIAS+INTERR+PAST:%>ʼángʼujaa # ;
+NEG+BIAS+INTERR+PAST+HAB:%>ʼángʼuujaangaa # ;
+NEG+BIAS+INTERR+FUT:%>ʼángäsaaʼus # ;
+NEG+CERT+PRES:%>ʼáangʼahlanggang # ;
+NEG+CERT+PAST:%>ʼáangʼahlanggan # ;
+NEG+CERT+PAST+HAB:%>ʼáangʼahlanggíinii # ;
+NEG+CERT+FUT:%>ʼángäsaaʼahlans # ;
+NEG+CERT+REL:%>ʼáangʼahlans # ;
+NEG+INTS+PAST:%>ʼáangaaʼahlang # ;
+NEG+CONT:%>ʼáangaaʼahlanggaa # ;
+NEG+CTFACT+PRES:%>ʼáangaaʼahlanggang # ;
+NEG+RFLX:%>ʼáangʼahl # ;
+NEG+FUT+RFLX+INTERR:%>ʼángäseehl # ;
+NEG+PL+IMPV:%>ʼángʼuu # ;
+NEG+3PL+IMM+PRES:%>ʼángʼwaa # ;
+NEG+3PL+INTERR+SIMP+PRES:%>ʼángʼwaa # ;
+NEG+3PL+SIMP+PRES:%>ʼángʼwaang # ;
+NEG+3PL+DIR+PAST:%>ʼángʼwägan # ;
+NEG+3PL+INTERR+PAST:%>ʼángʼaawaa # ;
+NEG+3PL+INDIR+PAST:%>ʼángʼaawaan # ;
+NEG+3PL+REL:%>ʼángʼwaas # ;
+NEG+3PL+REL+EVID:%>ʼángʼaawaas # ;
+NEG+3PL+NONFACT:%>ʼángʼwaa%.ang # ;
+NEG+3PL+PAST+NONFACT:%>ʼángʼaawaa%.ang # ;
+NEG+3PL+INTERR+PRES+HAB:%>gángʼangʼwaa # ;
+NEG+3PL+PRES+HAB:%>gángʼangʼwaang # ;
+NEG+3PL+PRES+HAB+NONFACT:%>gángʼangʼwaa%.ang # ;
+NEG+3PL+DIR+PAST+HAB:%>ʼángʼwägíinii # ;
+NEG+3PL+INTERR+PAST+HAB:%>ʼángʼwägáangaa # ;
+NEG+3PL+INDIR+PAST+HAB:%>ʼángʼwägáangaan # ;
+NEG+3PL+INTERR+FUT+LONG:%>ʼángʼwaaäsaa # ;
+NEG+3PL+INTERR+FUT+SHORT:%>ʼángʼwaaäs # ;
+NEG+3PL+SIMP+FUT:%>ʼángʼwaaäsaang # ;
+NEG+3PL+IMM+FUT:%>ʼángʼwaaäsga # ;
+NEG+3PL+REL+FUT:%>ʼángʼwaaäsaas # ;
+NEG+3PL+FUT+NONFACT:%>ʼángʼwaaäsaa%.ang # ;
+NEG+3PL+INTERR+NEAR+FUT:%>ʼwáa%.áng% k̲asaaʼáng # ;
+NEG+3PL+NEAR+FUT:%>ʼwáa%.áng% k̲asaaʼánggang # ;
+NEG+3PL+INTERR+VNEAR+FUT:%>ʼwáa%.áng% k̲asaasdläʼáng # ;
+NEG+3PL+VNEAR+FUT:%>ʼwáa%.áng% k̲asaasdläʼánggang # ;
+NEG+3PL+BIAS+IMM+PRES:%>ʼángʼwaaʼuuj # ;
+NEG+3PL+BIAS+SIMP+PRES:%>ʼángʼwaaʼuujang # ;
+NEG+3PL+RES:%>ʼángʼwaaäsaaʼuujang # ;
+NEG+3PL+BIAS+INTERR+PRES:%>ʼángʼwaaʼus # ;
+NEG+3PL+BIAS+INTERR+PAST:%>ʼángʼwaaʼujaa # ;
+NEG+3PL+BIAS+INTERR+PAST+HAB:%>ʼángʼwaaʼuujaangaa # ;
+NEG+3PL+BIAS+INTERR+FUT:%>ʼángʼwaaäsaaʼus # ;
+NEG+3PL+CERT+PRES:%>ʼángʼwaaʼahlanggang # ;
+NEG+3PL+CERT+PAST:%>ʼángʼwaaʼahlanggan # ;
+NEG+3PL+CERT+PAST+HAB:%>ʼángʼwaaʼahlanggíinii # ;
+NEG+3PL+CERT+FUT:%>ʼángʼwaaäsaaʼahlans # ;
+NEG+3PL+CERT+REL:%>ʼángʼwaaʼahlans # ;
+NEG+3PL+INTS+PAST:%>ʼángʼaawaaʼahlang # ;
+NEG+3PL+CONT:%>ʼángʼaawaaʼahlanggaa # ;
+NEG+3PL+CTFACT+PRES:%>ʼángʼaawaaʼahlanggang # ;
+NEG+3PL+RFLX:%>ʼángʼwaaʼahl # ;
+NEG+3PL+FUT+RFLX+INTERR:%>ʼángʼwaaäseehl # ;

LEXICON CLASS-AL-STEM-2-INFL !!= @CODE@
+COND-AUX2:%> # ;
+INTERR+PAST:%>áa # ;
+INDIR+PAST:%>áan # ;
+REL+EVID:%>áas # ;
+PAST+NONFACT:%>áa%.ang # ;
+CERT+PRES:%>ʼahlánggang # ;
+CERT+PAST:%>ʼahlánggan # ;
+CERT+PAST+HAB:%>ʼahlánggíinii # ;
+CERT+REL:%>ʼahláns # ;
+INTS+PAST:%>áaʼahlang # ;
+CONT:%>áaʼahlanggaa # ;
+CTFACT+PRES:%>áaʼahlanggang # ;
+RFLX:%>ʼahl # ;


LEXICON CLASS-AN !!= @CODE@
+V:n               CLASS-AN-STEM-1-INFL ;
+V:an              CLASS-AN-STEM-2-INFL ;
+V+EXT:ndáal       CLASS-AAL-INFL  ;
+V+CIRCUM:n-gwáang  CLASS-AANG-INFL  ;
+V+STAND-SG:n-gyaʼáng            CLASS-ANG-STEM-1-INFL  ;
+V+STAND-SG:n-gyaʼáang           CLASS-ANG-STEM-2-INFL  ;
+V+STAND-PL:n-gyaʼáang           CLASS-AANG-INFL  ;
+V+ORDER:nhahl                  CLASS-AHL-INFL  ;
+V+INCEP:nhid                   CLASS-ID-STEM-1-INFL  ;
+V+INCEP:nhíid                  CLASS-ID-STEM-2-INFL  ;
+V+ALMOST:nsgä                  CLASS-A-STEM-1-INFL  ;
+V+ALMOST:nsgáa                 CLASS-A-STEM-2-INFL  ;
+V+NOCTURN:nʼuhlä               CLASS-A-STEM-1-INFL  ;
+V+NOCTURN:nʼuhláa              CLASS-A-STEM-2-INFL  ;
+V+SIT-SG:nʼwä                  CLASS-A-STEM-1-INFL  ;
+V+SIT-SG:nʼwáa                 CLASS-A-STEM-2-INFL  ;
+V+SIT-PL:nʼwaʼáang             CLASS-AANG-INFL  ;
+V+NOCTURN+DIST:nʼuhláaʼagang   CLASS-ANG-STEM-1-INFL  ;
+V+NOCTURN+DIST:nʼuhláaʼagaang  CLASS-ANG-STEM-2-INFL  ;
+V+ORDER+DIST:nháalagang        CLASS-ANG-STEM-1-INFL  ;
+V+ORDER+DIST:nháalaagaang      CLASS-ANG-STEM-2-INFL  ;
+V+ORDER+INCEP:nhahlhid         CLASS-ID-STEM-1-INFL  ;
+V+ORDER+INCEP:nhahlhíid        CLASS-ID-STEM-2-INFL  ;
+V+ORDER+ALMOST:nhahlsgä        CLASS-A-STEM-1-INFL  ;
+V+ORDER+ALMOST:nhahlsgáa       CLASS-A-STEM-2-INFL  ;
+V+ORDER+NOCTURN:nhahlʼuhlä     CLASS-A-STEM-1-INFL  ;
+V+ORDER+NOCTURN:nhahlʼuhláa    CLASS-A-STEM-2-INFL  ;
+V+INCEP+ORDER:nhidhahl         CLASS-AHL-INFL  ;
+V+INCEP+ALMOST:nhidsgä         CLASS-A-STEM-1-INFL  ;
+V+INCEP+ALMOST:nhidsgáa        CLASS-A-STEM-2-INFL  ;
+V+NOCTURN+ORDER:nʼuhlahahl     CLASS-AHL-INFL  ;

LEXICON CLASS-AN-STEM-1-INFL !!= @CODE@
+COND-AUX1:%> # ;
+SG+IMPV:%> # ;
+IMM+PRES:%>-ga # ;
+INTERR+SIMP+PRES:%> # ;
+SIMP+PRES:%>-gáng # ;
+DIR+PAST:%>-gán # ;
+REL:%>s # ;
+NONFACT:%>áng # ;
+INTERR+PRES+HAB:%>-gáng # ;
+PRES+HAB:%>-gánggang # ;
+PRES+HAB+NONFACT:%>-gángang # ;
+DIR+PAST+HAB:%>-gíinii # ;
+INTERR+PAST+HAB:%>-gáangaa # ;
+INDIR+PAST+HAB:%>-gáangaan # ;
+INTERR+FUT+LONG:%>äsáa # ;
+INTERR+FUT+SHORT:%>äs # ;
+SIMP+FUT:%>äsáang # ;
+IMM+FUT:%>äsga # ;
+REL+FUT:%>äsáas # ;
+FUT+NONFACT:%>äsáa%.ang # ;
+INTERR+NEAR+FUT:%>áng% k̲asaʼáa # ;
+NEAR+FUT:%>áng% k̲asaʼáang # ;
+INTERR+VNEAR+FUT:%>áng% k̲asaasdláa # ;
+VNEAR+FUT:%>áng% k̲asaasdláang # ;
+BIAS+IMM+PRES:%>ʼúuj # ;
+BIAS+SIMP+PRES:%>ʼúujang # ;
+RES:%>äsáaʼuujang # ;
+BIAS+INTERR+PRES:%>ʼus # ;
+BIAS+INTERR+PAST:%>ʼujáa # ;
+BIAS+INTERR+PAST+HAB:%>ʼúujaangaa # ;
+BIAS+INTERR+FUT:%>äsáaʼus # ;
+CERT+FUT:%>äsáaʼahlans # ;
+FUT+RFLX+INTERR:%>äséehl # ;
+PL+IMPV:%>ʼúu # ;
+3PL+IMM+PRES:%>ʼwáa # ;
+3PL+INTERR+SIMP+PRES:%>ʼwáa # ;
+3PL+SIMP+PRES:%>ʼwáang # ;
+3PL+DIR+PAST:%>ʼwägán # ;
+3PL+INTERR+PAST:%>ʼáawaa # ;
+3PL+INDIR+PAST:%>ʼáawaan # ;
+3PL+REL:%>ʼwáas # ;
+3PL+REL+EVID:%>ʼáawaas # ;
+3PL+NONFACT:%>ʼwáa%.ang # ;
+3PL+PAST+NONFACT:%>ʼáawaa%.ang # ;
+3PL+INTERR+PRES+HAB:%>-gángʼwaa # ;
+3PL+PRES+HAB:%>-gángʼwaang # ;
+3PL+PRES+HAB+NONFACT:%>-gángʼwaa%.ang # ;
+3PL+DIR+PAST+HAB:%>ʼwägíinii # ;
+3PL+INTERR+PAST+HAB:%>ʼwägáangaa # ;
+3PL+INDIR+PAST+HAB:%>ʼwägáangaan # ;
+3PL+INTERR+FUT+LONG:%>ʼwáaäsaa # ;
+3PL+INTERR+FUT+SHORT:%>ʼwáaäs # ;
+3PL+SIMP+FUT:%>ʼwáaäsaang # ;
+3PL+IMM+FUT:%>ʼwáaäsga # ;
+3PL+REL+FUT:%>ʼwáaäsaas # ;
+3PL+FUT+NONFACT:%>ʼwáaäsaa%.ang # ;
+3PL+INTERR+NEAR+FUT:%>ʼwáa%.áng% k̲asaʼáa # ;
+3PL+NEAR+FUT:%>ʼwáa%.áng% k̲asaʼáang # ;
+3PL+INTERR+VNEAR+FUT:%>ʼwáa%.áng% k̲asaasdláa # ;
+3PL+VNEAR+FUT:%>ʼwáa%.áng% k̲asaasdláang # ;
+3PL+BIAS+IMM+PRES:%>ʼwáaʼuuj # ;
+3PL+BIAS+SIMP+PRES:%>ʼwáaʼuujang # ;
+3PL+RES:%>ʼwáaäsaaʼuujang # ;
+3PL+BIAS+INTERR+PRES:%>ʼwáaʼus # ;
+3PL+BIAS+INTERR+PAST:%>ʼwáaʼujaa # ;
+3PL+BIAS+INTERR+PAST+HAB:%>ʼwáaʼuujaangaa # ;
+3PL+BIAS+INTERR+FUT:%>ʼwáaäsaaʼus # ;
+3PL+CERT+PRES:%>ʼwáaʼahlanggang # ;
+3PL+CERT+PAST:%>ʼwáaʼahlanggan # ;
+3PL+CERT+PAST+HAB:%>ʼwáaʼahlanggíinii # ;
+3PL+CERT+FUT:%>ʼwáaäsaaʼahlans # ;
+3PL+CERT+REL:%>ʼwáaʼahlans # ;
+3PL+INTS+PAST:%>ʼáawaaʼahlang # ;
+3PL+CONT:%>ʼáawaaʼahlanggaa # ;
+3PL+CTFACT+PRES:%>ʼáawaaʼahlanggang # ;
+3PL+RFLX:%>ʼwáaʼahl # ;
+3PL+FUT+RFLX+INTERR:%>ʼwáaäseehl # ;
+NEG+SG+IMPV:%>ʼáng # ;
+NEG+IMM+PRES:%>ʼángga # ;
+NEG+INTERR+SIMP+PRES:%>ʼáng # ;
+NEG+SIMP+PRES:%>ʼánggang # ;
+NEG+DIR+PAST:%>ʼánggan # ;
+NEG+INTERR+PAST:%>ʼáangaa # ;
+NEG+INDIR+PAST:%>ʼáangaan # ;
+NEG+REL:%>ʼáns # ;
+NEG+REL+EVID:%>ʼáangaas # ;
+NEG+NONFACT:%>ʼangáng # ;
+NEG+PAST+NONFACT:%>ʼáangaa%.ang # ;
+NEG+INTERR+PRES+HAB:%>ʼánggang # ;
+NEG+PRES+HAB:%>-gángʼanggang # ;
+NEG+PRES+HAB+NONFACT:%>-gángʼangang # ;
+NEG+DIR+PAST+HAB:%>ʼánggíinii # ;
+NEG+INTERR+PAST+HAB:%>ʼánggaangaa # ;
+NEG+INDIR+PAST+HAB:%>ʼánggaangaan # ;
+NEG+INTERR+FUT+LONG:%>ʼángäsaa # ;
+NEG+INTERR+FUT+SHORT:%>ʼángäs # ;
+NEG+SIMP+FUT:%>ʼángäsaang # ;
+NEG+IMM+FUT:%>ʼángäsga # ;
+NEG+REL+FUT:%>ʼángäsaas # ;
+NEG+FUT+NONFACT:%>ʼángäsaa%.ang # ;
+NEG+INTERR+NEAR+FUT:%>áng% k̲asaaʼáng # ;
+NEG+NEAR+FUT:%>áng% k̲asaaʼánggang # ;
+NEG+INTERR+VNEAR+FUT:%>áng% k̲asaasdläʼáng # ;
+NEG+VNEAR+FUT:%>áng% k̲asaasdläʼánggang # ;
+NEG+BIAS+IMM+PRES:%>ʼángʼuuj # ;
+NEG+BIAS+SIMP+PRES:%>ʼángʼuujang # ;
+NEG+RES:%>ʼángäsaaʼuujang # ;
+NEG+BIAS+INTERR+PRES:%>ʼángʼus # ;
+NEG+BIAS+INTERR+PAST:%>ʼángʼujaa # ;
+NEG+BIAS+INTERR+PAST+HAB:%>ʼángʼuujaangaa # ;
+NEG+BIAS+INTERR+FUT:%>ʼángäsaaʼus # ;
+NEG+CERT+PRES:%>ʼáangʼahlanggang # ;
+NEG+CERT+PAST:%>ʼáangʼahlanggan # ;
+NEG+CERT+PAST+HAB:%>ʼáangʼahlanggíinii # ;
+NEG+CERT+FUT:%>ʼángäsaaʼahlans # ;
+NEG+CERT+REL:%>ʼáangʼahlans # ;
+NEG+INTS+PAST:%>ʼáangaaʼahlang # ;
+NEG+CONT:%>ʼáangaaʼahlanggaa # ;
+NEG+CTFACT+PRES:%>ʼáangaaʼahlanggang # ;
+NEG+RFLX:%>ʼáangʼahl # ;
+NEG+FUT+RFLX+INTERR:%>ʼángäseehl # ;
+NEG+PL+IMPV:%>ʼángʼuu # ;
+NEG+3PL+IMM+PRES:%>ʼángʼwaa # ;
+NEG+3PL+INTERR+SIMP+PRES:%>ʼángʼwaa # ;
+NEG+3PL+SIMP+PRES:%>ʼángʼwaang # ;
+NEG+3PL+DIR+PAST:%>ʼángʼwägan # ;
+NEG+3PL+INTERR+PAST:%>ʼángʼaawaa # ;
+NEG+3PL+INDIR+PAST:%>ʼángʼaawaan # ;
+NEG+3PL+REL:%>ʼángʼwaas # ;
+NEG+3PL+REL+EVID:%>ʼángʼaawaas # ;
+NEG+3PL+NONFACT:%>ʼángʼwaa%.ang # ;
+NEG+3PL+PAST+NONFACT:%>ʼángʼaawaa%.ang # ;
+NEG+3PL+INTERR+PRES+HAB:%>-gángʼangʼwaa # ;
+NEG+3PL+PRES+HAB:%>-gángʼangʼwaang # ;
+NEG+3PL+PRES+HAB+NONFACT:%>-gángʼangʼwaa%.ang # ;
+NEG+3PL+DIR+PAST+HAB:%>ʼángʼwägíinii # ;
+NEG+3PL+INTERR+PAST+HAB:%>ʼángʼwägáangaa # ;
+NEG+3PL+INDIR+PAST+HAB:%>ʼángʼwägáangaan # ;
+NEG+3PL+INTERR+FUT+LONG:%>ʼángʼwaaäsaa # ;
+NEG+3PL+INTERR+FUT+SHORT:%>ʼángʼwaaäs # ;
+NEG+3PL+SIMP+FUT:%>ʼángʼwaaäsaang # ;
+NEG+3PL+IMM+FUT:%>ʼángʼwaaäsga # ;
+NEG+3PL+REL+FUT:%>ʼángʼwaaäsaas # ;
+NEG+3PL+FUT+NONFACT:%>ʼángʼwaaäsaa%.ang # ;
+NEG+3PL+INTERR+NEAR+FUT:%>ʼwáa%.áng% k̲asaaʼáng # ;
+NEG+3PL+NEAR+FUT:%>ʼwáa%.áng% k̲asaaʼánggang # ;
+NEG+3PL+INTERR+VNEAR+FUT:%>ʼwáa%.áng% k̲asaasdläʼáng # ;
+NEG+3PL+VNEAR+FUT:%>ʼwáa%.áng% k̲asaasdläʼánggang # ;
+NEG+3PL+BIAS+IMM+PRES:%>ʼángʼwaaʼuuj # ;
+NEG+3PL+BIAS+SIMP+PRES:%>ʼángʼwaaʼuujang # ;
+NEG+3PL+RES:%>ʼángʼwaaäsaaʼuujang # ;
+NEG+3PL+BIAS+INTERR+PRES:%>ʼángʼwaaʼus # ;
+NEG+3PL+BIAS+INTERR+PAST:%>ʼángʼwaaʼujaa # ;
+NEG+3PL+BIAS+INTERR+PAST+HAB:%>ʼángʼwaaʼuujaangaa # ;
+NEG+3PL+BIAS+INTERR+FUT:%>ʼángʼwaaäsaaʼus # ;
+NEG+3PL+CERT+PRES:%>ʼángʼwaaʼahlanggang # ;
+NEG+3PL+CERT+PAST:%>ʼángʼwaaʼahlanggan # ;
+NEG+3PL+CERT+PAST+HAB:%>ʼángʼwaaʼahlanggíinii # ;
+NEG+3PL+CERT+FUT:%>ʼángʼwaaäsaaʼahlans # ;
+NEG+3PL+CERT+REL:%>ʼángʼwaaʼahlans # ;
+NEG+3PL+INTS+PAST:%>ʼángʼaawaaʼahlang # ;
+NEG+3PL+CONT:%>ʼángʼaawaaʼahlanggaa # ;
+NEG+3PL+CTFACT+PRES:%>ʼángʼaawaaʼahlanggang # ;
+NEG+3PL+RFLX:%>ʼángʼwaaʼahl # ;
+NEG+3PL+FUT+RFLX+INTERR:%>ʼángʼwaaäseehl # ;

LEXICON CLASS-AN-STEM-2-INFL !!= @CODE@
+COND-AUX2:%> # ;
+INTERR+PAST:%>áa # ;
+INDIR+PAST:%>áan # ;
+REL+EVID:%>áas # ;
+PAST+NONFACT:%>áa%.ang # ;
+CERT+PRES:%>ʼahlánggang # ;
+CERT+PAST:%>ʼahlánggan # ;
+CERT+PAST+HAB:%>ʼahlánggíinii # ;
+CERT+REL:%>ʼahláns # ;
+INTS+PAST:%>áaʼahlang # ;
+CONT:%>áaʼahlanggaa # ;
+CTFACT+PRES:%>áaʼahlanggang # ;
+RFLX:%>ʼahl # ;

LEXICON CLASS-ANG !!= @CODE@
+V:ng               CLASS-ANG-STEM-1-INFL ;
+V:ang              CLASS-ANG-STEM-2-INFL ;
+V+EXT:ngdáal       CLASS-AAL-INFL  ;
+V+CIRCUM:nggwáang  CLASS-AANG-INFL  ;
+V+STAND-SG:nggyaʼáng            CLASS-ANG-STEM-1-INFL  ;
+V+STAND-SG:nggyaʼáang           CLASS-ANG-STEM-2-INFL  ;
+V+STAND-PL:nggyaʼáang           CLASS-AANG-INFL  ;
+V+ORDER:nghahl                  CLASS-AHL-INFL  ;
+V+INCEP:nghid                   CLASS-ID-STEM-1-INFL  ;
+V+INCEP:nghíid                  CLASS-ID-STEM-2-INFL  ;
+V+ALMOST:ngsgä                  CLASS-A-STEM-1-INFL  ;
+V+ALMOST:ngsgáa                 CLASS-A-STEM-2-INFL  ;
+V+NOCTURN:ngʼuhlä               CLASS-A-STEM-1-INFL  ;
+V+NOCTURN:ngʼuhláa              CLASS-A-STEM-2-INFL  ;
+V+SIT-SG:ngʼwä                  CLASS-A-STEM-1-INFL  ;
+V+SIT-SG:ngʼwáa                 CLASS-A-STEM-2-INFL  ;
+V+SIT-PL:ngʼwaʼáang             CLASS-AANG-INFL  ;
+V+NOCTURN+DIST:ngʼuhláaʼagang   CLASS-ANG-STEM-1-INFL  ;
+V+NOCTURN+DIST:ngʼuhláaʼagaang  CLASS-ANG-STEM-2-INFL  ;
+V+ORDER+DIST:ngháalagang        CLASS-ANG-STEM-1-INFL  ;
+V+ORDER+DIST:ngháalaagaang      CLASS-ANG-STEM-2-INFL  ;
+V+ORDER+INCEP:nghahlhid         CLASS-ID-STEM-1-INFL  ;
+V+ORDER+INCEP:nghahlhíid        CLASS-ID-STEM-2-INFL  ;
+V+ORDER+ALMOST:nghahlsgä        CLASS-A-STEM-1-INFL  ;
+V+ORDER+ALMOST:nghahlsgáa       CLASS-A-STEM-2-INFL  ;
+V+ORDER+NOCTURN:nghahlʼuhlä     CLASS-A-STEM-1-INFL  ;
+V+ORDER+NOCTURN:nghahlʼuhláa    CLASS-A-STEM-2-INFL  ;
+V+INCEP+ORDER:nghidhahl         CLASS-AHL-INFL  ;
+V+INCEP+ALMOST:nghidsgä         CLASS-A-STEM-1-INFL  ;
+V+INCEP+ALMOST:nghidsgáa        CLASS-A-STEM-2-INFL  ;
+V+NOCTURN+ORDER:ngʼuhlahahl     CLASS-AHL-INFL  ;


LEXICON CLASS-ANG-STEM-1-INFL !!= @CODE@
+COND-AUX1:%> # ;
+SG+IMPV:%> # ;
+IMM+PRES:%>ga # ;
+INTERR+SIMP+PRES:%> # ;
+SIMP+PRES:%>gáng # ;
+DIR+PAST:%>gán # ;
+REL:%>s # ;
+NONFACT:%>áng # ;
+INTERR+PRES+HAB:%>gáng # ;
+PRES+HAB:%>gánggang # ;
+PRES+HAB+NONFACT:%>gangáng # ;
+DIR+PAST+HAB:%>gíinii # ;
+INTERR+PAST+HAB:%>gáangaa # ;
+INDIR+PAST+HAB:%>gáangaan # ;
+INTERR+FUT+LONG:%>äsáa # ;
+INTERR+FUT+SHORT:%>äs # ;
+SIMP+FUT:%>äsáang # ;
+IMM+FUT:%>äsga # ;
+REL+FUT:%>äsáas # ;
+FUT+NONFACT:%>äsáa%.ang # ;
+INTERR+NEAR+FUT:%>áng% k̲asaʼáa # ;
+NEAR+FUT:%>áng% k̲asaʼáang # ;
+INTERR+VNEAR+FUT:%>áng% k̲asaasdláa # ;
+VNEAR+FUT:%>áng% k̲asaasdláang # ;
+BIAS+IMM+PRES:%>ʼúuj # ;
+BIAS+SIMP+PRES:%>ʼúujang # ;
+RES:%>äsáaʼuujang # ;
+BIAS+INTERR+PRES:%>ʼus # ;
+BIAS+INTERR+PAST:%>ʼujáa # ;
+BIAS+INTERR+PAST+HAB:%>ʼúujaangaa # ;
+BIAS+INTERR+FUT:%>äsáaʼus # ;
+CERT+FUT:%>äsáaʼahlans # ;
+FUT+RFLX+INTERR:%>äséehl # ;
+PL+IMPV:%>ʼúu # ;
+3PL+IMM+PRES:%>ʼwáa # ;
+3PL+INTERR+SIMP+PRES:%>ʼwáa # ;
+3PL+SIMP+PRES:%>ʼwáang # ;
+3PL+DIR+PAST:%>ʼwägán # ;
+3PL+INTERR+PAST:%>ʼáawaa # ;
+3PL+INDIR+PAST:%>ʼáawaan # ;
+3PL+REL:%>ʼwáas # ;
+3PL+REL+EVID:%>ʼáawaas # ;
+3PL+NONFACT:%>ʼwáa%.ang # ;
+3PL+PAST+NONFACT:%>ʼáawaa%.ang # ;
+3PL+INTERR+PRES+HAB:%>gángʼwaa # ;
+3PL+PRES+HAB:%>gángʼwaang # ;
+3PL+PRES+HAB+NONFACT:%>gángʼwaa%.ang # ;
+3PL+DIR+PAST+HAB:%>ʼwägíinii # ;
+3PL+INTERR+PAST+HAB:%>ʼwägáangaa # ;
+3PL+INDIR+PAST+HAB:%>ʼwägáangaan # ;
+3PL+INTERR+FUT+LONG:%>ʼwáaäsaa # ;
+3PL+INTERR+FUT+SHORT:%>ʼwáaäs # ;
+3PL+SIMP+FUT:%>ʼwáaäsaang # ;
+3PL+IMM+FUT:%>ʼwáaäsga # ;
+3PL+REL+FUT:%>ʼwáaäsaas # ;
+3PL+FUT+NONFACT:%>ʼwáaäsaa%.ang # ;
+3PL+INTERR+NEAR+FUT:%>ʼwáa%.áng% k̲asaʼáa # ;
+3PL+NEAR+FUT:%>ʼwáa%.áng% k̲asaʼáang # ;
+3PL+INTERR+VNEAR+FUT:%>ʼwáa%.áng% k̲asaasdláa # ;
+3PL+VNEAR+FUT:%>ʼwáa%.áng% k̲asaasdláang # ;
+3PL+BIAS+IMM+PRES:%>ʼwáaʼuuj # ;
+3PL+BIAS+SIMP+PRES:%>ʼwáaʼuujang # ;
+3PL+RES:%>ʼwáaäsaaʼuujang # ;
+3PL+BIAS+INTERR+PRES:%>ʼwáaʼus # ;
+3PL+BIAS+INTERR+PAST:%>ʼwáaʼujaa # ;
+3PL+BIAS+INTERR+PAST+HAB:%>ʼwáaʼuujaangaa # ;
+3PL+BIAS+INTERR+FUT:%>ʼwáaäsaaʼus # ;
+3PL+CERT+PRES:%>ʼwáaʼahlanggang # ;
+3PL+CERT+PAST:%>ʼwáaʼahlanggan # ;
+3PL+CERT+PAST+HAB:%>ʼwáaʼahlanggíinii # ;
+3PL+CERT+FUT:%>ʼwáaäsaaʼahlans # ;
+3PL+CERT+REL:%>ʼwáaʼahlans # ;
+3PL+INTS+PAST:%>ʼáawaaʼahlang # ;
+3PL+CONT:%>ʼáawaaʼahlanggaa # ;
+3PL+CTFACT+PRES:%>ʼáawaaʼahlanggang # ;
+3PL+RFLX:%>ʼwáaʼahl # ;
+3PL+FUT+RFLX+INTERR:%>ʼwáaäseehl # ;
+NEG+SG+IMPV:%>ʼáng # ;
+NEG+IMM+PRES:%>ʼángga # ;
+NEG+INTERR+SIMP+PRES:%>ʼáng # ;
+NEG+SIMP+PRES:%>ʼánggang # ;
+NEG+DIR+PAST:%>ʼánggan # ;
+NEG+INTERR+PAST:%>ʼáangaa # ;
+NEG+INDIR+PAST:%>ʼáangaan # ;
+NEG+REL:%>ʼáns # ;
+NEG+REL+EVID:%>ʼáangaas # ;
+NEG+NONFACT:%>ʼangáng # ;
+NEG+PAST+NONFACT:%>ʼáangaa%.ang # ;
+NEG+INTERR+PRES+HAB:%>ʼánggang # ;
+NEG+PRES+HAB:%>gángʼanggang # ;
+NEG+PRES+HAB+NONFACT:%>gángʼangang # ;
+NEG+DIR+PAST+HAB:%>ʼánggíinii # ;
+NEG+INTERR+PAST+HAB:%>ʼánggaangaa # ;
+NEG+INDIR+PAST+HAB:%>ʼánggaangaan # ;
+NEG+INTERR+FUT+LONG:%>ʼángäsaa # ;
+NEG+INTERR+FUT+SHORT:%>ʼángäs # ;
+NEG+SIMP+FUT:%>ʼángäsaang # ;
+NEG+IMM+FUT:%>ʼángäsga # ;
+NEG+REL+FUT:%>ʼángäsaas # ;
+NEG+FUT+NONFACT:%>ʼángäsaa%.ang # ;
+NEG+INTERR+NEAR+FUT:%>áng% k̲asaaʼáng # ;
+NEG+NEAR+FUT:%>áng% k̲asaaʼánggang # ;
+NEG+INTERR+VNEAR+FUT:%>áng% k̲asaasdläʼáng # ;
+NEG+VNEAR+FUT:%>áng% k̲asaasdläʼánggang # ;
+NEG+BIAS+IMM+PRES:%>ʼángʼuuj # ;
+NEG+BIAS+SIMP+PRES:%>ʼángʼuujang # ;
+NEG+RES:%>ʼángäsaaʼuujang # ;
+NEG+BIAS+INTERR+PRES:%>ʼángʼus # ;
+NEG+BIAS+INTERR+PAST:%>ʼángʼujaa # ;
+NEG+BIAS+INTERR+PAST+HAB:%>ʼángʼuujaangaa # ;
+NEG+BIAS+INTERR+FUT:%>ʼángäsaaʼus # ;
+NEG+CERT+PRES:%>ʼáangʼahlanggang # ;
+NEG+CERT+PAST:%>ʼáangʼahlanggan # ;
+NEG+CERT+PAST+HAB:%>ʼáangʼahlanggíinii # ;
+NEG+CERT+FUT:%>ʼángäsaaʼahlans # ;
+NEG+CERT+REL:%>ʼáangʼahlans # ;
+NEG+INTS+PAST:%>ʼáangaaʼahlang # ;
+NEG+CONT:%>ʼáangaaʼahlanggaa # ;
+NEG+CTFACT+PRES:%>ʼáangaaʼahlanggang # ;
+NEG+RFLX:%>ʼáangʼahl # ;
+NEG+FUT+RFLX+INTERR:%>ʼángäseehl # ;
+NEG+PL+IMPV:%>ʼángʼuu # ;
+NEG+3PL+IMM+PRES:%>ʼángʼwaa # ;
+NEG+3PL+INTERR+SIMP+PRES:%>ʼángʼwaa # ;
+NEG+3PL+SIMP+PRES:%>ʼángʼwaang # ;
+NEG+3PL+DIR+PAST:%>ʼángʼwägan # ;
+NEG+3PL+INTERR+PAST:%>ʼángʼaawaa # ;
+NEG+3PL+INDIR+PAST:%>ʼángʼaawaan # ;
+NEG+3PL+REL:%>ʼángʼwaas # ;
+NEG+3PL+REL+EVID:%>ʼángʼaawaas # ;
+NEG+3PL+NONFACT:%>ʼángʼwaa%.ang # ;
+NEG+3PL+PAST+NONFACT:%>ʼángʼaawaa%.ang # ;
+NEG+3PL+INTERR+PRES+HAB:%>gángʼangʼwaa # ;
+NEG+3PL+PRES+HAB:%>gángʼangʼwaang # ;
+NEG+3PL+PRES+HAB+NONFACT:%>gángʼangʼwaa%.ang # ;
+NEG+3PL+DIR+PAST+HAB:%>ʼángʼwägíinii # ;
+NEG+3PL+INTERR+PAST+HAB:%>ʼángʼwägáangaa # ;
+NEG+3PL+INDIR+PAST+HAB:%>ʼángʼwägáangaan # ;
+NEG+3PL+INTERR+FUT+LONG:%>ʼángʼwaaäsaa # ;
+NEG+3PL+INTERR+FUT+SHORT:%>ʼángʼwaaäs # ;
+NEG+3PL+SIMP+FUT:%>ʼángʼwaaäsaang # ;
+NEG+3PL+IMM+FUT:%>ʼángʼwaaäsga # ;
+NEG+3PL+REL+FUT:%>ʼángʼwaaäsaas # ;
+NEG+3PL+FUT+NONFACT:%>ʼángʼwaaäsaa%.ang # ;
+NEG+3PL+INTERR+NEAR+FUT:%>ʼwáa%.áng% k̲asaaʼáng # ;
+NEG+3PL+NEAR+FUT:%>ʼwáa%.áng% k̲asaaʼánggang # ;
+NEG+3PL+INTERR+VNEAR+FUT:%>ʼwáa%.áng% k̲asaasdläʼáng # ;
+NEG+3PL+VNEAR+FUT:%>ʼwáa%.áng% k̲asaasdläʼánggang # ;
+NEG+3PL+BIAS+IMM+PRES:%>ʼángʼwaaʼuuj # ;
+NEG+3PL+BIAS+SIMP+PRES:%>ʼángʼwaaʼuujang # ;
+NEG+3PL+RES:%>ʼángʼwaaäsaaʼuujang # ;
+NEG+3PL+BIAS+INTERR+PRES:%>ʼángʼwaaʼus # ;
+NEG+3PL+BIAS+INTERR+PAST:%>ʼángʼwaaʼujaa # ;
+NEG+3PL+BIAS+INTERR+PAST+HAB:%>ʼángʼwaaʼuujaangaa # ;
+NEG+3PL+BIAS+INTERR+FUT:%>ʼángʼwaaäsaaʼus # ;
+NEG+3PL+CERT+PRES:%>ʼángʼwaaʼahlanggang # ;
+NEG+3PL+CERT+PAST:%>ʼángʼwaaʼahlanggan # ;
+NEG+3PL+CERT+PAST+HAB:%>ʼángʼwaaʼahlanggíinii # ;
+NEG+3PL+CERT+FUT:%>ʼángʼwaaäsaaʼahlans # ;
+NEG+3PL+CERT+REL:%>ʼángʼwaaʼahlans # ;
+NEG+3PL+INTS+PAST:%>ʼángʼaawaaʼahlang # ;
+NEG+3PL+CONT:%>ʼángʼaawaaʼahlanggaa # ;
+NEG+3PL+CTFACT+PRES:%>ʼángʼaawaaʼahlanggang # ;
+NEG+3PL+RFLX:%>ʼángʼwaaʼahl # ;
+NEG+3PL+FUT+RFLX+INTERR:%>ʼángʼwaaäseehl # ;

LEXICON CLASS-ANG-STEM-2-INFL !!= @CODE@
+COND-AUX2:%> # ;
+INTERR+PAST:%>áa # ;
+INDIR+PAST:%>áan # ;
+REL+EVID:%>áas # ;
+PAST+NONFACT:%>áa%.ang # ;
+CERT+PRES:%>ʼahlánggang # ;
+CERT+PAST:%>ʼahlánggan # ;
+CERT+PAST+HAB:%>ʼahlánggíinii # ;
+CERT+REL:%>ʼahláns # ;
+INTS+PAST:%>áaʼahlang # ;
+CONT:%>áaʼahlanggaa # ;
+CTFACT+PRES:%>áaʼahlanggang # ;
+RFLX:%>ʼahl # ;

LEXICON CLASS-AW !!= @CODE@
+V:w               CLASS-AW-STEM-1-INFL ;
+V:aw              CLASS-AW-STEM-2-INFL ;
+V+EXT:wdáal       CLASS-AAL-INFL  ;
+V+CIRCUM:wgwáang  CLASS-AANG-INFL  ;
+V+STAND-SG:wgyaʼáng            CLASS-ANG-STEM-1-INFL  ;
+V+STAND-SG:wgyaʼáang           CLASS-ANG-STEM-2-INFL  ;
+V+STAND-PL:wgyaʼáang           CLASS-AANG-INFL  ;
+V+ORDER:whahl                  CLASS-AHL-INFL  ;
+V+INCEP:whid                   CLASS-ID-STEM-1-INFL  ;
+V+INCEP:whíid                  CLASS-ID-STEM-2-INFL  ;
+V+ALMOST:wsgä                  CLASS-A-STEM-1-INFL  ;
+V+ALMOST:wsgáa                 CLASS-A-STEM-2-INFL  ;
+V+NOCTURN:wʼuhlä               CLASS-A-STEM-1-INFL  ;
+V+NOCTURN:wʼuhláa              CLASS-A-STEM-2-INFL  ;
+V+SIT-SG:wʼwä                  CLASS-A-STEM-1-INFL  ;
+V+SIT-SG:wʼwáa                 CLASS-A-STEM-2-INFL  ;
+V+SIT-PL:wʼwaʼáang             CLASS-AANG-INFL  ;
+V+NOCTURN+DIST:wʼuhláaʼagang   CLASS-ANG-STEM-1-INFL  ;
+V+NOCTURN+DIST:wʼuhláaʼagaang  CLASS-ANG-STEM-2-INFL  ;
+V+ORDER+DIST:wháalagang        CLASS-ANG-STEM-1-INFL  ;
+V+ORDER+DIST:wháalaagaang      CLASS-ANG-STEM-2-INFL  ;
+V+ORDER+INCEP:whahlhid         CLASS-ID-STEM-1-INFL  ;
+V+ORDER+INCEP:whahlhíid        CLASS-ID-STEM-2-INFL  ;
+V+ORDER+ALMOST:whahlsgä        CLASS-A-STEM-1-INFL  ;
+V+ORDER+ALMOST:whahlsgáa       CLASS-A-STEM-2-INFL  ;
+V+ORDER+NOCTURN:whahlʼuhlä     CLASS-A-STEM-1-INFL  ;
+V+ORDER+NOCTURN:whahlʼuhláa    CLASS-A-STEM-2-INFL  ;
+V+INCEP+ORDER:whidhahl         CLASS-AHL-INFL  ;
+V+INCEP+ALMOST:whidsgä         CLASS-A-STEM-1-INFL  ;
+V+INCEP+ALMOST:whidsgáa        CLASS-A-STEM-2-INFL  ;
+V+NOCTURN+ORDER:wʼuhlahahl     CLASS-AHL-INFL  ;


LEXICON CLASS-AW-STEM-1-INFL !!= @CODE@
+COND-AUX1:%> # ;
+SG+IMPV:%> # ;
+IMM+PRES:%>ga # ;
+INTERR+SIMP+PRES:%> # ;
+SIMP+PRES:%>gáng # ;
+DIR+PAST:%>gán # ;
+REL:%>s # ;
+NONFACT:%>áng # ;
+INTERR+PRES+HAB:%>gáng # ;
+PRES+HAB:%>gánggang # ;
+PRES+HAB+NONFACT:%>gangáng # ;
+DIR+PAST+HAB:%>gíinii # ;
+INTERR+PAST+HAB:%>gáangaa # ;
+INDIR+PAST+HAB:%>gáangaan # ;
+INTERR+FUT+LONG:%>äsáa # ;
+INTERR+FUT+SHORT:%>äs # ;
+SIMP+FUT:%>äsáang # ;
+IMM+FUT:%>äsga # ;
+REL+FUT:%>äsáas # ;
+FUT+NONFACT:%>äsáa%.ang # ;
+INTERR+NEAR+FUT:%>áng% k̲asaʼáa # ;
+NEAR+FUT:%>áng% k̲asaʼáang # ;
+INTERR+VNEAR+FUT:%>áng% k̲asaasdláa # ;
+VNEAR+FUT:%>áng% k̲asaasdláang # ;
+BIAS+IMM+PRES:%>ʼúuj # ;
+BIAS+SIMP+PRES:%>ʼúujang # ;
+RES:%>äsáaʼuujang # ;
+BIAS+INTERR+PRES:%>ʼus # ;
+BIAS+INTERR+PAST:%>ʼujáa # ;
+BIAS+INTERR+PAST+HAB:%>ʼúujaangaa # ;
+BIAS+INTERR+FUT:%>äsáaʼus # ;
+CERT+FUT:%>äsáaʼahlans # ;
+FUT+RFLX+INTERR:%>äséehl # ;
+PL+IMPV:%>ʼúu # ;
+3PL+IMM+PRES:%>ʼwáa # ;
+3PL+INTERR+SIMP+PRES:%>ʼwáa # ;
+3PL+SIMP+PRES:%>ʼwáang # ;
+3PL+DIR+PAST:%>ʼwägán # ;
+3PL+INTERR+PAST:%>ʼáawaa # ;
+3PL+INDIR+PAST:%>ʼáawaan # ;
+3PL+REL:%>ʼwáas # ;
+3PL+REL+EVID:%>ʼáawaas # ;
+3PL+NONFACT:%>ʼwáa%.ang # ;
+3PL+PAST+NONFACT:%>ʼáawaa%.ang # ;
+3PL+INTERR+PRES+HAB:%>gángʼwaa # ;
+3PL+PRES+HAB:%>gángʼwaang # ;
+3PL+PRES+HAB+NONFACT:%>gángʼwaa%.ang # ;
+3PL+DIR+PAST+HAB:%>ʼwägíinii # ;
+3PL+INTERR+PAST+HAB:%>ʼwägáangaa # ;
+3PL+INDIR+PAST+HAB:%>ʼwägáangaan # ;
+3PL+INTERR+FUT+LONG:%>ʼwáaäsaa # ;
+3PL+INTERR+FUT+SHORT:%>ʼwáaäs # ;
+3PL+SIMP+FUT:%>ʼwáaäsaang # ;
+3PL+IMM+FUT:%>ʼwáaäsga # ;
+3PL+REL+FUT:%>ʼwáaäsaas # ;
+3PL+FUT+NONFACT:%>ʼwáaäsaa%.ang # ;
+3PL+INTERR+NEAR+FUT:%>ʼwáa%.áng% k̲asaʼáa # ;
+3PL+NEAR+FUT:%>ʼwáa%.áng% k̲asaʼáang # ;
+3PL+INTERR+VNEAR+FUT:%>ʼwáa%.áng% k̲asaasdláa # ;
+3PL+VNEAR+FUT:%>ʼwáa%.áng% k̲asaasdláang # ;
+3PL+BIAS+IMM+PRES:%>ʼwáaʼuuj # ;
+3PL+BIAS+SIMP+PRES:%>ʼwáaʼuujang # ;
+3PL+RES:%>ʼwáaäsaaʼuujang # ;
+3PL+BIAS+INTERR+PRES:%>ʼwáaʼus # ;
+3PL+BIAS+INTERR+PAST:%>ʼwáaʼujaa # ;
+3PL+BIAS+INTERR+PAST+HAB:%>ʼwáaʼuujaangaa # ;
+3PL+BIAS+INTERR+FUT:%>ʼwáaäsaaʼus # ;
+3PL+CERT+PRES:%>ʼwáaʼahlanggang # ;
+3PL+CERT+PAST:%>ʼwáaʼahlanggan # ;
+3PL+CERT+PAST+HAB:%>ʼwáaʼahlanggíinii # ;
+3PL+CERT+FUT:%>ʼwáaäsaaʼahlans # ;
+3PL+CERT+REL:%>ʼwáaʼahlans # ;
+3PL+INTS+PAST:%>ʼáawaaʼahlang # ;
+3PL+CONT:%>ʼáawaaʼahlanggaa # ;
+3PL+CTFACT+PRES:%>ʼáawaaʼahlanggang # ;
+3PL+RFLX:%>ʼwáaʼahl # ;
+3PL+FUT+RFLX+INTERR:%>ʼwáaäseehl # ;
+NEG+SG+IMPV:%>ʼáng # ;
+NEG+IMM+PRES:%>ʼángga # ;
+NEG+INTERR+SIMP+PRES:%>ʼáng # ;
+NEG+SIMP+PRES:%>ʼánggang # ;
+NEG+DIR+PAST:%>ʼánggan # ;
+NEG+INTERR+PAST:%>ʼáangaa # ;
+NEG+INDIR+PAST:%>ʼáangaan # ;
+NEG+REL:%>ʼáns # ;
+NEG+REL+EVID:%>ʼáangaas # ;
+NEG+NONFACT:%>ʼangáng # ;
+NEG+PAST+NONFACT:%>ʼáangaa%.ang # ;
+NEG+INTERR+PRES+HAB:%>ʼánggang # ;
+NEG+PRES+HAB:%>gángʼanggang # ;
+NEG+PRES+HAB+NONFACT:%>gángʼangang # ;
+NEG+DIR+PAST+HAB:%>ʼánggíinii # ;
+NEG+INTERR+PAST+HAB:%>ʼánggaangaa # ;
+NEG+INDIR+PAST+HAB:%>ʼánggaangaan # ;
+NEG+INTERR+FUT+LONG:%>ʼángäsaa # ;
+NEG+INTERR+FUT+SHORT:%>ʼángäs # ;
+NEG+SIMP+FUT:%>ʼángäsaang # ;
+NEG+IMM+FUT:%>ʼángäsga # ;
+NEG+REL+FUT:%>ʼángäsaas # ;
+NEG+FUT+NONFACT:%>ʼángäsaa%.ang # ;
+NEG+INTERR+NEAR+FUT:%>áng% k̲asaaʼáng # ;
+NEG+NEAR+FUT:%>áng% k̲asaaʼánggang # ;
+NEG+INTERR+VNEAR+FUT:%>áng% k̲asaasdläʼáng # ;
+NEG+VNEAR+FUT:%>áng% k̲asaasdläʼánggang # ;
+NEG+BIAS+IMM+PRES:%>ʼángʼuuj # ;
+NEG+BIAS+SIMP+PRES:%>ʼángʼuujang # ;
+NEG+RES:%>ʼángäsaaʼuujang # ;
+NEG+BIAS+INTERR+PRES:%>ʼángʼus # ;
+NEG+BIAS+INTERR+PAST:%>ʼángʼujaa # ;
+NEG+BIAS+INTERR+PAST+HAB:%>ʼángʼuujaangaa # ;
+NEG+BIAS+INTERR+FUT:%>ʼángäsaaʼus # ;
+NEG+CERT+PRES:%>ʼáangʼahlanggang # ;
+NEG+CERT+PAST:%>ʼáangʼahlanggan # ;
+NEG+CERT+PAST+HAB:%>ʼáangʼahlanggíinii # ;
+NEG+CERT+FUT:%>ʼángäsaaʼahlans # ;
+NEG+CERT+REL:%>ʼáangʼahlans # ;
+NEG+INTS+PAST:%>ʼáangaaʼahlang # ;
+NEG+CONT:%>ʼáangaaʼahlanggaa # ;
+NEG+CTFACT+PRES:%>ʼáangaaʼahlanggang # ;
+NEG+RFLX:%>ʼáangʼahl # ;
+NEG+FUT+RFLX+INTERR:%>ʼángäseehl # ;
+NEG+PL+IMPV:%>ʼángʼuu # ;
+NEG+3PL+IMM+PRES:%>ʼángʼwaa # ;
+NEG+3PL+INTERR+SIMP+PRES:%>ʼángʼwaa # ;
+NEG+3PL+SIMP+PRES:%>ʼángʼwaang # ;
+NEG+3PL+DIR+PAST:%>ʼángʼwägan # ;
+NEG+3PL+INTERR+PAST:%>ʼángʼaawaa # ;
+NEG+3PL+INDIR+PAST:%>ʼángʼaawaan # ;
+NEG+3PL+REL:%>ʼángʼwaas # ;
+NEG+3PL+REL+EVID:%>ʼángʼaawaas # ;
+NEG+3PL+NONFACT:%>ʼángʼwaa%.ang # ;
+NEG+3PL+PAST+NONFACT:%>ʼángʼaawaa%.ang # ;
+NEG+3PL+INTERR+PRES+HAB:%>gángʼangʼwaa # ;
+NEG+3PL+PRES+HAB:%>gángʼangʼwaang # ;
+NEG+3PL+PRES+HAB+NONFACT:%>gángʼangʼwaa%.ang # ;
+NEG+3PL+DIR+PAST+HAB:%>ʼángʼwägíinii # ;
+NEG+3PL+INTERR+PAST+HAB:%>ʼángʼwägáangaa # ;
+NEG+3PL+INDIR+PAST+HAB:%>ʼángʼwägáangaan # ;
+NEG+3PL+INTERR+FUT+LONG:%>ʼángʼwaaäsaa # ;
+NEG+3PL+INTERR+FUT+SHORT:%>ʼángʼwaaäs # ;
+NEG+3PL+SIMP+FUT:%>ʼángʼwaaäsaang # ;
+NEG+3PL+IMM+FUT:%>ʼángʼwaaäsga # ;
+NEG+3PL+REL+FUT:%>ʼángʼwaaäsaas # ;
+NEG+3PL+FUT+NONFACT:%>ʼángʼwaaäsaa%.ang # ;
+NEG+3PL+INTERR+NEAR+FUT:%>ʼwáa%.áng% k̲asaaʼáng # ;
+NEG+3PL+NEAR+FUT:%>ʼwáa%.áng% k̲asaaʼánggang # ;
+NEG+3PL+INTERR+VNEAR+FUT:%>ʼwáa%.áng% k̲asaasdläʼáng # ;
+NEG+3PL+VNEAR+FUT:%>ʼwáa%.áng% k̲asaasdläʼánggang # ;
+NEG+3PL+BIAS+IMM+PRES:%>ʼángʼwaaʼuuj # ;
+NEG+3PL+BIAS+SIMP+PRES:%>ʼángʼwaaʼuujang # ;
+NEG+3PL+RES:%>ʼángʼwaaäsaaʼuujang # ;
+NEG+3PL+BIAS+INTERR+PRES:%>ʼángʼwaaʼus # ;
+NEG+3PL+BIAS+INTERR+PAST:%>ʼángʼwaaʼujaa # ;
+NEG+3PL+BIAS+INTERR+PAST+HAB:%>ʼángʼwaaʼuujaangaa # ;
+NEG+3PL+BIAS+INTERR+FUT:%>ʼángʼwaaäsaaʼus # ;
+NEG+3PL+CERT+PRES:%>ʼángʼwaaʼahlanggang # ;
+NEG+3PL+CERT+PAST:%>ʼángʼwaaʼahlanggan # ;
+NEG+3PL+CERT+PAST+HAB:%>ʼángʼwaaʼahlanggíinii # ;
+NEG+3PL+CERT+FUT:%>ʼángʼwaaäsaaʼahlans # ;
+NEG+3PL+CERT+REL:%>ʼángʼwaaʼahlans # ;
+NEG+3PL+INTS+PAST:%>ʼángʼaawaaʼahlang # ;
+NEG+3PL+CONT:%>ʼángʼaawaaʼahlanggaa # ;
+NEG+3PL+CTFACT+PRES:%>ʼángʼaawaaʼahlanggang # ;
+NEG+3PL+RFLX:%>ʼángʼwaaʼahl # ;
+NEG+3PL+FUT+RFLX+INTERR:%>ʼángʼwaaäseehl # ;

LEXICON CLASS-AW-STEM-2-INFL !!= @CODE@
+COND-AUX2:%> # ;
+INTERR+PAST:aa # ;
+INDIR+PAST:aan # ;
+REL+EVID:aas # ;
+PAST+NONFACT:aa%.ang # ;
+CERT+PRES:ʼahlanggang # ;
+CERT+PAST:ʼahlanggan # ;
+CERT+PAST+HAB:ʼahlanggiinii # ;
+CERT+REL:ʼahlans # ;
+INTS+PAST:aaʼahlang # ;
+CONT:aaʼahlanggaa # ;
+CTFACT+PRES:aaʼahlanggang # ;
+RFLX:ʼahl # ;


LEXICON CLASS-AY !!= @CODE@
+V:y               CLASS-AY-STEM-1-INFL ;
+V:ay              CLASS-AY-STEM-2-INFL ;
+V+EXT:ydáal       CLASS-AAL-INFL  ;
+V+CIRCUM:ygwáang  CLASS-AANG-INFL  ;
+V+STAND-SG:ygyaʼáng            CLASS-ANG-STEM-1-INFL  ;
+V+STAND-SG:ygyaʼáang           CLASS-ANG-STEM-2-INFL  ;
+V+STAND-PL:ygyaʼáang           CLASS-AANG-INFL  ;
+V+ORDER:yhahl                  CLASS-AHL-INFL  ;
+V+INCEP:yhid                   CLASS-ID-STEM-1-INFL  ;
+V+INCEP:yhíid                  CLASS-ID-STEM-2-INFL  ;
+V+ALMOST:ysgä                  CLASS-A-STEM-1-INFL  ;
+V+ALMOST:ysgáa                 CLASS-A-STEM-2-INFL  ;
+V+NOCTURN:yʼuhlä               CLASS-A-STEM-1-INFL  ;
+V+NOCTURN:yʼuhláa              CLASS-A-STEM-2-INFL  ;
+V+SIT-SG:yʼwä                  CLASS-A-STEM-1-INFL  ;
+V+SIT-SG:ʼwáa                 CLASS-A-STEM-2-INFL  ;
+V+SIT-PL:yʼwaʼáang             CLASS-AANG-INFL  ;
+V+NOCTURN+DIST:yʼuhláaʼagang   CLASS-ANG-STEM-1-INFL  ;
+V+NOCTURN+DIST:yʼuhláaʼagaang  CLASS-ANG-STEM-2-INFL  ;
+V+ORDER+DIST:yháalagang        CLASS-ANG-STEM-1-INFL  ;
+V+ORDER+DIST:yháalaagaang      CLASS-ANG-STEM-2-INFL  ;
+V+ORDER+INCEP:yhahlhid         CLASS-ID-STEM-1-INFL  ;
+V+ORDER+INCEP:yhahlhíid        CLASS-ID-STEM-2-INFL  ;
+V+ORDER+ALMOST:yhahlsgä        CLASS-A-STEM-1-INFL  ;
+V+ORDER+ALMOST:yhahlsgáa       CLASS-A-STEM-2-INFL  ;
+V+ORDER+NOCTURN:yhahlʼuhlä     CLASS-A-STEM-1-INFL  ;
+V+ORDER+NOCTURN:yhahlʼuhláa    CLASS-A-STEM-2-INFL  ;
+V+INCEP+ORDER:yhidhahl         CLASS-AHL-INFL  ;
+V+INCEP+ALMOST:yhidsgä         CLASS-A-STEM-1-INFL  ;
+V+INCEP+ALMOST:yhidsgáa        CLASS-A-STEM-2-INFL  ;
+V+NOCTURN+ORDER:yʼuhlahahl     CLASS-AHL-INFL  ;

LEXICON CLASS-AY-STEM-1-INFL !!= @CODE@
+COND-AUX1:%> # ;
+SG+IMPV:%> # ;
+IMM+PRES:%>ga # ;
+INTERR+SIMP+PRES:%> # ;
+SIMP+PRES:%>gáng # ;
+DIR+PAST:%>gán # ;
+REL:%>s # ;
+NONFACT:%>áng # ;
+INTERR+PRES+HAB:%>gáng # ;
+PRES+HAB:%>gánggang # ;
+PRES+HAB+NONFACT:%>gangáng # ;
+DIR+PAST+HAB:%>gíinii # ;
+INTERR+PAST+HAB:%>gáangaa # ;
+INDIR+PAST+HAB:%>gáangaan # ;
+INTERR+FUT+LONG:%>äsáa # ;
+INTERR+FUT+SHORT:%>äs # ;
+SIMP+FUT:%>äsáang # ;
+IMM+FUT:%>äsga # ;
+REL+FUT:%>äsáas # ;
+FUT+NONFACT:%>äsáa%.ang # ;
+INTERR+NEAR+FUT:%>áng% k̲asaʼáa # ;
+NEAR+FUT:%>áng% k̲asaʼáang # ;
+INTERR+VNEAR+FUT:%>áng% k̲asaasdláa # ;
+VNEAR+FUT:%>áng% k̲asaasdláang # ;
+BIAS+IMM+PRES:%>ʼúuj # ;
+BIAS+SIMP+PRES:%>ʼúujang # ;
+RES:%>äsáaʼuujang # ;
+BIAS+INTERR+PRES:%>ʼus # ;
+BIAS+INTERR+PAST:%>ʼujáa # ;
+BIAS+INTERR+PAST+HAB:%>ʼúujaangaa # ;
+BIAS+INTERR+FUT:%>äsáaʼus # ;
+CERT+FUT:%>äsáaʼahlans # ;
+FUT+RFLX+INTERR:%>äséehl # ;
+PL+IMPV:%>ʼúu # ;
+3PL+IMM+PRES:%>ʼwáa # ;
+3PL+INTERR+SIMP+PRES:%>ʼwáa # ;
+3PL+SIMP+PRES:%>ʼwáang # ;
+3PL+DIR+PAST:%>ʼwägán # ;
+3PL+INTERR+PAST:%>ʼáawaa # ;
+3PL+INDIR+PAST:%>ʼáawaan # ;
+3PL+REL:%>ʼwáas # ;
+3PL+REL+EVID:%>ʼáawaas # ;
+3PL+NONFACT:%>ʼwáa%.ang # ;
+3PL+PAST+NONFACT:%>ʼáawaa%.ang # ;
+3PL+INTERR+PRES+HAB:%>gángʼwaa # ;
+3PL+PRES+HAB:%>gángʼwaang # ;
+3PL+PRES+HAB+NONFACT:%>gángʼwaa%.ang # ;
+3PL+DIR+PAST+HAB:%>ʼwägíinii # ;
+3PL+INTERR+PAST+HAB:%>ʼwägáangaa # ;
+3PL+INDIR+PAST+HAB:%>ʼwägáangaan # ;
+3PL+INTERR+FUT+LONG:%>ʼwáaäsaa # ;
+3PL+INTERR+FUT+SHORT:%>ʼwáaäs # ;
+3PL+SIMP+FUT:%>ʼwáaäsaang # ;
+3PL+IMM+FUT:%>ʼwáaäsga # ;
+3PL+REL+FUT:%>ʼwáaäsaas # ;
+3PL+FUT+NONFACT:%>ʼwáaäsaa%.ang # ;
+3PL+INTERR+NEAR+FUT:%>ʼwáa%.áng% k̲asaʼáa # ;
+3PL+NEAR+FUT:%>ʼwáa%.áng% k̲asaʼáang # ;
+3PL+INTERR+VNEAR+FUT:%>ʼwáa%.áng% k̲asaasdláa # ;
+3PL+VNEAR+FUT:%>ʼwáa%.áng% k̲asaasdláang # ;
+3PL+BIAS+IMM+PRES:%>ʼwáaʼuuj # ;
+3PL+BIAS+SIMP+PRES:%>ʼwáaʼuujang # ;
+3PL+RES:%>ʼwáaäsaaʼuujang # ;
+3PL+BIAS+INTERR+PRES:%>ʼwáaʼus # ;
+3PL+BIAS+INTERR+PAST:%>ʼwáaʼujaa # ;
+3PL+BIAS+INTERR+PAST+HAB:%>ʼwáaʼuujaangaa # ;
+3PL+BIAS+INTERR+FUT:%>ʼwáaäsaaʼus # ;
+3PL+CERT+PRES:%>ʼwáaʼahlanggang # ;
+3PL+CERT+PAST:%>ʼwáaʼahlanggan # ;
+3PL+CERT+PAST+HAB:%>ʼwáaʼahlanggíinii # ;
+3PL+CERT+FUT:%>ʼwáaäsaaʼahlans # ;
+3PL+CERT+REL:%>ʼwáaʼahlans # ;
+3PL+INTS+PAST:%>ʼáawaaʼahlang # ;
+3PL+CONT:%>ʼáawaaʼahlanggaa # ;
+3PL+CTFACT+PRES:%>ʼáawaaʼahlanggang # ;
+3PL+RFLX:%>ʼwáaʼahl # ;
+3PL+FUT+RFLX+INTERR:%>ʼwáaäseehl # ;
+NEG+SG+IMPV:%>ʼáng # ;
+NEG+IMM+PRES:%>ʼángga # ;
+NEG+INTERR+SIMP+PRES:%>ʼáng # ;
+NEG+SIMP+PRES:%>ʼánggang # ;
+NEG+DIR+PAST:%>ʼánggan # ;
+NEG+INTERR+PAST:%>ʼáangaa # ;
+NEG+INDIR+PAST:%>ʼáangaan # ;
+NEG+REL:%>ʼáns # ;
+NEG+REL+EVID:%>ʼáangaas # ;
+NEG+NONFACT:%>ʼangáng # ;
+NEG+PAST+NONFACT:%>ʼáangaa%.ang # ;
+NEG+INTERR+PRES+HAB:%>ʼánggang # ;
+NEG+PRES+HAB:%>gángʼanggang # ;
+NEG+PRES+HAB+NONFACT:%>gángʼangang # ;
+NEG+DIR+PAST+HAB:%>ʼánggíinii # ;
+NEG+INTERR+PAST+HAB:%>ʼánggaangaa # ;
+NEG+INDIR+PAST+HAB:%>ʼánggaangaan # ;
+NEG+INTERR+FUT+LONG:%>ʼángäsaa # ;
+NEG+INTERR+FUT+SHORT:%>ʼángäs # ;
+NEG+SIMP+FUT:%>ʼángäsaang # ;
+NEG+IMM+FUT:%>ʼángäsga # ;
+NEG+REL+FUT:%>ʼángäsaas # ;
+NEG+FUT+NONFACT:%>ʼángäsaa%.ang # ;
+NEG+INTERR+NEAR+FUT:%>áng% k̲asaaʼáng # ;
+NEG+NEAR+FUT:%>áng% k̲asaaʼánggang # ;
+NEG+INTERR+VNEAR+FUT:%>áng% k̲asaasdläʼáng # ;
+NEG+VNEAR+FUT:%>áng% k̲asaasdläʼánggang # ;
+NEG+BIAS+IMM+PRES:%>ʼángʼuuj # ;
+NEG+BIAS+SIMP+PRES:%>ʼángʼuujang # ;
+NEG+RES:%>ʼángäsaaʼuujang # ;
+NEG+BIAS+INTERR+PRES:%>ʼángʼus # ;
+NEG+BIAS+INTERR+PAST:%>ʼángʼujaa # ;
+NEG+BIAS+INTERR+PAST+HAB:%>ʼángʼuujaangaa # ;
+NEG+BIAS+INTERR+FUT:%>ʼángäsaaʼus # ;
+NEG+CERT+PRES:%>ʼáangʼahlanggang # ;
+NEG+CERT+PAST:%>ʼáangʼahlanggan # ;
+NEG+CERT+PAST+HAB:%>ʼáangʼahlanggíinii # ;
+NEG+CERT+FUT:%>ʼángäsaaʼahlans # ;
+NEG+CERT+REL:%>ʼáangʼahlans # ;
+NEG+INTS+PAST:%>ʼáangaaʼahlang # ;
+NEG+CONT:%>ʼáangaaʼahlanggaa # ;
+NEG+CTFACT+PRES:%>ʼáangaaʼahlanggang # ;
+NEG+RFLX:%>ʼáangʼahl # ;
+NEG+FUT+RFLX+INTERR:%>ʼángäseehl # ;
+NEG+PL+IMPV:%>ʼángʼuu # ;
+NEG+3PL+IMM+PRES:%>ʼángʼwaa # ;
+NEG+3PL+INTERR+SIMP+PRES:%>ʼángʼwaa # ;
+NEG+3PL+SIMP+PRES:%>ʼángʼwaang # ;
+NEG+3PL+DIR+PAST:%>ʼángʼwägan # ;
+NEG+3PL+INTERR+PAST:%>ʼángʼaawaa # ;
+NEG+3PL+INDIR+PAST:%>ʼángʼaawaan # ;
+NEG+3PL+REL:%>ʼángʼwaas # ;
+NEG+3PL+REL+EVID:%>ʼángʼaawaas # ;
+NEG+3PL+NONFACT:%>ʼángʼwaa%.ang # ;
+NEG+3PL+PAST+NONFACT:%>ʼángʼaawaa%.ang # ;
+NEG+3PL+INTERR+PRES+HAB:%>gángʼangʼwaa # ;
+NEG+3PL+PRES+HAB:%>gángʼangʼwaang # ;
+NEG+3PL+PRES+HAB+NONFACT:%>gángʼangʼwaa%.ang # ;
+NEG+3PL+DIR+PAST+HAB:%>ʼángʼwägíinii # ;
+NEG+3PL+INTERR+PAST+HAB:%>ʼángʼwägáangaa # ;
+NEG+3PL+INDIR+PAST+HAB:%>ʼángʼwägáangaan # ;
+NEG+3PL+INTERR+FUT+LONG:%>ʼángʼwaaäsaa # ;
+NEG+3PL+INTERR+FUT+SHORT:%>ʼángʼwaaäs # ;
+NEG+3PL+SIMP+FUT:%>ʼángʼwaaäsaang # ;
+NEG+3PL+IMM+FUT:%>ʼángʼwaaäsga # ;
+NEG+3PL+REL+FUT:%>ʼángʼwaaäsaas # ;
+NEG+3PL+FUT+NONFACT:%>ʼángʼwaaäsaa%.ang # ;
+NEG+3PL+INTERR+NEAR+FUT:%>ʼwáa%.áng% k̲asaaʼáng # ;
+NEG+3PL+NEAR+FUT:%>ʼwáa%.áng% k̲asaaʼánggang # ;
+NEG+3PL+INTERR+VNEAR+FUT:%>ʼwáa%.áng% k̲asaasdläʼáng # ;
+NEG+3PL+VNEAR+FUT:%>ʼwáa%.áng% k̲asaasdläʼánggang # ;
+NEG+3PL+BIAS+IMM+PRES:%>ʼángʼwaaʼuuj # ;
+NEG+3PL+BIAS+SIMP+PRES:%>ʼángʼwaaʼuujang # ;
+NEG+3PL+RES:%>ʼángʼwaaäsaaʼuujang # ;
+NEG+3PL+BIAS+INTERR+PRES:%>ʼángʼwaaʼus # ;
+NEG+3PL+BIAS+INTERR+PAST:%>ʼángʼwaaʼujaa # ;
+NEG+3PL+BIAS+INTERR+PAST+HAB:%>ʼángʼwaaʼuujaangaa # ;
+NEG+3PL+BIAS+INTERR+FUT:%>ʼángʼwaaäsaaʼus # ;
+NEG+3PL+CERT+PRES:%>ʼángʼwaaʼahlanggang # ;
+NEG+3PL+CERT+PAST:%>ʼángʼwaaʼahlanggan # ;
+NEG+3PL+CERT+PAST+HAB:%>ʼángʼwaaʼahlanggíinii # ;
+NEG+3PL+CERT+FUT:%>ʼángʼwaaäsaaʼahlans # ;
+NEG+3PL+CERT+REL:%>ʼángʼwaaʼahlans # ;
+NEG+3PL+INTS+PAST:%>ʼángʼaawaaʼahlang # ;
+NEG+3PL+CONT:%>ʼángʼaawaaʼahlanggaa # ;
+NEG+3PL+CTFACT+PRES:%>ʼángʼaawaaʼahlanggang # ;
+NEG+3PL+RFLX:%>ʼángʼwaaʼahl # ;
+NEG+3PL+FUT+RFLX+INTERR:%>ʼángʼwaaäseehl # ;

LEXICON CLASS-AY-STEM-2-INFL !!= @CODE@
+COND-AUX2:%> # ;
+INTERR+PAST:%>áa # ;
+INDIR+PAST:%>áan # ;
+REL+EVID:%>áas # ;
+PAST+NONFACT:%>áa%.ang # ;
+CERT+PRES:%>ʼahlánggang # ;
+CERT+PAST:%>ʼahlánggan # ;
+CERT+PAST+HAB:%>ʼahlánggíinii # ;
+CERT+REL:%>ʼahláns # ;
+INTS+PAST:%>áaʼahlang # ;
+CONT:%>áaʼahlanggaa # ;
+CTFACT+PRES:%>áaʼahlanggang # ;
+RFLX:%>ʼahl # ;


LEXICON CLASS-EEHL !!= @CODE@
+V:eehl              CLASS-EEHL-STEM-1-INFL ;
+V:éel               CLASS-EEHL-STEM-2-INFL ;
+V+EXT:éehldaal      CLASS-AAL-INFL  ;
+V+CIRCUM:éelgwáang  CLASS-AANG-INFL  ;
+V+STAND-SG:éehlgyaʼáng            CLASS-ANG-STEM-1-INFL  ;
+V+STAND-SG:éehlgyaʼáang           CLASS-ANG-STEM-2-INFL  ;
+V+STAND-PL:éehlgyaʼáang           CLASS-AANG-INFL  ;
+V+ORDER:éehlhahl                  CLASS-AHL-INFL  ;
+V+INCEP:éehlhid                   CLASS-ID-STEM-1-INFL  ;
+V+INCEP:éehlhíid                  CLASS-ID-STEM-2-INFL  ;
+V+ALMOST:éehlsgä                  CLASS-A-STEM-1-INFL  ;
+V+ALMOST:éehlsgáa                 CLASS-A-STEM-2-INFL  ;
+V+NOCTURN:éehlʼuhlä               CLASS-A-STEM-1-INFL  ;
+V+NOCTURN:éehlʼuhláa              CLASS-A-STEM-2-INFL  ;
+V+SIT-SG:éehlʼwä                  CLASS-A-STEM-1-INFL  ;
+V+SIT-SG:éehlʼwáa                 CLASS-A-STEM-2-INFL  ;
+V+SIT-PL:éehlʼwaʼáang             CLASS-AANG-INFL  ;
+V+NOCTURN+DIST:éehlʼuhláaʼagang   CLASS-ANG-STEM-1-INFL  ;
+V+NOCTURN+DIST:éehlʼuhláaʼagaang  CLASS-ANG-STEM-2-INFL  ;
+V+ORDER+DIST:éehlháalagang        CLASS-ANG-STEM-1-INFL  ;
+V+ORDER+DIST:éehlháalaagaang      CLASS-ANG-STEM-2-INFL  ;
+V+ORDER+INCEP:éehlhahlhid         CLASS-ID-STEM-1-INFL  ;
+V+ORDER+INCEP:éehlhahlhíid        CLASS-ID-STEM-2-INFL  ;
+V+ORDER+ALMOST:éehlhahlsgä        CLASS-A-STEM-1-INFL  ;
+V+ORDER+ALMOST:éehlhahlsgáa       CLASS-A-STEM-2-INFL  ;
+V+ORDER+NOCTURN:éehlhahlʼuhlä     CLASS-A-STEM-1-INFL  ;
+V+ORDER+NOCTURN:éehlhahlʼuhláa    CLASS-A-STEM-2-INFL  ;
+V+INCEP+ORDER:éehlhidhahl         CLASS-AHL-INFL  ;
+V+INCEP+ALMOST:éehlhidsgä         CLASS-A-STEM-1-INFL  ;
+V+INCEP+ALMOST:éehlhidsgáa        CLASS-A-STEM-2-INFL  ;
+V+NOCTURN+ORDER:éehlʼuhlahahl     CLASS-AHL-INFL  ;

LEXICON CLASS-EEHL-STEM-1-INFL !!= @CODE@
+COND-AUX1:%> # ;
+SG+IMPV:%> # ;
+INTERR+SIMP+PRES:%> # ;
+REL:%>s # ;
+NONFACT:%>áng # ;
+INTERR+FUT+LONG:%>äsáa # ;
+INTERR+FUT+SHORT:%>äs # ;
+SIMP+FUT:%>äsáang # ;
+IMM+FUT:%>äsga # ;
+REL+FUT:%>äsáas # ;
+FUT+NONFACT:%>äsáa%.ang # ;
+INTERR+NEAR+FUT:%>áng% k̲asaʼáa # ;
+NEAR+FUT:%>áng% k̲asaʼáang # ;
+INTERR+VNEAR+FUT:%>áng% k̲asaasdláa # ;
+VNEAR+FUT:%>áng% k̲asaasdláang # ;
+BIAS+IMM+PRES:%>ʼúuj # ;
+BIAS+SIMP+PRES:%>ʼúujang # ;
+RES:%>äsáaʼuujang # ;
+BIAS+INTERR+PRES:%>ʼus # ;
+BIAS+INTERR+PAST:%>ʼujáa # ;
+BIAS+INTERR+PAST+HAB:%>ʼúujaangaa # ;
+BIAS+INTERR+FUT:%>äsáaʼus # ;
+CERT+PRES:%>ʼahlánggang # ;
+CERT+PAST:%>ʼahlánggan # ;
+CERT+PAST+HAB:%>ʼahlánggíinii # ;
+CERT+FUT:%>äsáaʼahlans # ;
+CERT+REL:%>ʼahláns # ;
+RFLX:%>ʼahl # ;
+FUT+RFLX+INTERR:%>äséehl # ;
+PL+IMPV:%>ʼúu # ;
+3PL+IMM+PRES:%>ʼwáa # ;
+3PL+INTERR+SIMP+PRES:%>ʼwáa # ;
+3PL+SIMP+PRES:%>ʼwáang # ;
+3PL+DIR+PAST:%>ʼwägán # ;
+3PL+INTERR+PAST:%>ʼáawaa # ;
+3PL+INDIR+PAST:%>ʼáawaan # ;
+3PL+REL:%>ʼwáas # ;
+3PL+REL+EVID:%>ʼáawaas # ;
+3PL+NONFACT:%>ʼwáa%.ang # ;
+3PL+PAST+NONFACT:%>ʼáawaa%.ang # ;
+3PL+DIR+PAST+HAB:%>ʼwägíinii # ;
+3PL+INTERR+PAST+HAB:%>ʼwägáangaa # ;
+3PL+INDIR+PAST+HAB:%>ʼwägáangaan # ;
+3PL+INTERR+FUT+LONG:%>ʼwáaäsaa # ;
+3PL+INTERR+FUT+SHORT:%>ʼwáaäs # ;
+3PL+SIMP+FUT:%>ʼwáaäsaang # ;
+3PL+IMM+FUT:%>ʼwáaäsga # ;
+3PL+REL+FUT:%>ʼwáaäsaas # ;
+3PL+FUT+NONFACT:%>ʼwáaäsaa%.ang # ;
+3PL+INTERR+NEAR+FUT:%>ʼwáa%.áng% k̲asaʼáa # ;
+3PL+NEAR+FUT:%>ʼwáa%.áng% k̲asaʼáang # ;
+3PL+INTERR+VNEAR+FUT:%>ʼwáa%.áng% k̲asaasdláa # ;
+3PL+VNEAR+FUT:%>ʼwáa%.áng% k̲asaasdláang # ;
+3PL+BIAS+IMM+PRES:%>ʼwáaʼuuj # ;
+3PL+BIAS+SIMP+PRES:%>ʼwáaʼuujang # ;
+3PL+RES:%>ʼwáaäsaaʼuujang # ;
+3PL+BIAS+INTERR+PRES:%>ʼwáaʼus # ;
+3PL+BIAS+INTERR+PAST:%>ʼwáaʼujaa # ;
+3PL+BIAS+INTERR+PAST+HAB:%>ʼwáaʼuujaangaa # ;
+3PL+BIAS+INTERR+FUT:%>ʼwáaäsaaʼus # ;
+3PL+CERT+PRES:%>ʼwáaʼahlanggang # ;
+3PL+CERT+PAST:%>ʼwáaʼahlanggan # ;
+3PL+CERT+PAST+HAB:%>ʼwáaʼahlanggíinii # ;
+3PL+CERT+FUT:%>ʼwáaäsaaʼahlans # ;
+3PL+CERT+REL:%>ʼwáaʼahlans # ;
+3PL+INTS+PAST:%>ʼáawaaʼahlang # ;
+3PL+CONT:%>ʼáawaaʼahlanggaa # ;
+3PL+CTFACT+PRES:%>ʼáawaaʼahlanggang # ;
+3PL+RFLX:%>ʼwáaʼahl # ;
+3PL+FUT+RFLX+INTERR:%>ʼwáaäseehl # ;
+NEG+SG+IMPV:%>ʼáng # ;
+NEG+IMM+PRES:%>ʼángga # ;
+NEG+INTERR+SIMP+PRES:%>ʼáng # ;
+NEG+SIMP+PRES:%>ʼánggang # ;
+NEG+DIR+PAST:%>ʼánggan # ;
+NEG+INTERR+PAST:%>ʼáangaa # ;
+NEG+INDIR+PAST:%>ʼáangaan # ;
+NEG+REL:%>ʼáns # ;
+NEG+REL+EVID:%>ʼáangaas # ;
+NEG+NONFACT:%>ʼangáng # ;
+NEG+PAST+NONFACT:%>ʼáangaa%.ang # ;
+NEG+INTERR+PRES+HAB:%>ʼánggang # ;
+NEG+DIR+PAST+HAB:%>ʼánggíinii # ;
+NEG+INTERR+PAST+HAB:%>ʼánggaangaa # ;
+NEG+INDIR+PAST+HAB:%>ʼánggaangaan # ;
+NEG+INTERR+FUT+LONG:%>ʼángäsaa # ;
+NEG+INTERR+FUT+SHORT:%>ʼángäs # ;
+NEG+SIMP+FUT:%>ʼángäsaang # ;
+NEG+IMM+FUT:%>ʼángäsga # ;
+NEG+REL+FUT:%>ʼángäsaas # ;
+NEG+FUT+NONFACT:%>ʼángäsaa%.ang # ;
+NEG+INTERR+NEAR+FUT:%>áng% k̲asaaʼáng # ;
+NEG+NEAR+FUT:%>áng% k̲asaaʼánggang # ;
+NEG+INTERR+VNEAR+FUT:%>áng% k̲asaasdläʼáng # ;
+NEG+VNEAR+FUT:%>áng% k̲asaasdläʼánggang # ;
+NEG+BIAS+IMM+PRES:%>ʼángʼuuj # ;
+NEG+BIAS+SIMP+PRES:%>ʼángʼuujang # ;
+NEG+RES:%>ʼángäsaaʼuujang # ;
+NEG+BIAS+INTERR+PRES:%>ʼángʼus # ;
+NEG+BIAS+INTERR+PAST:%>ʼángʼujaa # ;
+NEG+BIAS+INTERR+PAST+HAB:%>ʼángʼuujaangaa # ;
+NEG+BIAS+INTERR+FUT:%>ʼángäsaaʼus # ;
+NEG+CERT+PRES:%>ʼáangʼahlanggang # ;
+NEG+CERT+PAST:%>ʼáangʼahlanggan # ;
+NEG+CERT+PAST+HAB:%>ʼáangʼahlanggíinii # ;
+NEG+CERT+FUT:%>ʼángäsaaʼahlans # ;
+NEG+CERT+REL:%>ʼáangʼahlans # ;
+NEG+INTS+PAST:%>ʼáangaaʼahlang # ;
+NEG+CONT:%>ʼáangaaʼahlanggaa # ;
+NEG+CTFACT+PRES:%>ʼáangaaʼahlanggang # ;
+NEG+RFLX:%>ʼáangʼahl # ;
+NEG+FUT+RFLX+INTERR:%>ʼángäseehl # ;
+NEG+PL+IMPV:%>ʼángʼuu # ;
+NEG+3PL+IMM+PRES:%>ʼángʼwaa # ;
+NEG+3PL+INTERR+SIMP+PRES:%>ʼángʼwaa # ;
+NEG+3PL+SIMP+PRES:%>ʼángʼwaang # ;
+NEG+3PL+DIR+PAST:%>ʼángʼwägan # ;
+NEG+3PL+INTERR+PAST:%>ʼángʼaawaa # ;
+NEG+3PL+INDIR+PAST:%>ʼángʼaawaan # ;
+NEG+3PL+REL:%>ʼángʼwaas # ;
+NEG+3PL+REL+EVID:%>ʼángʼaawaas # ;
+NEG+3PL+NONFACT:%>ʼángʼwaa%.ang # ;
+NEG+3PL+PAST+NONFACT:%>ʼángʼaawaa%.ang # ;
+NEG+3PL+DIR+PAST+HAB:%>ʼángʼwägíinii # ;
+NEG+3PL+INTERR+PAST+HAB:%>ʼángʼwägáangaa # ;
+NEG+3PL+INDIR+PAST+HAB:%>ʼángʼwägáangaan # ;
+NEG+3PL+INTERR+FUT+LONG:%>ʼángʼwaaäsaa # ;
+NEG+3PL+INTERR+FUT+SHORT:%>ʼángʼwaaäs # ;
+NEG+3PL+SIMP+FUT:%>ʼángʼwaaäsaang # ;
+NEG+3PL+IMM+FUT:%>ʼángʼwaaäsga # ;
+NEG+3PL+REL+FUT:%>ʼángʼwaaäsaas # ;
+NEG+3PL+FUT+NONFACT:%>ʼángʼwaaäsaa%.ang # ;
+NEG+3PL+INTERR+NEAR+FUT:%>ʼwáa%.áng% k̲asaaʼáng # ;
+NEG+3PL+NEAR+FUT:%>ʼwáa%.áng% k̲asaaʼánggang # ;
+NEG+3PL+INTERR+VNEAR+FUT:%>ʼwáa%.áng% k̲asaasdläʼáng # ;
+NEG+3PL+VNEAR+FUT:%>ʼwáa%.áng% k̲asaasdläʼánggang # ;
+NEG+3PL+BIAS+IMM+PRES:%>ʼángʼwaaʼuuj # ;
+NEG+3PL+BIAS+SIMP+PRES:%>ʼángʼwaaʼuujang # ;
+NEG+3PL+RES:%>ʼángʼwaaäsaaʼuujang # ;
+NEG+3PL+BIAS+INTERR+PRES:%>ʼángʼwaaʼus # ;
+NEG+3PL+BIAS+INTERR+PAST:%>ʼángʼwaaʼujaa # ;
+NEG+3PL+BIAS+INTERR+PAST+HAB:%>ʼángʼwaaʼuujaangaa # ;
+NEG+3PL+BIAS+INTERR+FUT:%>ʼángʼwaaäsaaʼus # ;
+NEG+3PL+CERT+PRES:%>ʼángʼwaaʼahlanggang # ;
+NEG+3PL+CERT+PAST:%>ʼángʼwaaʼahlanggan # ;
+NEG+3PL+CERT+PAST+HAB:%>ʼángʼwaaʼahlanggíinii # ;
+NEG+3PL+CERT+FUT:%>ʼángʼwaaäsaaʼahlans # ;
+NEG+3PL+CERT+REL:%>ʼángʼwaaʼahlans # ;
+NEG+3PL+INTS+PAST:%>ʼángʼaawaaʼahlang # ;
+NEG+3PL+CONT:%>ʼángʼaawaaʼahlanggaa # ;
+NEG+3PL+CTFACT+PRES:%>ʼángʼaawaaʼahlanggang # ;
+NEG+3PL+RFLX:%>ʼángʼwaaʼahl # ;
+NEG+3PL+FUT+RFLX+INTERR:%>ʼángʼwaaäseehl # ;

LEXICON CLASS-EEHL-STEM-2-INFL !!= @CODE@
+COND-AUX2:%> # ;
+IMM+PRES:%>ga # ;
+SIMP+PRES:%>gáng # ;
+DIR+PAST:%>gán # ;
+INTERR+PAST:%>áa # ;
+INDIR+PAST:%>áan # ;
+REL+EVID:%>áas # ;
+PAST+NONFACT:%>áa%.ang # ;
+INTERR+PRES+HAB:%>gáng # ;
+PRES+HAB:%>gánggang # ;
+PRES+HAB+NONFACT:%>gangáng # ;
+DIR+PAST+HAB:%>gíinii # ;
+INTERR+PAST+HAB:%>gáangaa # ;
+INDIR+PAST+HAB:%>gáangaan # ;
+INTS+PAST:%>áaʼahlang # ;
+CONT:%>áaʼahlanggaa # ;
+CTFACT+PRES:%>áaʼahlanggang # ;
+3PL+INTERR+PRES+HAB:%>gángʼwaa # ;
+3PL+PRES+HAB:%>gángʼwaang # ;
+3PL+PRES+HAB+NONFACT:%>gángʼwaa%.ang # ;
+NEG+PRES+HAB:%>gángʼanggang # ;
+NEG+PRES+HAB+NONFACT:%>gángʼangang # ;
+NEG+3PL+INTERR+PRES+HAB:%>gángʼangʼwaa # ;
+NEG+3PL+PRES+HAB:%>gángʼangʼwaang # ;
+NEG+3PL+PRES+HAB+NONFACT:%>gángʼangʼwaa%.ang # ;

LEXICON CLASS-ID !!= @CODE@
+V:id               CLASS-ID-STEM-1-INFL ;
+V:íid              CLASS-ID-STEM-2-INFL ;
+V+EXT:iddáal       CLASS-AAL-INFL  ;
+V+CIRCUM:idgwáang  CLASS-AANG-INFL  ;
+V+STAND-SG:idgyaʼáng            CLASS-ANG-STEM-1-INFL  ;
+V+STAND-SG:idgyaʼáang           CLASS-ANG-STEM-2-INFL  ;
+V+STAND-PL:idgyaʼáang           CLASS-AANG-INFL  ;
+V+ORDER:idhahl                  CLASS-AHL-INFL  ;
+V+INCEP:idhid                   CLASS-ID-STEM-1-INFL  ;
+V+INCEP:idhíid                  CLASS-ID-STEM-2-INFL  ;
+V+ALMOST:idsgä                  CLASS-A-STEM-1-INFL  ;
+V+ALMOST:idsgáa                 CLASS-A-STEM-2-INFL  ;
+V+NOCTURN:idʼuhlä               CLASS-A-STEM-1-INFL  ;
+V+NOCTURN:idʼuhláa              CLASS-A-STEM-2-INFL  ;
+V+SIT-SG:idʼwä                  CLASS-A-STEM-1-INFL  ;
+V+SIT-SG:idʼwáa                 CLASS-A-STEM-2-INFL  ;
+V+SIT-PL:idʼwaʼáang             CLASS-AANG-INFL  ;
+V+NOCTURN+DIST:idʼuhláaʼagang   CLASS-ANG-STEM-1-INFL  ;
+V+NOCTURN+DIST:idʼuhláaʼagaang  CLASS-ANG-STEM-2-INFL  ;
+V+ORDER+DIST:idháalagang        CLASS-ANG-STEM-1-INFL  ;
+V+ORDER+DIST:idháalaagaang      CLASS-ANG-STEM-2-INFL  ;
+V+ORDER+INCEP:idhahlhid         CLASS-ID-STEM-1-INFL  ;
+V+ORDER+INCEP:idhahlhíid        CLASS-ID-STEM-2-INFL  ;
+V+ORDER+ALMOST:idhahlsgä        CLASS-A-STEM-1-INFL  ;
+V+ORDER+ALMOST:idhahlsgáa       CLASS-A-STEM-2-INFL  ;
+V+ORDER+NOCTURN:idhahlʼuhlä     CLASS-A-STEM-1-INFL  ;
+V+ORDER+NOCTURN:idhahlʼuhláa    CLASS-A-STEM-2-INFL  ;
+V+INCEP+ORDER:idhidhahl         CLASS-AHL-INFL  ;
+V+INCEP+ALMOST:idhidsgä         CLASS-A-STEM-1-INFL  ;
+V+INCEP+ALMOST:idhidsgáa        CLASS-A-STEM-2-INFL  ;
+V+NOCTURN+ORDER:idʼuhlahahl     CLASS-AHL-INFL  ;


LEXICON CLASS-ID-STEM-1-INFL !!= @CODE@
+COND-AUX1:%> # ;
+SG+IMPV: # ;
+INTERR+SIMP+PRES: # ;
+INTERR+PAST:aa # ;
+INDIR+PAST:aan # ;
+REL:s # ;
+REL+EVID:aas # ;
+PAST+NONFACT:aa%.ang # ;
+INTERR+FUT+LONG:äsaa # ;
+INTERR+FUT+SHORT:äs # ;
+SIMP+FUT:äsaang # ;
+IMM+FUT:äsga # ;
+REL+FUT:äsaas # ;
+FUT+NONFACT:äsaa%.ang # ;
+BIAS+IMM+PRES:ʼuuj # ;
+BIAS+SIMP+PRES:ʼuujang # ;
+RES:äsaaʼuujang # ;
+BIAS+INTERR+PRES:ʼus # ;
+BIAS+INTERR+PAST:ʼujaa # ;
+BIAS+INTERR+PAST+HAB:ʼuujaangaa # ;
+BIAS+INTERR+FUT:äsaaʼus # ;
+CERT+FUT:äsaaʼahlans # ;
+FUT+RFLX+INTERR:äseehl # ;
+PL+IMPV:ʼuu # ;
+3PL+IMM+PRES:ʼwaa # ;
+3PL+INTERR+SIMP+PRES:ʼwaa # ;
+3PL+SIMP+PRES:ʼwaang # ;
+3PL+DIR+PAST:ʼwägan # ;
+3PL+INTERR+PAST:ʼaawaa # ;
+3PL+INDIR+PAST:ʼaawaan # ;
+3PL+REL:ʼwaas # ;
+3PL+REL+EVID:ʼaawaas # ;
+3PL+NONFACT:ʼwaa%.ang # ;
+3PL+PAST+NONFACT:ʼaawaa%.ang # ;
+3PL+DIR+PAST+HAB:ʼwägiinii # ;
+3PL+INTERR+PAST+HAB:ʼwägaangaa # ;
+3PL+INDIR+PAST+HAB:ʼwägaangaan # ;
+3PL+INTERR+FUT+LONG:ʼwaaäsaa # ;
+3PL+INTERR+FUT+SHORT:ʼwaaäs # ;
+3PL+SIMP+FUT:ʼwaaäsaang # ;
+3PL+IMM+FUT:ʼwaaäsga # ;
+3PL+REL+FUT:ʼwaaäsaas # ;
+3PL+FUT+NONFACT:ʼwaaäsaa%.ang # ;
+3PL+INTERR+NEAR+FUT:ʼwaa%.ang% k̲asaʼáa # ;
+3PL+NEAR+FUT:ʼwaa%.ang% k̲asaʼáang # ;
+3PL+INTERR+VNEAR+FUT:ʼwaa%.ang% k̲asaasdláa # ;
+3PL+VNEAR+FUT:ʼwaa%.ang% k̲asaasdláang # ;
+3PL+BIAS+IMM+PRES:ʼwaaʼuuj # ;
+3PL+BIAS+SIMP+PRES:ʼwaaʼuujang # ;
+3PL+RES:ʼwaaäsaaʼuujang # ;
+3PL+BIAS+INTERR+PRES:ʼwaaʼus # ;
+3PL+BIAS+INTERR+PAST:ʼwaaʼujaa # ;
+3PL+BIAS+INTERR+PAST+HAB:ʼwaaʼuujaangaa # ;
+3PL+BIAS+INTERR+FUT:ʼwaaäsaaʼus # ;
+3PL+CERT+PRES:ʼwaaʼahlanggang # ;
+3PL+CERT+PAST:ʼwaaʼahlanggan # ;
+3PL+CERT+PAST+HAB:ʼwaaʼahlanggiinii # ;
+3PL+CERT+FUT:ʼwaaäsaaʼahlans # ;
+3PL+CERT+REL:ʼwaaʼahlans # ;
+3PL+INTS+PAST:ʼaawaaʼahlang # ;
+3PL+CONT:ʼaawaaʼahlanggaa # ;
+3PL+CTFACT+PRES:ʼaawaaʼahlanggang # ;
+3PL+RFLX:ʼwaaʼahl # ;
+3PL+FUT+RFLX+INTERR:ʼwaaäseehl # ;
+NEG+SG+IMPV:ʼang # ;
+NEG+IMM+PRES:ʼangga # ;
+NEG+INTERR+SIMP+PRES:ʼang # ;
+NEG+SIMP+PRES:ʼanggang # ;
+NEG+DIR+PAST:ʼanggan # ;
+NEG+INTERR+PAST:ʼaangaa # ;
+NEG+INDIR+PAST:ʼaangaan # ;
+NEG+REL:ʼans # ;
+NEG+REL+EVID:ʼaangaas # ;
+NEG+NONFACT:ʼangang # ;
+NEG+PAST+NONFACT:ʼaangaa%.ang # ;
+NEG+INTERR+PRES+HAB:ʼanggang # ;
+NEG+DIR+PAST+HAB:ʼanggiinii # ;
+NEG+INTERR+PAST+HAB:ʼanggaangaa # ;
+NEG+INDIR+PAST+HAB:ʼanggaangaan # ;
+NEG+INTERR+FUT+LONG:ʼangäsaa # ;
+NEG+INTERR+FUT+SHORT:ʼangäs # ;
+NEG+SIMP+FUT:ʼangäsaang # ;
+NEG+IMM+FUT:ʼangäsga # ;
+NEG+REL+FUT:ʼangäsaas # ;
+NEG+FUT+NONFACT:ʼangäsaa%.ang # ;
+NEG+BIAS+IMM+PRES:ʼangʼuuj # ;
+NEG+BIAS+SIMP+PRES:ʼangʼuujang # ;
+NEG+RES:ʼangäsaaʼuujang # ;
+NEG+BIAS+INTERR+PRES:ʼangʼus # ;
+NEG+BIAS+INTERR+PAST:ʼangʼujaa # ;
+NEG+BIAS+INTERR+PAST+HAB:ʼangʼuujaangaa # ;
+NEG+BIAS+INTERR+FUT:ʼangäsaaʼus # ;
+NEG+CERT+PRES:ʼaangʼahlanggang # ;
+NEG+CERT+PAST:ʼaangʼahlanggan # ;
+NEG+CERT+PAST+HAB:ʼaangʼahlanggiinii # ;
+NEG+CERT+FUT:ʼangäsaaʼahlans # ;
+NEG+CERT+REL:ʼaangʼahlans # ;
+NEG+INTS+PAST:ʼaangaaʼahlang # ;
+NEG+CONT:ʼaangaaʼahlanggaa # ;
+NEG+CTFACT+PRES:ʼaangaaʼahlanggang # ;
+NEG+RFLX:ʼaangʼahl # ;
+NEG+FUT+RFLX+INTERR:ʼangäseehl # ;
+NEG+PL+IMPV:ʼangʼuu # ;
+NEG+3PL+IMM+PRES:ʼangʼwaa # ;
+NEG+3PL+INTERR+SIMP+PRES:ʼangʼwaa # ;
+NEG+3PL+SIMP+PRES:ʼangʼwaang # ;
+NEG+3PL+DIR+PAST:ʼangʼwägan # ;
+NEG+3PL+INTERR+PAST:ʼangʼaawaa # ;
+NEG+3PL+INDIR+PAST:ʼangʼaawaan # ;
+NEG+3PL+REL:ʼangʼwaas # ;
+NEG+3PL+REL+EVID:ʼangʼaawaas # ;
+NEG+3PL+NONFACT:ʼangʼwaa%.ang # ;
+NEG+3PL+PAST+NONFACT:ʼangʼaawaa%.ang # ;
+NEG+3PL+DIR+PAST+HAB:ʼangʼwägiinii # ;
+NEG+3PL+INTERR+PAST+HAB:ʼangʼwägaangaa # ;
+NEG+3PL+INDIR+PAST+HAB:ʼangʼwägaangaan # ;
+NEG+3PL+INTERR+FUT+LONG:ʼangʼwaaäsaa # ;
+NEG+3PL+INTERR+FUT+SHORT:ʼangʼwaaäs # ;
+NEG+3PL+SIMP+FUT:ʼangʼwaaäsaang # ;
+NEG+3PL+IMM+FUT:ʼangʼwaaäsga # ;
+NEG+3PL+REL+FUT:ʼangʼwaaäsaas # ;
+NEG+3PL+FUT+NONFACT:ʼangʼwaaäsaa%.ang # ;
+NEG+3PL+INTERR+NEAR+FUT:ʼwaa%.ang% k̲asaaʼáng # ;
+NEG+3PL+NEAR+FUT:ʼwaa%.ang% k̲asaaʼánggang # ;
+NEG+3PL+INTERR+VNEAR+FUT:ʼwaa%.ang% k̲asaasdläʼáng # ;
+NEG+3PL+VNEAR+FUT:ʼwaa%.ang% k̲asaasdläʼánggang # ;
+NEG+3PL+BIAS+IMM+PRES:ʼangʼwaaʼuuj # ;
+NEG+3PL+BIAS+SIMP+PRES:ʼangʼwaaʼuujang # ;
+NEG+3PL+RES:ʼangʼwaaäsaaʼuujang # ;
+NEG+3PL+BIAS+INTERR+PRES:ʼangʼwaaʼus # ;
+NEG+3PL+BIAS+INTERR+PAST:ʼangʼwaaʼujaa # ;
+NEG+3PL+BIAS+INTERR+PAST+HAB:ʼangʼwaaʼuujaangaa # ;
+NEG+3PL+BIAS+INTERR+FUT:ʼangʼwaaäsaaʼus # ;
+NEG+3PL+CERT+PRES:ʼangʼwaaʼahlanggang # ;
+NEG+3PL+CERT+PAST:ʼangʼwaaʼahlanggan # ;
+NEG+3PL+CERT+PAST+HAB:ʼangʼwaaʼahlanggiinii # ;
+NEG+3PL+CERT+FUT:ʼangʼwaaäsaaʼahlans # ;
+NEG+3PL+CERT+REL:ʼangʼwaaʼahlans # ;
+NEG+3PL+INTS+PAST:ʼangʼaawaaʼahlang # ;
+NEG+3PL+CONT:ʼangʼaawaaʼahlanggaa # ;
+NEG+3PL+CTFACT+PRES:ʼangʼaawaaʼahlanggang # ;
+NEG+3PL+RFLX:ʼangʼwaaʼahl # ;
+NEG+3PL+FUT+RFLX+INTERR:ʼangʼwaaäseehl # ;

LEXICON CLASS-ID-STEM-2-INFL !!= @CODE@
+COND-AUX2:%> # ;
+IMM+PRES:%>a # ;
+SIMP+PRES:%>áng # ;
+DIR+PAST:%>an # ;
+NONFACT:%>áng # ;
+INTERR+PRES+HAB:%>áng # ;
+PRES+HAB:%>anggang # ;
+PRES+HAB+NONFACT:%>angang # ;
+DIR+PAST+HAB:%>iinii # ;
+INTERR+PAST+HAB:%>áangaa # ;
+INDIR+PAST+HAB:%>áangaan # ;
+INTERR+NEAR+FUT:%>áng% k̲asaʼáa # ;
+NEAR+FUT:%>áng% k̲asaʼáang # ;
+INTERR+VNEAR+FUT:%>áng% k̲asaasdláa # ;
+VNEAR+FUT:%>áng% k̲asaasdláang # ;
+CERT+PRES:%>ʼahlánggang # ;
+CERT+PAST:%>ʼahlánggan # ;
+CERT+PAST+HAB:%>ʼahlánggíinii # ;
+CERT+REL:%>ʼahláns # ;
+INTS+PAST:%>áaʼahlang # ;
+CONT:%>áaʼahlanggaa # ;
+CTFACT+PRES:%>áaʼahlanggang # ;
+RFLX:%>ʼahl # ;
+3PL+INTERR+PRES+HAB:%>angʼwaa # ;
+3PL+PRES+HAB:%>angʼwaang # ;
+3PL+PRES+HAB+NONFACT:%>angʼwaa%.ang # ;
+NEG+PRES+HAB:%>angʼanggang # ;
+NEG+PRES+HAB+NONFACT:%>angʼangang # ;
+NEG+INTERR+NEAR+FUT:%>áng% k̲asaaʼáng # ;
+NEG+NEAR+FUT:%>áng% k̲asaaʼánggang # ;
+NEG+INTERR+VNEAR+FUT:%>áng% k̲asaasdläʼáng # ;
+NEG+VNEAR+FUT:%>áng% k̲asaasdläʼánggang # ;
+NEG+3PL+INTERR+PRES+HAB:%>angʼangʼwaa # ;
+NEG+3PL+PRES+HAB:%>angʼangʼwaang # ;
+NEG+3PL+PRES+HAB+NONFACT:%>angʼangʼwaa%.ang # ;


LEXICON CLASS-II !!= @CODE@
+V:íi               CLASS-II-STEM-1-INFL ;
+V:áay              CLASS-II-STEM-2-INFL ;
+V+EXT:íidaal       CLASS-AAL-INFL  ;
+V+CIRCUM:íigwaang  CLASS-AANG-INFL  ;
+V+STAND-SG:íigyaʼáng            CLASS-ANG-STEM-1-INFL  ;
+V+STAND-SG:íigyaʼáang           CLASS-ANG-STEM-2-INFL  ;
+V+STAND-PL:íigyaʼáang           CLASS-AANG-INFL  ;
+V+ORDER:íihahl                  CLASS-AHL-INFL  ;
+V+INCEP:íihid                   CLASS-ID-STEM-1-INFL  ;
+V+INCEP:íihíid                  CLASS-ID-STEM-2-INFL  ;
+V+ALMOST:íisgä                  CLASS-A-STEM-1-INFL  ;
+V+ALMOST:íisgáa                 CLASS-A-STEM-2-INFL  ;
+V+NOCTURN:íiʼuhlä               CLASS-A-STEM-1-INFL  ;
+V+NOCTURN:íiʼuhláa              CLASS-A-STEM-2-INFL  ;
+V+SIT-SG:íiʼwä                  CLASS-A-STEM-1-INFL  ;
+V+SIT-SG:íiʼwáa                 CLASS-A-STEM-2-INFL  ;
+V+SIT-PL:íiʼwaʼáang             CLASS-AANG-INFL  ;
+V+NOCTURN+DIST:íiʼuhláaʼagang   CLASS-ANG-STEM-1-INFL  ;
+V+NOCTURN+DIST:íiʼuhláaʼagaang  CLASS-ANG-STEM-2-INFL  ;
+V+ORDER+DIST:íiháalagang        CLASS-ANG-STEM-1-INFL  ;
+V+ORDER+DIST:íiháalaagaang      CLASS-ANG-STEM-2-INFL  ;
+V+ORDER+INCEP:íihahlhid         CLASS-ID-STEM-1-INFL  ;
+V+ORDER+INCEP:íihahlhíid        CLASS-ID-STEM-2-INFL  ;
+V+ORDER+ALMOST:íihahlsgä        CLASS-A-STEM-1-INFL  ;
+V+ORDER+ALMOST:íihahlsgáa       CLASS-A-STEM-2-INFL  ;
+V+ORDER+NOCTURN:íihahlʼuhlä     CLASS-A-STEM-1-INFL  ;
+V+ORDER+NOCTURN:íihahlʼuhláa    CLASS-A-STEM-2-INFL  ;
+V+INCEP+ORDER:íihidhahl         CLASS-AHL-INFL  ;
+V+INCEP+ALMOST:íihidsgä         CLASS-A-STEM-1-INFL  ;
+V+INCEP+ALMOST:íihidsgáa        CLASS-A-STEM-2-INFL  ;
+V+NOCTURN+ORDER:íiʼuhlahahl     CLASS-AHL-INFL  ;

LEXICON CLASS-II-STEM-1-INFL !!= @CODE@
+COND-AUX1:%> # ;
+SG+IMPV:%> # ;
+IMM+PRES:%>ga # ;
+INTERR+SIMP+PRES:%> # ;
+SIMP+PRES:%>gáng # ;
+DIR+PAST:%>gán # ;
+REL:%>s # ;
+NONFACT:%>áng # ;
+INTERR+PRES+HAB:%>gáng # ;
+PRES+HAB:%>gánggang # ;
+PRES+HAB+NONFACT:%>gangáng # ;
+DIR+PAST+HAB:%>gíinii # ;
+INTERR+PAST+HAB:%>gáangaa # ;
+INDIR+PAST+HAB:%>gáangaan # ;
+INTERR+FUT+LONG:%>äsáa # ;
+INTERR+FUT+SHORT:%>äs # ;
+SIMP+FUT:%>äsáang # ;
+IMM+FUT:%>äsga # ;
+REL+FUT:%>äsáas # ;
+FUT+NONFACT:%>äsáa%.ang # ;
+INTERR+NEAR+FUT:%>áng% k̲asaʼáa # ;
+NEAR+FUT:%>áng% k̲asaʼáang # ;
+INTERR+VNEAR+FUT:%>áng% k̲asaasdláa # ;
+VNEAR+FUT:%>áng% k̲asaasdláang # ;
+BIAS+IMM+PRES:%>ʼúuj # ;
+BIAS+SIMP+PRES:%>ʼúujang # ;
+RES:%>äsáaʼuujang # ;
+BIAS+INTERR+PRES:%>ʼus # ;
+BIAS+INTERR+PAST:%>ʼujáa # ;
+BIAS+INTERR+PAST+HAB:%>ʼúujaangaa # ;
+BIAS+INTERR+FUT:%>äsáaʼus # ;
+CERT+FUT:%>äsáaʼahlans # ;
+FUT+RFLX+INTERR:%>äséehl # ;
+PL+IMPV:%>ʼúu # ;
+3PL+IMM+PRES:%>ʼwáa # ;
+3PL+INTERR+SIMP+PRES:%>ʼwáa # ;
+3PL+SIMP+PRES:%>ʼwáang # ;
+3PL+DIR+PAST:%>ʼwägán # ;
+3PL+INTERR+PAST:%>ʼáawaa # ;
+3PL+INDIR+PAST:%>ʼáawaan # ;
+3PL+REL:%>ʼwáas # ;
+3PL+REL+EVID:%>ʼáawaas # ;
+3PL+NONFACT:%>ʼwáa%.ang # ;
+3PL+PAST+NONFACT:%>ʼáawaa%.ang # ;
+3PL+INTERR+PRES+HAB:%>gángʼwaa # ;
+3PL+PRES+HAB:%>gángʼwaang # ;
+3PL+PRES+HAB+NONFACT:%>gángʼwaa%.ang # ;
+3PL+DIR+PAST+HAB:%>ʼwägíinii # ;
+3PL+INTERR+PAST+HAB:%>ʼwägáangaa # ;
+3PL+INDIR+PAST+HAB:%>ʼwägáangaan # ;
+3PL+INTERR+FUT+LONG:%>ʼwáaäsaa # ;
+3PL+INTERR+FUT+SHORT:%>ʼwáaäs # ;
+3PL+SIMP+FUT:%>ʼwáaäsaang # ;
+3PL+IMM+FUT:%>ʼwáaäsga # ;
+3PL+REL+FUT:%>ʼwáaäsaas # ;
+3PL+FUT+NONFACT:%>ʼwáaäsaa%.ang # ;
+3PL+INTERR+NEAR+FUT:%>ʼwáa%.áng% k̲asaʼáa # ;
+3PL+NEAR+FUT:%>ʼwáa%.áng% k̲asaʼáang # ;
+3PL+INTERR+VNEAR+FUT:%>ʼwáa%.áng% k̲asaasdláa # ;
+3PL+VNEAR+FUT:%>ʼwáa%.áng% k̲asaasdláang # ;
+3PL+BIAS+IMM+PRES:%>ʼwáaʼuuj # ;
+3PL+BIAS+SIMP+PRES:%>ʼwáaʼuujang # ;
+3PL+RES:%>ʼwáaäsaaʼuujang # ;
+3PL+BIAS+INTERR+PRES:%>ʼwáaʼus # ;
+3PL+BIAS+INTERR+PAST:%>ʼwáaʼujaa # ;
+3PL+BIAS+INTERR+PAST+HAB:%>ʼwáaʼuujaangaa # ;
+3PL+BIAS+INTERR+FUT:%>ʼwáaäsaaʼus # ;
+3PL+CERT+PRES:%>ʼwáaʼahlanggang # ;
+3PL+CERT+PAST:%>ʼwáaʼahlanggan # ;
+3PL+CERT+PAST+HAB:%>ʼwáaʼahlanggíinii # ;
+3PL+CERT+FUT:%>ʼwáaäsaaʼahlans # ;
+3PL+CERT+REL:%>ʼwáaʼahlans # ;
+3PL+INTS+PAST:%>ʼáawaaʼahlang # ;
+3PL+CONT:%>ʼáawaaʼahlanggaa # ;
+3PL+CTFACT+PRES:%>ʼáawaaʼahlanggang # ;
+3PL+RFLX:%>ʼwáaʼahl # ;
+3PL+FUT+RFLX+INTERR:%>ʼwáaäseehl # ;
+NEG+SG+IMPV:%>ʼáng # ;
+NEG+IMM+PRES:%>ʼángga # ;
+NEG+INTERR+SIMP+PRES:%>ʼáng # ;
+NEG+SIMP+PRES:%>ʼánggang # ;
+NEG+DIR+PAST:%>ʼánggan # ;
+NEG+INTERR+PAST:%>ʼáangaa # ;
+NEG+INDIR+PAST:%>ʼáangaan # ;
+NEG+REL:%>ʼáns # ;
+NEG+REL+EVID:%>ʼáangaas # ;
+NEG+NONFACT:%>ʼangáng # ;
+NEG+PAST+NONFACT:%>ʼáangaa%.ang # ;
+NEG+INTERR+PRES+HAB:%>ʼánggang # ;
+NEG+PRES+HAB:%>gángʼanggang # ;
+NEG+PRES+HAB+NONFACT:%>gángʼangang # ;
+NEG+DIR+PAST+HAB:%>ʼánggíinii # ;
+NEG+INTERR+PAST+HAB:%>ʼánggaangaa # ;
+NEG+INDIR+PAST+HAB:%>ʼánggaangaan # ;
+NEG+INTERR+FUT+LONG:%>ʼángäsaa # ;
+NEG+INTERR+FUT+SHORT:%>ʼángäs # ;
+NEG+SIMP+FUT:%>ʼángäsaang # ;
+NEG+IMM+FUT:%>ʼángäsga # ;
+NEG+REL+FUT:%>ʼángäsaas # ;
+NEG+FUT+NONFACT:%>ʼángäsaa%.ang # ;
+NEG+INTERR+NEAR+FUT:%>áng% k̲asaaʼáng # ;
+NEG+NEAR+FUT:%>áng% k̲asaaʼánggang # ;
+NEG+INTERR+VNEAR+FUT:%>áng% k̲asaasdläʼáng # ;
+NEG+VNEAR+FUT:%>áng% k̲asaasdläʼánggang # ;
+NEG+BIAS+IMM+PRES:%>ʼángʼuuj # ;
+NEG+BIAS+SIMP+PRES:%>ʼángʼuujang # ;
+NEG+RES:%>ʼángäsaaʼuujang # ;
+NEG+BIAS+INTERR+PRES:%>ʼángʼus # ;
+NEG+BIAS+INTERR+PAST:%>ʼángʼujaa # ;
+NEG+BIAS+INTERR+PAST+HAB:%>ʼángʼuujaangaa # ;
+NEG+BIAS+INTERR+FUT:%>ʼángäsaaʼus # ;
+NEG+CERT+PRES:%>ʼáangʼahlanggang # ;
+NEG+CERT+PAST:%>ʼáangʼahlanggan # ;
+NEG+CERT+PAST+HAB:%>ʼáangʼahlanggíinii # ;
+NEG+CERT+FUT:%>ʼángäsaaʼahlans # ;
+NEG+CERT+REL:%>ʼáangʼahlans # ;
+NEG+INTS+PAST:%>ʼáangaaʼahlang # ;
+NEG+CONT:%>ʼáangaaʼahlanggaa # ;
+NEG+CTFACT+PRES:%>ʼáangaaʼahlanggang # ;
+NEG+RFLX:%>ʼáangʼahl # ;
+NEG+FUT+RFLX+INTERR:%>ʼángäseehl # ;
+NEG+PL+IMPV:%>ʼángʼuu # ;
+NEG+3PL+IMM+PRES:%>ʼángʼwaa # ;
+NEG+3PL+INTERR+SIMP+PRES:%>ʼángʼwaa # ;
+NEG+3PL+SIMP+PRES:%>ʼángʼwaang # ;
+NEG+3PL+DIR+PAST:%>ʼángʼwägan # ;
+NEG+3PL+INTERR+PAST:%>ʼángʼaawaa # ;
+NEG+3PL+INDIR+PAST:%>ʼángʼaawaan # ;
+NEG+3PL+REL:%>ʼángʼwaas # ;
+NEG+3PL+REL+EVID:%>ʼángʼaawaas # ;
+NEG+3PL+NONFACT:%>ʼángʼwaa%.ang # ;
+NEG+3PL+PAST+NONFACT:%>ʼángʼaawaa%.ang # ;
+NEG+3PL+INTERR+PRES+HAB:%>gángʼangʼwaa # ;
+NEG+3PL+PRES+HAB:%>gángʼangʼwaang # ;
+NEG+3PL+PRES+HAB+NONFACT:%>gángʼangʼwaa%.ang # ;
+NEG+3PL+DIR+PAST+HAB:%>ʼángʼwägíinii # ;
+NEG+3PL+INTERR+PAST+HAB:%>ʼángʼwägáangaa # ;
+NEG+3PL+INDIR+PAST+HAB:%>ʼángʼwägáangaan # ;
+NEG+3PL+INTERR+FUT+LONG:%>ʼángʼwaaäsaa # ;
+NEG+3PL+INTERR+FUT+SHORT:%>ʼángʼwaaäs # ;
+NEG+3PL+SIMP+FUT:%>ʼángʼwaaäsaang # ;
+NEG+3PL+IMM+FUT:%>ʼángʼwaaäsga # ;
+NEG+3PL+REL+FUT:%>ʼángʼwaaäsaas # ;
+NEG+3PL+FUT+NONFACT:%>ʼángʼwaaäsaa%.ang # ;
+NEG+3PL+INTERR+NEAR+FUT:%>ʼwáa%.áng% k̲asaaʼáng # ;
+NEG+3PL+NEAR+FUT:%>ʼwáa%.áng% k̲asaaʼánggang # ;
+NEG+3PL+INTERR+VNEAR+FUT:%>ʼwáa%.áng% k̲asaasdläʼáng # ;
+NEG+3PL+VNEAR+FUT:%>ʼwáa%.áng% k̲asaasdläʼánggang # ;
+NEG+3PL+BIAS+IMM+PRES:%>ʼángʼwaaʼuuj # ;
+NEG+3PL+BIAS+SIMP+PRES:%>ʼángʼwaaʼuujang # ;
+NEG+3PL+RES:%>ʼángʼwaaäsaaʼuujang # ;
+NEG+3PL+BIAS+INTERR+PRES:%>ʼángʼwaaʼus # ;
+NEG+3PL+BIAS+INTERR+PAST:%>ʼángʼwaaʼujaa # ;
+NEG+3PL+BIAS+INTERR+PAST+HAB:%>ʼángʼwaaʼuujaangaa # ;
+NEG+3PL+BIAS+INTERR+FUT:%>ʼángʼwaaäsaaʼus # ;
+NEG+3PL+CERT+PRES:%>ʼángʼwaaʼahlanggang # ;
+NEG+3PL+CERT+PAST:%>ʼángʼwaaʼahlanggan # ;
+NEG+3PL+CERT+PAST+HAB:%>ʼángʼwaaʼahlanggíinii # ;
+NEG+3PL+CERT+FUT:%>ʼángʼwaaäsaaʼahlans # ;
+NEG+3PL+CERT+REL:%>ʼángʼwaaʼahlans # ;
+NEG+3PL+INTS+PAST:%>ʼángʼaawaaʼahlang # ;
+NEG+3PL+CONT:%>ʼángʼaawaaʼahlanggaa # ;
+NEG+3PL+CTFACT+PRES:%>ʼángʼaawaaʼahlanggang # ;
+NEG+3PL+RFLX:%>ʼángʼwaaʼahl # ;
+NEG+3PL+FUT+RFLX+INTERR:%>ʼángʼwaaäseehl # ;

LEXICON CLASS-II-STEM-2-INFL !!= @CODE@
+COND-AUX2:%> # ;
+INTERR+PAST:%>áa # ;
+INDIR+PAST:%>áan # ;
+REL+EVID:%>áas # ;
+PAST+NONFACT:%>áa%.ang # ;
+CERT+PRES:%>ʼahlánggang # ;
+CERT+PAST:%>ʼahlánggan # ;
+CERT+PAST+HAB:%>ʼahlánggíinii # ;
+CERT+REL:%>ʼahláns # ;
+INTS+PAST:%>áaʼahlang # ;
+CONT:%>áaʼahlanggaa # ;
+CTFACT+PRES:%>áaʼahlanggang # ;
+RFLX:%>ʼahl # ;

LEXICON CLASS-IN !!= @CODE@
+V:ín                CLASS-IN-STEM-1-INFL ;
+V:éen               CLASS-IN-STEM-2-INFL ;
+V+EXT:índaal        CLASS-AAL-INFL  ;
+V+CIRCUM:ín-gwáang  CLASS-AANG-INFL  ;
+V+STAND-SG:ín-gyaʼáng            CLASS-ANG-STEM-1-INFL  ;
+V+STAND-SG:ín-gyaʼáang           CLASS-ANG-STEM-2-INFL  ;
+V+STAND-PL:ín-gyaʼáang           CLASS-AANG-INFL  ;
+V+ORDER:ínhahl                  CLASS-AHL-INFL  ;
+V+INCEP:ínhid                   CLASS-ID-STEM-1-INFL  ;
+V+INCEP:ínhíid                  CLASS-ID-STEM-2-INFL  ;
+V+ALMOST:ínsgä                  CLASS-A-STEM-1-INFL  ;
+V+ALMOST:ínsgáa                 CLASS-A-STEM-2-INFL  ;
+V+NOCTURN:ínʼuhlä               CLASS-A-STEM-1-INFL  ;
+V+NOCTURN:ínʼuhláa              CLASS-A-STEM-2-INFL  ;
+V+SIT-SG:ínʼwä                  CLASS-A-STEM-1-INFL  ;
+V+SIT-SG:ínʼwáa                 CLASS-A-STEM-2-INFL  ;
+V+SIT-PL:ínʼwaʼáang             CLASS-AANG-INFL  ;
+V+NOCTURN+DIST:ínʼuhláaʼagang   CLASS-ANG-STEM-1-INFL  ;
+V+NOCTURN+DIST:ínʼuhláaʼagaang  CLASS-ANG-STEM-2-INFL  ;
+V+ORDER+DIST:ínháalagang        CLASS-ANG-STEM-1-INFL  ;
+V+ORDER+DIST:ínháalaagaang      CLASS-ANG-STEM-2-INFL  ;
+V+ORDER+INCEP:ínhahlhid         CLASS-ID-STEM-1-INFL  ;
+V+ORDER+INCEP:ínhahlhíid        CLASS-ID-STEM-2-INFL  ;
+V+ORDER+ALMOST:ínhahlsgä        CLASS-A-STEM-1-INFL  ;
+V+ORDER+ALMOST:ínhahlsgáa       CLASS-A-STEM-2-INFL  ;
+V+ORDER+NOCTURN:ínhahlʼuhlä     CLASS-A-STEM-1-INFL  ;
+V+ORDER+NOCTURN:ínhahlʼuhláa    CLASS-A-STEM-2-INFL  ;
+V+INCEP+ORDER:ínhidhahl         CLASS-AHL-INFL  ;
+V+INCEP+ALMOST:ínhidsgä         CLASS-A-STEM-1-INFL  ;
+V+INCEP+ALMOST:ínhidsgáa        CLASS-A-STEM-2-INFL  ;
+V+NOCTURN+ORDER:ínʼuhlahahl     CLASS-AHL-INFL  ;

LEXICON CLASS-IN-STEM-1-INFL !!= @CODE@
+COND-AUX1:%> # ;
+SG+IMPV:%> # ;
+IMM+PRES:%>-ga # ;
+INTERR+SIMP+PRES:%> # ;
+SIMP+PRES:%>-gáng # ;
+DIR+PAST:%>-gán # ;
+REL:%>s # ;
+NONFACT:%>áng # ;
+INTERR+PRES+HAB:%>-gáng # ;
+PRES+HAB:%>-gánggang # ;
+PRES+HAB+NONFACT:%>-gángang # ;
+DIR+PAST+HAB:%>-gíinii # ;
+INTERR+PAST+HAB:%>-gáangaa # ;
+INDIR+PAST+HAB:%>-gáangaan # ;
+INTERR+FUT+LONG:%>äsáa # ;
+INTERR+FUT+SHORT:%>äs # ;
+SIMP+FUT:%>äsáang # ;
+IMM+FUT:%>äsga # ;
+REL+FUT:%>äsáas # ;
+FUT+NONFACT:%>äsáa%.ang # ;
+INTERR+NEAR+FUT:%>áng% k̲asaʼáa # ;
+NEAR+FUT:%>áng% k̲asaʼáang # ;
+INTERR+VNEAR+FUT:%>áng% k̲asaasdláa # ;
+VNEAR+FUT:%>áng% k̲asaasdláang # ;
+BIAS+IMM+PRES:%>ʼúuj # ;
+BIAS+SIMP+PRES:%>ʼúujang # ;
+RES:%>äsáaʼuujang # ;
+BIAS+INTERR+PRES:%>ʼus # ;
+BIAS+INTERR+PAST:%>ʼujáa # ;
+BIAS+INTERR+PAST+HAB:%>ʼúujaangaa # ;
+BIAS+INTERR+FUT:%>äsáaʼus # ;
+CERT+FUT:%>äsáaʼahlans # ;
+FUT+RFLX+INTERR:%>äséehl # ;
+PL+IMPV:%>ʼúu # ;
+3PL+IMM+PRES:%>ʼwáa # ;
+3PL+INTERR+SIMP+PRES:%>ʼwáa # ;
+3PL+SIMP+PRES:%>ʼwáang # ;
+3PL+DIR+PAST:%>ʼwägán # ;
+3PL+INTERR+PAST:%>ʼáawaa # ;
+3PL+INDIR+PAST:%>ʼáawaan # ;
+3PL+REL:%>ʼwáas # ;
+3PL+REL+EVID:%>ʼáawaas # ;
+3PL+NONFACT:%>ʼwáa%.ang # ;
+3PL+PAST+NONFACT:%>ʼáawaa%.ang # ;
+3PL+INTERR+PRES+HAB:%>-gángʼwaa # ;
+3PL+PRES+HAB:%>-gángʼwaang # ;
+3PL+PRES+HAB+NONFACT:%>-gángʼwaa%.ang # ;
+3PL+DIR+PAST+HAB:%>ʼwägíinii # ;
+3PL+INTERR+PAST+HAB:%>ʼwägáangaa # ;
+3PL+INDIR+PAST+HAB:%>ʼwägáangaan # ;
+3PL+INTERR+FUT+LONG:%>ʼwáaäsaa # ;
+3PL+INTERR+FUT+SHORT:%>ʼwáaäs # ;
+3PL+SIMP+FUT:%>ʼwáaäsaang # ;
+3PL+IMM+FUT:%>ʼwáaäsga # ;
+3PL+REL+FUT:%>ʼwáaäsaas # ;
+3PL+FUT+NONFACT:%>ʼwáaäsaa%.ang # ;
+3PL+INTERR+NEAR+FUT:%>ʼwáa%.áng% k̲asaʼáa # ;
+3PL+NEAR+FUT:%>ʼwáa%.áng% k̲asaʼáang # ;
+3PL+INTERR+VNEAR+FUT:%>ʼwáa%.áng% k̲asaasdláa # ;
+3PL+VNEAR+FUT:%>ʼwáa%.áng% k̲asaasdláang # ;
+3PL+BIAS+IMM+PRES:%>ʼwáaʼuuj # ;
+3PL+BIAS+SIMP+PRES:%>ʼwáaʼuujang # ;
+3PL+RES:%>ʼwáaäsaaʼuujang # ;
+3PL+BIAS+INTERR+PRES:%>ʼwáaʼus # ;
+3PL+BIAS+INTERR+PAST:%>ʼwáaʼujaa # ;
+3PL+BIAS+INTERR+PAST+HAB:%>ʼwáaʼuujaangaa # ;
+3PL+BIAS+INTERR+FUT:%>ʼwáaäsaaʼus # ;
+3PL+CERT+PRES:%>ʼwáaʼahlanggang # ;
+3PL+CERT+PAST:%>ʼwáaʼahlanggan # ;
+3PL+CERT+PAST+HAB:%>ʼwáaʼahlanggíinii # ;
+3PL+CERT+FUT:%>ʼwáaäsaaʼahlans # ;
+3PL+CERT+REL:%>ʼwáaʼahlans # ;
+3PL+INTS+PAST:%>ʼáawaaʼahlang # ;
+3PL+CONT:%>ʼáawaaʼahlanggaa # ;
+3PL+CTFACT+PRES:%>ʼáawaaʼahlanggang # ;
+3PL+RFLX:%>ʼwáaʼahl # ;
+3PL+FUT+RFLX+INTERR:%>ʼwáaäseehl # ;
+NEG+SG+IMPV:%>ʼáng # ;
+NEG+IMM+PRES:%>ʼángga # ;
+NEG+INTERR+SIMP+PRES:%>ʼáng # ;
+NEG+SIMP+PRES:%>ʼánggang # ;
+NEG+DIR+PAST:%>ʼánggan # ;
+NEG+INTERR+PAST:%>ʼáangaa # ;
+NEG+INDIR+PAST:%>ʼáangaan # ;
+NEG+REL:%>ʼáns # ;
+NEG+REL+EVID:%>ʼáangaas # ;
+NEG+NONFACT:%>ʼangáng # ;
+NEG+PAST+NONFACT:%>ʼáangaa%.ang # ;
+NEG+INTERR+PRES+HAB:%>ʼánggang # ;
+NEG+PRES+HAB:%>-gángʼanggang # ;
+NEG+PRES+HAB+NONFACT:%>-gángʼangang # ;
+NEG+DIR+PAST+HAB:%>ʼánggíinii # ;
+NEG+INTERR+PAST+HAB:%>ʼánggaangaa # ;
+NEG+INDIR+PAST+HAB:%>ʼánggaangaan # ;
+NEG+INTERR+FUT+LONG:%>ʼángäsaa # ;
+NEG+INTERR+FUT+SHORT:%>ʼángäs # ;
+NEG+SIMP+FUT:%>ʼángäsaang # ;
+NEG+IMM+FUT:%>ʼángäsga # ;
+NEG+REL+FUT:%>ʼángäsaas # ;
+NEG+FUT+NONFACT:%>ʼángäsaa%.ang # ;
+NEG+INTERR+NEAR+FUT:%>áng% k̲asaaʼáng # ;
+NEG+NEAR+FUT:%>áng% k̲asaaʼánggang # ;
+NEG+INTERR+VNEAR+FUT:%>áng% k̲asaasdläʼáng # ;
+NEG+VNEAR+FUT:%>áng% k̲asaasdläʼánggang # ;
+NEG+BIAS+IMM+PRES:%>ʼángʼuuj # ;
+NEG+BIAS+SIMP+PRES:%>ʼángʼuujang # ;
+NEG+RES:%>ʼángäsaaʼuujang # ;
+NEG+BIAS+INTERR+PRES:%>ʼángʼus # ;
+NEG+BIAS+INTERR+PAST:%>ʼángʼujaa # ;
+NEG+BIAS+INTERR+PAST+HAB:%>ʼángʼuujaangaa # ;
+NEG+BIAS+INTERR+FUT:%>ʼángäsaaʼus # ;
+NEG+CERT+PRES:%>ʼáangʼahlanggang # ;
+NEG+CERT+PAST:%>ʼáangʼahlanggan # ;
+NEG+CERT+PAST+HAB:%>ʼáangʼahlanggíinii # ;
+NEG+CERT+FUT:%>ʼángäsaaʼahlans # ;
+NEG+CERT+REL:%>ʼáangʼahlans # ;
+NEG+INTS+PAST:%>ʼáangaaʼahlang # ;
+NEG+CONT:%>ʼáangaaʼahlanggaa # ;
+NEG+CTFACT+PRES:%>ʼáangaaʼahlanggang # ;
+NEG+RFLX:%>ʼáangʼahl # ;
+NEG+FUT+RFLX+INTERR:%>ʼángäseehl # ;
+NEG+PL+IMPV:%>ʼángʼuu # ;
+NEG+3PL+IMM+PRES:%>ʼángʼwaa # ;
+NEG+3PL+INTERR+SIMP+PRES:%>ʼángʼwaa # ;
+NEG+3PL+SIMP+PRES:%>ʼángʼwaang # ;
+NEG+3PL+DIR+PAST:%>ʼángʼwägan # ;
+NEG+3PL+INTERR+PAST:%>ʼángʼaawaa # ;
+NEG+3PL+INDIR+PAST:%>ʼángʼaawaan # ;
+NEG+3PL+REL:%>ʼángʼwaas # ;
+NEG+3PL+REL+EVID:%>ʼángʼaawaas # ;
+NEG+3PL+NONFACT:%>ʼángʼwaa%.ang # ;
+NEG+3PL+PAST+NONFACT:%>ʼángʼaawaa%.ang # ;
+NEG+3PL+INTERR+PRES+HAB:%>-gángʼangʼwaa # ;
+NEG+3PL+PRES+HAB:%>-gángʼangʼwaang # ;
+NEG+3PL+PRES+HAB+NONFACT:%>-gángʼangʼwaa%.ang # ;
+NEG+3PL+DIR+PAST+HAB:%>ʼángʼwägíinii # ;
+NEG+3PL+INTERR+PAST+HAB:%>ʼángʼwägáangaa # ;
+NEG+3PL+INDIR+PAST+HAB:%>ʼángʼwägáangaan # ;
+NEG+3PL+INTERR+FUT+LONG:%>ʼángʼwaaäsaa # ;
+NEG+3PL+INTERR+FUT+SHORT:%>ʼángʼwaaäs # ;
+NEG+3PL+SIMP+FUT:%>ʼángʼwaaäsaang # ;
+NEG+3PL+IMM+FUT:%>ʼángʼwaaäsga # ;
+NEG+3PL+REL+FUT:%>ʼángʼwaaäsaas # ;
+NEG+3PL+FUT+NONFACT:%>ʼángʼwaaäsaa%.ang # ;
+NEG+3PL+INTERR+NEAR+FUT:%>ʼwáa%.áng% k̲asaaʼáng # ;
+NEG+3PL+NEAR+FUT:%>ʼwáa%.áng% k̲asaaʼánggang # ;
+NEG+3PL+INTERR+VNEAR+FUT:%>ʼwáa%.áng% k̲asaasdläʼáng # ;
+NEG+3PL+VNEAR+FUT:%>ʼwáa%.áng% k̲asaasdläʼánggang # ;
+NEG+3PL+BIAS+IMM+PRES:%>ʼángʼwaaʼuuj # ;
+NEG+3PL+BIAS+SIMP+PRES:%>ʼángʼwaaʼuujang # ;
+NEG+3PL+RES:%>ʼángʼwaaäsaaʼuujang # ;
+NEG+3PL+BIAS+INTERR+PRES:%>ʼángʼwaaʼus # ;
+NEG+3PL+BIAS+INTERR+PAST:%>ʼángʼwaaʼujaa # ;
+NEG+3PL+BIAS+INTERR+PAST+HAB:%>ʼángʼwaaʼuujaangaa # ;
+NEG+3PL+BIAS+INTERR+FUT:%>ʼángʼwaaäsaaʼus # ;
+NEG+3PL+CERT+PRES:%>ʼángʼwaaʼahlanggang # ;
+NEG+3PL+CERT+PAST:%>ʼángʼwaaʼahlanggan # ;
+NEG+3PL+CERT+PAST+HAB:%>ʼángʼwaaʼahlanggíinii # ;
+NEG+3PL+CERT+FUT:%>ʼángʼwaaäsaaʼahlans # ;
+NEG+3PL+CERT+REL:%>ʼángʼwaaʼahlans # ;
+NEG+3PL+INTS+PAST:%>ʼángʼaawaaʼahlang # ;
+NEG+3PL+CONT:%>ʼángʼaawaaʼahlanggaa # ;
+NEG+3PL+CTFACT+PRES:%>ʼángʼaawaaʼahlanggang # ;
+NEG+3PL+RFLX:%>ʼángʼwaaʼahl # ;
+NEG+3PL+FUT+RFLX+INTERR:%>ʼángʼwaaäseehl # ;

LEXICON CLASS-IN-STEM-2-INFL !!= @CODE@
+COND-AUX2:%> # ;
+INTERR+PAST:%>áa # ;
+INDIR+PAST:%>áan # ;
+REL+EVID:%>áas # ;
+PAST+NONFACT:%>áa%.ang # ;
+CERT+PRES:%>ʼahlánggang # ;
+CERT+PAST:%>ʼahlánggan # ;
+CERT+PAST+HAB:%>ʼahlánggíinii # ;
+CERT+REL:%>ʼahláns # ;
+INTS+PAST:%>áaʼahlang # ;
+CONT:%>áaʼahlanggaa # ;
+CTFACT+PRES:%>áaʼahlanggang # ;
+RFLX:%>ʼahl # ;


LEXICON CLASS-ING !!= @CODE@
+V:íng               CLASS-ING-STEM-1-INFL ;
+V:éeng              CLASS-ING-STEM-2-INFL ;
+V+EXT:íngdaal       CLASS-AAL-INFL  ;
+V+CIRCUM:ínggwaang  CLASS-AANG-INFL  ;
+V+STAND-SG:ínggyaʼáng            CLASS-ANG-STEM-1-INFL  ;
+V+STAND-SG:ínggyaʼáang           CLASS-ANG-STEM-2-INFL  ;
+V+STAND-PL:ínggyaʼáang           CLASS-AANG-INFL  ;
+V+ORDER:ínghahl                  CLASS-AHL-INFL  ;
+V+INCEP:ínghid                   CLASS-ID-STEM-1-INFL  ;
+V+INCEP:ínghíid                  CLASS-ID-STEM-2-INFL  ;
+V+ALMOST:íngsgä                  CLASS-A-STEM-1-INFL  ;
+V+ALMOST:íngsgáa                 CLASS-A-STEM-2-INFL  ;
+V+NOCTURN:íngʼuhlä               CLASS-A-STEM-1-INFL  ;
+V+NOCTURN:íngʼuhláa              CLASS-A-STEM-2-INFL  ;
+V+SIT-SG:íngʼwä                  CLASS-A-STEM-1-INFL  ;
+V+SIT-SG:íngʼwáa                 CLASS-A-STEM-2-INFL  ;
+V+SIT-PL:íngʼwaʼáang             CLASS-AANG-INFL  ;
+V+NOCTURN+DIST:íngʼuhláaʼagang   CLASS-ANG-STEM-1-INFL  ;
+V+NOCTURN+DIST:íngʼuhláaʼagaang  CLASS-ANG-STEM-2-INFL  ;
+V+ORDER+DIST:íngháalagang        CLASS-ANG-STEM-1-INFL  ;
+V+ORDER+DIST:íngháalaagaang      CLASS-ANG-STEM-2-INFL  ;
+V+ORDER+INCEP:ínghahlhid         CLASS-ID-STEM-1-INFL  ;
+V+ORDER+INCEP:ínghahlhíid        CLASS-ID-STEM-2-INFL  ;
+V+ORDER+ALMOST:ínghahlsgä        CLASS-A-STEM-1-INFL  ;
+V+ORDER+ALMOST:ínghahlsgáa       CLASS-A-STEM-2-INFL  ;
+V+ORDER+NOCTURN:ínghahlʼuhlä     CLASS-A-STEM-1-INFL  ;
+V+ORDER+NOCTURN:ínghahlʼuhláa    CLASS-A-STEM-2-INFL  ;
+V+INCEP+ORDER:ínghidhahl         CLASS-AHL-INFL  ;
+V+INCEP+ALMOST:ínghidsgä         CLASS-A-STEM-1-INFL  ;
+V+INCEP+ALMOST:ínghidsgáa        CLASS-A-STEM-2-INFL  ;
+V+NOCTURN+ORDER:íngʼuhlahahl     CLASS-AHL-INFL  ;

LEXICON CLASS-ING-STEM-1-INFL !!= @CODE@
+COND-AUX1:%> # ;
+SG+IMPV:%> # ;
+IMM+PRES:%>ga # ;
+INTERR+SIMP+PRES:%> # ;
+SIMP+PRES:%>gáng # ;
+DIR+PAST:%>gán # ;
+REL:%>s # ;
+NONFACT:%>áng # ;
+INTERR+PRES+HAB:%>gáng # ;
+PRES+HAB:%>gánggang # ;
+PRES+HAB+NONFACT:%>gangáng # ;
+DIR+PAST+HAB:%>gíinii # ;
+INTERR+PAST+HAB:%>gáangaa # ;
+INDIR+PAST+HAB:%>gáangaan # ;
+INTERR+FUT+LONG:%>äsáa # ;
+INTERR+FUT+SHORT:%>äs # ;
+SIMP+FUT:%>äsáang # ;
+IMM+FUT:%>äsga # ;
+REL+FUT:%>äsáas # ;
+FUT+NONFACT:%>äsáa%.ang # ;
+INTERR+NEAR+FUT:%>áng% k̲asaʼáa # ;
+NEAR+FUT:%>áng% k̲asaʼáang # ;
+INTERR+VNEAR+FUT:%>áng% k̲asaasdláa # ;
+VNEAR+FUT:%>áng% k̲asaasdláang # ;
+BIAS+IMM+PRES:%>ʼúuj # ;
+BIAS+SIMP+PRES:%>ʼúujang # ;
+RES:%>äsáaʼuujang # ;
+BIAS+INTERR+PRES:%>ʼus # ;
+BIAS+INTERR+PAST:%>ʼujáa # ;
+BIAS+INTERR+PAST+HAB:%>ʼúujaangaa # ;
+BIAS+INTERR+FUT:%>äsáaʼus # ;
+CERT+FUT:%>äsáaʼahlans # ;
+FUT+RFLX+INTERR:%>äséehl # ;
+PL+IMPV:%>ʼúu # ;
+3PL+IMM+PRES:%>ʼwáa # ;
+3PL+INTERR+SIMP+PRES:%>ʼwáa # ;
+3PL+SIMP+PRES:%>ʼwáang # ;
+3PL+DIR+PAST:%>ʼwägán # ;
+3PL+INTERR+PAST:%>ʼáawaa # ;
+3PL+INDIR+PAST:%>ʼáawaan # ;
+3PL+REL:%>ʼwáas # ;
+3PL+REL+EVID:%>ʼáawaas # ;
+3PL+NONFACT:%>ʼwáa%.ang # ;
+3PL+PAST+NONFACT:%>ʼáawaa%.ang # ;
+3PL+INTERR+PRES+HAB:%>gángʼwaa # ;
+3PL+PRES+HAB:%>gángʼwaang # ;
+3PL+PRES+HAB+NONFACT:%>gángʼwaa%.ang # ;
+3PL+DIR+PAST+HAB:%>ʼwägíinii # ;
+3PL+INTERR+PAST+HAB:%>ʼwägáangaa # ;
+3PL+INDIR+PAST+HAB:%>ʼwägáangaan # ;
+3PL+INTERR+FUT+LONG:%>ʼwáaäsaa # ;
+3PL+INTERR+FUT+SHORT:%>ʼwáaäs # ;
+3PL+SIMP+FUT:%>ʼwáaäsaang # ;
+3PL+IMM+FUT:%>ʼwáaäsga # ;
+3PL+REL+FUT:%>ʼwáaäsaas # ;
+3PL+FUT+NONFACT:%>ʼwáaäsaa%.ang # ;
+3PL+INTERR+NEAR+FUT:%>ʼwáa%.áng% k̲asaʼáa # ;
+3PL+NEAR+FUT:%>ʼwáa%.áng% k̲asaʼáang # ;
+3PL+INTERR+VNEAR+FUT:%>ʼwáa%.áng% k̲asaasdláa # ;
+3PL+VNEAR+FUT:%>ʼwáa%.áng% k̲asaasdláang # ;
+3PL+BIAS+IMM+PRES:%>ʼwáaʼuuj # ;
+3PL+BIAS+SIMP+PRES:%>ʼwáaʼuujang # ;
+3PL+RES:%>ʼwáaäsaaʼuujang # ;
+3PL+BIAS+INTERR+PRES:%>ʼwáaʼus # ;
+3PL+BIAS+INTERR+PAST:%>ʼwáaʼujaa # ;
+3PL+BIAS+INTERR+PAST+HAB:%>ʼwáaʼuujaangaa # ;
+3PL+BIAS+INTERR+FUT:%>ʼwáaäsaaʼus # ;
+3PL+CERT+PRES:%>ʼwáaʼahlanggang # ;
+3PL+CERT+PAST:%>ʼwáaʼahlanggan # ;
+3PL+CERT+PAST+HAB:%>ʼwáaʼahlanggíinii # ;
+3PL+CERT+FUT:%>ʼwáaäsaaʼahlans # ;
+3PL+CERT+REL:%>ʼwáaʼahlans # ;
+3PL+INTS+PAST:%>ʼáawaaʼahlang # ;
+3PL+CONT:%>ʼáawaaʼahlanggaa # ;
+3PL+CTFACT+PRES:%>ʼáawaaʼahlanggang # ;
+3PL+RFLX:%>ʼwáaʼahl # ;
+3PL+FUT+RFLX+INTERR:%>ʼwáaäseehl # ;
+NEG+SG+IMPV:%>ʼáng # ;
+NEG+IMM+PRES:%>ʼángga # ;
+NEG+INTERR+SIMP+PRES:%>ʼáng # ;
+NEG+SIMP+PRES:%>ʼánggang # ;
+NEG+DIR+PAST:%>ʼánggan # ;
+NEG+INTERR+PAST:%>ʼáangaa # ;
+NEG+INDIR+PAST:%>ʼáangaan # ;
+NEG+REL:%>ʼáns # ;
+NEG+REL+EVID:%>ʼáangaas # ;
+NEG+NONFACT:%>ʼangáng # ;
+NEG+PAST+NONFACT:%>ʼáangaa%.ang # ;
+NEG+INTERR+PRES+HAB:%>ʼánggang # ;
+NEG+PRES+HAB:%>gángʼanggang # ;
+NEG+PRES+HAB+NONFACT:%>gángʼangang # ;
+NEG+DIR+PAST+HAB:%>ʼánggíinii # ;
+NEG+INTERR+PAST+HAB:%>ʼánggaangaa # ;
+NEG+INDIR+PAST+HAB:%>ʼánggaangaan # ;
+NEG+INTERR+FUT+LONG:%>ʼángäsaa # ;
+NEG+INTERR+FUT+SHORT:%>ʼángäs # ;
+NEG+SIMP+FUT:%>ʼángäsaang # ;
+NEG+IMM+FUT:%>ʼángäsga # ;
+NEG+REL+FUT:%>ʼángäsaas # ;
+NEG+FUT+NONFACT:%>ʼángäsaa%.ang # ;
+NEG+INTERR+NEAR+FUT:%>áng% k̲asaaʼáng # ;
+NEG+NEAR+FUT:%>áng% k̲asaaʼánggang # ;
+NEG+INTERR+VNEAR+FUT:%>áng% k̲asaasdläʼáng # ;
+NEG+VNEAR+FUT:%>áng% k̲asaasdläʼánggang # ;
+NEG+BIAS+IMM+PRES:%>ʼángʼuuj # ;
+NEG+BIAS+SIMP+PRES:%>ʼángʼuujang # ;
+NEG+RES:%>ʼángäsaaʼuujang # ;
+NEG+BIAS+INTERR+PRES:%>ʼángʼus # ;
+NEG+BIAS+INTERR+PAST:%>ʼángʼujaa # ;
+NEG+BIAS+INTERR+PAST+HAB:%>ʼángʼuujaangaa # ;
+NEG+BIAS+INTERR+FUT:%>ʼángäsaaʼus # ;
+NEG+CERT+PRES:%>ʼáangʼahlanggang # ;
+NEG+CERT+PAST:%>ʼáangʼahlanggan # ;
+NEG+CERT+PAST+HAB:%>ʼáangʼahlanggíinii # ;
+NEG+CERT+FUT:%>ʼángäsaaʼahlans # ;
+NEG+CERT+REL:%>ʼáangʼahlans # ;
+NEG+INTS+PAST:%>ʼáangaaʼahlang # ;
+NEG+CONT:%>ʼáangaaʼahlanggaa # ;
+NEG+CTFACT+PRES:%>ʼáangaaʼahlanggang # ;
+NEG+RFLX:%>ʼáangʼahl # ;
+NEG+FUT+RFLX+INTERR:%>ʼángäseehl # ;
+NEG+PL+IMPV:%>ʼángʼuu # ;
+NEG+3PL+IMM+PRES:%>ʼángʼwaa # ;
+NEG+3PL+INTERR+SIMP+PRES:%>ʼángʼwaa # ;
+NEG+3PL+SIMP+PRES:%>ʼángʼwaang # ;
+NEG+3PL+DIR+PAST:%>ʼángʼwägan # ;
+NEG+3PL+INTERR+PAST:%>ʼángʼaawaa # ;
+NEG+3PL+INDIR+PAST:%>ʼángʼaawaan # ;
+NEG+3PL+REL:%>ʼángʼwaas # ;
+NEG+3PL+REL+EVID:%>ʼángʼaawaas # ;
+NEG+3PL+NONFACT:%>ʼángʼwaa%.ang # ;
+NEG+3PL+PAST+NONFACT:%>ʼángʼaawaa%.ang # ;
+NEG+3PL+INTERR+PRES+HAB:%>gángʼangʼwaa # ;
+NEG+3PL+PRES+HAB:%>gángʼangʼwaang # ;
+NEG+3PL+PRES+HAB+NONFACT:%>gángʼangʼwaa%.ang # ;
+NEG+3PL+DIR+PAST+HAB:%>ʼángʼwägíinii # ;
+NEG+3PL+INTERR+PAST+HAB:%>ʼángʼwägáangaa # ;
+NEG+3PL+INDIR+PAST+HAB:%>ʼángʼwägáangaan # ;
+NEG+3PL+INTERR+FUT+LONG:%>ʼángʼwaaäsaa # ;
+NEG+3PL+INTERR+FUT+SHORT:%>ʼángʼwaaäs # ;
+NEG+3PL+SIMP+FUT:%>ʼángʼwaaäsaang # ;
+NEG+3PL+IMM+FUT:%>ʼángʼwaaäsga # ;
+NEG+3PL+REL+FUT:%>ʼángʼwaaäsaas # ;
+NEG+3PL+FUT+NONFACT:%>ʼángʼwaaäsaa%.ang # ;
+NEG+3PL+INTERR+NEAR+FUT:%>ʼwáa%.áng% k̲asaaʼáng # ;
+NEG+3PL+NEAR+FUT:%>ʼwáa%.áng% k̲asaaʼánggang # ;
+NEG+3PL+INTERR+VNEAR+FUT:%>ʼwáa%.áng% k̲asaasdläʼáng # ;
+NEG+3PL+VNEAR+FUT:%>ʼwáa%.áng% k̲asaasdläʼánggang # ;
+NEG+3PL+BIAS+IMM+PRES:%>ʼángʼwaaʼuuj # ;
+NEG+3PL+BIAS+SIMP+PRES:%>ʼángʼwaaʼuujang # ;
+NEG+3PL+RES:%>ʼángʼwaaäsaaʼuujang # ;
+NEG+3PL+BIAS+INTERR+PRES:%>ʼángʼwaaʼus # ;
+NEG+3PL+BIAS+INTERR+PAST:%>ʼángʼwaaʼujaa # ;
+NEG+3PL+BIAS+INTERR+PAST+HAB:%>ʼángʼwaaʼuujaangaa # ;
+NEG+3PL+BIAS+INTERR+FUT:%>ʼángʼwaaäsaaʼus # ;
+NEG+3PL+CERT+PRES:%>ʼángʼwaaʼahlanggang # ;
+NEG+3PL+CERT+PAST:%>ʼángʼwaaʼahlanggan # ;
+NEG+3PL+CERT+PAST+HAB:%>ʼángʼwaaʼahlanggíinii # ;
+NEG+3PL+CERT+FUT:%>ʼángʼwaaäsaaʼahlans # ;
+NEG+3PL+CERT+REL:%>ʼángʼwaaʼahlans # ;
+NEG+3PL+INTS+PAST:%>ʼángʼaawaaʼahlang # ;
+NEG+3PL+CONT:%>ʼángʼaawaaʼahlanggaa # ;
+NEG+3PL+CTFACT+PRES:%>ʼángʼaawaaʼahlanggang # ;
+NEG+3PL+RFLX:%>ʼángʼwaaʼahl # ;
+NEG+3PL+FUT+RFLX+INTERR:%>ʼángʼwaaäseehl # ;

LEXICON CLASS-ING-STEM-2-INFL !!= @CODE@
+COND-AUX2:%> # ;
+INTERR+PAST:%>áa # ;
+INDIR+PAST:%>áan # ;
+REL+EVID:%>áas # ;
+PAST+NONFACT:%>áa%.ang # ;
+CERT+PRES:%>ʼahlánggang # ;
+CERT+PAST:%>ʼahlánggan # ;
+CERT+PAST+HAB:%>ʼahlánggíinii # ;
+CERT+REL:%>ʼahláns # ;
+INTS+PAST:%>áaʼahlang # ;
+CONT:%>áaʼahlanggaa # ;
+CTFACT+PRES:%>áaʼahlanggang # ;
+RFLX:%>ʼahl # ;


LEXICON CLASS-UD !!= @CODE@
+V:ud                CLASS-UD-STEM-1-INFL ;
+V:wíid              CLASS-UD-STEM-2-INFL ;
+V+EXT:uddáal        CLASS-AAL-INFL  ;
+V+CIRCUM:udgwáang   CLASS-AANG-INFL  ;
+V+STAND-SG:udgyaʼáng            CLASS-ANG-STEM-1-INFL  ;
+V+STAND-SG:udgyaʼáang           CLASS-ANG-STEM-2-INFL  ;
+V+STAND-PL:udgyaʼáang           CLASS-AANG-INFL  ;
+V+ORDER:udhahl                  CLASS-AHL-INFL  ;
+V+INCEP:udhid                   CLASS-ID-STEM-1-INFL  ;
+V+INCEP:udhíid                  CLASS-ID-STEM-2-INFL  ;
+V+ALMOST:udsgä                  CLASS-A-STEM-1-INFL  ;
+V+ALMOST:udsgáa                 CLASS-A-STEM-2-INFL  ;
+V+NOCTURN:udʼuhlä               CLASS-A-STEM-1-INFL  ;
+V+NOCTURN:udʼuhláa              CLASS-A-STEM-2-INFL  ;
+V+SIT-SG:udʼwä                  CLASS-A-STEM-1-INFL  ;
+V+SIT-SG:udʼwáa                 CLASS-A-STEM-2-INFL  ;
+V+SIT-PL:udʼwaʼáang             CLASS-AANG-INFL  ;
+V+NOCTURN+DIST:udʼuhláaʼagang   CLASS-ANG-STEM-1-INFL  ;
+V+NOCTURN+DIST:udʼuhláaʼagaang  CLASS-ANG-STEM-2-INFL  ;
+V+ORDER+DIST:udháalagang        CLASS-ANG-STEM-1-INFL  ;
+V+ORDER+DIST:udháalaagaang      CLASS-ANG-STEM-2-INFL  ;
+V+ORDER+INCEP:udhahlhid         CLASS-ID-STEM-1-INFL  ;
+V+ORDER+INCEP:udhahlhíid        CLASS-ID-STEM-2-INFL  ;
+V+ORDER+ALMOST:udhahlsgä        CLASS-A-STEM-1-INFL  ;
+V+ORDER+ALMOST:udhahlsgáa       CLASS-A-STEM-2-INFL  ;
+V+ORDER+NOCTURN:udhahlʼuhlä     CLASS-A-STEM-1-INFL  ;
+V+ORDER+NOCTURN:udhahlʼuhláa    CLASS-A-STEM-2-INFL  ;
+V+INCEP+ORDER:udhidhahl         CLASS-AHL-INFL  ;
+V+INCEP+ALMOST:udhidsgä         CLASS-A-STEM-1-INFL  ;
+V+INCEP+ALMOST:udhidsgáa        CLASS-A-STEM-2-INFL  ;
+V+NOCTURN+ORDER:udʼuhlahahl     CLASS-AHL-INFL  ;

LEXICON CLASS-UD-STEM-1-INFL !!= @CODE@
+COND-AUX1:%> # ;
+SG+IMPV: # ;
+INTERR+SIMP+PRES: # ;
+INTERR+PAST:aa # ;
+INDIR+PAST:aan # ;
+REL:s # ;
+REL+EVID:aas # ;
+PAST+NONFACT:aa%.ang # ;
+INTERR+FUT+LONG:äsaa # ;
+INTERR+FUT+SHORT:äs # ;
+SIMP+FUT:äsaang # ;
+IMM+FUT:äsga # ;
+REL+FUT:äsaas # ;
+FUT+NONFACT:äsaa%.ang # ;
+BIAS+IMM+PRES:ʼuuj # ;
+BIAS+SIMP+PRES:ʼuujang # ;
+RES:äsaaʼuujang # ;
+BIAS+INTERR+PRES:ʼus # ;
+BIAS+INTERR+PAST:ʼujaa # ;
+BIAS+INTERR+PAST+HAB:ʼuujaangaa # ;
+BIAS+INTERR+FUT:äsaaʼus # ;
+CERT+FUT:äsaaʼahlans # ;
+FUT+RFLX+INTERR:äseehl # ;
+PL+IMPV:ʼuu # ;
+3PL+IMM+PRES:ʼwaa # ;
+3PL+INTERR+SIMP+PRES:ʼwaa # ;
+3PL+SIMP+PRES:ʼwaang # ;
+3PL+DIR+PAST:ʼwägan # ;
+3PL+INTERR+PAST:ʼaawaa # ;
+3PL+INDIR+PAST:ʼaawaan # ;
+3PL+REL:ʼwaas # ;
+3PL+REL+EVID:ʼaawaas # ;
+3PL+NONFACT:ʼwaa%.ang # ;
+3PL+PAST+NONFACT:ʼaawaa%.ang # ;
+3PL+DIR+PAST+HAB:ʼwägiinii # ;
+3PL+INTERR+PAST+HAB:ʼwägaangaa # ;
+3PL+INDIR+PAST+HAB:ʼwägaangaan # ;
+3PL+INTERR+FUT+LONG:ʼwaaäsaa # ;
+3PL+INTERR+FUT+SHORT:ʼwaaäs # ;
+3PL+SIMP+FUT:ʼwaaäsaang # ;
+3PL+IMM+FUT:ʼwaaäsga # ;
+3PL+REL+FUT:ʼwaaäsaas # ;
+3PL+FUT+NONFACT:ʼwaaäsaa%.ang # ;
+3PL+INTERR+NEAR+FUT:ʼwaa%.ang% k̲asaʼáa # ;
+3PL+NEAR+FUT:ʼwaa%.ang% k̲asaʼáang # ;
+3PL+INTERR+VNEAR+FUT:ʼwaa%.ang% k̲asaasdláa # ;
+3PL+VNEAR+FUT:ʼwaa%.ang% k̲asaasdláang # ;
+3PL+BIAS+IMM+PRES:ʼwaaʼuuj # ;
+3PL+BIAS+SIMP+PRES:ʼwaaʼuujang # ;
+3PL+RES:ʼwaaäsaaʼuujang # ;
+3PL+BIAS+INTERR+PRES:ʼwaaʼus # ;
+3PL+BIAS+INTERR+PAST:ʼwaaʼujaa # ;
+3PL+BIAS+INTERR+PAST+HAB:ʼwaaʼuujaangaa # ;
+3PL+BIAS+INTERR+FUT:ʼwaaäsaaʼus # ;
+3PL+CERT+PRES:ʼwaaʼahlanggang # ;
+3PL+CERT+PAST:ʼwaaʼahlanggan # ;
+3PL+CERT+PAST+HAB:ʼwaaʼahlanggiinii # ;
+3PL+CERT+FUT:ʼwaaäsaaʼahlans # ;
+3PL+CERT+REL:ʼwaaʼahlans # ;
+3PL+INTS+PAST:ʼaawaaʼahlang # ;
+3PL+CONT:ʼaawaaʼahlanggaa # ;
+3PL+CTFACT+PRES:ʼaawaaʼahlanggang # ;
+3PL+RFLX:ʼwaaʼahl # ;
+3PL+FUT+RFLX+INTERR:ʼwaaäseehl # ;
+NEG+SG+IMPV:ʼang # ;
+NEG+IMM+PRES:ʼangga # ;
+NEG+INTERR+SIMP+PRES:ʼang # ;
+NEG+SIMP+PRES:ʼanggang # ;
+NEG+DIR+PAST:ʼanggan # ;
+NEG+INTERR+PAST:ʼaangaa # ;
+NEG+INDIR+PAST:ʼaangaan # ;
+NEG+REL:ʼans # ;
+NEG+REL+EVID:ʼaangaas # ;
+NEG+NONFACT:ʼangang # ;
+NEG+PAST+NONFACT:ʼaangaa%.ang # ;
+NEG+INTERR+PRES+HAB:ʼanggang # ;
+NEG+DIR+PAST+HAB:ʼanggiinii # ;
+NEG+INTERR+PAST+HAB:ʼanggaangaa # ;
+NEG+INDIR+PAST+HAB:ʼanggaangaan # ;
+NEG+INTERR+FUT+LONG:ʼangäsaa # ;
+NEG+INTERR+FUT+SHORT:ʼangäs # ;
+NEG+SIMP+FUT:ʼangäsaang # ;
+NEG+IMM+FUT:ʼangäsga # ;
+NEG+REL+FUT:ʼangäsaas # ;
+NEG+FUT+NONFACT:ʼangäsaa%.ang # ;
+NEG+BIAS+IMM+PRES:ʼangʼuuj # ;
+NEG+BIAS+SIMP+PRES:ʼangʼuujang # ;
+NEG+RES:ʼangäsaaʼuujang # ;
+NEG+BIAS+INTERR+PRES:ʼangʼus # ;
+NEG+BIAS+INTERR+PAST:ʼangʼujaa # ;
+NEG+BIAS+INTERR+PAST+HAB:ʼangʼuujaangaa # ;
+NEG+BIAS+INTERR+FUT:ʼangäsaaʼus # ;
+NEG+CERT+PRES:ʼaangʼahlanggang # ;
+NEG+CERT+PAST:ʼaangʼahlanggan # ;
+NEG+CERT+PAST+HAB:ʼaangʼahlanggiinii # ;
+NEG+CERT+FUT:ʼangäsaaʼahlans # ;
+NEG+CERT+REL:ʼaangʼahlans # ;
+NEG+INTS+PAST:ʼaangaaʼahlang # ;
+NEG+CONT:ʼaangaaʼahlanggaa # ;
+NEG+CTFACT+PRES:ʼaangaaʼahlanggang # ;
+NEG+RFLX:ʼaangʼahl # ;
+NEG+FUT+RFLX+INTERR:ʼangäseehl # ;
+NEG+PL+IMPV:ʼangʼuu # ;
+NEG+3PL+IMM+PRES:ʼangʼwaa # ;
+NEG+3PL+INTERR+SIMP+PRES:ʼangʼwaa # ;
+NEG+3PL+SIMP+PRES:ʼangʼwaang # ;
+NEG+3PL+DIR+PAST:ʼangʼwägan # ;
+NEG+3PL+INTERR+PAST:ʼangʼaawaa # ;
+NEG+3PL+INDIR+PAST:ʼangʼaawaan # ;
+NEG+3PL+REL:ʼangʼwaas # ;
+NEG+3PL+REL+EVID:ʼangʼaawaas # ;
+NEG+3PL+NONFACT:ʼangʼwaa%.ang # ;
+NEG+3PL+PAST+NONFACT:ʼangʼaawaa%.ang # ;
+NEG+3PL+DIR+PAST+HAB:ʼangʼwägiinii # ;
+NEG+3PL+INTERR+PAST+HAB:ʼangʼwägaangaa # ;
+NEG+3PL+INDIR+PAST+HAB:ʼangʼwägaangaan # ;
+NEG+3PL+INTERR+FUT+LONG:ʼangʼwaaäsaa # ;
+NEG+3PL+INTERR+FUT+SHORT:ʼangʼwaaäs # ;
+NEG+3PL+SIMP+FUT:ʼangʼwaaäsaang # ;
+NEG+3PL+IMM+FUT:ʼangʼwaaäsga # ;
+NEG+3PL+REL+FUT:ʼangʼwaaäsaas # ;
+NEG+3PL+FUT+NONFACT:ʼangʼwaaäsaa%.ang # ;
+NEG+3PL+INTERR+NEAR+FUT:ʼwaa%.ang% k̲asaaʼáng # ;
+NEG+3PL+NEAR+FUT:ʼwaa%.ang% k̲asaaʼánggang # ;
+NEG+3PL+INTERR+VNEAR+FUT:ʼwaa%.ang% k̲asaasdläʼáng # ;
+NEG+3PL+VNEAR+FUT:ʼwaa%.ang% k̲asaasdläʼánggang # ;
+NEG+3PL+BIAS+IMM+PRES:ʼangʼwaaʼuuj # ;
+NEG+3PL+BIAS+SIMP+PRES:ʼangʼwaaʼuujang # ;
+NEG+3PL+RES:ʼangʼwaaäsaaʼuujang # ;
+NEG+3PL+BIAS+INTERR+PRES:ʼangʼwaaʼus # ;
+NEG+3PL+BIAS+INTERR+PAST:ʼangʼwaaʼujaa # ;
+NEG+3PL+BIAS+INTERR+PAST+HAB:ʼangʼwaaʼuujaangaa # ;
+NEG+3PL+BIAS+INTERR+FUT:ʼangʼwaaäsaaʼus # ;
+NEG+3PL+CERT+PRES:ʼangʼwaaʼahlanggang # ;
+NEG+3PL+CERT+PAST:ʼangʼwaaʼahlanggan # ;
+NEG+3PL+CERT+PAST+HAB:ʼangʼwaaʼahlanggiinii # ;
+NEG+3PL+CERT+FUT:ʼangʼwaaäsaaʼahlans # ;
+NEG+3PL+CERT+REL:ʼangʼwaaʼahlans # ;
+NEG+3PL+INTS+PAST:ʼangʼaawaaʼahlang # ;
+NEG+3PL+CONT:ʼangʼaawaaʼahlanggaa # ;
+NEG+3PL+CTFACT+PRES:ʼangʼaawaaʼahlanggang # ;
+NEG+3PL+RFLX:ʼangʼwaaʼahl # ;
+NEG+3PL+FUT+RFLX+INTERR:ʼangʼwaaäseehl # ;

LEXICON CLASS-UD-STEM-2-INFL !!= @CODE@
+COND-AUX2:%> # ;
+IMM+PRES:%>a # ;
+SIMP+PRES:%>áng # ;
+DIR+PAST:%>an # ;
+NONFACT:%>áng # ;
+INTERR+PRES+HAB:%>áng # ;
+PRES+HAB:%>anggang # ;
+PRES+HAB+NONFACT:%>angang # ;
+DIR+PAST+HAB:%>iinii # ;
+INTERR+PAST+HAB:%>áangaa # ;
+INDIR+PAST+HAB:%>áangaan # ;
+INTERR+NEAR+FUT:%>áng% k̲asaʼáa # ;
+NEAR+FUT:%>áng% k̲asaʼáang # ;
+INTERR+VNEAR+FUT:%>áng% k̲asaasdláa # ;
+VNEAR+FUT:%>áng% k̲asaasdláang # ;
+CERT+PRES:%>ʼahlánggang # ;
+CERT+PAST:%>ʼahlánggan # ;
+CERT+PAST+HAB:%>ʼahlánggíinii # ;
+CERT+REL:%>ʼahláns # ;
+INTS+PAST:%>áaʼahlang # ;
+CONT:%>áaʼahlanggaa # ;
+CTFACT+PRES:%>áaʼahlanggang # ;
+RFLX:%>ʼahl # ;
+3PL+INTERR+PRES+HAB:%>angʼwaa # ;
+3PL+PRES+HAB:%>angʼwaang # ;
+3PL+PRES+HAB+NONFACT:%>angʼwaa%.ang # ;
+NEG+PRES+HAB:%>angʼanggang # ;
+NEG+PRES+HAB+NONFACT:%>angʼangang # ;
+NEG+INTERR+NEAR+FUT:%>áng% k̲asaaʼáng # ;
+NEG+NEAR+FUT:%>áng% k̲asaaʼánggang # ;
+NEG+INTERR+VNEAR+FUT:%>áng% k̲asaasdläʼáng # ;
+NEG+VNEAR+FUT:%>áng% k̲asaasdläʼánggang # ;
+NEG+3PL+INTERR+PRES+HAB:%>angʼangʼwaa # ;
+NEG+3PL+PRES+HAB:%>angʼangʼwaang # ;
+NEG+3PL+PRES+HAB+NONFACT:%>angʼangʼwaa%.ang # ;


LEXICON CLASS-UN !!= @CODE@
+V:ún                CLASS-UN-STEM-1-INFL ;
+V:wáan              CLASS-UN-STEM-2-INFL ;
+V+EXT:úndaal        CLASS-AAL-INFL  ;
+V+CIRCUM:ún-gwaang  CLASS-AANG-INFL  ;
+V+STAND-SG:ún-gyaʼáng            CLASS-ANG-STEM-1-INFL  ;
+V+STAND-SG:ún-gyaʼáang           CLASS-ANG-STEM-2-INFL  ;
+V+STAND-PL:ún-gyaʼáang           CLASS-AANG-INFL  ;
+V+ORDER:únhahl                  CLASS-AHL-INFL  ;
+V+INCEP:únhid                   CLASS-ID-STEM-1-INFL  ;
+V+INCEP:únhíid                  CLASS-ID-STEM-2-INFL  ;
+V+ALMOST:únsgä                  CLASS-A-STEM-1-INFL  ;
+V+ALMOST:únsgáa                 CLASS-A-STEM-2-INFL  ;
+V+NOCTURN:únʼuhlä               CLASS-A-STEM-1-INFL  ;
+V+NOCTURN:únʼuhláa              CLASS-A-STEM-2-INFL  ;
+V+SIT-SG:únʼwä                  CLASS-A-STEM-1-INFL  ;
+V+SIT-SG:únʼwáa                 CLASS-A-STEM-2-INFL  ;
+V+SIT-PL:únʼwaʼáang             CLASS-AANG-INFL  ;
+V+NOCTURN+DIST:únʼuhláaʼagang   CLASS-ANG-STEM-1-INFL  ;
+V+NOCTURN+DIST:únʼuhláaʼagaang  CLASS-ANG-STEM-2-INFL  ;
+V+ORDER+DIST:únháalagang        CLASS-ANG-STEM-1-INFL  ;
+V+ORDER+DIST:únháalaagaang      CLASS-ANG-STEM-2-INFL  ;
+V+ORDER+INCEP:únhahlhid         CLASS-ID-STEM-1-INFL  ;
+V+ORDER+INCEP:únhahlhíid        CLASS-ID-STEM-2-INFL  ;
+V+ORDER+ALMOST:únhahlsgä        CLASS-A-STEM-1-INFL  ;
+V+ORDER+ALMOST:únhahlsgáa       CLASS-A-STEM-2-INFL  ;
+V+ORDER+NOCTURN:únhahlʼuhlä     CLASS-A-STEM-1-INFL  ;
+V+ORDER+NOCTURN:únhahlʼuhláa    CLASS-A-STEM-2-INFL  ;
+V+INCEP+ORDER:únhidhahl         CLASS-AHL-INFL  ;
+V+INCEP+ALMOST:únhidsgä         CLASS-A-STEM-1-INFL  ;
+V+INCEP+ALMOST:únhidsgáa        CLASS-A-STEM-2-INFL  ;
+V+NOCTURN+ORDER:únʼuhlahahl     CLASS-AHL-INFL  ;

LEXICON CLASS-UN-STEM-1-INFL !!= @CODE@
+COND-AUX1:%> # ;
+SG+IMPV:%> # ;
+IMM+PRES:%>-ga # ;
+INTERR+SIMP+PRES:%> # ;
+SIMP+PRES:%>-gáng # ;
+DIR+PAST:%>-gán # ;
+REL:%>s # ;
+NONFACT:%>áng # ;
+INTERR+PRES+HAB:%>-gáng # ;
+PRES+HAB:%>-gánggang # ;
+PRES+HAB+NONFACT:%>-gángang # ;
+DIR+PAST+HAB:%>-gíinii # ;
+INTERR+PAST+HAB:%>-gáangaa # ;
+INDIR+PAST+HAB:%>-gáangaan # ;
+INTERR+FUT+LONG:%>äsáa # ;
+INTERR+FUT+SHORT:%>äs # ;
+SIMP+FUT:%>äsáang # ;
+IMM+FUT:%>äsga # ;
+REL+FUT:%>äsáas # ;
+FUT+NONFACT:%>äsáa%.ang # ;
+INTERR+NEAR+FUT:%>áng% k̲asaʼáa # ;
+NEAR+FUT:%>áng% k̲asaʼáang # ;
+INTERR+VNEAR+FUT:%>áng% k̲asaasdláa # ;
+VNEAR+FUT:%>áng% k̲asaasdláang # ;
+BIAS+IMM+PRES:%>ʼúuj # ;
+BIAS+SIMP+PRES:%>ʼúujang # ;
+RES:%>äsáaʼuujang # ;
+BIAS+INTERR+PRES:%>ʼus # ;
+BIAS+INTERR+PAST:%>ʼujáa # ;
+BIAS+INTERR+PAST+HAB:%>ʼúujaangaa # ;
+BIAS+INTERR+FUT:%>äsáaʼus # ;
+CERT+FUT:%>äsáaʼahlans # ;
+FUT+RFLX+INTERR:%>äséehl # ;
+PL+IMPV:%>ʼúu # ;
+3PL+IMM+PRES:%>ʼwáa # ;
+3PL+INTERR+SIMP+PRES:%>ʼwáa # ;
+3PL+SIMP+PRES:%>ʼwáang # ;
+3PL+DIR+PAST:%>ʼwägán # ;
+3PL+INTERR+PAST:%>ʼáawaa # ;
+3PL+INDIR+PAST:%>ʼáawaan # ;
+3PL+REL:%>ʼwáas # ;
+3PL+REL+EVID:%>ʼáawaas # ;
+3PL+NONFACT:%>ʼwáa%.ang # ;
+3PL+PAST+NONFACT:%>ʼáawaa%.ang # ;
+3PL+INTERR+PRES+HAB:%>-gángʼwaa # ;
+3PL+PRES+HAB:%>-gángʼwaang # ;
+3PL+PRES+HAB+NONFACT:%>-gángʼwaa%.ang # ;
+3PL+DIR+PAST+HAB:%>ʼwägíinii # ;
+3PL+INTERR+PAST+HAB:%>ʼwägáangaa # ;
+3PL+INDIR+PAST+HAB:%>ʼwägáangaan # ;
+3PL+INTERR+FUT+LONG:%>ʼwáaäsaa # ;
+3PL+INTERR+FUT+SHORT:%>ʼwáaäs # ;
+3PL+SIMP+FUT:%>ʼwáaäsaang # ;
+3PL+IMM+FUT:%>ʼwáaäsga # ;
+3PL+REL+FUT:%>ʼwáaäsaas # ;
+3PL+FUT+NONFACT:%>ʼwáaäsaa%.ang # ;
+3PL+INTERR+NEAR+FUT:%>ʼwáa%.áng% k̲asaʼáa # ;
+3PL+NEAR+FUT:%>ʼwáa%.áng% k̲asaʼáang # ;
+3PL+INTERR+VNEAR+FUT:%>ʼwáa%.áng% k̲asaasdláa # ;
+3PL+VNEAR+FUT:%>ʼwáa%.áng% k̲asaasdláang # ;
+3PL+BIAS+IMM+PRES:%>ʼwáaʼuuj # ;
+3PL+BIAS+SIMP+PRES:%>ʼwáaʼuujang # ;
+3PL+RES:%>ʼwáaäsaaʼuujang # ;
+3PL+BIAS+INTERR+PRES:%>ʼwáaʼus # ;
+3PL+BIAS+INTERR+PAST:%>ʼwáaʼujaa # ;
+3PL+BIAS+INTERR+PAST+HAB:%>ʼwáaʼuujaangaa # ;
+3PL+BIAS+INTERR+FUT:%>ʼwáaäsaaʼus # ;
+3PL+CERT+PRES:%>ʼwáaʼahlanggang # ;
+3PL+CERT+PAST:%>ʼwáaʼahlanggan # ;
+3PL+CERT+PAST+HAB:%>ʼwáaʼahlanggíinii # ;
+3PL+CERT+FUT:%>ʼwáaäsaaʼahlans # ;
+3PL+CERT+REL:%>ʼwáaʼahlans # ;
+3PL+INTS+PAST:%>ʼáawaaʼahlang # ;
+3PL+CONT:%>ʼáawaaʼahlanggaa # ;
+3PL+CTFACT+PRES:%>ʼáawaaʼahlanggang # ;
+3PL+RFLX:%>ʼwáaʼahl # ;
+3PL+FUT+RFLX+INTERR:%>ʼwáaäseehl # ;
+NEG+SG+IMPV:%>ʼáng # ;
+NEG+IMM+PRES:%>ʼángga # ;
+NEG+INTERR+SIMP+PRES:%>ʼáng # ;
+NEG+SIMP+PRES:%>ʼánggang # ;
+NEG+DIR+PAST:%>ʼánggan # ;
+NEG+INTERR+PAST:%>ʼáangaa # ;
+NEG+INDIR+PAST:%>ʼáangaan # ;
+NEG+REL:%>ʼáns # ;
+NEG+REL+EVID:%>ʼáangaas # ;
+NEG+NONFACT:%>ʼangáng # ;
+NEG+PAST+NONFACT:%>ʼáangaa%.ang # ;
+NEG+INTERR+PRES+HAB:%>ʼánggang # ;
+NEG+PRES+HAB:%>-gángʼanggang # ;
+NEG+PRES+HAB+NONFACT:%>-gángʼangang # ;
+NEG+DIR+PAST+HAB:%>ʼánggíinii # ;
+NEG+INTERR+PAST+HAB:%>ʼánggaangaa # ;
+NEG+INDIR+PAST+HAB:%>ʼánggaangaan # ;
+NEG+INTERR+FUT+LONG:%>ʼángäsaa # ;
+NEG+INTERR+FUT+SHORT:%>ʼángäs # ;
+NEG+SIMP+FUT:%>ʼángäsaang # ;
+NEG+IMM+FUT:%>ʼángäsga # ;
+NEG+REL+FUT:%>ʼángäsaas # ;
+NEG+FUT+NONFACT:%>ʼángäsaa%.ang # ;
+NEG+INTERR+NEAR+FUT:%>áng% k̲asaaʼáng # ;
+NEG+NEAR+FUT:%>áng% k̲asaaʼánggang # ;
+NEG+INTERR+VNEAR+FUT:%>áng% k̲asaasdläʼáng # ;
+NEG+VNEAR+FUT:%>áng% k̲asaasdläʼánggang # ;
+NEG+BIAS+IMM+PRES:%>ʼángʼuuj # ;
+NEG+BIAS+SIMP+PRES:%>ʼángʼuujang # ;
+NEG+RES:%>ʼángäsaaʼuujang # ;
+NEG+BIAS+INTERR+PRES:%>ʼángʼus # ;
+NEG+BIAS+INTERR+PAST:%>ʼángʼujaa # ;
+NEG+BIAS+INTERR+PAST+HAB:%>ʼángʼuujaangaa # ;
+NEG+BIAS+INTERR+FUT:%>ʼángäsaaʼus # ;
+NEG+CERT+PRES:%>ʼáangʼahlanggang # ;
+NEG+CERT+PAST:%>ʼáangʼahlanggan # ;
+NEG+CERT+PAST+HAB:%>ʼáangʼahlanggíinii # ;
+NEG+CERT+FUT:%>ʼángäsaaʼahlans # ;
+NEG+CERT+REL:%>ʼáangʼahlans # ;
+NEG+INTS+PAST:%>ʼáangaaʼahlang # ;
+NEG+CONT:%>ʼáangaaʼahlanggaa # ;
+NEG+CTFACT+PRES:%>ʼáangaaʼahlanggang # ;
+NEG+RFLX:%>ʼáangʼahl # ;
+NEG+FUT+RFLX+INTERR:%>ʼángäseehl # ;
+NEG+PL+IMPV:%>ʼángʼuu # ;
+NEG+3PL+IMM+PRES:%>ʼángʼwaa # ;
+NEG+3PL+INTERR+SIMP+PRES:%>ʼángʼwaa # ;
+NEG+3PL+SIMP+PRES:%>ʼángʼwaang # ;
+NEG+3PL+DIR+PAST:%>ʼángʼwägan # ;
+NEG+3PL+INTERR+PAST:%>ʼángʼaawaa # ;
+NEG+3PL+INDIR+PAST:%>ʼángʼaawaan # ;
+NEG+3PL+REL:%>ʼángʼwaas # ;
+NEG+3PL+REL+EVID:%>ʼángʼaawaas # ;
+NEG+3PL+NONFACT:%>ʼángʼwaa%.ang # ;
+NEG+3PL+PAST+NONFACT:%>ʼángʼaawaa%.ang # ;
+NEG+3PL+INTERR+PRES+HAB:%>-gángʼangʼwaa # ;
+NEG+3PL+PRES+HAB:%>-gángʼangʼwaang # ;
+NEG+3PL+PRES+HAB+NONFACT:%>-gángʼangʼwaa%.ang # ;
+NEG+3PL+DIR+PAST+HAB:%>ʼángʼwägíinii # ;
+NEG+3PL+INTERR+PAST+HAB:%>ʼángʼwägáangaa # ;
+NEG+3PL+INDIR+PAST+HAB:%>ʼángʼwägáangaan # ;
+NEG+3PL+INTERR+FUT+LONG:%>ʼángʼwaaäsaa # ;
+NEG+3PL+INTERR+FUT+SHORT:%>ʼángʼwaaäs # ;
+NEG+3PL+SIMP+FUT:%>ʼángʼwaaäsaang # ;
+NEG+3PL+IMM+FUT:%>ʼángʼwaaäsga # ;
+NEG+3PL+REL+FUT:%>ʼángʼwaaäsaas # ;
+NEG+3PL+FUT+NONFACT:%>ʼángʼwaaäsaa%.ang # ;
+NEG+3PL+INTERR+NEAR+FUT:%>ʼwáa%.áng% k̲asaaʼáng # ;
+NEG+3PL+NEAR+FUT:%>ʼwáa%.áng% k̲asaaʼánggang # ;
+NEG+3PL+INTERR+VNEAR+FUT:%>ʼwáa%.áng% k̲asaasdläʼáng # ;
+NEG+3PL+VNEAR+FUT:%>ʼwáa%.áng% k̲asaasdläʼánggang # ;
+NEG+3PL+BIAS+IMM+PRES:%>ʼángʼwaaʼuuj # ;
+NEG+3PL+BIAS+SIMP+PRES:%>ʼángʼwaaʼuujang # ;
+NEG+3PL+RES:%>ʼángʼwaaäsaaʼuujang # ;
+NEG+3PL+BIAS+INTERR+PRES:%>ʼángʼwaaʼus # ;
+NEG+3PL+BIAS+INTERR+PAST:%>ʼángʼwaaʼujaa # ;
+NEG+3PL+BIAS+INTERR+PAST+HAB:%>ʼángʼwaaʼuujaangaa # ;
+NEG+3PL+BIAS+INTERR+FUT:%>ʼángʼwaaäsaaʼus # ;
+NEG+3PL+CERT+PRES:%>ʼángʼwaaʼahlanggang # ;
+NEG+3PL+CERT+PAST:%>ʼángʼwaaʼahlanggan # ;
+NEG+3PL+CERT+PAST+HAB:%>ʼángʼwaaʼahlanggíinii # ;
+NEG+3PL+CERT+FUT:%>ʼángʼwaaäsaaʼahlans # ;
+NEG+3PL+CERT+REL:%>ʼángʼwaaʼahlans # ;
+NEG+3PL+INTS+PAST:%>ʼángʼaawaaʼahlang # ;
+NEG+3PL+CONT:%>ʼángʼaawaaʼahlanggaa # ;
+NEG+3PL+CTFACT+PRES:%>ʼángʼaawaaʼahlanggang # ;
+NEG+3PL+RFLX:%>ʼángʼwaaʼahl # ;
+NEG+3PL+FUT+RFLX+INTERR:%>ʼángʼwaaäseehl # ;

LEXICON CLASS-UN-STEM-2-INFL !!= @CODE@
+COND-AUX2:%> # ;
+INTERR+PAST:%>áa # ;
+INDIR+PAST:%>áan # ;
+REL+EVID:%>áas # ;
+PAST+NONFACT:%>áa%.ang # ;
+CERT+PRES:%>ʼahlánggang # ;
+CERT+PAST:%>ʼahlánggan # ;
+CERT+PAST+HAB:%>ʼahlánggíinii # ;
+CERT+REL:%>ʼahláns # ;
+INTS+PAST:%>áaʼahlang # ;
+CONT:%>áaʼahlanggaa # ;
+CTFACT+PRES:%>áaʼahlanggang # ;
+RFLX:%>ʼahl # ;


LEXICON CLASS-UNG !!= @CODE@
+V:úng                CLASS-UNG-STEM-1-INFL ;
+V:wáang              CLASS-UNG-STEM-2-INFL ;
+V+EXT:úndaal         CLASS-AAL-INFL  ;
+V+CIRCUM:únggwáang   CLASS-AANG-INFL  ;
+V+STAND-SG:únggyaʼáng            CLASS-ANG-STEM-1-INFL  ;
+V+STAND-SG:únggyaʼáang           CLASS-ANG-STEM-2-INFL  ;
+V+STAND-PL:únggyaʼáang           CLASS-AANG-INFL  ;
+V+ORDER:únghahl                  CLASS-AHL-INFL  ;
+V+INCEP:únghid                   CLASS-ID-STEM-1-INFL  ;
+V+INCEP:únghíid                  CLASS-ID-STEM-2-INFL  ;
+V+ALMOST:úngsgä                  CLASS-A-STEM-1-INFL  ;
+V+ALMOST:úngsgáa                 CLASS-A-STEM-2-INFL  ;
+V+NOCTURN:úngʼuhlä               CLASS-A-STEM-1-INFL  ;
+V+NOCTURN:úngʼuhláa              CLASS-A-STEM-2-INFL  ;
+V+SIT-SG:úngʼwä                  CLASS-A-STEM-1-INFL  ;
+V+SIT-SG:úngʼwáa                 CLASS-A-STEM-2-INFL  ;
+V+SIT-PL:úngʼwaʼáang             CLASS-AANG-INFL  ;
+V+NOCTURN+DIST:úngʼuhláaʼagang   CLASS-ANG-STEM-1-INFL  ;
+V+NOCTURN+DIST:úngʼuhláaʼagaang  CLASS-ANG-STEM-2-INFL  ;
+V+ORDER+DIST:úngháalagang        CLASS-ANG-STEM-1-INFL  ;
+V+ORDER+DIST:úngháalaagaang      CLASS-ANG-STEM-2-INFL  ;
+V+ORDER+INCEP:únghahlhid         CLASS-ID-STEM-1-INFL  ;
+V+ORDER+INCEP:únghahlhíid        CLASS-ID-STEM-2-INFL  ;
+V+ORDER+ALMOST:únghahlsgä        CLASS-A-STEM-1-INFL  ;
+V+ORDER+ALMOST:únghahlsgáa       CLASS-A-STEM-2-INFL  ;
+V+ORDER+NOCTURN:únghahlʼuhlä     CLASS-A-STEM-1-INFL  ;
+V+ORDER+NOCTURN:únghahlʼuhláa    CLASS-A-STEM-2-INFL  ;
+V+INCEP+ORDER:únghidhahl         CLASS-AHL-INFL  ;
+V+INCEP+ALMOST:únghidsgä         CLASS-A-STEM-1-INFL  ;
+V+INCEP+ALMOST:únghidsgáa        CLASS-A-STEM-2-INFL  ;
+V+NOCTURN+ORDER:úngʼuhlahahl     CLASS-AHL-INFL  ;

LEXICON CLASS-UNG-STEM-1-INFL !!= @CODE@
+COND-AUX1:%> # ;
+SG+IMPV:%> # ;
+IMM+PRES:%>ga # ;
+INTERR+SIMP+PRES:%> # ;
+SIMP+PRES:%>gáng # ;
+DIR+PAST:%>gán # ;
+REL:%>s # ;
+NONFACT:%>áng # ;
+INTERR+PRES+HAB:%>gáng # ;
+PRES+HAB:%>gánggang # ;
+PRES+HAB+NONFACT:%>gangáng # ;
+DIR+PAST+HAB:%>gíinii # ;
+INTERR+PAST+HAB:%>gáangaa # ;
+INDIR+PAST+HAB:%>gáangaan # ;
+INTERR+FUT+LONG:%>äsáa # ;
+INTERR+FUT+SHORT:%>äs # ;
+SIMP+FUT:%>äsáang # ;
+IMM+FUT:%>äsga # ;
+REL+FUT:%>äsáas # ;
+FUT+NONFACT:%>äsáa%.ang # ;
+INTERR+NEAR+FUT:%>áng% k̲asaʼáa # ;
+NEAR+FUT:%>áng% k̲asaʼáang # ;
+INTERR+VNEAR+FUT:%>áng% k̲asaasdláa # ;
+VNEAR+FUT:%>áng% k̲asaasdláang # ;
+BIAS+IMM+PRES:%>ʼúuj # ;
+BIAS+SIMP+PRES:%>ʼúujang # ;
+RES:%>äsáaʼuujang # ;
+BIAS+INTERR+PRES:%>ʼus # ;
+BIAS+INTERR+PAST:%>ʼujáa # ;
+BIAS+INTERR+PAST+HAB:%>ʼúujaangaa # ;
+BIAS+INTERR+FUT:%>äsáaʼus # ;
+CERT+FUT:%>äsáaʼahlans # ;
+FUT+RFLX+INTERR:%>äséehl # ;
+PL+IMPV:%>ʼúu # ;
+3PL+IMM+PRES:%>ʼwáa # ;
+3PL+INTERR+SIMP+PRES:%>ʼwáa # ;
+3PL+SIMP+PRES:%>ʼwáang # ;
+3PL+DIR+PAST:%>ʼwägán # ;
+3PL+INTERR+PAST:%>ʼáawaa # ;
+3PL+INDIR+PAST:%>ʼáawaan # ;
+3PL+REL:%>ʼwáas # ;
+3PL+REL+EVID:%>ʼáawaas # ;
+3PL+NONFACT:%>ʼwáa%.ang # ;
+3PL+PAST+NONFACT:%>ʼáawaa%.ang # ;
+3PL+INTERR+PRES+HAB:%>gángʼwaa # ;
+3PL+PRES+HAB:%>gángʼwaang # ;
+3PL+PRES+HAB+NONFACT:%>gángʼwaa%.ang # ;
+3PL+DIR+PAST+HAB:%>ʼwägíinii # ;
+3PL+INTERR+PAST+HAB:%>ʼwägáangaa # ;
+3PL+INDIR+PAST+HAB:%>ʼwägáangaan # ;
+3PL+INTERR+FUT+LONG:%>ʼwáaäsaa # ;
+3PL+INTERR+FUT+SHORT:%>ʼwáaäs # ;
+3PL+SIMP+FUT:%>ʼwáaäsaang # ;
+3PL+IMM+FUT:%>ʼwáaäsga # ;
+3PL+REL+FUT:%>ʼwáaäsaas # ;
+3PL+FUT+NONFACT:%>ʼwáaäsaa%.ang # ;
+3PL+INTERR+NEAR+FUT:%>ʼwáa%.áng% k̲asaʼáa # ;
+3PL+NEAR+FUT:%>ʼwáa%.áng% k̲asaʼáang # ;
+3PL+INTERR+VNEAR+FUT:%>ʼwáa%.áng% k̲asaasdláa # ;
+3PL+VNEAR+FUT:%>ʼwáa%.áng% k̲asaasdláang # ;
+3PL+BIAS+IMM+PRES:%>ʼwáaʼuuj # ;
+3PL+BIAS+SIMP+PRES:%>ʼwáaʼuujang # ;
+3PL+RES:%>ʼwáaäsaaʼuujang # ;
+3PL+BIAS+INTERR+PRES:%>ʼwáaʼus # ;
+3PL+BIAS+INTERR+PAST:%>ʼwáaʼujaa # ;
+3PL+BIAS+INTERR+PAST+HAB:%>ʼwáaʼuujaangaa # ;
+3PL+BIAS+INTERR+FUT:%>ʼwáaäsaaʼus # ;
+3PL+CERT+PRES:%>ʼwáaʼahlanggang # ;
+3PL+CERT+PAST:%>ʼwáaʼahlanggan # ;
+3PL+CERT+PAST+HAB:%>ʼwáaʼahlanggíinii # ;
+3PL+CERT+FUT:%>ʼwáaäsaaʼahlans # ;
+3PL+CERT+REL:%>ʼwáaʼahlans # ;
+3PL+INTS+PAST:%>ʼáawaaʼahlang # ;
+3PL+CONT:%>ʼáawaaʼahlanggaa # ;
+3PL+CTFACT+PRES:%>ʼáawaaʼahlanggang # ;
+3PL+RFLX:%>ʼwáaʼahl # ;
+3PL+FUT+RFLX+INTERR:%>ʼwáaäseehl # ;
+NEG+SG+IMPV:%>ʼáng # ;
+NEG+IMM+PRES:%>ʼángga # ;
+NEG+INTERR+SIMP+PRES:%>ʼáng # ;
+NEG+SIMP+PRES:%>ʼánggang # ;
+NEG+DIR+PAST:%>ʼánggan # ;
+NEG+INTERR+PAST:%>ʼáangaa # ;
+NEG+INDIR+PAST:%>ʼáangaan # ;
+NEG+REL:%>ʼáns # ;
+NEG+REL+EVID:%>ʼáangaas # ;
+NEG+NONFACT:%>ʼangáng # ;
+NEG+PAST+NONFACT:%>ʼáangaa%.ang # ;
+NEG+INTERR+PRES+HAB:%>ʼánggang # ;
+NEG+PRES+HAB:%>gángʼanggang # ;
+NEG+PRES+HAB+NONFACT:%>gángʼangang # ;
+NEG+DIR+PAST+HAB:%>ʼánggíinii # ;
+NEG+INTERR+PAST+HAB:%>ʼánggaangaa # ;
+NEG+INDIR+PAST+HAB:%>ʼánggaangaan # ;
+NEG+INTERR+FUT+LONG:%>ʼángäsaa # ;
+NEG+INTERR+FUT+SHORT:%>ʼángäs # ;
+NEG+SIMP+FUT:%>ʼángäsaang # ;
+NEG+IMM+FUT:%>ʼángäsga # ;
+NEG+REL+FUT:%>ʼángäsaas # ;
+NEG+FUT+NONFACT:%>ʼángäsaa%.ang # ;
+NEG+INTERR+NEAR+FUT:%>áng% k̲asaaʼáng # ;
+NEG+NEAR+FUT:%>áng% k̲asaaʼánggang # ;
+NEG+INTERR+VNEAR+FUT:%>áng% k̲asaasdläʼáng # ;
+NEG+VNEAR+FUT:%>áng% k̲asaasdläʼánggang # ;
+NEG+BIAS+IMM+PRES:%>ʼángʼuuj # ;
+NEG+BIAS+SIMP+PRES:%>ʼángʼuujang # ;
+NEG+RES:%>ʼángäsaaʼuujang # ;
+NEG+BIAS+INTERR+PRES:%>ʼángʼus # ;
+NEG+BIAS+INTERR+PAST:%>ʼángʼujaa # ;
+NEG+BIAS+INTERR+PAST+HAB:%>ʼángʼuujaangaa # ;
+NEG+BIAS+INTERR+FUT:%>ʼángäsaaʼus # ;
+NEG+CERT+PRES:%>ʼáangʼahlanggang # ;
+NEG+CERT+PAST:%>ʼáangʼahlanggan # ;
+NEG+CERT+PAST+HAB:%>ʼáangʼahlanggíinii # ;
+NEG+CERT+FUT:%>ʼángäsaaʼahlans # ;
+NEG+CERT+REL:%>ʼáangʼahlans # ;
+NEG+INTS+PAST:%>ʼáangaaʼahlang # ;
+NEG+CONT:%>ʼáangaaʼahlanggaa # ;
+NEG+CTFACT+PRES:%>ʼáangaaʼahlanggang # ;
+NEG+RFLX:%>ʼáangʼahl # ;
+NEG+FUT+RFLX+INTERR:%>ʼángäseehl # ;
+NEG+PL+IMPV:%>ʼángʼuu # ;
+NEG+3PL+IMM+PRES:%>ʼángʼwaa # ;
+NEG+3PL+INTERR+SIMP+PRES:%>ʼángʼwaa # ;
+NEG+3PL+SIMP+PRES:%>ʼángʼwaang # ;
+NEG+3PL+DIR+PAST:%>ʼángʼwägan # ;
+NEG+3PL+INTERR+PAST:%>ʼángʼaawaa # ;
+NEG+3PL+INDIR+PAST:%>ʼángʼaawaan # ;
+NEG+3PL+REL:%>ʼángʼwaas # ;
+NEG+3PL+REL+EVID:%>ʼángʼaawaas # ;
+NEG+3PL+NONFACT:%>ʼángʼwaa%.ang # ;
+NEG+3PL+PAST+NONFACT:%>ʼángʼaawaa%.ang # ;
+NEG+3PL+INTERR+PRES+HAB:%>gángʼangʼwaa # ;
+NEG+3PL+PRES+HAB:%>gángʼangʼwaang # ;
+NEG+3PL+PRES+HAB+NONFACT:%>gángʼangʼwaa%.ang # ;
+NEG+3PL+DIR+PAST+HAB:%>ʼángʼwägíinii # ;
+NEG+3PL+INTERR+PAST+HAB:%>ʼángʼwägáangaa # ;
+NEG+3PL+INDIR+PAST+HAB:%>ʼángʼwägáangaan # ;
+NEG+3PL+INTERR+FUT+LONG:%>ʼángʼwaaäsaa # ;
+NEG+3PL+INTERR+FUT+SHORT:%>ʼángʼwaaäs # ;
+NEG+3PL+SIMP+FUT:%>ʼángʼwaaäsaang # ;
+NEG+3PL+IMM+FUT:%>ʼángʼwaaäsga # ;
+NEG+3PL+REL+FUT:%>ʼángʼwaaäsaas # ;
+NEG+3PL+FUT+NONFACT:%>ʼángʼwaaäsaa%.ang # ;
+NEG+3PL+INTERR+NEAR+FUT:%>ʼwáa%.áng% k̲asaaʼáng # ;
+NEG+3PL+NEAR+FUT:%>ʼwáa%.áng% k̲asaaʼánggang # ;
+NEG+3PL+INTERR+VNEAR+FUT:%>ʼwáa%.áng% k̲asaasdläʼáng # ;
+NEG+3PL+VNEAR+FUT:%>ʼwáa%.áng% k̲asaasdläʼánggang # ;
+NEG+3PL+BIAS+IMM+PRES:%>ʼángʼwaaʼuuj # ;
+NEG+3PL+BIAS+SIMP+PRES:%>ʼángʼwaaʼuujang # ;
+NEG+3PL+RES:%>ʼángʼwaaäsaaʼuujang # ;
+NEG+3PL+BIAS+INTERR+PRES:%>ʼángʼwaaʼus # ;
+NEG+3PL+BIAS+INTERR+PAST:%>ʼángʼwaaʼujaa # ;
+NEG+3PL+BIAS+INTERR+PAST+HAB:%>ʼángʼwaaʼuujaangaa # ;
+NEG+3PL+BIAS+INTERR+FUT:%>ʼángʼwaaäsaaʼus # ;
+NEG+3PL+CERT+PRES:%>ʼángʼwaaʼahlanggang # ;
+NEG+3PL+CERT+PAST:%>ʼángʼwaaʼahlanggan # ;
+NEG+3PL+CERT+PAST+HAB:%>ʼángʼwaaʼahlanggíinii # ;
+NEG+3PL+CERT+FUT:%>ʼángʼwaaäsaaʼahlans # ;
+NEG+3PL+CERT+REL:%>ʼángʼwaaʼahlans # ;
+NEG+3PL+INTS+PAST:%>ʼángʼaawaaʼahlang # ;
+NEG+3PL+CONT:%>ʼángʼaawaaʼahlanggaa # ;
+NEG+3PL+CTFACT+PRES:%>ʼángʼaawaaʼahlanggang # ;
+NEG+3PL+RFLX:%>ʼángʼwaaʼahl # ;
+NEG+3PL+FUT+RFLX+INTERR:%>ʼángʼwaaäseehl # ;

LEXICON CLASS-UNG-STEM-2-INFL !!= @CODE@
+COND-AUX2:%> # ;
+INTERR+PAST:%>áa # ;
+INDIR+PAST:%>áan # ;
+REL+EVID:%>áas # ;
+PAST+NONFACT:%>áa%.ang # ;
+CERT+PRES:%>ʼahlánggang # ;
+CERT+PAST:%>ʼahlánggan # ;
+CERT+PAST+HAB:%>ʼahlánggíinii # ;
+CERT+REL:%>ʼahláns # ;
+INTS+PAST:%>áaʼahlang # ;
+CONT:%>áaʼahlanggaa # ;
+CTFACT+PRES:%>áaʼahlanggang # ;
+RFLX:%>ʼahl # ;


LEXICON CLASS-UU !!= @CODE@
+V:úu                CLASS-UU-STEM-1-INFL ;
+V:áaw               CLASS-UU-STEM-2-INFL ;
+V+EXT:úudaal        CLASS-AAL-INFL  ;
+V+CIRCUM:úugwaang  CLASS-AANG-INFL  ;
+V+STAND-SG:úugyaʼáng            CLASS-ANG-STEM-1-INFL  ;
+V+STAND-SG:úugyaʼáang           CLASS-ANG-STEM-2-INFL  ;
+V+STAND-PL:úugyaʼáang           CLASS-AANG-INFL  ;
+V+ORDER:úuhahl                  CLASS-AHL-INFL  ;
+V+INCEP:úuhid                   CLASS-ID-STEM-1-INFL  ;
+V+INCEP:úuhíid                  CLASS-ID-STEM-2-INFL  ;
+V+ALMOST:úusgä                  CLASS-A-STEM-1-INFL  ;
+V+ALMOST:úusgáa                 CLASS-A-STEM-2-INFL  ;
+V+NOCTURN:úuʼuhlä               CLASS-A-STEM-1-INFL  ;
+V+NOCTURN:úuʼuhláa              CLASS-A-STEM-2-INFL  ;
+V+SIT-SG:úuʼwä                  CLASS-A-STEM-1-INFL  ;
+V+SIT-SG:úuʼwáa                 CLASS-A-STEM-2-INFL  ;
+V+SIT-PL:úuʼwaʼáang             CLASS-AANG-INFL  ;
+V+NOCTURN+DIST:úuʼuhláaʼagang   CLASS-ANG-STEM-1-INFL  ;
+V+NOCTURN+DIST:úuʼuhláaʼagaang  CLASS-ANG-STEM-2-INFL  ;
+V+ORDER+DIST:úuháalagang        CLASS-ANG-STEM-1-INFL  ;
+V+ORDER+DIST:úuháalaagaang      CLASS-ANG-STEM-2-INFL  ;
+V+ORDER+INCEP:úuhahlhid         CLASS-ID-STEM-1-INFL  ;
+V+ORDER+INCEP:úuhahlhíid        CLASS-ID-STEM-2-INFL  ;
+V+ORDER+ALMOST:úuhahlsgä        CLASS-A-STEM-1-INFL  ;
+V+ORDER+ALMOST:úuhahlsgáa       CLASS-A-STEM-2-INFL  ;
+V+ORDER+NOCTURN:úuhahlʼuhlä     CLASS-A-STEM-1-INFL  ;
+V+ORDER+NOCTURN:úuhahlʼuhláa    CLASS-A-STEM-2-INFL  ;
+V+INCEP+ORDER:úuhidhahl         CLASS-AHL-INFL  ;
+V+INCEP+ALMOST:úuhidsgä         CLASS-A-STEM-1-INFL  ;
+V+INCEP+ALMOST:úuhidsgáa        CLASS-A-STEM-2-INFL  ;
+V+NOCTURN+ORDER:úuʼuhlahahl     CLASS-AHL-INFL  ;

LEXICON CLASS-UU-STEM-1-INFL !!= @CODE@  
+COND-AUX1:%> # ;
+SG+IMPV:%> # ;
+IMM+PRES:%>ga # ;
+INTERR+SIMP+PRES:%> # ;
+SIMP+PRES:%>gáng # ;
+DIR+PAST:%>gán # ;
+REL:%>s # ;
+INTERR+PRES+HAB:%>gáng # ;
+PRES+HAB:%>gánggang # ;
+PRES+HAB+NONFACT:%>gangáng # ;
+DIR+PAST+HAB:%>gíinii # ;
+INTERR+PAST+HAB:%>gáangaa # ;
+INDIR+PAST+HAB:%>gáangaan # ;
+INTERR+FUT+LONG:%>äsáa # ;
+INTERR+FUT+SHORT:%>äs # ;
+SIMP+FUT:%>äsáang # ;
+IMM+FUT:%>äsga # ;
+REL+FUT:%>äsáas # ;
+FUT+NONFACT:%>äsáa%.ang # ;
+BIAS+IMM+PRES:%>ʼúuj # ;
+BIAS+SIMP+PRES:%>ʼúujang # ;
+RES:%>äsáaʼuujang # ;
+BIAS+INTERR+PRES:%>ʼus # ;
+BIAS+INTERR+PAST:%>ʼujáa # ;
+BIAS+INTERR+PAST+HAB:%>ʼúujaangaa # ;
+BIAS+INTERR+FUT:%>äsáaʼus # ;
+CERT+PRES:%>ʼahlánggang # ;
+CERT+PAST:%>ʼahlánggan # ;
+CERT+PAST+HAB:%>ʼahlánggíinii # ;
+CERT+FUT:%>äsáaʼahlans # ;
+FUT+RFLX+INTERR:%>äséehl # ;
+PL+IMPV:%>ʼúu # ;
+3PL+IMM+PRES:%>ʼwáa # ;
+3PL+INTERR+SIMP+PRES:%>ʼwáa # ;
+3PL+SIMP+PRES:%>ʼwáang # ;
+3PL+DIR+PAST:%>ʼwägán # ;
+3PL+INTERR+PAST:%>ʼáawaa # ;
+3PL+INDIR+PAST:%>ʼáawaan # ;
+3PL+REL:%>ʼwáas # ;
+3PL+REL+EVID:%>ʼáawaas # ;
+3PL+NONFACT:%>ʼwáa%.ang # ;
+3PL+PAST+NONFACT:%>ʼáawaa%.ang # ;
+3PL+INTERR+PRES+HAB:%>gángʼwaa # ;
+3PL+PRES+HAB:%>gángʼwaang # ;
+3PL+PRES+HAB+NONFACT:%>gángʼwaa%.ang # ;
+3PL+DIR+PAST+HAB:%>ʼwägíinii # ;
+3PL+INTERR+PAST+HAB:%>ʼwägáangaa # ;
+3PL+INDIR+PAST+HAB:%>ʼwägáangaan # ;
+3PL+INTERR+FUT+LONG:%>ʼwáaäsaa # ;
+3PL+INTERR+FUT+SHORT:%>ʼwáaäs # ;
+3PL+SIMP+FUT:%>ʼwáaäsaang # ;
+3PL+IMM+FUT:%>ʼwáaäsga # ;
+3PL+REL+FUT:%>ʼwáaäsaas # ;
+3PL+FUT+NONFACT:%>ʼwáaäsaa%.ang # ;
+3PL+INTERR+NEAR+FUT:%>ʼwáa%.áng% k̲asaʼáa # ;
+3PL+NEAR+FUT:%>ʼwáa%.áng% k̲asaʼáang # ;
+3PL+INTERR+VNEAR+FUT:%>ʼwáa%.áng% k̲asaasdláa # ;
+3PL+VNEAR+FUT:%>ʼwáa%.áng% k̲asaasdláang # ;
+3PL+BIAS+IMM+PRES:%>ʼwáaʼuuj # ;
+3PL+BIAS+SIMP+PRES:%>ʼwáaʼuujang # ;
+3PL+RES:%>ʼwáaäsaaʼuujang # ;
+3PL+BIAS+INTERR+PRES:%>ʼwáaʼus # ;
+3PL+BIAS+INTERR+PAST:%>ʼwáaʼujaa # ;
+3PL+BIAS+INTERR+PAST+HAB:%>ʼwáaʼuujaangaa # ;
+3PL+BIAS+INTERR+FUT:%>ʼwáaäsaaʼus # ;
+3PL+CERT+PRES:%>ʼwáaʼahlanggang # ;
+3PL+CERT+PAST:%>ʼwáaʼahlanggan # ;
+3PL+CERT+PAST+HAB:%>ʼwáaʼahlanggíinii # ;
+3PL+CERT+FUT:%>ʼwáaäsaaʼahlans # ;
+3PL+CERT+REL:%>ʼwáaʼahlans # ;
+3PL+INTS+PAST:%>ʼáawaaʼahlang # ;
+3PL+CONT:%>ʼáawaaʼahlanggaa # ;
+3PL+CTFACT+PRES:%>ʼáawaaʼahlanggang # ;
+3PL+RFLX:%>ʼwáaʼahl # ;
+3PL+FUT+RFLX+INTERR:%>ʼwáaäseehl # ;
+NEG+SG+IMPV:%>ʼáng # ;
+NEG+IMM+PRES:%>ʼángga # ;
+NEG+INTERR+SIMP+PRES:%>ʼáng # ;
+NEG+SIMP+PRES:%>ʼánggang # ;
+NEG+DIR+PAST:%>ʼánggan # ;
+NEG+INTERR+PAST:%>ʼáangaa # ;
+NEG+INDIR+PAST:%>ʼáangaan # ;
+NEG+REL:%>ʼáns # ;
+NEG+REL+EVID:%>ʼáangaas # ;
+NEG+NONFACT:%>ʼangáng # ;
+NEG+PAST+NONFACT:%>ʼáangaa%.ang # ;
+NEG+INTERR+PRES+HAB:%>ʼánggang # ;
+NEG+PRES+HAB:%>gángʼanggang # ;
+NEG+PRES+HAB+NONFACT:%>gángʼangang # ;
+NEG+DIR+PAST+HAB:%>ʼánggíinii # ;
+NEG+INTERR+PAST+HAB:%>ʼánggaangaa # ;
+NEG+INDIR+PAST+HAB:%>ʼánggaangaan # ;
+NEG+INTERR+FUT+LONG:%>ʼángäsaa # ;
+NEG+INTERR+FUT+SHORT:%>ʼángäs # ;
+NEG+SIMP+FUT:%>ʼángäsaang # ;
+NEG+IMM+FUT:%>ʼángäsga # ;
+NEG+REL+FUT:%>ʼángäsaas # ;
+NEG+FUT+NONFACT:%>ʼángäsaa%.ang # ;
+NEG+BIAS+IMM+PRES:%>ʼángʼuuj # ;
+NEG+BIAS+SIMP+PRES:%>ʼángʼuujang # ;
+NEG+RES:%>ʼángäsaaʼuujang # ;
+NEG+BIAS+INTERR+PRES:%>ʼángʼus # ;
+NEG+BIAS+INTERR+PAST:%>ʼángʼujaa # ;
+NEG+BIAS+INTERR+PAST+HAB:%>ʼángʼuujaangaa # ;
+NEG+BIAS+INTERR+FUT:%>ʼángäsaaʼus # ;
+NEG+CERT+PRES:%>ʼáangʼahlanggang # ;
+NEG+CERT+PAST:%>ʼáangʼahlanggan # ;
+NEG+CERT+PAST+HAB:%>ʼáangʼahlanggíinii # ;
+NEG+CERT+FUT:%>ʼángäsaaʼahlans # ;
+NEG+CERT+REL:%>ʼáangʼahlans # ;
+NEG+INTS+PAST:%>ʼáangaaʼahlang # ;
+NEG+CONT:%>ʼáangaaʼahlanggaa # ;
+NEG+CTFACT+PRES:%>ʼáangaaʼahlanggang # ;
+NEG+RFLX:%>ʼáangʼahl # ;
+NEG+FUT+RFLX+INTERR:%>ʼángäseehl # ;
+NEG+PL+IMPV:%>ʼángʼuu # ;
+NEG+3PL+IMM+PRES:%>ʼángʼwaa # ;
+NEG+3PL+INTERR+SIMP+PRES:%>ʼángʼwaa # ;
+NEG+3PL+SIMP+PRES:%>ʼángʼwaang # ;
+NEG+3PL+DIR+PAST:%>ʼángʼwägan # ;
+NEG+3PL+INTERR+PAST:%>ʼángʼaawaa # ;
+NEG+3PL+INDIR+PAST:%>ʼángʼaawaan # ;
+NEG+3PL+REL:%>ʼángʼwaas # ;
+NEG+3PL+REL+EVID:%>ʼángʼaawaas # ;
+NEG+3PL+NONFACT:%>ʼángʼwaa%.ang # ;
+NEG+3PL+PAST+NONFACT:%>ʼángʼaawaa%.ang # ;
+NEG+3PL+INTERR+PRES+HAB:%>gángʼangʼwaa # ;
+NEG+3PL+PRES+HAB:%>gángʼangʼwaang # ;
+NEG+3PL+PRES+HAB+NONFACT:%>gángʼangʼwaa%.ang # ;
+NEG+3PL+DIR+PAST+HAB:%>ʼángʼwägíinii # ;
+NEG+3PL+INTERR+PAST+HAB:%>ʼángʼwägáangaa # ;
+NEG+3PL+INDIR+PAST+HAB:%>ʼángʼwägáangaan # ;
+NEG+3PL+INTERR+FUT+LONG:%>ʼángʼwaaäsaa # ;
+NEG+3PL+INTERR+FUT+SHORT:%>ʼángʼwaaäs # ;
+NEG+3PL+SIMP+FUT:%>ʼángʼwaaäsaang # ;
+NEG+3PL+IMM+FUT:%>ʼángʼwaaäsga # ;
+NEG+3PL+REL+FUT:%>ʼángʼwaaäsaas # ;
+NEG+3PL+FUT+NONFACT:%>ʼángʼwaaäsaa%.ang # ;
+NEG+3PL+INTERR+NEAR+FUT:%>ʼwáa%.áng% k̲asaaʼáng # ;
+NEG+3PL+NEAR+FUT:%>ʼwáa%.áng% k̲asaaʼánggang # ;
+NEG+3PL+INTERR+VNEAR+FUT:%>ʼwáa%.áng% k̲asaasdläʼáng # ;
+NEG+3PL+VNEAR+FUT:%>ʼwáa%.áng% k̲asaasdläʼánggang # ;
+NEG+3PL+BIAS+IMM+PRES:%>ʼángʼwaaʼuuj # ;
+NEG+3PL+BIAS+SIMP+PRES:%>ʼángʼwaaʼuujang # ;
+NEG+3PL+RES:%>ʼángʼwaaäsaaʼuujang # ;
+NEG+3PL+BIAS+INTERR+PRES:%>ʼángʼwaaʼus # ;
+NEG+3PL+BIAS+INTERR+PAST:%>ʼángʼwaaʼujaa # ;
+NEG+3PL+BIAS+INTERR+PAST+HAB:%>ʼángʼwaaʼuujaangaa # ;
+NEG+3PL+BIAS+INTERR+FUT:%>ʼángʼwaaäsaaʼus # ;
+NEG+3PL+CERT+PRES:%>ʼángʼwaaʼahlanggang # ;
+NEG+3PL+CERT+PAST:%>ʼángʼwaaʼahlanggan # ;
+NEG+3PL+CERT+PAST+HAB:%>ʼángʼwaaʼahlanggíinii # ;
+NEG+3PL+CERT+FUT:%>ʼángʼwaaäsaaʼahlans # ;
+NEG+3PL+CERT+REL:%>ʼángʼwaaʼahlans # ;
+NEG+3PL+INTS+PAST:%>ʼángʼaawaaʼahlang # ;
+NEG+3PL+CONT:%>ʼángʼaawaaʼahlanggaa # ;
+NEG+3PL+CTFACT+PRES:%>ʼángʼaawaaʼahlanggang # ;
+NEG+3PL+RFLX:%>ʼángʼwaaʼahl # ;
+NEG+3PL+FUT+RFLX+INTERR:%>ʼángʼwaaäseehl # ;

LEXICON CLASS-UU-STEM-2-INFL  !!= @CODE@
+COND-AUX2:%> # ;
+INTERR+PAST:%>áa # ;
+INDIR+PAST:%>áan # ;
+REL+EVID:%>áas # ;
+NONFACT:%>áng # ;
+PAST+NONFACT:%>áa%.ang # ;
+INTERR+NEAR+FUT:%>áng% k̲asaʼáa # ;
+NEAR+FUT:%>áng% k̲asaʼáang # ;
+INTERR+VNEAR+FUT:%>áng% k̲asaasdláa # ;
+VNEAR+FUT:%>áng% k̲asaasdláang # ;
+CERT+REL:%>ʼahláns # ;
+INTS+PAST:%>áaʼahlang # ;
+CONT:%>áaʼahlanggaa # ;
+CTFACT+PRES:%>áaʼahlanggang # ;
+RFLX:%>ʼahl # ;
+NEG+INTERR+NEAR+FUT:%>áng% k̲asaaʼáng # ;
+NEG+NEAR+FUT:%>áng% k̲asaaʼánggang # ;
+NEG+INTERR+VNEAR+FUT:%>áng% k̲asaasdläʼáng # ;
+NEG+VNEAR+FUT:%>áng% k̲asaasdläʼánggang # ;


LEXICON CLASS-A !!= @CODE@
+V:ä                CLASS-A-STEM-1-INFL ;
+V:áa               CLASS-A-STEM-2-INFL ;
+V+EXT:ädáal        CLASS-AAL-INFL  ;
+V+CIRCUM:ägwáang   CLASS-AANG-INFL  ;
+V+STAND-SG:ägyaʼáng            CLASS-ANG-STEM-1-INFL  ;
+V+STAND-SG:ägyaʼáang           CLASS-ANG-STEM-2-INFL  ;
+V+STAND-PL:ägyaʼáang           CLASS-AANG-INFL  ;
+V+ORDER:ähahl                  CLASS-AHL-INFL  ;
+V+INCEP:ähid                   CLASS-ID-STEM-1-INFL  ;
+V+INCEP:ähíid                  CLASS-ID-STEM-2-INFL  ;
+V+ALMOST:asgä                  CLASS-A-STEM-1-INFL  ;
+V+ALMOST:äsgáa                 CLASS-A-STEM-2-INFL  ;
+V+NOCTURN:aʼuhlä               CLASS-A-STEM-1-INFL  ;
+V+NOCTURN:äʼuhláa              CLASS-A-STEM-2-INFL  ;
+V+SIT-SG:aʼwä                  CLASS-A-STEM-1-INFL  ;
+V+SIT-SG:aʼwáa                 CLASS-A-STEM-2-INFL  ;
+V+SIT-PL:äʼwaʼáang             CLASS-AANG-INFL  ;
+V+NOCTURN+DIST:äʼuhláaʼagang   CLASS-ANG-STEM-1-INFL  ;
+V+NOCTURN+DIST:äʼuhláaʼagaang  CLASS-ANG-STEM-2-INFL  ;
+V+ORDER+DIST:äháalagang        CLASS-ANG-STEM-1-INFL  ;
+V+ORDER+DIST:äháalaagaang      CLASS-ANG-STEM-2-INFL  ;
+V+ORDER+INCEP:ähahlhid         CLASS-ID-STEM-1-INFL  ;
+V+ORDER+INCEP:ähahlhíid        CLASS-ID-STEM-2-INFL  ;
+V+ORDER+ALMOST:ähahlsgä        CLASS-A-STEM-1-INFL  ;
+V+ORDER+ALMOST:ähahlsgáa       CLASS-A-STEM-2-INFL  ;
+V+ORDER+NOCTURN:ähahlʼuhlä     CLASS-A-STEM-1-INFL  ;
+V+ORDER+NOCTURN:ähahlʼuhláa    CLASS-A-STEM-2-INFL  ;
+V+INCEP+ORDER:ähidhahl         CLASS-AHL-INFL  ;
+V+INCEP+ALMOST:ähidsgä         CLASS-A-STEM-1-INFL  ;
+V+INCEP+ALMOST:ähidsgáa        CLASS-A-STEM-2-INFL  ;
+V+NOCTURN+ORDER:äʼuhlahahl     CLASS-AHL-INFL  ;

LEXICON CLASS-A-STEM-1-INFL  !!= @CODE@
+COND-AUX1:%> # ;
+DIR+PAST:%>gán # ;
+INTERR+PRES+HAB:%>gáng # ;
+PRES+HAB:%>gánggang # ;
+PRES+HAB+NONFACT:%>gangáng # ;
+DIR+PAST+HAB:%>gíinii # ;
+INTERR+PAST+HAB:%>gáangaa # ;
+INDIR+PAST+HAB:%>gáangaan # ;
+PL+IMPV:%>ʼúu # ;
+3PL+IMM+PRES:%>ʼwáa # ;
+3PL+INTERR+SIMP+PRES:%>ʼwáa # ;
+3PL+SIMP+PRES:%>ʼwáang # ;
+3PL+DIR+PAST:%>ʼwägán # ;
+3PL+INTERR+PAST:%>ʼáawaa # ;
+3PL+INDIR+PAST:%>ʼáawaan # ;
+3PL+REL:%>ʼwáas # ;
+3PL+REL+EVID:%>ʼáawaas # ;
+3PL+NONFACT:%>ʼwáa%.ang # ;
+3PL+PAST+NONFACT:%>ʼáawaa%.ang # ;
+3PL+INTERR+PRES+HAB:%>gángʼwaa # ;
+3PL+PRES+HAB:%>gángʼwaang # ;
+3PL+PRES+HAB+NONFACT:%>gángʼwaa%.ang # ;
+3PL+DIR+PAST+HAB:%>ʼwägíinii # ;
+3PL+INTERR+PAST+HAB:%>ʼwägáangaa # ;
+3PL+INDIR+PAST+HAB:%>ʼwägáangaan # ;
+3PL+INTERR+FUT+LONG:%>ʼwáaäsaa # ;
+3PL+INTERR+FUT+SHORT:%>ʼwáaäs # ;
+3PL+SIMP+FUT:%>ʼwáaäsaang # ;
+3PL+IMM+FUT:%>ʼwáaäsga # ;
+3PL+REL+FUT:%>ʼwáaäsaas # ;
+3PL+FUT+NONFACT:%>ʼwáaäsaa%.ang # ;
+3PL+INTERR+NEAR+FUT:%>ʼwáa%.áng% k̲asaʼáa # ;
+3PL+NEAR+FUT:%>ʼwáa%.áng% k̲asaʼáang # ;
+3PL+INTERR+VNEAR+FUT:%>ʼwáa%.áng% k̲asaasdláa # ;
+3PL+VNEAR+FUT:%>ʼwáa%.áng% k̲asaasdláang # ;
+3PL+BIAS+IMM+PRES:%>ʼwáaʼuuj # ;
+3PL+BIAS+SIMP+PRES:%>ʼwáaʼuujang # ;
+3PL+RES:%>ʼwáaäsaaʼuujang # ;
+3PL+BIAS+INTERR+PRES:%>ʼwáaʼus # ;
+3PL+BIAS+INTERR+PAST:%>ʼwáaʼujaa # ;
+3PL+BIAS+INTERR+PAST+HAB:%>ʼwáaʼuujaangaa # ;
+3PL+BIAS+INTERR+FUT:%>ʼwáaäsaaʼus # ;
+3PL+CERT+PRES:%>ʼwáaʼahlanggang # ;
+3PL+CERT+PAST:%>ʼwáaʼahlanggan # ;
+3PL+CERT+PAST+HAB:%>ʼwáaʼahlanggíinii # ;
+3PL+CERT+FUT:%>ʼwáaäsaaʼahlans # ;
+3PL+CERT+REL:%>ʼwáaʼahlans # ;
+3PL+INTS+PAST:%>ʼáawaaʼahlang # ;
+3PL+CONT:%>ʼáawaaʼahlanggaa # ;
+3PL+CTFACT+PRES:%>ʼáawaaʼahlanggang # ;
+3PL+RFLX:%>ʼwáaʼahl # ;
+3PL+FUT+RFLX+INTERR:%>ʼwáaäseehl # ;
+NEG+SG+IMPV:%>ʼáng # ;
+NEG+IMM+PRES:%>ʼángga # ;
+NEG+INTERR+SIMP+PRES:%>ʼáng # ;
+NEG+SIMP+PRES:%>ʼánggang # ;
+NEG+DIR+PAST:%>ʼánggan # ;
+NEG+INTERR+PAST:%>ʼáangaa # ;
+NEG+INDIR+PAST:%>ʼáangaan # ;
+NEG+REL:%>ʼáns # ;
+NEG+REL+EVID:%>ʼáangaas # ;
+NEG+NONFACT:%>ʼangáng # ;
+NEG+PAST+NONFACT:%>ʼáangaa%.ang # ;
+NEG+INTERR+PRES+HAB:%>ʼánggang # ;
+NEG+PRES+HAB:%>gángʼanggang # ;
+NEG+PRES+HAB+NONFACT:%>gángʼangang # ;
+NEG+DIR+PAST+HAB:%>ʼánggíinii # ;
+NEG+INTERR+PAST+HAB:%>ʼánggaangaa # ;
+NEG+INDIR+PAST+HAB:%>ʼánggaangaan # ;
+NEG+INTERR+FUT+LONG:%>ʼángäsaa # ;
+NEG+INTERR+FUT+SHORT:%>ʼángäs # ;
+NEG+SIMP+FUT:%>ʼángäsaang # ;
+NEG+IMM+FUT:%>ʼángäsga # ;
+NEG+REL+FUT:%>ʼángäsaas # ;
+NEG+FUT+NONFACT:%>ʼángäsaa%.ang # ;
+NEG+BIAS+IMM+PRES:%>ʼángʼuuj # ;
+NEG+BIAS+SIMP+PRES:%>ʼángʼuujang # ;
+NEG+RES:%>ʼángäsaaʼuujang # ;
+NEG+BIAS+INTERR+PRES:%>ʼángʼus # ;
+NEG+BIAS+INTERR+PAST:%>ʼángʼujaa # ;
+NEG+BIAS+INTERR+PAST+HAB:%>ʼángʼuujaangaa # ;
+NEG+BIAS+INTERR+FUT:%>ʼángäsaaʼus # ;
+NEG+CERT+PRES:%>ʼáangʼahlanggang # ;
+NEG+CERT+PAST:%>ʼáangʼahlanggan # ;
+NEG+CERT+PAST+HAB:%>ʼáangʼahlanggíinii # ;
+NEG+CERT+FUT:%>ʼángäsaaʼahlans # ;
+NEG+CERT+REL:%>ʼáangʼahlans # ;
+NEG+INTS+PAST:%>ʼáangaaʼahlang # ;
+NEG+CONT:%>ʼáangaaʼahlanggaa # ;
+NEG+CTFACT+PRES:%>ʼáangaaʼahlanggang # ;
+NEG+RFLX:%>ʼáangʼahl # ;
+NEG+FUT+RFLX+INTERR:%>ʼángäseehl # ;
+NEG+PL+IMPV:%>ʼángʼuu # ;
+NEG+3PL+IMM+PRES:%>ʼángʼwaa # ;
+NEG+3PL+INTERR+SIMP+PRES:%>ʼángʼwaa # ;
+NEG+3PL+SIMP+PRES:%>ʼángʼwaang # ;
+NEG+3PL+DIR+PAST:%>ʼángʼwägan # ;
+NEG+3PL+INTERR+PAST:%>ʼángʼaawaa # ;
+NEG+3PL+INDIR+PAST:%>ʼángʼaawaan # ;
+NEG+3PL+REL:%>ʼángʼwaas # ;
+NEG+3PL+REL+EVID:%>ʼángʼaawaas # ;
+NEG+3PL+NONFACT:%>ʼángʼwaa%.ang # ;
+NEG+3PL+PAST+NONFACT:%>ʼángʼaawaa%.ang # ;
+NEG+3PL+INTERR+PRES+HAB:%>gángʼangʼwaa # ;
+NEG+3PL+PRES+HAB:%>gángʼangʼwaang # ;
+NEG+3PL+PRES+HAB+NONFACT:%>gángʼangʼwaa%.ang # ;
+NEG+3PL+DIR+PAST+HAB:%>ʼángʼwägíinii # ;
+NEG+3PL+INTERR+PAST+HAB:%>ʼángʼwägáangaa # ;
+NEG+3PL+INDIR+PAST+HAB:%>ʼángʼwägáangaan # ;
+NEG+3PL+INTERR+FUT+LONG:%>ʼángʼwaaäsaa # ;
+NEG+3PL+INTERR+FUT+SHORT:%>ʼángʼwaaäs # ;
+NEG+3PL+SIMP+FUT:%>ʼángʼwaaäsaang # ;
+NEG+3PL+IMM+FUT:%>ʼángʼwaaäsga # ;
+NEG+3PL+REL+FUT:%>ʼángʼwaaäsaas # ;
+NEG+3PL+FUT+NONFACT:%>ʼángʼwaaäsaa%.ang # ;
+NEG+3PL+INTERR+NEAR+FUT:%>ʼwáa%.áng% k̲asaaʼáng # ;
+NEG+3PL+NEAR+FUT:%>ʼwáa%.áng% k̲asaaʼánggang # ;
+NEG+3PL+INTERR+VNEAR+FUT:%>ʼwáa%.áng% k̲asaasdläʼáng # ;
+NEG+3PL+VNEAR+FUT:%>ʼwáa%.áng% k̲asaasdläʼánggang # ;
+NEG+3PL+BIAS+IMM+PRES:%>ʼángʼwaaʼuuj # ;
+NEG+3PL+BIAS+SIMP+PRES:%>ʼángʼwaaʼuujang # ;
+NEG+3PL+RES:%>ʼángʼwaaäsaaʼuujang # ;
+NEG+3PL+BIAS+INTERR+PRES:%>ʼángʼwaaʼus # ;
+NEG+3PL+BIAS+INTERR+PAST:%>ʼángʼwaaʼujaa # ;
+NEG+3PL+BIAS+INTERR+PAST+HAB:%>ʼángʼwaaʼuujaangaa # ;
+NEG+3PL+BIAS+INTERR+FUT:%>ʼángʼwaaäsaaʼus # ;
+NEG+3PL+CERT+PRES:%>ʼángʼwaaʼahlanggang # ;
+NEG+3PL+CERT+PAST:%>ʼángʼwaaʼahlanggan # ;
+NEG+3PL+CERT+PAST+HAB:%>ʼángʼwaaʼahlanggíinii # ;
+NEG+3PL+CERT+FUT:%>ʼángʼwaaäsaaʼahlans # ;
+NEG+3PL+CERT+REL:%>ʼángʼwaaʼahlans # ;
+NEG+3PL+INTS+PAST:%>ʼángʼaawaaʼahlang # ;
+NEG+3PL+CONT:%>ʼángʼaawaaʼahlanggaa # ;
+NEG+3PL+CTFACT+PRES:%>ʼángʼaawaaʼahlanggang # ;
+NEG+3PL+RFLX:%>ʼángʼwaaʼahl # ;
+NEG+3PL+FUT+RFLX+INTERR:%>ʼángʼwaaäseehl # ;

LEXICON CLASS-A-STEM-2-INFL !!= @CODE@
+COND-AUX2:%> # ;
+SG+IMPV:%> # ;
+IMM+PRES:%> # ;
+INTERR+SIMP+PRES:%> # ;
+SIMP+PRES:%>ng # ;
+INTERR+PAST:%>yáa # ;
+INDIR+PAST:%>yáan # ;
+REL:%>s # ;
+REL+EVID:%>yáas # ;
+NONFACT:%>%.áng # ;
+PAST+NONFACT:%>yáa%.ang # ;
+INTERR+FUT+LONG:%>äsáa # ;
+INTERR+FUT+SHORT:%>äs # ;
+SIMP+FUT:%>äsáang # ;
+IMM+FUT:%>äsga # ;
+REL+FUT:%>äsáas # ;
+FUT+NONFACT:%>äsáa%.ang # ;
+INTERR+NEAR+FUT:%>%.áng% k̲asaʼáa # ;
+NEAR+FUT:%>%.áng% k̲asaʼáang # ;
+INTERR+VNEAR+FUT:%>%.áng% k̲asaasdláa # ;
+VNEAR+FUT:%>%.áng% k̲asaasdláang # ;
+BIAS+IMM+PRES:%>ʼúuj # ;
+BIAS+SIMP+PRES:%>ʼúujang # ;
+RES:%>äsáaʼuujang # ;
+BIAS+INTERR+PRES:%>ʼus # ;
+BIAS+INTERR+PAST:%>ʼujáa # ;
+BIAS+INTERR+PAST+HAB:%>ʼúujaangaa # ;
+BIAS+INTERR+FUT:%>äsáaʼus # ;
+CERT+PRES:%>ʼahlánggang # ;
+CERT+PAST:%>ʼahlánggan # ;
+CERT+PAST+HAB:%>ʼahlánggíinii # ;
+CERT+FUT:%>äsáaʼahlans # ;
+CERT+REL:%>ʼahláns # ;
+INTS+PAST:%>yáaʼahlang # ;
+CONT:%>yáaʼahlanggaa # ;
+CTFACT+PRES:%>yáaʼahlanggang # ;
+RFLX:%>ʼahl # ;
+FUT+RFLX+INTERR:%>äséehl # ;
+NEG+INTERR+NEAR+FUT:%>%.áng% k̲asaaʼáng # ;
+NEG+NEAR+FUT:%>%.áng% k̲asaaʼánggang # ;
+NEG+INTERR+VNEAR+FUT:%>%.áng% k̲asaasdläʼáng # ;
+NEG+VNEAR+FUT:%>%.áng% k̲asaasdläʼánggang # ;


LEXICON CLASS-A.A !!= @CODE@
+V:a                CLASS-A.A-STEM-1-INFL ;
+V:ʼáa              CLASS-A.A-STEM-2-INFL ;
+V+EXT:adáal        CLASS-AAL-INFL  ;
+V+CIRCUM:agwáang   CLASS-AANG-INFL  ;
+V+STAND-SG:agyaʼáng            CLASS-ANG-STEM-1-INFL  ;
+V+STAND-SG:agyaʼáang           CLASS-ANG-STEM-2-INFL  ;
+V+STAND-PL:agyaʼáang           CLASS-AANG-INFL  ;
+V+ORDER:ahahl                  CLASS-AHL-INFL  ;
+V+INCEP:ahid                   CLASS-ID-STEM-1-INFL  ;
+V+INCEP:ahíid                  CLASS-ID-STEM-2-INFL  ;
+V+ALMOST:asgä                  CLASS-A-STEM-1-INFL  ;
+V+ALMOST:asgáa                 CLASS-A-STEM-2-INFL  ;
+V+NOCTURN:aʼuhlä               CLASS-A-STEM-1-INFL  ;
+V+NOCTURN:aʼuhláa              CLASS-A-STEM-2-INFL  ;
+V+SIT-SG:aʼwä                  CLASS-A-STEM-1-INFL  ;
+V+SIT-SG:aʼwáa                 CLASS-A-STEM-2-INFL  ;
+V+SIT-PL:aʼwaʼáang             CLASS-AANG-INFL  ;
+V+NOCTURN+DIST:aʼuhláaʼagang   CLASS-ANG-STEM-1-INFL  ;
+V+NOCTURN+DIST:aʼuhláaʼagaang  CLASS-ANG-STEM-2-INFL  ;
+V+ORDER+DIST:aháalagang        CLASS-ANG-STEM-1-INFL  ;
+V+ORDER+DIST:aháalaagaang      CLASS-ANG-STEM-2-INFL  ;
+V+ORDER+INCEP:ahahlhid         CLASS-ID-STEM-1-INFL  ;
+V+ORDER+INCEP:ahahlhíid        CLASS-ID-STEM-2-INFL  ;
+V+ORDER+ALMOST:ahahlsgä        CLASS-A-STEM-1-INFL  ;
+V+ORDER+ALMOST:ahahlsgáa       CLASS-A-STEM-2-INFL  ;
+V+ORDER+NOCTURN:ahahlʼuhlä     CLASS-A-STEM-1-INFL  ;
+V+ORDER+NOCTURN:ahahlʼuhláa    CLASS-A-STEM-2-INFL  ;
+V+INCEP+ORDER:ahidhahl         CLASS-AHL-INFL  ;
+V+INCEP+ALMOST:ahidsgä         CLASS-A-STEM-1-INFL  ;
+V+INCEP+ALMOST:ahidsgáa        CLASS-A-STEM-2-INFL  ;
+V+NOCTURN+ORDER:aʼuhlahahl     CLASS-AHL-INFL  ;

LEXICON CLASS-A.A-STEM-1-INFL  !!= @CODE@
+COND-AUX1:%> # ;
+DIR+PAST:%>gán # ;
+INTERR+PRES+HAB:%>gáng # ;
+PRES+HAB:%>gánggang # ;
+PRES+HAB+NONFACT:%>gangáng # ;
+DIR+PAST+HAB:%>gíinii # ;
+INTERR+PAST+HAB:%>gáangaa # ;
+INDIR+PAST+HAB:%>gáangaan # ;
+PL+IMPV:%>ʼúu # ;
+3PL+IMM+PRES:%>ʼwáa # ;
+3PL+INTERR+SIMP+PRES:%>ʼwáa # ;
+3PL+SIMP+PRES:%>ʼwáang # ;
+3PL+DIR+PAST:%>ʼwägán # ;
+3PL+INTERR+PAST:%>ʼáawaa # ;
+3PL+INDIR+PAST:%>ʼáawaan # ;
+3PL+REL:%>ʼwáas # ;
+3PL+REL+EVID:%>ʼáawaas # ;
+3PL+NONFACT:%>ʼwáa%.ang # ;
+3PL+PAST+NONFACT:%>ʼáawaa%.ang # ;
+3PL+INTERR+PRES+HAB:%>gángʼwaa # ;
+3PL+PRES+HAB:%>gángʼwaang # ;
+3PL+PRES+HAB+NONFACT:%>gángʼwaa%.ang # ;
+3PL+DIR+PAST+HAB:%>ʼwägíinii # ;
+3PL+INTERR+PAST+HAB:%>ʼwägáangaa # ;
+3PL+INDIR+PAST+HAB:%>ʼwägáangaan # ;
+3PL+INTERR+FUT+LONG:%>ʼwáaäsaa # ;
+3PL+INTERR+FUT+SHORT:%>ʼwáaäs # ;
+3PL+SIMP+FUT:%>ʼwáaäsaang # ;
+3PL+IMM+FUT:%>ʼwáaäsga # ;
+3PL+REL+FUT:%>ʼwáaäsaas # ;
+3PL+FUT+NONFACT:%>ʼwáaäsaa%.ang # ;
+3PL+INTERR+NEAR+FUT:%>ʼwáa%.áng% k̲asaʼáa # ;
+3PL+NEAR+FUT:%>ʼwáa%.áng% k̲asaʼáang # ;
+3PL+INTERR+VNEAR+FUT:%>ʼwáa%.áng% k̲asaasdláa # ;
+3PL+VNEAR+FUT:%>ʼwáa%.áng% k̲asaasdláang # ;
+3PL+BIAS+IMM+PRES:%>ʼwáaʼuuj # ;
+3PL+BIAS+SIMP+PRES:%>ʼwáaʼuujang # ;
+3PL+RES:%>ʼwáaäsaaʼuujang # ;
+3PL+BIAS+INTERR+PRES:%>ʼwáaʼus # ;
+3PL+BIAS+INTERR+PAST:%>ʼwáaʼujaa # ;
+3PL+BIAS+INTERR+PAST+HAB:%>ʼwáaʼuujaangaa # ;
+3PL+BIAS+INTERR+FUT:%>ʼwáaäsaaʼus # ;
+3PL+CERT+PRES:%>ʼwáaʼahlanggang # ;
+3PL+CERT+PAST:%>ʼwáaʼahlanggan # ;
+3PL+CERT+PAST+HAB:%>ʼwáaʼahlanggíinii # ;
+3PL+CERT+FUT:%>ʼwáaäsaaʼahlans # ;
+3PL+CERT+REL:%>ʼwáaʼahlans # ;
+3PL+INTS+PAST:%>ʼáawaaʼahlang # ;
+3PL+CONT:%>ʼáawaaʼahlanggaa # ;
+3PL+CTFACT+PRES:%>ʼáawaaʼahlanggang # ;
+3PL+RFLX:%>ʼwáaʼahl # ;
+3PL+FUT+RFLX+INTERR:%>ʼwáaäseehl # ;
+NEG+SG+IMPV:%>ʼáng # ;
+NEG+IMM+PRES:%>ʼángga # ;
+NEG+INTERR+SIMP+PRES:%>ʼáng # ;
+NEG+SIMP+PRES:%>ʼánggang # ;
+NEG+DIR+PAST:%>ʼánggan # ;
+NEG+INTERR+PAST:%>ʼáangaa # ;
+NEG+INDIR+PAST:%>ʼáangaan # ;
+NEG+REL:%>ʼáns # ;
+NEG+REL+EVID:%>ʼáangaas # ;
+NEG+NONFACT:%>ʼangáng # ;
+NEG+PAST+NONFACT:%>ʼáangaa%.ang # ;
+NEG+INTERR+PRES+HAB:%>ʼánggang # ;
+NEG+PRES+HAB:%>gángʼanggang # ;
+NEG+PRES+HAB+NONFACT:%>gángʼangang # ;
+NEG+DIR+PAST+HAB:%>ʼánggíinii # ;
+NEG+INTERR+PAST+HAB:%>ʼánggaangaa # ;
+NEG+INDIR+PAST+HAB:%>ʼánggaangaan # ;
+NEG+INTERR+FUT+LONG:%>ʼángäsaa # ;
+NEG+INTERR+FUT+SHORT:%>ʼángäs # ;
+NEG+SIMP+FUT:%>ʼángäsaang # ;
+NEG+IMM+FUT:%>ʼángäsga # ;
+NEG+REL+FUT:%>ʼángäsaas # ;
+NEG+FUT+NONFACT:%>ʼángäsaa%.ang # ;
+NEG+BIAS+IMM+PRES:%>ʼángʼuuj # ;
+NEG+BIAS+SIMP+PRES:%>ʼángʼuujang # ;
+NEG+RES:%>ʼángäsaaʼuujang # ;
+NEG+BIAS+INTERR+PRES:%>ʼángʼus # ;
+NEG+BIAS+INTERR+PAST:%>ʼángʼujaa # ;
+NEG+BIAS+INTERR+PAST+HAB:%>ʼángʼuujaangaa # ;
+NEG+BIAS+INTERR+FUT:%>ʼángäsaaʼus # ;
+NEG+CERT+PRES:%>ʼáangʼahlanggang # ;
+NEG+CERT+PAST:%>ʼáangʼahlanggan # ;
+NEG+CERT+PAST+HAB:%>ʼáangʼahlanggíinii # ;
+NEG+CERT+FUT:%>ʼángäsaaʼahlans # ;
+NEG+CERT+REL:%>ʼáangʼahlans # ;
+NEG+INTS+PAST:%>ʼáangaaʼahlang # ;
+NEG+CONT:%>ʼáangaaʼahlanggaa # ;
+NEG+CTFACT+PRES:%>ʼáangaaʼahlanggang # ;
+NEG+RFLX:%>ʼáangʼahl # ;
+NEG+FUT+RFLX+INTERR:%>ʼángäseehl # ;
+NEG+PL+IMPV:%>ʼángʼuu # ;
+NEG+3PL+IMM+PRES:%>ʼángʼwaa # ;
+NEG+3PL+INTERR+SIMP+PRES:%>ʼángʼwaa # ;
+NEG+3PL+SIMP+PRES:%>ʼángʼwaang # ;
+NEG+3PL+DIR+PAST:%>ʼángʼwägan # ;
+NEG+3PL+INTERR+PAST:%>ʼángʼaawaa # ;
+NEG+3PL+INDIR+PAST:%>ʼángʼaawaan # ;
+NEG+3PL+REL:%>ʼángʼwaas # ;
+NEG+3PL+REL+EVID:%>ʼángʼaawaas # ;
+NEG+3PL+NONFACT:%>ʼángʼwaa%.ang # ;
+NEG+3PL+PAST+NONFACT:%>ʼángʼaawaa%.ang # ;
+NEG+3PL+INTERR+PRES+HAB:%>gángʼangʼwaa # ;
+NEG+3PL+PRES+HAB:%>gángʼangʼwaang # ;
+NEG+3PL+PRES+HAB+NONFACT:%>gángʼangʼwaa%.ang # ;
+NEG+3PL+DIR+PAST+HAB:%>ʼángʼwägíinii # ;
+NEG+3PL+INTERR+PAST+HAB:%>ʼángʼwägáangaa # ;
+NEG+3PL+INDIR+PAST+HAB:%>ʼángʼwägáangaan # ;
+NEG+3PL+INTERR+FUT+LONG:%>ʼángʼwaaäsaa # ;
+NEG+3PL+INTERR+FUT+SHORT:%>ʼángʼwaaäs # ;
+NEG+3PL+SIMP+FUT:%>ʼángʼwaaäsaang # ;
+NEG+3PL+IMM+FUT:%>ʼángʼwaaäsga # ;
+NEG+3PL+REL+FUT:%>ʼángʼwaaäsaas # ;
+NEG+3PL+FUT+NONFACT:%>ʼángʼwaaäsaa%.ang # ;
+NEG+3PL+INTERR+NEAR+FUT:%>ʼwáa%.áng% k̲asaaʼáng # ;
+NEG+3PL+NEAR+FUT:%>ʼwáa%.áng% k̲asaaʼánggang # ;
+NEG+3PL+INTERR+VNEAR+FUT:%>ʼwáa%.áng% k̲asaasdläʼáng # ;
+NEG+3PL+VNEAR+FUT:%>ʼwáa%.áng% k̲asaasdläʼánggang # ;
+NEG+3PL+BIAS+IMM+PRES:%>ʼángʼwaaʼuuj # ;
+NEG+3PL+BIAS+SIMP+PRES:%>ʼángʼwaaʼuujang # ;
+NEG+3PL+RES:%>ʼángʼwaaäsaaʼuujang # ;
+NEG+3PL+BIAS+INTERR+PRES:%>ʼángʼwaaʼus # ;
+NEG+3PL+BIAS+INTERR+PAST:%>ʼángʼwaaʼujaa # ;
+NEG+3PL+BIAS+INTERR+PAST+HAB:%>ʼángʼwaaʼuujaangaa # ;
+NEG+3PL+BIAS+INTERR+FUT:%>ʼángʼwaaäsaaʼus # ;
+NEG+3PL+CERT+PRES:%>ʼángʼwaaʼahlanggang # ;
+NEG+3PL+CERT+PAST:%>ʼángʼwaaʼahlanggan # ;
+NEG+3PL+CERT+PAST+HAB:%>ʼángʼwaaʼahlanggíinii # ;
+NEG+3PL+CERT+FUT:%>ʼángʼwaaäsaaʼahlans # ;
+NEG+3PL+CERT+REL:%>ʼángʼwaaʼahlans # ;
+NEG+3PL+INTS+PAST:%>ʼángʼaawaaʼahlang # ;
+NEG+3PL+CONT:%>ʼángʼaawaaʼahlanggaa # ;
+NEG+3PL+CTFACT+PRES:%>ʼángʼaawaaʼahlanggang # ;
+NEG+3PL+RFLX:%>ʼángʼwaaʼahl # ;
+NEG+3PL+FUT+RFLX+INTERR:%>ʼángʼwaaäseehl # ;

LEXICON CLASS-A.A-STEM-2-INFL !!= @CODE@
+COND-AUX2:%> # ;
+SG+IMPV:%> # ;
+IMM+PRES:%> # ;
+INTERR+SIMP+PRES:%> # ;
+SIMP+PRES:%>ng # ;
+INTERR+PAST:%>yáa # ;
+INDIR+PAST:%>yáan # ;
+REL:%>s # ;
+REL+EVID:%>yáas # ;
+NONFACT:%>%.áng # ;
+PAST+NONFACT:%>yáa%.ang # ;
+INTERR+FUT+LONG:%>äsáa # ;
+INTERR+FUT+SHORT:%>äs # ;
+SIMP+FUT:%>äsáang # ;
+IMM+FUT:%>äsga # ;
+REL+FUT:%>äsáas # ;
+FUT+NONFACT:%>äsáa%.ang # ;
+INTERR+NEAR+FUT:%>%.áng% k̲asaʼáa # ;
+NEAR+FUT:%>%.áng% k̲asaʼáang # ;
+INTERR+VNEAR+FUT:%>%.áng% k̲asaasdláa # ;
+VNEAR+FUT:%>%.áng% k̲asaasdláang # ;
+BIAS+IMM+PRES:%>ʼúuj # ;
+BIAS+SIMP+PRES:%>ʼúujang # ;
+RES:%>äsáaʼuujang # ;
+BIAS+INTERR+PRES:%>ʼus # ;
+BIAS+INTERR+PAST:%>ʼujáa # ;
+BIAS+INTERR+PAST+HAB:%>ʼúujaangaa # ;
+BIAS+INTERR+FUT:%>äsáaʼus # ;
+CERT+PRES:%>ʼahlánggang # ;
+CERT+PAST:%>ʼahlánggan # ;
+CERT+PAST+HAB:%>ʼahlánggíinii # ;
+CERT+FUT:%>äsáaʼahlans # ;
+CERT+REL:%>ʼahláns # ;
+INTS+PAST:%>yáaʼahlang # ;
+CONT:%>yáaʼahlanggaa # ;
+CTFACT+PRES:%>yáaʼahlanggang # ;
+RFLX:%>ʼahl # ;
+FUT+RFLX+INTERR:%>äséehl # ;
+NEG+INTERR+NEAR+FUT:%>%.áng% k̲asaaʼáng # ;
+NEG+NEAR+FUT:%>%.áng% k̲asaaʼánggang # ;
+NEG+INTERR+VNEAR+FUT:%>%.áng% k̲asaasdläʼáng # ;
+NEG+VNEAR+FUT:%>%.áng% k̲asaasdläʼánggang # ;



!LEXICON CLASS-AHL-STEM
! :ahl CLASS-AHL-STEM-1 ;
! :ál CLASS-AHL-STEM-2 ;
! :áal CLASS-AHL-STEM-3 ;


! I think all of these wonʼt work because the stem system is different here

LEXICON CLASS-AHL !!= @CODE@
+V:                CLASS-AHL-INFL ;
+V+EXT:daal        CLASS-AAL-INFL  ;
+V+CIRCUM:gwaang   CLASS-AANG-INFL  ;
+V+STAND-SG:gyaʼáng            CLASS-ANG-STEM-1-INFL  ;
+V+STAND-SG:gyaʼáang           CLASS-ANG-STEM-2-INFL  ;
+V+STAND-PL:gyaʼáang           CLASS-AANG-INFL  ;
+V+ORDER:hahl                  CLASS-AHL-INFL  ;
+V+INCEP:hid                   CLASS-ID-STEM-1-INFL  ;
+V+INCEP:híid                  CLASS-ID-STEM-2-INFL  ;
+V+ALMOST:sgä                  CLASS-A-STEM-1-INFL  ;
+V+ALMOST:sgáa                 CLASS-A-STEM-2-INFL  ;
+V+NOCTURN:ʼuhlä               CLASS-A-STEM-1-INFL  ;
+V+NOCTURN:ʼuhláa              CLASS-A-STEM-2-INFL  ;
+V+SIT-SG:ʼwä                  CLASS-A-STEM-1-INFL  ;
+V+SIT-SG:ʼwáa                 CLASS-A-STEM-2-INFL  ;
+V+SIT-PL:ʼwaʼáang             CLASS-AANG-INFL  ;
+V+NOCTURN+DIST:ʼuhláaʼagang   CLASS-ANG-STEM-1-INFL  ;
+V+NOCTURN+DIST:ʼuhláaʼagaang  CLASS-ANG-STEM-2-INFL  ;
+V+ORDER+DIST:háalagang        CLASS-ANG-STEM-1-INFL  ;
+V+ORDER+DIST:háalaagaang      CLASS-ANG-STEM-2-INFL  ;
+V+ORDER+INCEP:hahlhid         CLASS-ID-STEM-1-INFL  ;
+V+ORDER+INCEP:hahlhíid        CLASS-ID-STEM-2-INFL  ;
+V+ORDER+ALMOST:hahlsgä        CLASS-A-STEM-1-INFL  ;
+V+ORDER+ALMOST:hahlsgáa       CLASS-A-STEM-2-INFL  ;
+V+ORDER+NOCTURN:hahlʼuhlä     CLASS-A-STEM-1-INFL  ;
+V+ORDER+NOCTURN:hahlʼuhláa    CLASS-A-STEM-2-INFL  ;
+V+INCEP+ORDER:hidhahl         CLASS-AHL-INFL  ;
+V+INCEP+ALMOST:hidsgä         CLASS-A-STEM-1-INFL  ;
+V+INCEP+ALMOST:hidsgáa        CLASS-A-STEM-2-INFL  ;
+V+NOCTURN+ORDER:ʼuhlahahl     CLASS-AHL-INFL  ;


LEXICON CLASS-AHL-INFL !!= @CODE@
+COND-AUX1:%>%^ENDC # ; ! 
+COND-AUX2:%>%^ENDE # ; ! 
+INTERR+PAST:%>%^ENDEáa # ;
+INDIR+PAST:%>%^ENDEáan # ;
+REL+EVID:%>%^ENDEáas # ;
+PAST+NONFACT:%>%^ENDEáa%.ang # ;
+INTS+PAST:%>%^ENDEáaʼahlang # ;
+CONT:%>%^ENDEáaʼahlanggaa # ;
+CTFACT+PRES:%>%^ENDEáaʼahlanggang # ;
+3PL+BIAS+IMM+PRES:%>%^ENDAʼwáaʼuuj # ;
+3PL+BIAS+INTERR+FUT:%>%^ENDAʼwáaäsaaʼus # ;
+3PL+BIAS+INTERR+PAST:%>%^ENDAʼwáaʼujaa # ;
+3PL+BIAS+INTERR+PAST+HAB:%>%^ENDAʼwáaʼuujaangaa # ;
+3PL+BIAS+INTERR+PRES:%>%^ENDAʼwáaʼus # ;
+3PL+BIAS+SIMP+PRES:%>%^ENDAʼwáaʼuujang # ;
+3PL+CERT+FUT:%>%^ENDAʼwáaäsaaʼahlans # ;
+3PL+CERT+PAST:%>%^ENDAʼwáaʼahlanggan # ;
+3PL+CERT+PAST+HAB:%>%^ENDAʼwáaʼahlanggiinii # ;
+3PL+CERT+PRES:%>%^ENDAʼwáaʼahlanggang # ;
+3PL+CERT+REL:%>%^ENDAʼwáaʼahlans # ;
+3PL+CTFACT+PRES:%>%^ENDAʼáawaaʼahlanggang # ;
+3PL+DIR+PAST:%>%^ENDAʼwägán # ;
+3PL+DIR+PAST+HAB:%>%^ENDAʼwägíinii # ;
+3PL+FUT+NONFACT:%>%^ENDAʼwáaäsaa.ang # ;
+3PL+FUT+RFLX+INTERR:%>%^ENDAʼwáaäseehl # ;
+3PL+IMM+FUT:%>%^ENDAʼwáaäsga # ;
+3PL+IMM+PRES:%>%^ENDAʼwáa # ;
+3PL+INDIR+PAST:%>%^ENDAʼáawaan # ;
+3PL+INDIR+PAST+HAB:%>%^ENDAʼwägáangaan # ;
+3PL+INTS+PAST:%>%^ENDAʼáawaaʼahlang # ;
+3PL+INTERR+FUT+LONG:%>%^ENDAʼwáaäsaa # ;
+3PL+INTERR+FUT+SHORT:%>%^ENDAʼwáaäs # ;
+3PL+INTERR+NEAR+FUT:%>%^ENDAʼwáa.ang% k̲asaʼáa # ; 
+3PL+INTERR+PAST:%>%^ENDAʼáawaa # ; 
+3PL+INTERR+PAST+HAB:%>%^ENDAʼwägáangaa # ; 
+3PL+INTERR+SIMP+PRES:%>%^ENDAʼwáa # ; 
+3PL+INTERR+VNEAR+FUT:%>%^ENDAʼwáa.áng% k̲asaasdláa # ; 
+3PL+NEAR+FUT:%>%^ENDAʼwáa.áng% k̲asaʼáang # ; 
+3PL+NONFACT:%>%^ENDAʼwáa.ang # ; 
+3PL+PAST+NONFACT:%>%^ENDAʼáawaa.ang # ; 
+3PL+RFLX:%>%^ENDAʼwáaʼahl # ;
+3PL+REL:%>%^ENDAʼwáas # ;
+3PL+REL+EVID:%>%^ENDAʼáawaas # ;
+3PL+REL+FUT:%>%^ENDAʼwáaäsaas # ;
+3PL+RES:%>%^ENDAʼwáaäsaaʼuujang # ; 
+3PL+CONT:%>%^ENDAʼáawaaʼahlanggaa # ;
+3PL+SIMP+FUT:%>%^ENDAʼwáaäsaang # ; 
+3PL+SIMP+PRES:%>%^ENDAʼwáang # ; 
+3PL+VNEAR+FUT:%>%^ENDAʼwáa.áng% k̲asaasdláang # ; 
+NEG+3PL+BIAS+IMM+PRES:%>%^ENDAʼángʼwaaʼuuj # ;
+NEG+3PL+BIAS+INTERR+FUT:%>%^ENDAʼángʼwaaäsaaʼus # ;
+NEG+3PL+BIAS+INTERR+PAST:%>%^ENDAʼángʼwaaʼujaa # ;
+NEG+3PL+BIAS+INTERR+PAST+HAB:%>%^ENDAʼángʼwaaʼuujaangaa # ;
+NEG+3PL+BIAS+INTERR+PRES:%>%^ENDAʼángʼwaaʼus # ;
+NEG+3PL+BIAS+SIMP+PRES:%>%^ENDAʼángʼwaaʼuujang # ;
+NEG+3PL+CERT+FUT:%>%^ENDAʼángʼwaaäsaaʼahlans # ;
+NEG+3PL+CERT+PAST:%>%^ENDAʼángʼwaaʼahlanggan # ;
+NEG+3PL+CERT+PAST+HAB:%>%^ENDAʼángʼwaaʼahlanggíinii # ;
+NEG+3PL+CERT+PRES:%>%^ENDAʼángʼwaaʼahlanggang # ;
+NEG+3PL+CERT+REL:%>%^ENDAʼángʼwaaʼahlans # ;
+NEG+3PL+CTFACT+PRES:%>%^ENDAʼángʼaawaaʼahlanggang # ;
+NEG+3PL+DIR+PAST:%>%^ENDAʼángʼwägan # ;
+NEG+3PL+DIR+PAST+HAB:%>%^ENDAʼángʼwägiinii # ;
+NEG+3PL+FUT+NONFACT:%>%^ENDAʼángʼwaaäsaa.ang # ;
+NEG+3PL+FUT+RFLX+INTERR:%>%^ENDAʼángʼwaaäseehl # ;
+NEG+3PL+IMM+FUT:%>%^ENDAʼángʼwaaäsga # ;
+NEG+3PL+IMM+PRES:%>%^ENDAʼángʼwaa # ;
+NEG+3PL+INDIR+PAST:%>%^ENDAʼángʼaawaan # ;
+NEG+3PL+INDIR+PAST+HAB:%>%^ENDAʼángʼwägáangaan # ;
+NEG+3PL+INTS+PAST:%>%^ENDAʼángʼaawaaʼahlang # ;
+NEG+3PL+INTERR+FUT+LONG:%>%^ENDAʼángʼwaaäsaa # ;
+NEG+3PL+INTERR+FUT+SHORT:%>%^ENDAʼángʼwaaäs # ;
+NEG+3PL+INTERR+NEAR+FUT:%>%^ENDAʼwáa.ang% k̲asaaʼáng # ;
+NEG+3PL+INTERR+PAST:%>%^ENDAʼángʼaawaa # ;
+NEG+3PL+INTERR+PAST+HAB:%>%^ENDAʼángʼwägáangaa # ;
+NEG+3PL+INTERR+SIMP+PRES:%>%^ENDAʼángʼwaa # ;
+NEG+3PL+INTERR+VNEAR+FUT:%>%^ENDAʼwáa.áng% k̲asaasdläʼáng # ;
+NEG+3PL+NEAR+FUT:%>%^ENDAʼwáa.áng% k̲asaaʼánggang # ;
+NEG+3PL+NONFACT:%>%^ENDAʼángʼwaa.ang # ;
+NEG+3PL+PAST+NONFACT:%>%^ENDAʼángʼaawaa.ang # ;
+NEG+3PL+RFLX:%>%^ENDAʼángʼwaaʼahl # ;
+NEG+3PL+REL:%>%^ENDAʼángʼwaas # ;
+NEG+3PL+REL+EVID:%>%^ENDAʼángʼaawaas # ;
+NEG+3PL+REL+FUT:%>%^ENDAʼángʼwaaäsaas # ;
+NEG+3PL+RES:%>%^ENDAʼángʼwaaäsaaʼuujang # ;
+NEG+3PL+CONT:%>%^ENDAʼángʼaawaaʼahlanggaa # ;
+NEG+3PL+SIMP+FUT:%>%^ENDAʼángʼwaaäsaang # ;
+NEG+3PL+SIMP+PRES:%>%^ENDAʼángʼwaang # ;
+NEG+3PL+VNEAR+FUT:%>%^ENDAʼwáa.áng% k̲asaasdläʼánggang # ;
+NEG+BIAS+IMM+PRES:%>%^ENDAʼángʼuuj # ;
+NEG+BIAS+INTERR+FUT:%>%^ENDAʼángäsaaʼus # ;
+NEG+BIAS+INTERR+PAST:%>%^ENDAʼángʼujaa # ;
+NEG+BIAS+INTERR+PAST+HAB:%>%^ENDAʼángʼuujaangaa # ;
+NEG+BIAS+INTERR+PRES:%>%^ENDAʼángʼus # ;
+NEG+BIAS+SIMP+PRES:%>%^ENDAʼángʼuujang # ;
+NEG+CERT+FUT:%>%^ENDAʼángäsaaʼahlans # ;
+NEG+CERT+PAST:%>%^ENDAʼáangʼahlanggan # ;
+NEG+CERT+PAST+HAB:%>%^ENDAʼáangʼahlanggiinii # ;
+NEG+CERT+PRES:%>%^ENDAʼáangʼahlanggang # ;
+NEG+CERT+REL:%>%^ENDAʼáangʼahlans # ;
+NEG+CTFACT+PRES:%>%^ENDAʼáangaaʼahlanggang # ;
+NEG+DIR+PAST:%>%^ENDAʼánggan # ;
+NEG+DIR+PAST+HAB:%>%^ENDAʼánggiinii # ;
+NEG+FUT+NONFACT:%>%^ENDAʼángäsaa.ang # ;
+NEG+FUT+RFLX+INTERR:%>%^ENDAʼángäseehl # ;
+NEG+IMM+FUT:%>%^ENDAʼángäsga # ;
+NEG+IMM+PRES:%>%^ENDAʼángga # ;
+NEG+INDIR+PAST:%>%^ENDAʼáangaan # ;
+NEG+INDIR+PAST+HAB:%>%^ENDAʼánggaangaan # ;
+NEG+INTS+PAST:%>%^ENDAʼáangaaʼahlang # ;
+NEG+INTERR+FUT+LONG:%>%^ENDAʼángäsaa # ;
+NEG+INTERR+FUT+SHORT:%>%^ENDAʼángäs # ;
+NEG+INTERR+PAST:%>%^ENDAʼáangaa # ;
+NEG+INTERR+PAST+HAB:%>%^ENDAʼánggaangaa # ;
+NEG+INTERR+PRES+HAB:%>%^ENDAʼánggang # ;
+NEG+INTERR+SIMP+PRES:%>%^ENDAʼáng # ;
+NEG+NONFACT:%>%^ENDAʼangáng # ;
+NEG+PAST+NONFACT:%>%^ENDAʼáangaa.ang # ;
+NEG+PL+IMPV:%>%^ENDAʼángʼuu # ;
+NEG+RFLX:%>%^ENDAʼáangʼahl # ;
+NEG+REL:%>%^ENDAʼáns # ;
+NEG+REL+EVID:%>%^ENDAʼáangaas # ;
+NEG+REL+FUT:%>%^ENDAʼángäsaas # ;
+NEG+RES:%>%^ENDAʼángäsaaʼuujang # ;
+NEG+CONT:%>%^ENDAʼáangaaʼahlanggaa # ;
+NEG+SIMP+FUT:%>%^ENDAʼángäsaang # ;
+NEG+SIMP+PRES:%>%^ENDAʼánggang # ;
+NEG+SG+IMPV:%>%^ENDAʼáng # ;
+PL+IMPV:%>%^ENDAʼúu # ;
+3PL+INTERR+PRES+HAB:%>%^ENDBgángʼwaa # ;
+3PL+PRES+HAB:%>%^ENDBgángʼwaang # ;
+3PL+PRES+HAB+NONFACT:%>%^ENDBgángʼwaa.ang # ;
+DIR+PAST:%>%^ENDBgán # ;
+DIR+PAST+HAB:%>%^ENDBgíinii # ;
+INDIR+PAST+HAB:%>%^ENDBgáangaan # ;
+INTERR+PAST+HAB:%>%^ENDBgáangaa # ;
+INTERR+PRES+HAB:%>%^ENDBgáng # ;
+NEG+3PL+INTERR+PRES+HAB:%>%^ENDBgángʼangʼwaa # ;
+NEG+3PL+PRES+HAB:%>%^ENDBgángʼangʼwaang # ;
+NEG+3PL+PRES+HAB+NONFACT:%>%^ENDBgángʼangʼwaa.ang # ;
+NEG+PRES+HAB:%>%^ENDBgángʼanggang # ;
+NEG+PRES+HAB+NONFACT:%>%^ENDBgángʼangang # ;
+PRES+HAB:%>%^ENDBgánggang # ;
+PRES+HAB+NONFACT:%>%^ENDBgangáng # ;
+BIAS+IMM+PRES:%>%^ENDCʼúuj # ;
+BIAS+INTERR+FUT:%>%^ENDCäsáaʼus # ; 
+BIAS+INTERR+PAST:%>%^ENDCʼujáa  # ;
+BIAS+INTERR+PAST+HAB:%>%^ENDCʼúujaangaa # ; 
+BIAS+INTERR+PRES:%>%^ENDCʼus # ;
+BIAS+SIMP+PRES:%>%^ENDCʼúujang # ; 
+CERT+FUT:%>%^ENDCäsáaʼahlans # ; 
+FUT+NONFACT:%>%^ENDCäsáa.ang # ;
+FUT+RFLX+INTERR:%>%^ENDCäséehl # ;
+IMM+FUT:%>%^ENDCäsga # ;
+INTERR+FUT+LONG:%>%^ENDCäsáa # ;
+INTERR+FUT+SHORT:%>%^ENDCäs # ;
+INTERR+SIMP+PRES:%>%^ENDC # ;
+REL:%>%^ENDCs # ;
+REL+FUT:%>%^ENDCäsáas # ;
+RES:%>%^ENDCäsáaʼuujang # ;
+SIMP+FUT:%>%^ENDCäsáang # ;
+SG+IMPV:%>%^ENDC # ;
+CERT+PAST:%>%^ENDDʼahlánggan # ;
+CERT+PAST+HAB:%>%^ENDDʼahlánggiinii # ;
+CERT+PRES:%>%^ENDDʼahlánggang # ; 
+CERT+REL:%>%^ENDDʼahláns # ; 
+RFLX:%>%^ENDDʼahl # ;
+IMM+PRES:%>%^ENDFga # ;
+SIMP+PRES:%>%^ENDGgáng # ;
+INTERR+NEAR+FUT:%>%^ENDHáng% k̲asaʼáa # ;
+INTERR+VNEAR+FUT:%>%^ENDHáng% k̲asaasdláa # ;
+NEAR+FUT:%>%^ENDHáng% k̲asaʼáang # ;
+NEG+INTERR+NEAR+FUT:%>%^ENDHáng% k̲asaaʼáng # ; 
+NEG+INTERR+VNEAR+FUT:%>%^ENDHáng% k̲asaasdläʼáng # ; 
+NEG+NEAR+FUT:%>%^ENDHáng% k̲asaaʼánggang # ; 
+NEG+VNEAR+FUT:%>%^ENDHáng% k̲asaasdläʼánggang # ; 
+NONFACT:%>%^ENDH.áng # ; 
+VNEAR+FUT:%>%^ENDHáng% k̲asaasdláang # ; 


LEXICON CLASS-AS !!= @CODE@
+V:as               CLASS-AS-STEM-1-INFL ;
+V:íij              CLASS-AS-STEM-2-INFL ;
+V:áj               CLASS-AS-STEM-3-INFL ;
+V+EXT:asdáal       CLASS-AAL-INFL  ;
+V+CIRCUM:asgwáang  CLASS-AANG-INFL  ;
+V+STAND-SG:asgyaʼáng            CLASS-ANG-STEM-1-INFL  ;
+V+STAND-SG:asgyaʼáang           CLASS-ANG-STEM-2-INFL  ;
+V+STAND-PL:asgyaʼáang           CLASS-AANG-INFL  ;
+V+ORDER:ashahl                  CLASS-AHL-INFL  ;
+V+INCEP:ashid                   CLASS-ID-STEM-1-INFL  ;
+V+INCEP:ashíid                  CLASS-ID-STEM-2-INFL  ;
+V+ALMOST:asgä                  CLASS-A-STEM-1-INFL  ;
+V+ALMOST:asgáa                 CLASS-A-STEM-2-INFL  ;
+V+NOCTURN:asʼuhlä               CLASS-A-STEM-1-INFL  ;
+V+NOCTURN:asʼuhláa              CLASS-A-STEM-2-INFL  ;
+V+SIT-SG:asʼwä                  CLASS-A-STEM-1-INFL  ;
+V+SIT-SG:asʼwáa                 CLASS-A-STEM-2-INFL  ;
+V+SIT-PL:asʼwaʼáang             CLASS-AANG-INFL  ;
+V+NOCTURN+DIST:asʼuhláaʼagang   CLASS-ANG-STEM-1-INFL  ;
+V+NOCTURN+DIST:asʼuhláaʼagaang  CLASS-ANG-STEM-2-INFL  ;
+V+ORDER+DIST:asháalagang        CLASS-ANG-STEM-1-INFL  ;
+V+ORDER+DIST:asháalaagaang      CLASS-ANG-STEM-2-INFL  ;
+V+ORDER+INCEP:ashahlhid         CLASS-ID-STEM-1-INFL  ;
+V+ORDER+INCEP:ashahlhíid        CLASS-ID-STEM-2-INFL  ;
+V+ORDER+ALMOST:ashahlsgä        CLASS-A-STEM-1-INFL  ;
+V+ORDER+ALMOST:ashahlsgáa       CLASS-A-STEM-2-INFL  ;
+V+ORDER+NOCTURN:ashahlʼuhlä     CLASS-A-STEM-1-INFL  ;
+V+ORDER+NOCTURN:ashahlʼuhláa    CLASS-A-STEM-2-INFL  ;
+V+INCEP+ORDER:ashidhahl         CLASS-AHL-INFL  ;
+V+INCEP+ALMOST:ashidsgä         CLASS-A-STEM-1-INFL  ;
+V+INCEP+ALMOST:ashidsgáa        CLASS-A-STEM-2-INFL  ;
+V+NOCTURN+ORDER:asʼuhlahahl     CLASS-AHL-INFL  ;

LEXICON CLASS-AS-STEM-1-INFL !!= @CODE@
+COND-AUX1:%> # ;
+SG+IMPV:%> # ;
+INTERR+SIMP+PRES:%> # ;
+REL:%>s # ;
+INTERR+FUT+LONG:%>äsáa # ;
+INTERR+FUT+SHORT:%>äs # ;
+SIMP+FUT:%>äsáang # ;
+IMM+FUT:%>äsga # ;
+REL+FUT:%>äsáas # ;
+FUT+NONFACT:%>äsáa%.ang # ;
+BIAS+IMM+PRES:%>ʼúuj # ;
+BIAS+SIMP+PRES:%>ʼúujang # ;
+RES:%>äsáaʼuujang # ;
+BIAS+INTERR+PRES:%>ʼus # ;
+BIAS+INTERR+PAST:%>ʼujáa # ;
+BIAS+INTERR+PAST+HAB:%>ʼúujaangaa # ;
+BIAS+INTERR+FUT:%>äsáaʼus # ;
+CERT+FUT:%>äsáaʼahlans # ;
+FUT+RFLX+INTERR:%>äséehl # ;
+PL+IMPV:%>ʼúu # ;
+3PL+IMM+PRES:%>ʼwáa # ;
+3PL+INTERR+SIMP+PRES:%>ʼwáa # ;
+3PL+SIMP+PRES:%>ʼwáang # ;
+3PL+DIR+PAST:%>ʼwägán # ;
+3PL+INTERR+PAST:%>ʼáawaa # ;
+3PL+INDIR+PAST:%>ʼáawaan # ;
+3PL+REL:%>ʼwáas # ;
+3PL+REL+EVID:%>ʼáawaas # ;
+3PL+NONFACT:%>ʼwáa%.ang # ;
+3PL+PAST+NONFACT:%>ʼáawaa%.ang # ;
+3PL+DIR+PAST+HAB:%>ʼwägíinii # ;
+3PL+INTERR+PAST+HAB:%>ʼwägáangaa # ;
+3PL+INDIR+PAST+HAB:%>ʼwägáangaan # ;
+3PL+INTERR+FUT+LONG:%>ʼwáaäsaa # ;
+3PL+INTERR+FUT+SHORT:%>ʼwáaäs # ;
+3PL+SIMP+FUT:%>ʼwáaäsaang # ;
+3PL+IMM+FUT:%>ʼwáaäsga # ;
+3PL+REL+FUT:%>ʼwáaäsaas # ;
+3PL+FUT+NONFACT:%>ʼwáaäsaa%.ang # ;
+3PL+INTERR+NEAR+FUT:%>ʼwáa%.ang% k̲asaʼáa # ;
+3PL+NEAR+FUT:%>ʼwáa%.áng% k̲asaʼáang # ;
+3PL+INTERR+VNEAR+FUT:%>ʼwáa%.áng% k̲asaasdláa # ;
+3PL+VNEAR+FUT:%>ʼwáa%.ang% k̲asaasdláang # ;
+3PL+BIAS+IMM+PRES:%>ʼwáaʼuuj # ;
+3PL+BIAS+SIMP+PRES:%>ʼwáaʼuujang # ;
+3PL+RES:%>ʼwáaäsaaʼuujang # ;
+3PL+BIAS+INTERR+PRES:%>ʼwáaʼus # ;
+3PL+BIAS+INTERR+PAST:%>ʼwáaʼujaa # ;
+3PL+BIAS+INTERR+PAST+HAB:%>ʼwáaʼuujaangaa # ;
+3PL+BIAS+INTERR+FUT:%>ʼwáaäsaaʼus # ;
+3PL+CERT+PRES:%>ʼwáaʼahlanggang # ;
+3PL+CERT+PAST:%>ʼwáaʼahlanggan # ;
+3PL+CERT+PAST+HAB:%>ʼwáaʼahlanggíinii # ;
+3PL+CERT+FUT:%>ʼwáaäsaaʼahlans # ;
+3PL+CERT+REL:%>ʼwáaʼahlans # ;
+3PL+INTS+PAST:%>ʼáawaaʼahlang # ;
+3PL+CONT:%>ʼáawaaʼahlanggaa # ;
+3PL+CTFACT+PRES:%>ʼáawaaʼahlanggang # ;
+3PL+RFLX:%>ʼwáaʼahl # ;
+3PL+FUT+RFLX+INTERR:%>ʼwáaäseehl # ;
+NEG+SG+IMPV:%>ʼáng # ;
+NEG+IMM+PRES:%>ʼángga # ;
+NEG+INTERR+SIMP+PRES:%>ʼáng # ;
+NEG+SIMP+PRES:%>ʼánggang # ;
+NEG+DIR+PAST:%>ʼánggan # ;
+NEG+INTERR+PAST:%>ʼáangaa # ;
+NEG+INDIR+PAST:%>ʼáangaan # ;
+NEG+REL:%>ʼáns # ;
+NEG+REL+EVID:%>ʼáangaas # ;
+NEG+NONFACT:%>ʼangáng # ;
+NEG+PAST+NONFACT:%>ʼáangaa%.ang # ;
+NEG+INTERR+PRES+HAB:%>ʼánggang # ;
+NEG+DIR+PAST+HAB:%>ʼánggíinii # ;
+NEG+INTERR+PAST+HAB:%>ʼánggaangaa # ;
+NEG+INDIR+PAST+HAB:%>ʼánggaangaan # ;
+NEG+INTERR+FUT+LONG:%>ʼángäsaa # ;
+NEG+INTERR+FUT+SHORT:%>ʼángäs # ;
+NEG+SIMP+FUT:%>ʼángäsaang # ;
+NEG+IMM+FUT:%>ʼángäsga # ;
+NEG+REL+FUT:%>ʼángäsaas # ;
+NEG+FUT+NONFACT:%>ʼángäsaa%.ang # ;
+NEG+BIAS+IMM+PRES:%>ʼángʼuuj # ;
+NEG+BIAS+SIMP+PRES:%>ʼángʼuujang # ;
+NEG+RES:%>ʼángäsaaʼuujang # ;
+NEG+BIAS+INTERR+PRES:%>ʼángʼus # ;
+NEG+BIAS+INTERR+PAST:%>ʼángʼujaa # ;
+NEG+BIAS+INTERR+PAST+HAB:%>ʼángʼuujaangaa # ;
+NEG+BIAS+INTERR+FUT:%>ʼángäsaaʼus # ;
+NEG+CERT+PRES:%>ʼáangʼahlanggang # ;
+NEG+CERT+PAST:%>ʼáangʼahlanggan # ;
+NEG+CERT+PAST+HAB:%>ʼáangʼahlanggíinii # ;
+NEG+CERT+FUT:%>ʼángäsaaʼahlans # ;
+NEG+CERT+REL:%>ʼáangʼahlans # ;
+NEG+INTS+PAST:%>ʼáangaaʼahlang # ;
+NEG+CONT:%>ʼáangaaʼahlanggaa # ;
+NEG+CTFACT+PRES:%>ʼáangaaʼahlanggang # ;
+NEG+RFLX:%>ʼáangʼahl # ;
+NEG+FUT+RFLX+INTERR:%>ʼángäseehl # ;
+NEG+PL+IMPV:%>ʼángʼuu # ;
+NEG+3PL+IMM+PRES:%>ʼángʼwaa # ;
+NEG+3PL+INTERR+SIMP+PRES:%>ʼángʼwaa # ;
+NEG+3PL+SIMP+PRES:%>ʼángʼwaang # ;
+NEG+3PL+DIR+PAST:%>ʼángʼwägan # ;
+NEG+3PL+INTERR+PAST:%>ʼángʼaawaa # ;
+NEG+3PL+INDIR+PAST:%>ʼángʼaawaan # ;
+NEG+3PL+REL:%>ʼángʼwaas # ;
+NEG+3PL+REL+EVID:%>ʼángʼaawaas # ;
+NEG+3PL+NONFACT:%>ʼángʼwaa%.ang # ;
+NEG+3PL+PAST+NONFACT:%>ʼángʼaawaa%.ang # ;
+NEG+3PL+DIR+PAST+HAB:%>ʼángʼwägíinii # ;
+NEG+3PL+INTERR+PAST+HAB:%>ʼángʼwägaangaa # ;
+NEG+3PL+INDIR+PAST+HAB:%>ʼángʼwägaangaan # ;
+NEG+3PL+INTERR+FUT+LONG:%>ʼángʼwaaäsaa # ;
+NEG+3PL+INTERR+FUT+SHORT:%>ʼángʼwaaäs # ;
+NEG+3PL+SIMP+FUT:%>ʼángʼwaaäsaang # ;
+NEG+3PL+IMM+FUT:%>ʼángʼwaaäsga # ;
+NEG+3PL+REL+FUT:%>ʼángʼwaaäsaas # ;
+NEG+3PL+FUT+NONFACT:%>ʼángʼwaaäsaa%.ang # ;
+NEG+3PL+INTERR+NEAR+FUT:%>ʼwáa%.ang% k̲asaaʼáng # ;
+NEG+3PL+NEAR+FUT:%>ʼwáa%.áng% k̲asaaʼánggang # ;
+NEG+3PL+INTERR+VNEAR+FUT:%>ʼwáa%.ang% k̲asaasdläʼáng # ;
+NEG+3PL+VNEAR+FUT:%>ʼwáa%.áng% k̲asaasdläʼánggang # ;
+NEG+3PL+BIAS+IMM+PRES:%>ʼángʼwaaʼuuj # ;
+NEG+3PL+BIAS+SIMP+PRES:%>ʼángʼwaaʼuujang # ;
+NEG+3PL+RES:%>ʼángʼwaaäsaaʼuujang # ;
+NEG+3PL+BIAS+INTERR+PRES:%>ʼángʼwaaʼus # ;
+NEG+3PL+BIAS+INTERR+PAST:%>ʼángʼwaaʼujaa # ;
+NEG+3PL+BIAS+INTERR+PAST+HAB:%>ʼángʼwaaʼuujaangaa # ;
+NEG+3PL+BIAS+INTERR+FUT:%>ʼángʼwaaäsaaʼus # ;
+NEG+3PL+CERT+PRES:%>ʼángʼwaaʼahlanggang # ;
+NEG+3PL+CERT+PAST:%>ʼángʼwaaʼahlanggan # ;
+NEG+3PL+CERT+PAST+HAB:%>ʼángʼwaaʼahlanggíinii # ;
+NEG+3PL+CERT+FUT:%>ʼángʼwaaäsaaʼahlans # ;
+NEG+3PL+CERT+REL:%>ʼángʼwaaʼahlans # ;
+NEG+3PL+INTS+PAST:%>ʼángʼaawaaʼahlang # ;
+NEG+3PL+CONT:%>ʼángʼaawaaʼahlanggaa # ;
+NEG+3PL+CTFACT+PRES:%>ʼángʼaawaaʼahlanggang # ;
+NEG+3PL+RFLX:%>ʼángʼwaaʼahl # ;
+NEG+3PL+FUT+RFLX+INTERR:%>ʼángʼwaaäseehl # ;

LEXICON CLASS-AS-STEM-2-INFL !!= @CODE@
+IMM+PRES:%>a # ;
+SIMP+PRES:%>áng # ;
+DIR+PAST:%>an # ;
+NONFACT:%>áng # ;
+INTERR+PRES+HAB:%>áng # ;
+PRES+HAB:%>anggang # ;
+PRES+HAB+NONFACT:%>angang # ;
+DIR+PAST+HAB:%>iinii # ;
+INTERR+PAST+HAB:%>áangaa # ;
+INDIR+PAST+HAB:%>áangaan # ;
+INTERR+NEAR+FUT:%>áng% k̲asaʼáa # ;
+NEAR+FUT:%>áng% k̲asaʼáang # ;
+INTERR+VNEAR+FUT:%>áng% k̲asaasdláa # ;
+VNEAR+FUT:%>áng% k̲asaasdláang # ;
+CERT+PRES:%>ʼahlánggang # ;
+CERT+PAST:%>ʼahlánggan # ;
+CERT+PAST+HAB:%>ʼahlánggíinii # ;
+CERT+REL:%>ʼahláns # ;
+RFLX:%>ʼahl # ;
+3PL+INTERR+PRES+HAB:%>angʼwaa # ;
+3PL+PRES+HAB:%>angʼwaang # ;
+3PL+PRES+HAB+NONFACT:%>angʼwaa%.ang # ;
+NEG+PRES+HAB:%>angʼanggang # ;
+NEG+PRES+HAB+NONFACT:%>angʼangang # ;
+NEG+INTERR+NEAR+FUT:%>áng% k̲asaaʼáng # ;
+NEG+NEAR+FUT:%>áng% k̲asaaʼánggang # ;
+NEG+INTERR+VNEAR+FUT:%>áng% k̲asaasdläʼáng # ;
+NEG+VNEAR+FUT:%>áng% k̲asaasdläʼánggang # ;
+NEG+3PL+INTERR+PRES+HAB:%>angʼangʼwaa # ;
+NEG+3PL+PRES+HAB:%>angʼangʼwaang # ;
+NEG+3PL+PRES+HAB+NONFACT:%>angʼangʼwaa%.ang # ;

LEXICON CLASS-AS-STEM-3-INFL !!= @CODE@
+COND-AUX1:%> # ;
+INTERR+PAST:%>áa # ;
+INDIR+PAST:%>áan # ;
+REL+EVID:%>áas # ;
+PAST+NONFACT:%>áa%.ang # ;
+INTS+PAST:%>áaʼahlang # ;
+CONT:%>áaʼahlanggaa # ;
+CTFACT+PRES:%>áaʼahlanggang # ;


LEXICON CLASS-E.E !!= @CODE@
+V:ee               CLASS-E.E-STEM-1-INFL ;
+V:eʼée             CLASS-E.E-STEM-2-INFL ;
+V+EXT:eedáal       CLASS-AAL-INFL  ;
+V+CIRCUM:eegwáang  CLASS-AANG-INFL  ;
+V+STAND-SG:eegyaʼáng            CLASS-ANG-STEM-1-INFL  ;
+V+STAND-SG:eegyaʼáang           CLASS-ANG-STEM-2-INFL  ;
+V+STAND-PL:eegyaʼáang           CLASS-AANG-INFL  ;
+V+ORDER:eehahl                  CLASS-AHL-INFL  ;
+V+INCEP:eehid                   CLASS-ID-STEM-1-INFL  ;
+V+INCEP:eehíid                  CLASS-ID-STEM-2-INFL  ;
+V+ALMOST:eesgä                  CLASS-A-STEM-1-INFL  ;
+V+ALMOST:eesgáa                 CLASS-A-STEM-2-INFL  ;
+V+NOCTURN:eeʼuhlä               CLASS-A-STEM-1-INFL  ;
+V+NOCTURN:eeʼuhláa              CLASS-A-STEM-2-INFL  ;
+V+SIT-SG:eeʼwä                  CLASS-A-STEM-1-INFL  ;
+V+SIT-SG:eeʼwáa                 CLASS-A-STEM-2-INFL  ;
+V+SIT-PL:eeʼwaʼáang             CLASS-AANG-INFL  ;
+V+NOCTURN+DIST:eeʼuhláaʼagang   CLASS-ANG-STEM-1-INFL  ;
+V+NOCTURN+DIST:eeʼuhláaʼagaang  CLASS-ANG-STEM-2-INFL  ;
+V+ORDER+DIST:eeháalagang        CLASS-ANG-STEM-1-INFL  ;
+V+ORDER+DIST:eeháalaagaang      CLASS-ANG-STEM-2-INFL  ;
+V+ORDER+INCEP:eehahlhid         CLASS-ID-STEM-1-INFL  ;
+V+ORDER+INCEP:eehahlhíid        CLASS-ID-STEM-2-INFL  ;
+V+ORDER+ALMOST:eehahlsgä        CLASS-A-STEM-1-INFL  ;
+V+ORDER+ALMOST:eehahlsgáa       CLASS-A-STEM-2-INFL  ;
+V+ORDER+NOCTURN:eehahlʼuhlä     CLASS-A-STEM-1-INFL  ;
+V+ORDER+NOCTURN:eehahlʼuhláa    CLASS-A-STEM-2-INFL  ;
+V+INCEP+ORDER:eehidhahl         CLASS-AHL-INFL  ;
+V+INCEP+ALMOST:eehidsgä         CLASS-A-STEM-1-INFL  ;
+V+INCEP+ALMOST:eehidsgáa        CLASS-A-STEM-2-INFL  ;
+V+NOCTURN+ORDER:eeʼuhlahahl     CLASS-AHL-INFL  ;

LEXICON CLASS-E.E-STEM-1-INFL !!= @CODE@
+COND-AUX1:%> # ;
+SG+IMPV:%> # ;
+DIR+PAST:%>gán # ;
+INTERR+PRES+HAB:%>gáng # ;
+PRES+HAB:%>gánggang # ;
+PRES+HAB+NONFACT:%>gángang # ;
+DIR+PAST+HAB:%>gíinii # ;
+INTERR+PAST+HAB:%>gáangaa # ;
+INDIR+PAST+HAB:%>gáangaan # ;
+PL+IMPV:%>ʼúu # ;
+3PL+IMM+PRES:%>ʼwáa # ;
+3PL+INTERR+SIMP+PRES:%>ʼwáa # ;
+3PL+SIMP+PRES:%>ʼwáang # ;
+3PL+DIR+PAST:%>ʼwägán # ;
+3PL+INTERR+PAST:%>ʼáawaa # ;
+3PL+INDIR+PAST:%>ʼáawaan # ;
+3PL+REL:%>ʼwáas # ;
+3PL+REL+EVID:%>ʼáawaas # ;
+3PL+NONFACT:%>ʼwáa%.ang # ;
+3PL+PAST+NONFACT:%>ʼáawaa%.ang # ;
+3PL+INTERR+PRES+HAB:%>gángʼwaa # ;
+3PL+PRES+HAB:%>gángʼwaang # ;
+3PL+PRES+HAB+NONFACT:%>gángʼwaa%.ang # ;
+3PL+DIR+PAST+HAB:%>ʼwägíinii # ;
+3PL+INTERR+PAST+HAB:%>ʼwägáangaa # ;
+3PL+INDIR+PAST+HAB:%>ʼwägáangaan # ;
+3PL+INTERR+FUT+LONG:%>ʼwáaäsaa # ;
+3PL+INTERR+FUT+SHORT:%>ʼwáaäs # ;
+3PL+SIMP+FUT:%>ʼwáaäsaang # ;
+3PL+IMM+FUT:%>ʼwáaäsga # ;
+3PL+REL+FUT:%>ʼwáaäsaas # ;
+3PL+FUT+NONFACT:%>ʼwáaäsaa%.ang # ;
+3PL+INTERR+NEAR+FUT:%>ʼwáa%.ang% k̲asaʼáa # ;
+3PL+NEAR+FUT:%>ʼwáa%.ang% k̲asaʼáang # ;
+3PL+INTERR+VNEAR+FUT:%>ʼwáa%.ang% k̲asaasdláa # ;
+3PL+VNEAR+FUT:%>ʼwáa%.ang% k̲asaasdláang # ;
+3PL+BIAS+IMM+PRES:%>ʼwáaʼuuj # ;
+3PL+BIAS+SIMP+PRES:%>ʼwáaʼuujang # ;
+3PL+RES:%>ʼwáaäsaaʼuujang # ;
+3PL+BIAS+INTERR+PRES:%>ʼwáaʼus # ;
+3PL+BIAS+INTERR+PAST:%>ʼwáaʼujaa # ;
+3PL+BIAS+INTERR+PAST+HAB:%>ʼwáaʼuujaangaa # ;
+3PL+BIAS+INTERR+FUT:%>ʼwáaäsaaʼus # ;
+3PL+CERT+PRES:%>ʼwáaʼahlanggang # ;
+3PL+CERT+PAST:%>ʼwáaʼahlanggan # ;
+3PL+CERT+PAST+HAB:%>ʼwáaʼahlanggiinii # ;
+3PL+CERT+FUT:%>ʼwáaäsaaʼahlans # ;
+3PL+CERT+REL:%>ʼwáaʼahlans # ;
+3PL+INTS+PAST:%>ʼáawaaʼahlang # ;
+3PL+CONT:%>ʼáawaaʼahlanggaa # ;
+3PL+CTFACT+PRES:%>ʼáawaaʼahlanggang # ;
+3PL+RFLX:%>ʼwáaʼahl # ;
+3PL+FUT+RFLX+INTERR:%>ʼwáaäseehl # ;
+NEG+SG+IMPV:%>ʼáng # ;
+NEG+IMM+PRES:%>ʼángga # ;
+NEG+INTERR+SIMP+PRES:%>ʼáng # ;
+NEG+SIMP+PRES:%>ʼánggang # ;
+NEG+DIR+PAST:%>ʼánggan # ;
+NEG+INTERR+PAST:%>ʼáangaa # ;
+NEG+INDIR+PAST:%>ʼáangaan # ;
+NEG+REL:%>ʼáns # ;
+NEG+REL+EVID:%>ʼáangaas # ;
+NEG+NONFACT:%>ʼangáng # ;
+NEG+PAST+NONFACT:%>ʼáangaa%.ang # ;
+NEG+INTERR+PRES+HAB:%>ʼánggang # ;
+NEG+PRES+HAB:%>gángʼanggang # ;
+NEG+PRES+HAB+NONFACT:%>gángʼangang # ;
+NEG+DIR+PAST+HAB:%>ʼánggiinii # ;
+NEG+INTERR+PAST+HAB:%>ʼánggaangaa # ;
+NEG+INDIR+PAST+HAB:%>ʼánggaangaan # ;
+NEG+INTERR+FUT+LONG:%>ʼángäsaa # ;
+NEG+INTERR+FUT+SHORT:%>ʼángäs # ;
+NEG+SIMP+FUT:%>ʼángäsaang # ;
+NEG+IMM+FUT:%>ʼángäsga # ;
+NEG+REL+FUT:%>ʼángäsaas # ;
+NEG+FUT+NONFACT:%>ʼángäsaa%.ang # ;
+NEG+BIAS+IMM+PRES:%>ʼángʼuuj # ;
+NEG+BIAS+SIMP+PRES:%>ʼángʼuujang # ;
+NEG+RES:%>ʼángäsaaʼuujang # ;
+NEG+BIAS+INTERR+PRES:%>ʼángʼus # ;
+NEG+BIAS+INTERR+PAST:%>ʼángʼujaa # ;
+NEG+BIAS+INTERR+PAST+HAB:%>ʼángʼuujaangaa # ;
+NEG+BIAS+INTERR+FUT:%>ʼángäsaaʼus # ;
+NEG+CERT+PRES:%>ʼáangʼahlanggang # ;
+NEG+CERT+PAST:%>ʼáangʼahlanggan # ;
+NEG+CERT+PAST+HAB:%>ʼáangʼahlanggiinii # ;
+NEG+CERT+FUT:%>ʼángäsaaʼahlans # ;
+NEG+CERT+REL:%>ʼáangʼahlans # ;
+NEG+INTS+PAST:%>ʼáangaaʼahlang # ;
+NEG+CONT:%>ʼáangaaʼahlanggaa # ;
+NEG+CTFACT+PRES:%>ʼáangaaʼahlanggang # ;
+NEG+RFLX:%>ʼáangʼahl # ;
+NEG+FUT+RFLX+INTERR:%>ʼángäseehl # ;
+NEG+PL+IMPV:%>ʼángʼuu # ;
+NEG+3PL+IMM+PRES:%>ʼángʼwaa # ;
+NEG+3PL+INTERR+SIMP+PRES:%>ʼángʼwaa # ;
+NEG+3PL+SIMP+PRES:%>ʼángʼwaang # ;
+NEG+3PL+DIR+PAST:%>ʼángʼwägan # ;
+NEG+3PL+INTERR+PAST:%>ʼángʼaawaa # ;
+NEG+3PL+INDIR+PAST:%>ʼángʼaawaan # ;
+NEG+3PL+REL:%>ʼángʼwaas # ;
+NEG+3PL+REL+EVID:%>ʼángʼaawaas # ;
+NEG+3PL+NONFACT:%>ʼángʼwaa%.ang # ;
+NEG+3PL+PAST+NONFACT:%>ʼángʼaawaa%.ang # ;
+NEG+3PL+INTERR+PRES+HAB:%>gángʼangʼwaa # ;
+NEG+3PL+PRES+HAB:%>gángʼangʼwaang # ;
+NEG+3PL+PRES+HAB+NONFACT:%>gángʼangʼwaa%.ang # ;
+NEG+3PL+DIR+PAST+HAB:%>ʼángʼwägiinii # ;
+NEG+3PL+INTERR+PAST+HAB:%>ʼángʼwägaangaa # ;
+NEG+3PL+INDIR+PAST+HAB:%>ʼángʼwägaangaan # ;
+NEG+3PL+INTERR+FUT+LONG:%>ʼángʼwaaäsaa # ;
+NEG+3PL+INTERR+FUT+SHORT:%>ʼángʼwaaäs # ;
+NEG+3PL+SIMP+FUT:%>ʼángʼwaaäsaang # ;
+NEG+3PL+IMM+FUT:%>ʼángʼwaaäsga # ;
+NEG+3PL+REL+FUT:%>ʼángʼwaaäsaas # ;
+NEG+3PL+FUT+NONFACT:%>ʼángʼwaaäsaa%.ang # ;
+NEG+3PL+INTERR+NEAR+FUT:%>ʼwáa%.ang% k̲asaaʼáng # ;
+NEG+3PL+NEAR+FUT:%>ʼwáa%.ang% k̲asaaʼánggang # ;
+NEG+3PL+INTERR+VNEAR+FUT:%>ʼwáa%.ang% k̲asaasdläʼáng # ;
+NEG+3PL+VNEAR+FUT:%>ʼwáa%.ang% k̲asaasdläʼánggang # ;
+NEG+3PL+BIAS+IMM+PRES:%>ʼángʼwaaʼuuj # ;
+NEG+3PL+BIAS+SIMP+PRES:%>ʼángʼwaaʼuujang # ;
+NEG+3PL+RES:%>ʼángʼwaaäsaaʼuujang # ;
+NEG+3PL+BIAS+INTERR+PRES:%>ʼángʼwaaʼus # ;
+NEG+3PL+BIAS+INTERR+PAST:%>ʼángʼwaaʼujaa # ;
+NEG+3PL+BIAS+INTERR+PAST+HAB:%>ʼángʼwaaʼuujaangaa # ;
+NEG+3PL+BIAS+INTERR+FUT:%>ʼángʼwaaäsaaʼus # ;
+NEG+3PL+CERT+PRES:%>ʼángʼwaaʼahlanggang # ;
+NEG+3PL+CERT+PAST:%>ʼángʼwaaʼahlanggan # ;
+NEG+3PL+CERT+PAST+HAB:%>ʼángʼwaaʼahlanggiinii # ;
+NEG+3PL+CERT+FUT:%>ʼángʼwaaäsaaʼahlans # ;
+NEG+3PL+CERT+REL:%>ʼángʼwaaʼahlans # ;
+NEG+3PL+INTS+PAST:%>ʼángʼaawaaʼahlang # ;
+NEG+3PL+CONT:%>ʼángʼaawaaʼahlanggaa # ;
+NEG+3PL+CTFACT+PRES:%>ʼángʼaawaaʼahlanggang # ;
+NEG+3PL+RFLX:%>ʼángʼwaaʼahl # ;
+NEG+3PL+FUT+RFLX+INTERR:%>ʼángʼwaaäseehl # ;

LEXICON CLASS-E.E-STEM-2-INFL !!= @CODE@
+COND-AUX1:%> # ;
+SG+IMPV:%> # ;
+IMM+PRES:%> # ;
+INTERR+SIMP+PRES:%> # ;
+SIMP+PRES:%>ng # ;
+INTERR+PAST:%>yáa # ;
+INDIR+PAST:%>yáan # ;
+REL:%>s # ;
+REL+EVID:%>yáas # ;
+NONFACT:%>%.áng # ;
+PAST+NONFACT:%>yáa%.ang # ;
+INTERR+FUT+LONG:%>äsáa # ;
+INTERR+FUT+SHORT:%>äs # ;
+SIMP+FUT:%>äsáang # ;
+IMM+FUT:%>äsga # ;
+REL+FUT:%>äsáas # ;
+FUT+NONFACT:%>äsáa%.ang # ;
+INTERR+NEAR+FUT:%>%.áng% k̲asaʼáa # ;
+NEAR+FUT:%>%.áng% k̲asaʼáang # ;
+INTERR+VNEAR+FUT:%>%.áng% k̲asaasdláa # ;
+VNEAR+FUT:%>%.áng% k̲asaasdláang # ;
+BIAS+IMM+PRES:%>ʼúuj # ;
+BIAS+SIMP+PRES:%>ʼúujang # ;
+RES:%>äsáaʼuujang # ;
+BIAS+INTERR+PRES:%>ʼus # ;
+BIAS+INTERR+PAST:%>ʼujáa # ;
+BIAS+INTERR+PAST+HAB:%>ʼúujaangaa # ;
+BIAS+INTERR+FUT:%>äsáaʼus # ;
+CERT+PRES:%>ʼahlánggang # ;
+CERT+PAST:%>ʼahlánggan # ;
+CERT+PAST+HAB:%>ʼahlánggíinii # ;
+CERT+FUT:%>äsáaʼahlans # ;
+CERT+REL:%>ʼahláns # ;
+INTS+PAST:%>yáaʼahlang # ;
+CONT:%>yáaʼahlanggaa # ;
+CTFACT+PRES:%>yáaʼahlanggang # ;
+RFLX:%>ʼahl # ;
+FUT+RFLX+INTERR:%>äséehl # ;
+NEG+INTERR+NEAR+FUT:%>%.áng% k̲asaaʼáng # ;
+NEG+NEAR+FUT:%>%.áng% k̲asaaʼánggang # ;
+NEG+INTERR+VNEAR+FUT:%>%.áng% k̲asaasdläʼáng # ;
+NEG+VNEAR+FUT:%>%.áng% k̲asaasdläʼánggang # ;


LEXICON CLASS-E.EHL !!= @CODE@
+V:ehl                 CLASS-E.EHL-STEM-1-INFL ;
+V:ʼéel               CLASS-E.EHL-STEM-2-INFL ;
+V+EXT:ehldaal       CLASS-AAL-INFL  ;
+V+CIRCUM:ʼéelgwaang  CLASS-AANG-INFL  ;
+V+STAND-SG:ehlgyaʼáng            CLASS-ANG-STEM-1-INFL  ;
+V+STAND-SG:ehlgyaʼáang           CLASS-ANG-STEM-2-INFL  ;
+V+STAND-PL:ehlgyaʼáang           CLASS-AANG-INFL  ;
+V+ORDER:ehlhahl                  CLASS-AHL-INFL  ;
+V+INCEP:ehlhid                   CLASS-ID-STEM-1-INFL  ;
+V+INCEP:ehlhíid                  CLASS-ID-STEM-2-INFL  ;
+V+ALMOST:ehlsgä                  CLASS-A-STEM-1-INFL  ;
+V+ALMOST:ehlsgáa                 CLASS-A-STEM-2-INFL  ;
+V+NOCTURN:ehlʼuhlä               CLASS-A-STEM-1-INFL  ;
+V+NOCTURN:ehlʼuhláa              CLASS-A-STEM-2-INFL  ;
+V+SIT-SG:ehlʼwä                  CLASS-A-STEM-1-INFL  ;
+V+SIT-SG:ehlʼwáa                 CLASS-A-STEM-2-INFL  ;
+V+SIT-PL:ehlʼwaʼáang             CLASS-AANG-INFL  ;
+V+NOCTURN+DIST:ehlʼuhláaʼagang   CLASS-ANG-STEM-1-INFL  ;
+V+NOCTURN+DIST:ehlʼuhláaʼagaang  CLASS-ANG-STEM-2-INFL  ;
+V+ORDER+DIST:ehlháalagang        CLASS-ANG-STEM-1-INFL  ;
+V+ORDER+DIST:ehlháalaagaang      CLASS-ANG-STEM-2-INFL  ;
+V+ORDER+INCEP:ehlhahlhid         CLASS-ID-STEM-1-INFL  ;
+V+ORDER+INCEP:ehlhahlhíid        CLASS-ID-STEM-2-INFL  ;
+V+ORDER+ALMOST:ehlhahlsgä        CLASS-A-STEM-1-INFL  ;
+V+ORDER+ALMOST:ehlhahlsgáa       CLASS-A-STEM-2-INFL  ;
+V+ORDER+NOCTURN:ehlhahlʼuhlä     CLASS-A-STEM-1-INFL  ;
+V+ORDER+NOCTURN:ehlhahlʼuhláa    CLASS-A-STEM-2-INFL  ;
+V+INCEP+ORDER:ehlhidhahl         CLASS-AHL-INFL  ;
+V+INCEP+ALMOST:ehlhidsgä         CLASS-A-STEM-1-INFL  ;
+V+INCEP+ALMOST:ehlhidsgáa        CLASS-A-STEM-2-INFL  ;
+V+NOCTURN+ORDER:ehlʼuhlahahl     CLASS-AHL-INFL  ;

!LEXICON CLASS-E.EHL-STEM-1 !!= @CODE@
!# ;:

LEXICON CLASS-E.EHL-STEM-1-INFL !!= @CODE@
+COND-AUX1:%> # ;
+SG+IMPV:%> # ;
+IMM+PRES:%>ga # ;
+INTERR+SIMP+PRES:%> # ;
+SIMP+PRES:%>gáng # ;
+DIR+PAST:%>gán # ;
+REL:%>s # ;
+NONFACT:%>áng # ;
+INTERR+PRES+HAB:%>gáng # ;
+PRES+HAB:%>gánggang # ;
+PRES+HAB+NONFACT:%>gangáng # ;
+DIR+PAST+HAB:%>gíinii # ;
+INTERR+PAST+HAB:%>gáangaa # ;
+INDIR+PAST+HAB:%>gáangaan # ;
+INTERR+FUT+LONG:%>äsáa # ;
+INTERR+FUT+SHORT:%>äs # ;
+SIMP+FUT:%>äsáang # ;
+IMM+FUT:%>äsga # ;
+REL+FUT:%>äsáas # ;
+FUT+NONFACT:%>äsáa%.ang # ;
+INTERR+NEAR+FUT:%>áng% k̲asaʼáa # ;
+NEAR+FUT:%>áng% k̲asaʼáang # ;
+INTERR+VNEAR+FUT:%>áng% k̲asaasdláa # ;
+VNEAR+FUT:%>áng% k̲asaasdláang # ;
+BIAS+IMM+PRES:%>ʼúuj # ;
+BIAS+SIMP+PRES:%>ʼúujang # ;
+RES:%>äsáaʼuujang # ;
+BIAS+INTERR+PRES:%>ʼus # ;
+BIAS+INTERR+PAST:%>ʼujáa # ;
+BIAS+INTERR+PAST+HAB:%>ʼúujaangaa # ;
+BIAS+INTERR+FUT:%>äsáaʼus # ;
+CERT+FUT:%>äsáaʼahlans # ;
+FUT+RFLX+INTERR:%>äséehl # ;
+PL+IMPV:%>ʼúu # ;
+3PL+IMM+PRES:%>ʼwáa # ;
+3PL+INTERR+SIMP+PRES:%>ʼwáa # ;
+3PL+SIMP+PRES:%>ʼwáang # ;
+3PL+DIR+PAST:%>ʼwägán # ;
+3PL+INTERR+PAST:%>ʼáawaa # ;
+3PL+INDIR+PAST:%>ʼáawaan # ;
+3PL+REL:%>ʼwáas # ;
+3PL+REL+EVID:%>ʼáawaas # ;
+3PL+NONFACT:%>ʼwáa%.ang # ;
+3PL+PAST+NONFACT:%>ʼáawaa%.ang # ;
+3PL+INTERR+PRES+HAB:%>gángʼwaa # ;
+3PL+PRES+HAB:%>gángʼwaang # ;
+3PL+PRES+HAB+NONFACT:%>gángʼwaa%.ang # ;
+3PL+DIR+PAST+HAB:%>ʼwägíinii # ;
+3PL+INTERR+PAST+HAB:%>ʼwägáangaa # ;
+3PL+INDIR+PAST+HAB:%>ʼwägáangaan # ;
+3PL+INTERR+FUT+LONG:%>ʼwáaäsaa # ;
+3PL+INTERR+FUT+SHORT:%>ʼwáaäs # ;
+3PL+SIMP+FUT:%>ʼwáaäsaang # ;
+3PL+IMM+FUT:%>ʼwáaäsga # ;
+3PL+REL+FUT:%>ʼwáaäsaas # ;
+3PL+FUT+NONFACT:%>ʼwáaäsaa%.ang # ;
+3PL+INTERR+NEAR+FUT:%>ʼwáa%.áng% k̲asaʼáa # ;
+3PL+NEAR+FUT:%>ʼwáa%.áng% k̲asaʼáang # ;
+3PL+INTERR+VNEAR+FUT:%>ʼwáa%.áng% k̲asaasdláa # ;
+3PL+VNEAR+FUT:%>ʼwáa%.áng% k̲asaasdláang # ;
+3PL+BIAS+IMM+PRES:%>ʼwáaʼuuj # ;
+3PL+BIAS+SIMP+PRES:%>ʼwáaʼuujang # ;
+3PL+RES:%>ʼwáaäsaaʼuujang # ;
+3PL+BIAS+INTERR+PRES:%>ʼwáaʼus # ;
+3PL+BIAS+INTERR+PAST:%>ʼwáaʼujaa # ;
+3PL+BIAS+INTERR+PAST+HAB:%>ʼwáaʼuujaangaa # ;
+3PL+BIAS+INTERR+FUT:%>ʼwáaäsaaʼus # ;
+3PL+CERT+PRES:%>ʼwáaʼahlanggang # ;
+3PL+CERT+PAST:%>ʼwáaʼahlanggan # ;
+3PL+CERT+PAST+HAB:%>ʼwáaʼahlanggíinii # ;
+3PL+CERT+FUT:%>ʼwáaäsaaʼahlans # ;
+3PL+CERT+REL:%>ʼwáaʼahlans # ;
+3PL+INTS+PAST:%>ʼáawaaʼahlang # ;
+3PL+CONT:%>ʼáawaaʼahlanggaa # ;
+3PL+CTFACT+PRES:%>ʼáawaaʼahlanggang # ;
+3PL+RFLX:%>ʼwáaʼahl # ;
+3PL+FUT+RFLX+INTERR:%>ʼwáaäseehl # ;
+NEG+SG+IMPV:%>ʼáng # ;
+NEG+IMM+PRES:%>ʼángga # ;
+NEG+INTERR+SIMP+PRES:%>ʼáng # ;
+NEG+SIMP+PRES:%>ʼánggang # ;
+NEG+DIR+PAST:%>ʼánggan # ;
+NEG+INTERR+PAST:%>ʼáangaa # ;
+NEG+INDIR+PAST:%>ʼáangaan # ;
+NEG+REL:%>ʼáns # ;
+NEG+REL+EVID:%>ʼáangaas # ;
+NEG+NONFACT:%>ʼangáng # ;
+NEG+PAST+NONFACT:%>ʼáangaa%.ang # ;
+NEG+INTERR+PRES+HAB:%>ʼánggang # ;
+NEG+PRES+HAB:%>gángʼanggang # ;
+NEG+PRES+HAB+NONFACT:%>gángʼangang # ;
+NEG+DIR+PAST+HAB:%>ʼánggíinii # ;
+NEG+INTERR+PAST+HAB:%>ʼánggaangaa # ;
+NEG+INDIR+PAST+HAB:%>ʼánggaangaan # ;
+NEG+INTERR+FUT+LONG:%>ʼángäsaa # ;
+NEG+INTERR+FUT+SHORT:%>ʼángäs # ;
+NEG+SIMP+FUT:%>ʼángäsaang # ;
+NEG+IMM+FUT:%>ʼángäsga # ;
+NEG+REL+FUT:%>ʼángäsaas # ;
+NEG+FUT+NONFACT:%>ʼángäsaa%.ang # ;
+NEG+INTERR+NEAR+FUT:%>áng% k̲asaaʼáng # ;
+NEG+NEAR+FUT:%>áng% k̲asaaʼánggang # ;
+NEG+INTERR+VNEAR+FUT:%>áng% k̲asaasdläʼáng # ;
+NEG+VNEAR+FUT:%>áng% k̲asaasdläʼánggang # ;
+NEG+BIAS+IMM+PRES:%>ʼángʼuuj # ;
+NEG+BIAS+SIMP+PRES:%>ʼángʼuujang # ;
+NEG+RES:%>ʼángäsaaʼuujang # ;
+NEG+BIAS+INTERR+PRES:%>ʼángʼus # ;
+NEG+BIAS+INTERR+PAST:%>ʼángʼujaa # ;
+NEG+BIAS+INTERR+PAST+HAB:%>ʼángʼuujaangaa # ;
+NEG+BIAS+INTERR+FUT:%>ʼángäsaaʼus # ;
+NEG+CERT+PRES:%>ʼáangʼahlanggang # ;
+NEG+CERT+PAST:%>ʼáangʼahlanggan # ;
+NEG+CERT+PAST+HAB:%>ʼáangʼahlanggíinii # ;
+NEG+CERT+FUT:%>ʼángäsaaʼahlans # ;
+NEG+CERT+REL:%>ʼáangʼahlans # ;
+NEG+INTS+PAST:%>ʼáangaaʼahlang # ;
+NEG+CONT:%>ʼáangaaʼahlanggaa # ;
+NEG+CTFACT+PRES:%>ʼáangaaʼahlanggang # ;
+NEG+RFLX:%>ʼáangʼahl # ;
+NEG+FUT+RFLX+INTERR:%>ʼángäseehl # ;
+NEG+PL+IMPV:%>ʼángʼuu # ;
+NEG+3PL+IMM+PRES:%>ʼángʼwaa # ;
+NEG+3PL+INTERR+SIMP+PRES:%>ʼángʼwaa # ;
+NEG+3PL+SIMP+PRES:%>ʼángʼwaang # ;
+NEG+3PL+DIR+PAST:%>ʼángʼwägan # ;
+NEG+3PL+INTERR+PAST:%>ʼángʼaawaa # ;
+NEG+3PL+INDIR+PAST:%>ʼángʼaawaan # ;
+NEG+3PL+REL:%>ʼángʼwaas # ;
+NEG+3PL+REL+EVID:%>ʼángʼaawaas # ;
+NEG+3PL+NONFACT:%>ʼángʼwaa%.ang # ;
+NEG+3PL+PAST+NONFACT:%>ʼángʼaawaa%.ang # ;
+NEG+3PL+INTERR+PRES+HAB:%>gángʼangʼwaa # ;
+NEG+3PL+PRES+HAB:%>gángʼangʼwaang # ;
+NEG+3PL+PRES+HAB+NONFACT:%>gángʼangʼwaa%.ang # ;
+NEG+3PL+DIR+PAST+HAB:%>ʼángʼwägíinii # ;
+NEG+3PL+INTERR+PAST+HAB:%>ʼángʼwägáangaa # ;
+NEG+3PL+INDIR+PAST+HAB:%>ʼángʼwägáangaan # ;
+NEG+3PL+INTERR+FUT+LONG:%>ʼángʼwaaäsaa # ;
+NEG+3PL+INTERR+FUT+SHORT:%>ʼángʼwaaäs # ;
+NEG+3PL+SIMP+FUT:%>ʼángʼwaaäsaang # ;
+NEG+3PL+IMM+FUT:%>ʼángʼwaaäsga # ;
+NEG+3PL+REL+FUT:%>ʼángʼwaaäsaas # ;
+NEG+3PL+FUT+NONFACT:%>ʼángʼwaaäsaa%.ang # ;
+NEG+3PL+INTERR+NEAR+FUT:%>ʼwáa%.áng% k̲asaaʼáng # ;
+NEG+3PL+NEAR+FUT:%>ʼwáa%.áng% k̲asaaʼánggang # ;
+NEG+3PL+INTERR+VNEAR+FUT:%>ʼwáa%.áng% k̲asaasdläʼáng # ;
+NEG+3PL+VNEAR+FUT:%>ʼwáa%.áng% k̲asaasdläʼánggang # ;
+NEG+3PL+BIAS+IMM+PRES:%>ʼángʼwaaʼuuj # ;
+NEG+3PL+BIAS+SIMP+PRES:%>ʼángʼwaaʼuujang # ;
+NEG+3PL+RES:%>ʼángʼwaaäsaaʼuujang # ;
+NEG+3PL+BIAS+INTERR+PRES:%>ʼángʼwaaʼus # ;
+NEG+3PL+BIAS+INTERR+PAST:%>ʼángʼwaaʼujaa # ;
+NEG+3PL+BIAS+INTERR+PAST+HAB:%>ʼángʼwaaʼuujaangaa # ;
+NEG+3PL+BIAS+INTERR+FUT:%>ʼángʼwaaäsaaʼus # ;
+NEG+3PL+CERT+PRES:%>ʼángʼwaaʼahlanggang # ;
+NEG+3PL+CERT+PAST:%>ʼángʼwaaʼahlanggan # ;
+NEG+3PL+CERT+PAST+HAB:%>ʼángʼwaaʼahlanggíinii # ;
+NEG+3PL+CERT+FUT:%>ʼángʼwaaäsaaʼahlans # ;
+NEG+3PL+CERT+REL:%>ʼángʼwaaʼahlans # ;
+NEG+3PL+INTS+PAST:%>ʼángʼaawaaʼahlang # ;
+NEG+3PL+CONT:%>ʼángʼaawaaʼahlanggaa # ;
+NEG+3PL+CTFACT+PRES:%>ʼángʼaawaaʼahlanggang # ;
+NEG+3PL+RFLX:%>ʼángʼwaaʼahl # ;
+NEG+3PL+FUT+RFLX+INTERR:%>ʼángʼwaaäseehl # ;

LEXICON CLASS-E.EHL-STEM-2-INFL !!= @CODE@
+COND-AUX2:%> # ;
+INTERR+PAST:%>áa # ;
+INDIR+PAST:%>áan # ;
+REL+EVID:%>áas # ;
+PAST+NONFACT:%>áa%.ang # ;
+CERT+PRES:%>ʼahlánggang # ;
+CERT+PAST:%>ʼahlánggan # ;
+CERT+PAST+HAB:%>ʼahlánggíinii # ;
+CERT+REL:%>ʼahláns # ;
+INTS+PAST:%>áaʼahlang # ;
+CONT:%>áaʼahlanggaa # ;
+CTFACT+PRES:%>áaʼahlanggang # ;
+RFLX:%>ʼahl # ;


LEXICON CLASS-IHL !!= @CODE@
+V:ihl                 CLASS-IHL-STEM-1-INFL ;
+V:íl                  CLASS-IHL-STEM-2-INFL ;
+V:éel                 CLASS-IHL-STEM-3-INFL ;
+V+EXT:ihldaal          CLASS-AAL-INFL  ;
+V+CIRCUM:ihlgwaang     CLASS-AANG-INFL  ;
+V+STAND-SG:ihlgyaʼáng            CLASS-ANG-STEM-1-INFL  ;
+V+STAND-SG:ihlgyaʼáang           CLASS-ANG-STEM-2-INFL  ;
+V+STAND-PL:ihlgyaʼáang           CLASS-AANG-INFL  ;
+V+ORDER:ihlhahl                  CLASS-AHL-INFL  ;
+V+INCEP:ihlhid                   CLASS-ID-STEM-1-INFL  ;
+V+INCEP:ihlhíid                  CLASS-ID-STEM-2-INFL  ;
+V+ALMOST:ihlsgä                  CLASS-A-STEM-1-INFL  ;
+V+ALMOST:ihlsgáa                 CLASS-A-STEM-2-INFL  ;
+V+NOCTURN:ihlʼuhlä               CLASS-A-STEM-1-INFL  ;
+V+NOCTURN:ihlʼuhláa              CLASS-A-STEM-2-INFL  ;
+V+SIT-SG:ihlʼwä                  CLASS-A-STEM-1-INFL  ;
+V+SIT-SG:ihlʼwáa                 CLASS-A-STEM-2-INFL  ;
+V+SIT-PL:ihlʼwaʼáang             CLASS-AANG-INFL  ;
+V+NOCTURN+DIST:ihlʼuhláaʼagang   CLASS-ANG-STEM-1-INFL  ;
+V+NOCTURN+DIST:ihlʼuhláaʼagaang  CLASS-ANG-STEM-2-INFL  ;
+V+ORDER+DIST:ihlháalagang        CLASS-ANG-STEM-1-INFL  ;
+V+ORDER+DIST:ihlháalaagaang      CLASS-ANG-STEM-2-INFL  ;
+V+ORDER+INCEP:ihlhahlhid         CLASS-ID-STEM-1-INFL  ;
+V+ORDER+INCEP:ihlhahlhíid        CLASS-ID-STEM-2-INFL  ;
+V+ORDER+ALMOST:ihlhahlsgä        CLASS-A-STEM-1-INFL  ;
+V+ORDER+ALMOST:ihlhahlsgáa       CLASS-A-STEM-2-INFL  ;
+V+ORDER+NOCTURN:ihlhahlʼuhlä     CLASS-A-STEM-1-INFL  ;
+V+ORDER+NOCTURN:ihlhahlʼuhláa    CLASS-A-STEM-2-INFL  ;
+V+INCEP+ORDER:ihlhidhahl         CLASS-AHL-INFL  ;
+V+INCEP+ALMOST:ihlhidsgä         CLASS-A-STEM-1-INFL  ;
+V+INCEP+ALMOST:ihlhidsgáa        CLASS-A-STEM-2-INFL  ;
+V+NOCTURN+ORDER:ihlʼuhlahahl     CLASS-AHL-INFL  ;

LEXICON CLASS-IHL-STEM-1-INFL !!= @CODE@
+COND-AUX1:%> # ;
+SG+IMPV:%> # ;
+INTERR+SIMP+PRES:%> # ;
+REL:%>s # ;
+INTERR+FUT+LONG:%>äsáa # ;
+INTERR+FUT+SHORT:%>äs # ;
+SIMP+FUT:%>äsáang # ;
+IMM+FUT:%>äsga # ;
+REL+FUT:%>äsáas # ;
+FUT+NONFACT:%>äsáa%.ang # ;
+BIAS+IMM+PRES:%>ʼúuj # ;
+BIAS+SIMP+PRES:%>ʼúujang # ;
+RES:%>äsáaʼuujang # ;
+BIAS+INTERR+PRES:%>ʼus # ;
+BIAS+INTERR+PAST:%>ʼujáa # ;
+BIAS+INTERR+PAST+HAB:%>ʼúujaangaa # ;
+BIAS+INTERR+FUT:%>äsáaʼus # ;
+CERT+FUT:%>äsáaʼahlans # ;
+FUT+RFLX+INTERR:%>äséehl # ;
+PL+IMPV:%>ʼúu # ;
+3PL+IMM+PRES:%>ʼwáa # ;
+3PL+INTERR+SIMP+PRES:%>ʼwáa # ;
+3PL+SIMP+PRES:%>ʼwáang # ;
+3PL+DIR+PAST:%>ʼwägán # ;
+3PL+INTERR+PAST:%>ʼáawaa # ;
+3PL+INDIR+PAST:%>ʼáawaan # ;
+3PL+REL:%>ʼwáas # ;
+3PL+REL+EVID:%>ʼáawaas # ;
+3PL+NONFACT:%>ʼwáa%.ang # ;
+3PL+PAST+NONFACT:%>ʼáawaa%.ang # ;
+3PL+DIR+PAST+HAB:%>ʼwägíinii # ;
+3PL+INTERR+PAST+HAB:%>ʼwägáangaa # ;
+3PL+INDIR+PAST+HAB:%>ʼwägáangaan # ;
+3PL+INTERR+FUT+LONG:%>ʼwáaäsaa # ;
+3PL+INTERR+FUT+SHORT:%>ʼwáaäs # ;
+3PL+SIMP+FUT:%>ʼwáaäsaang # ;
+3PL+IMM+FUT:%>ʼwáaäsga # ;
+3PL+REL+FUT:%>ʼwáaäsaas # ;
+3PL+FUT+NONFACT:%>ʼwáaäsaa%.ang # ;
+3PL+INTERR+NEAR+FUT:%>ʼwáa%.ang% k̲asaʼáa # ;
+3PL+NEAR+FUT:%>ʼwáa%.ang% k̲asaʼáang # ;
+3PL+INTERR+VNEAR+FUT:%>ʼwáa%.ang% k̲asaasdláa # ;
+3PL+VNEAR+FUT:%>ʼwáa%.ang% k̲asaasdláang # ;
+3PL+BIAS+IMM+PRES:%>ʼwáaʼuuj # ;
+3PL+BIAS+SIMP+PRES:%>ʼwáaʼuujang # ;
+3PL+RES:%>ʼwáaäsaaʼuujang # ;
+3PL+BIAS+INTERR+PRES:%>ʼwáaʼus # ;
+3PL+BIAS+INTERR+PAST:%>ʼwáaʼujaa # ;
+3PL+BIAS+INTERR+PAST+HAB:%>ʼwáaʼuujaangaa # ;
+3PL+BIAS+INTERR+FUT:%>ʼwáaäsaaʼus # ;
+3PL+CERT+PRES:%>ʼwáaʼahlanggang # ;
+3PL+CERT+PAST:%>ʼwáaʼahlanggan # ;
+3PL+CERT+PAST+HAB:%>ʼwáaʼahlanggiinii # ;
+3PL+CERT+FUT:%>ʼwáaäsaaʼahlans # ;
+3PL+CERT+REL:%>ʼwáaʼahlans # ;
+3PL+INTS+PAST:%>ʼáawaaʼahlang # ;
+3PL+CONT:%>ʼáawaaʼahlanggaa # ;
+3PL+CTFACT+PRES:%>ʼáawaaʼahlanggang # ;
+3PL+RFLX:%>ʼwáaʼahl # ;
+3PL+FUT+RFLX+INTERR:%>ʼwáaäseehl # ;
+NEG+SG+IMPV:%>ʼáng # ;
+NEG+IMM+PRES:%>ʼángga # ;
+NEG+INTERR+SIMP+PRES:%>ʼáng # ;
+NEG+SIMP+PRES:%>ʼánggang # ;
+NEG+DIR+PAST:%>ʼánggan # ;
+NEG+INTERR+PAST:%>ʼáangaa # ;
+NEG+INDIR+PAST:%>ʼáangaan # ;
+NEG+REL:%>ʼáns # ;
+NEG+REL+EVID:%>ʼáangaas # ;
+NEG+NONFACT:%>ʼangáng # ;
+NEG+PAST+NONFACT:%>ʼáangaa%.ang # ;
+NEG+INTERR+PRES+HAB:%>ʼánggang # ;
+NEG+DIR+PAST+HAB:%>ʼánggiinii # ;
+NEG+INTERR+PAST+HAB:%>ʼánggaangaa # ;
+NEG+INDIR+PAST+HAB:%>ʼánggaangaan # ;
+NEG+INTERR+FUT+LONG:%>ʼángäsaa # ;
+NEG+INTERR+FUT+SHORT:%>ʼángäs # ;
+NEG+SIMP+FUT:%>ʼángäsaang # ;
+NEG+IMM+FUT:%>ʼángäsga # ;
+NEG+REL+FUT:%>ʼángäsaas # ;
+NEG+FUT+NONFACT:%>ʼángäsaa%.ang # ;
+NEG+BIAS+IMM+PRES:%>ʼángʼuuj # ;
+NEG+BIAS+SIMP+PRES:%>ʼángʼuujang # ;
+NEG+RES:%>ʼángäsaaʼuujang # ;
+NEG+BIAS+INTERR+PRES:%>ʼángʼus # ;
+NEG+BIAS+INTERR+PAST:%>ʼángʼujaa # ;
+NEG+BIAS+INTERR+PAST+HAB:%>ʼángʼuujaangaa # ;
+NEG+BIAS+INTERR+FUT:%>ʼángäsaaʼus # ;
+NEG+CERT+PRES:%>ʼáangʼahlanggang # ;
+NEG+CERT+PAST:%>ʼáangʼahlanggan # ;
+NEG+CERT+PAST+HAB:%>ʼáangʼahlanggiinii # ;
+NEG+CERT+FUT:%>ʼángäsaaʼahlans # ;
+NEG+CERT+REL:%>ʼáangʼahlans # ;
+NEG+INTS+PAST:%>ʼáangaaʼahlang # ;
+NEG+CONT:%>ʼáangaaʼahlanggaa # ;
+NEG+CTFACT+PRES:%>ʼáangaaʼahlanggang # ;
+NEG+RFLX:%>ʼáangʼahl # ;
+NEG+FUT+RFLX+INTERR:%>ʼángäseehl # ;
+NEG+PL+IMPV:%>ʼángʼuu # ;
+NEG+3PL+IMM+PRES:%>ʼángʼwaa # ;
+NEG+3PL+INTERR+SIMP+PRES:%>ʼángʼwaa # ;
+NEG+3PL+SIMP+PRES:%>ʼángʼwaang # ;
+NEG+3PL+DIR+PAST:%>ʼángʼwägan # ;
+NEG+3PL+INTERR+PAST:%>ʼángʼaawaa # ;
+NEG+3PL+INDIR+PAST:%>ʼángʼaawaan # ;
+NEG+3PL+REL:%>ʼángʼwaas # ;
+NEG+3PL+REL+EVID:%>ʼángʼaawaas # ;
+NEG+3PL+NONFACT:%>ʼángʼwaa%.ang # ;
+NEG+3PL+PAST+NONFACT:%>ʼángʼaawaa%.ang # ;
+NEG+3PL+DIR+PAST+HAB:%>ʼángʼwägiinii # ;
+NEG+3PL+INTERR+PAST+HAB:%>ʼángʼwägaangaa # ;
+NEG+3PL+INDIR+PAST+HAB:%>ʼángʼwägaangaan # ;
+NEG+3PL+INTERR+FUT+LONG:%>ʼángʼwaaäsaa # ;
+NEG+3PL+INTERR+FUT+SHORT:%>ʼángʼwaaäs # ;
+NEG+3PL+SIMP+FUT:%>ʼángʼwaaäsaang # ;
+NEG+3PL+IMM+FUT:%>ʼángʼwaaäsga # ;
+NEG+3PL+REL+FUT:%>ʼángʼwaaäsaas # ;
+NEG+3PL+FUT+NONFACT:%>ʼángʼwaaäsaa%.ang # ;
+NEG+3PL+INTERR+NEAR+FUT:%>ʼwáa%.ang% k̲asaaʼáng # ;
+NEG+3PL+NEAR+FUT:%>ʼwáa%.ang% k̲asaaʼánggang # ;
+NEG+3PL+INTERR+VNEAR+FUT:%>ʼwáa%.ang% k̲asaasdläʼáng # ;
+NEG+3PL+VNEAR+FUT:%>ʼwáa%.ang% k̲asaasdläʼánggang # ;
+NEG+3PL+BIAS+IMM+PRES:%>ʼángʼwaaʼuuj # ;
+NEG+3PL+BIAS+SIMP+PRES:%>ʼángʼwaaʼuujang # ;
+NEG+3PL+RES:%>ʼángʼwaaäsaaʼuujang # ;
+NEG+3PL+BIAS+INTERR+PRES:%>ʼángʼwaaʼus # ;
+NEG+3PL+BIAS+INTERR+PAST:%>ʼángʼwaaʼujaa # ;
+NEG+3PL+BIAS+INTERR+PAST+HAB:%>ʼángʼwaaʼuujaangaa # ;
+NEG+3PL+BIAS+INTERR+FUT:%>ʼángʼwaaäsaaʼus # ;
+NEG+3PL+CERT+PRES:%>ʼángʼwaaʼahlanggang # ;
+NEG+3PL+CERT+PAST:%>ʼángʼwaaʼahlanggan # ;
+NEG+3PL+CERT+PAST+HAB:%>ʼángʼwaaʼahlanggiinii # ;
+NEG+3PL+CERT+FUT:%>ʼángʼwaaäsaaʼahlans # ;
+NEG+3PL+CERT+REL:%>ʼángʼwaaʼahlans # ;
+NEG+3PL+INTS+PAST:%>ʼángʼaawaaʼahlang # ;
+NEG+3PL+CONT:%>ʼángʼaawaaʼahlanggaa # ;
+NEG+3PL+CTFACT+PRES:%>ʼángʼaawaaʼahlanggang # ;
+NEG+3PL+RFLX:%>ʼángʼwaaʼahl # ;
+NEG+3PL+FUT+RFLX+INTERR:%>ʼángʼwaaäseehl # ;

LEXICON CLASS-IHL-STEM-2-INFL !!= @CODE@
+IMM+PRES:%>ga # ;
+SIMP+PRES:%>gáng # ;
+DIR+PAST:%>gán # ;
+NONFACT:%>%áng # ;
+INTERR+PRES+HAB:%>gáng # ;
+PRES+HAB:%>gánggang # ;
+PRES+HAB+NONFACT:%>gangáng # ;
+DIR+PAST+HAB:%>gíinii # ;
+INTERR+PAST+HAB:%>gáangaa # ;
+INDIR+PAST+HAB:%>gáangaan # ;
+INTERR+NEAR+FUT:%>áng% k̲asaʼáa # ;
+NEAR+FUT:%>áng% k̲asaʼáang # ;
+INTERR+VNEAR+FUT:%>áng% k̲asaasdláa # ;
+VNEAR+FUT:%>áng% k̲asaasdláang # ;
+3PL+INTERR+PRES+HAB:%>gángʼwaa # ;
+3PL+PRES+HAB:%>gángʼwaang # ;
+3PL+PRES+HAB+NONFACT:%>gángʼwaa%.ang # ;
+NEG+PRES+HAB:%>gángʼanggang # ;
+NEG+PRES+HAB+NONFACT:%>gángʼangang # ;
+NEG+INTERR+NEAR+FUT:%>áng% k̲asaaʼáng # ;
+NEG+NEAR+FUT:%>áng% k̲asaaʼánggang # ;
+NEG+INTERR+VNEAR+FUT:%>áng% k̲asaasdläʼáng # ;
+NEG+VNEAR+FUT:%>áng% k̲asaasdläʼánggang # ;
+NEG+3PL+INTERR+PRES+HAB:%>gángʼangʼwaa # ;
+NEG+3PL+PRES+HAB:%>gángʼangʼwaang # ;
+NEG+3PL+PRES+HAB+NONFACT:%>gángʼangʼwaa%.ang # ;

LEXICON CLASS-IHL-STEM-3-INFL !!= @CODE@
+COND-AUX2:%> # ;
+INTERR+PAST:%>áa # ;
+INDIR+PAST:%>áan # ;
+REL+EVID:%>áas # ;
+PAST+NONFACT:%>áa%.ang # ;
+CERT+PRES:%>ʼahlánggang # ;
+CERT+PAST:%>ʼahlánggan # ;
+CERT+PAST+HAB:%>ʼahlánggíinii # ;
+CERT+REL:%>ʼahláns # ;
+INTS+PAST:%>áaʼahlang # ;
+CONT:%>áaʼahlanggaa # ;
+CTFACT+PRES:%>áaʼahlanggang # ;
+RFLX:%>ʼahl # ;


LEXICON CLASS-IIHL !!= @CODE@
+V:íihl                  CLASS-IIHL-STEM-1-INFL ;
+V:íl                    CLASS-IIHL-STEM-2-INFL ;
+V:éel                   CLASS-IIHL-STEM-3-INFL ;
+V+EXT:íihldaal          CLASS-AAL-INFL  ;
+V+CIRCUM:íihlgwaang     CLASS-AANG-INFL  ;
+V+STAND-SG:íihlgyaʼáng            CLASS-ANG-STEM-1-INFL  ;
+V+STAND-SG:íihlgyaʼáang           CLASS-ANG-STEM-2-INFL  ;
+V+STAND-PL:íihlgyaʼáang           CLASS-AANG-INFL  ;
+V+ORDER:íihlhahl                  CLASS-AHL-INFL  ;
+V+INCEP:íihlhid                   CLASS-ID-STEM-1-INFL  ;
+V+INCEP:íihlhíid                  CLASS-ID-STEM-2-INFL  ;
+V+ALMOST:íihlsgä                  CLASS-A-STEM-1-INFL  ;
+V+ALMOST:íihlsgáa                 CLASS-A-STEM-2-INFL  ;
+V+NOCTURN:íihlʼuhlä               CLASS-A-STEM-1-INFL  ;
+V+NOCTURN:íihlʼuhláa              CLASS-A-STEM-2-INFL  ;
+V+SIT-SG:íihlʼwä                  CLASS-A-STEM-1-INFL  ;
+V+SIT-SG:íihlʼwáa                 CLASS-A-STEM-2-INFL  ;
+V+SIT-PL:íihlʼwaʼáang             CLASS-AANG-INFL  ;
+V+NOCTURN+DIST:íihlʼuhláaʼagang   CLASS-ANG-STEM-1-INFL  ;
+V+NOCTURN+DIST:íihlʼuhláaʼagaang  CLASS-ANG-STEM-2-INFL  ;
+V+ORDER+DIST:íihlháalagang        CLASS-ANG-STEM-1-INFL  ;
+V+ORDER+DIST:íihlháalaagaang      CLASS-ANG-STEM-2-INFL  ;
+V+ORDER+INCEP:íihlhahlhid         CLASS-ID-STEM-1-INFL  ;
+V+ORDER+INCEP:íihlhahlhíid        CLASS-ID-STEM-2-INFL  ;
+V+ORDER+ALMOST:íihlhahlsgä        CLASS-A-STEM-1-INFL  ;
+V+ORDER+ALMOST:íihlhahlsgáa       CLASS-A-STEM-2-INFL  ;
+V+ORDER+NOCTURN:íihlhahlʼuhlä     CLASS-A-STEM-1-INFL  ;
+V+ORDER+NOCTURN:íihlhahlʼuhláa    CLASS-A-STEM-2-INFL  ;
+V+INCEP+ORDER:íihlhidhahl         CLASS-AHL-INFL  ;
+V+INCEP+ALMOST:íihlhidsgä         CLASS-A-STEM-1-INFL  ;
+V+INCEP+ALMOST:íihlhidsgáa        CLASS-A-STEM-2-INFL  ;
+V+NOCTURN+ORDER:íihlʼuhlahahl     CLASS-AHL-INFL  ;

LEXICON CLASS-IIHL-STEM-1-INFL !!= @CODE@
+COND-AUX1:%> # ;
+SG+IMPV:%> # ;
+INTERR+SIMP+PRES:%> # ;
+REL:%>s # ;
+INTERR+FUT+LONG:%>äsáa # ;
+INTERR+FUT+SHORT:%>äs # ;
+SIMP+FUT:%>äsáang # ;
+IMM+FUT:%>äsga # ;
+REL+FUT:%>äsáas # ;
+FUT+NONFACT:%>äsáa%.ang # ;
+BIAS+IMM+PRES:%>ʼúuj # ;
+BIAS+SIMP+PRES:%>ʼúujang # ;
+RES:%>äsáaʼuujang # ;
+BIAS+INTERR+PRES:%>ʼus # ;
+BIAS+INTERR+PAST:%>ʼujáa # ;
+BIAS+INTERR+PAST+HAB:%>ʼúujaangaa # ;
+BIAS+INTERR+FUT:%>äsáaʼus # ;
+CERT+FUT:%>äsáaʼahlans # ;
+FUT+RFLX+INTERR:%>äséehl # ;
+PL+IMPV:%>ʼúu # ;
+3PL+IMM+PRES:%>ʼwáa # ;
+3PL+INTERR+SIMP+PRES:%>ʼwáa # ;
+3PL+SIMP+PRES:%>ʼwáang # ;
+3PL+DIR+PAST:%>ʼwägán # ;
+3PL+INTERR+PAST:%>ʼáawaa # ;
+3PL+INDIR+PAST:%>ʼáawaan # ;
+3PL+REL:%>ʼwáas # ;
+3PL+REL+EVID:%>ʼáawaas # ;
+3PL+NONFACT:%>ʼwáa%.ang # ;
+3PL+PAST+NONFACT:%>ʼáawaa%.ang # ;
+3PL+DIR+PAST+HAB:%>ʼwägíinii # ;
+3PL+INTERR+PAST+HAB:%>ʼwägáangaa # ;
+3PL+INDIR+PAST+HAB:%>ʼwägáangaan # ;
+3PL+INTERR+FUT+LONG:%>ʼwáaäsaa # ;
+3PL+INTERR+FUT+SHORT:%>ʼwáaäs # ;
+3PL+SIMP+FUT:%>ʼwáaäsaang # ;
+3PL+IMM+FUT:%>ʼwáaäsga # ;
+3PL+REL+FUT:%>ʼwáaäsaas # ;
+3PL+FUT+NONFACT:%>ʼwáaäsaa%.ang # ;
+3PL+INTERR+NEAR+FUT:%>ʼwáa%.áng% k̲asaʼáa # ;
+3PL+NEAR+FUT:%>ʼwáa%.áng% k̲asaʼáang # ;
+3PL+INTERR+VNEAR+FUT:%>ʼwáa%.áng% k̲asaasdláa # ;
+3PL+VNEAR+FUT:%>ʼwáa%.áng% k̲asaasdláang # ;
+3PL+BIAS+IMM+PRES:%>ʼwáaʼuuj # ;
+3PL+BIAS+SIMP+PRES:%>ʼwáaʼuujang # ;
+3PL+RES:%>ʼwáaäsaaʼuujang # ;
+3PL+BIAS+INTERR+PRES:%>ʼwáaʼus # ;
+3PL+BIAS+INTERR+PAST:%>ʼwáaʼujaa # ;
+3PL+BIAS+INTERR+PAST+HAB:%>ʼwáaʼuujaangaa # ;
+3PL+BIAS+INTERR+FUT:%>ʼwáaäsaaʼus # ;
+3PL+CERT+PRES:%>ʼwáaʼahlanggang # ;
+3PL+CERT+PAST:%>ʼwáaʼahlanggan # ;
+3PL+CERT+PAST+HAB:%>ʼwáaʼahlanggíinii # ;
+3PL+CERT+FUT:%>ʼwáaäsaaʼahlans # ;
+3PL+CERT+REL:%>ʼwáaʼahlans # ;
+3PL+INTS+PAST:%>ʼáawaaʼahlang # ;
+3PL+CONT:%>ʼáawaaʼahlanggaa # ;
+3PL+CTFACT+PRES:%>ʼáawaaʼahlanggang # ;
+3PL+RFLX:%>ʼwáaʼahl # ;
+3PL+FUT+RFLX+INTERR:%>ʼwáaäseehl # ;
+NEG+SG+IMPV:%>ʼáng # ;
+NEG+IMM+PRES:%>ʼángga # ;
+NEG+INTERR+SIMP+PRES:%>ʼáng # ;
+NEG+SIMP+PRES:%>ʼánggang # ;
+NEG+DIR+PAST:%>ʼánggan # ;
+NEG+INTERR+PAST:%>ʼáangaa # ;
+NEG+INDIR+PAST:%>ʼáangaan # ;
+NEG+REL:%>ʼáns # ;
+NEG+REL+EVID:%>ʼáangaas # ;
+NEG+NONFACT:%>ʼangáng # ;
+NEG+PAST+NONFACT:%>ʼáangaa%.ang # ;
+NEG+INTERR+PRES+HAB:%>ʼánggang # ;
+NEG+DIR+PAST+HAB:%>ʼánggíinii # ;
+NEG+INTERR+PAST+HAB:%>ʼánggaangaa # ;
+NEG+INDIR+PAST+HAB:%>ʼánggaangaan # ;
+NEG+INTERR+FUT+LONG:%>ʼángäsaa # ;
+NEG+INTERR+FUT+SHORT:%>ʼángäs # ;
+NEG+SIMP+FUT:%>ʼángäsaang # ;
+NEG+IMM+FUT:%>ʼángäsga # ;
+NEG+REL+FUT:%>ʼángäsaas # ;
+NEG+FUT+NONFACT:%>ʼángäsaa%.ang # ;
+NEG+BIAS+IMM+PRES:%>ʼángʼuuj # ;
+NEG+BIAS+SIMP+PRES:%>ʼángʼuujang # ;
+NEG+RES:%>ʼángäsaaʼuujang # ;
+NEG+BIAS+INTERR+PRES:%>ʼángʼus # ;
+NEG+BIAS+INTERR+PAST:%>ʼángʼujaa # ;
+NEG+BIAS+INTERR+PAST+HAB:%>ʼángʼuujaangaa # ;
+NEG+BIAS+INTERR+FUT:%>ʼángäsaaʼus # ;
+NEG+CERT+PRES:%>ʼáangʼahlanggang # ;
+NEG+CERT+PAST:%>ʼáangʼahlanggan # ;
+NEG+CERT+PAST+HAB:%>ʼáangʼahlanggíinii # ;
+NEG+CERT+FUT:%>ʼángäsaaʼahlans # ;
+NEG+CERT+REL:%>ʼáangʼahlans # ;
+NEG+INTS+PAST:%>ʼáangaaʼahlang # ;
+NEG+CONT:%>ʼáangaaʼahlanggaa # ;
+NEG+CTFACT+PRES:%>ʼáangaaʼahlanggang # ;
+NEG+RFLX:%>ʼáangʼahl # ;
+NEG+FUT+RFLX+INTERR:%>ʼángäseehl # ;
+NEG+PL+IMPV:%>ʼángʼuu # ;
+NEG+3PL+IMM+PRES:%>ʼángʼwaa # ;
+NEG+3PL+INTERR+SIMP+PRES:%>ʼángʼwaa # ;
+NEG+3PL+SIMP+PRES:%>ʼángʼwaang # ;
+NEG+3PL+DIR+PAST:%>ʼángʼwägan # ;
+NEG+3PL+INTERR+PAST:%>ʼángʼaawaa # ;
+NEG+3PL+INDIR+PAST:%>ʼángʼaawaan # ;
+NEG+3PL+REL:%>ʼángʼwaas # ;
+NEG+3PL+REL+EVID:%>ʼángʼaawaas # ;
+NEG+3PL+NONFACT:%>ʼángʼwaa%.ang # ;
+NEG+3PL+PAST+NONFACT:%>ʼángʼaawaa%.ang # ;
+NEG+3PL+DIR+PAST+HAB:%>ʼángʼwägíinii # ;
+NEG+3PL+INTERR+PAST+HAB:%>ʼángʼwägáangaa # ;
+NEG+3PL+INDIR+PAST+HAB:%>ʼángʼwägáangaan # ;
+NEG+3PL+INTERR+FUT+LONG:%>ʼángʼwaaäsaa # ;
+NEG+3PL+INTERR+FUT+SHORT:%>ʼángʼwaaäs # ;
+NEG+3PL+SIMP+FUT:%>ʼángʼwaaäsaang # ;
+NEG+3PL+IMM+FUT:%>ʼángʼwaaäsga # ;
+NEG+3PL+REL+FUT:%>ʼángʼwaaäsaas # ;
+NEG+3PL+FUT+NONFACT:%>ʼángʼwaaäsaa%.ang # ;
+NEG+3PL+INTERR+NEAR+FUT:%>ʼwáa%.áng% k̲asaaʼáng # ;
+NEG+3PL+NEAR+FUT:%>ʼwáa%.áng% k̲asaaʼánggang # ;
+NEG+3PL+INTERR+VNEAR+FUT:%>ʼwáa%.áng% k̲asaasdläʼáng # ;
+NEG+3PL+VNEAR+FUT:%>ʼwáa%.áng% k̲asaasdläʼánggang # ;
+NEG+3PL+BIAS+IMM+PRES:%>ʼángʼwaaʼuuj # ;
+NEG+3PL+BIAS+SIMP+PRES:%>ʼángʼwaaʼuujang # ;
+NEG+3PL+RES:%>ʼángʼwaaäsaaʼuujang # ;
+NEG+3PL+BIAS+INTERR+PRES:%>ʼángʼwaaʼus # ;
+NEG+3PL+BIAS+INTERR+PAST:%>ʼángʼwaaʼujaa # ;
+NEG+3PL+BIAS+INTERR+PAST+HAB:%>ʼángʼwaaʼuujaangaa # ;
+NEG+3PL+BIAS+INTERR+FUT:%>ʼángʼwaaäsaaʼus # ;
+NEG+3PL+CERT+PRES:%>ʼángʼwaaʼahlanggang # ;
+NEG+3PL+CERT+PAST:%>ʼángʼwaaʼahlanggan # ;
+NEG+3PL+CERT+PAST+HAB:%>ʼángʼwaaʼahlanggíinii # ;
+NEG+3PL+CERT+FUT:%>ʼángʼwaaäsaaʼahlans # ;
+NEG+3PL+CERT+REL:%>ʼángʼwaaʼahlans # ;
+NEG+3PL+INTS+PAST:%>ʼángʼaawaaʼahlang # ;
+NEG+3PL+CONT:%>ʼángʼaawaaʼahlanggaa # ;
+NEG+3PL+CTFACT+PRES:%>ʼángʼaawaaʼahlanggang # ;
+NEG+3PL+RFLX:%>ʼángʼwaaʼahl # ;
+NEG+3PL+FUT+RFLX+INTERR:%>ʼángʼwaaäseehl # ;

LEXICON CLASS-IIHL-STEM-2-INFL !!= @CODE@
+IMM+PRES:%>ga # ;
+SIMP+PRES:%>gáng # ;
+DIR+PAST:%>gán # ;
+NONFACT:%>%.áng # ;
+INTERR+PRES+HAB:%>gáng # ;
+PRES+HAB:%>gánggang # ;
+PRES+HAB+NONFACT:%>gangáng # ;
+DIR+PAST+HAB:%>gíinii # ;
+INTERR+PAST+HAB:%>gáangaa # ;
+INDIR+PAST+HAB:%>gáangaan # ;
+INTERR+NEAR+FUT:%>áng% k̲asaʼáa # ;
+NEAR+FUT:%>áng% k̲asaʼáang # ;
+INTERR+VNEAR+FUT:%>áng% k̲asaasdláa # ;
+VNEAR+FUT:%>áng% k̲asaasdláang # ;
+3PL+INTERR+PRES+HAB:%>gángʼwaa # ;
+3PL+PRES+HAB:%>gángʼwaang # ;
+3PL+PRES+HAB+NONFACT:%>gángʼwaa%.ang # ;
+NEG+PRES+HAB:%>gángʼanggang # ;
+NEG+PRES+HAB+NONFACT:%>gángʼangang # ;
+NEG+INTERR+NEAR+FUT:%>áng% k̲asaaʼáng # ;
+NEG+NEAR+FUT:%>áng% k̲asaaʼánggang # ;
+NEG+INTERR+VNEAR+FUT:%>áng% k̲asaasdläʼáng # ;
+NEG+VNEAR+FUT:%>áng% k̲asaasdläʼánggang # ;
+NEG+3PL+INTERR+PRES+HAB:%>gángʼangʼwaa # ;
+NEG+3PL+PRES+HAB:%>gángʼangʼwaang # ;
+NEG+3PL+PRES+HAB+NONFACT:%>gángʼangʼwaa%.ang # ;

LEXICON CLASS-IIHL-STEM-3-INFL !!= @CODE@
+COND-AUX2:%> # ;
+INTERR+PAST:aa # ;
+INDIR+PAST:aan # ;
+REL+EVID:aas # ;
+PAST+NONFACT:aa%.ang # ;
+CERT+PRES:ʼahlanggang # ;
+CERT+PAST:ʼahlanggan # ;
+CERT+PAST+HAB:ʼahlanggiinii # ;
+CERT+REL:ʼahlans # ;
+INTS+PAST:aaʼahlang # ;
+CONT:aaʼahlanggaa # ;
+CTFACT+PRES:aaʼahlanggang # ;
+RFLX:ʼahl # ;


LEXICON CLASS-IS !!= @CODE@
+V:is                  CLASS-IS-STEM-1-INFL ;
+V:íij                 CLASS-IS-STEM-2-INFL ;
+V:ij                  CLASS-IS-STEM-3-INFL ;
+V+EXT:isdáal          CLASS-AAL-INFL  ;
+V+CIRCUM:isgwaang     CLASS-AANG-INFL  ;
+V+STAND-SG:isgyaʼáng            CLASS-ANG-STEM-1-INFL  ;
+V+STAND-SG:isgyaʼáang           CLASS-ANG-STEM-2-INFL  ;
+V+STAND-PL:isgyaʼáang           CLASS-AANG-INFL  ;
+V+ORDER:ishahl                  CLASS-AHL-INFL  ;
+V+INCEP:ishid                   CLASS-ID-STEM-1-INFL  ;
+V+INCEP:ishíid                  CLASS-ID-STEM-2-INFL  ;
+V+ALMOST:isgä                  CLASS-A-STEM-1-INFL  ;
+V+ALMOST:isgáa                 CLASS-A-STEM-2-INFL  ;
+V+NOCTURN:isʼuhlä               CLASS-A-STEM-1-INFL  ;
+V+NOCTURN:isʼuhláa              CLASS-A-STEM-2-INFL  ;
+V+SIT-SG:isʼwä                  CLASS-A-STEM-1-INFL  ;
+V+SIT-SG:isʼwáa                 CLASS-A-STEM-2-INFL  ;
+V+SIT-PL:isʼwaʼáang             CLASS-AANG-INFL  ;
+V+NOCTURN+DIST:isʼuhláaʼagang   CLASS-ANG-STEM-1-INFL  ;
+V+NOCTURN+DIST:isʼuhláaʼagaang  CLASS-ANG-STEM-2-INFL  ;
+V+ORDER+DIST:isháalagang        CLASS-ANG-STEM-1-INFL  ;
+V+ORDER+DIST:isháalaagaang      CLASS-ANG-STEM-2-INFL  ;
+V+ORDER+INCEP:ishahlhid         CLASS-ID-STEM-1-INFL  ;
+V+ORDER+INCEP:ishahlhíid        CLASS-ID-STEM-2-INFL  ;
+V+ORDER+ALMOST:ishahlsgä        CLASS-A-STEM-1-INFL  ;
+V+ORDER+ALMOST:ishahlsgáa       CLASS-A-STEM-2-INFL  ;
+V+ORDER+NOCTURN:ishahlʼuhlä     CLASS-A-STEM-1-INFL  ;
+V+ORDER+NOCTURN:ishahlʼuhláa    CLASS-A-STEM-2-INFL  ;
+V+INCEP+ORDER:ishidhahl         CLASS-AHL-INFL  ;
+V+INCEP+ALMOST:ishidsgä         CLASS-A-STEM-1-INFL  ;
+V+INCEP+ALMOST:ishidsgáa        CLASS-A-STEM-2-INFL  ;
+V+NOCTURN+ORDER:isʼuhlahahl     CLASS-AHL-INFL  ;

LEXICON CLASS-IS-STEM-1-INFL !!= @CODE@
+COND-AUX1:%> # ;
+SG+IMPV:%> # ;
+INTERR+SIMP+PRES:%> # ;
+REL:%>s # ;
+INTERR+FUT+LONG:%>äsáa # ;
+INTERR+FUT+SHORT:%>äs # ;
+SIMP+FUT:%>äsáang # ;
+IMM+FUT:%>äsga # ;
+REL+FUT:%>äsáas # ;
+FUT+NONFACT:%>äsáa%.ang # ;
+BIAS+IMM+PRES:%>ʼúuj # ;
+BIAS+SIMP+PRES:%>ʼúujang # ;
+RES:%>äsáaʼuujang # ;
+BIAS+INTERR+PRES:%>ʼus # ;
+BIAS+INTERR+PAST:%>ʼujáa # ;
+BIAS+INTERR+PAST+HAB:%>ʼúujaangaa # ;
+BIAS+INTERR+FUT:%>äsáaʼus # ;
+CERT+FUT:%>äsáaʼahlans # ;
+FUT+RFLX+INTERR:%>äséehl # ;
+PL+IMPV:%>ʼúu # ;
+3PL+IMM+PRES:%>ʼwáa # ;
+3PL+INTERR+SIMP+PRES:%>ʼwáa # ;
+3PL+SIMP+PRES:%>ʼwáang # ;
+3PL+DIR+PAST:%>ʼwägán # ;
+3PL+INTERR+PAST:%>ʼáawaa # ;
+3PL+INDIR+PAST:%>ʼáawaan # ;
+3PL+REL:%>ʼwáas # ;
+3PL+REL+EVID:%>ʼáawaas # ;
+3PL+NONFACT:%>ʼwáa%.ang # ;
+3PL+PAST+NONFACT:%>ʼáawaa%.ang # ;
+3PL+DIR+PAST+HAB:%>ʼwägíinii # ;
+3PL+INTERR+PAST+HAB:%>ʼwägáangaa # ;
+3PL+INDIR+PAST+HAB:%>ʼwägáangaan # ;
+3PL+INTERR+FUT+LONG:%>ʼwáaäsaa # ;
+3PL+INTERR+FUT+SHORT:%>ʼwáaäs # ;
+3PL+SIMP+FUT:%>ʼwáaäsaang # ;
+3PL+IMM+FUT:%>ʼwáaäsga # ;
+3PL+REL+FUT:%>ʼwáaäsaas # ;
+3PL+FUT+NONFACT:%>ʼwáaäsaa%.ang # ;
+3PL+INTERR+NEAR+FUT:%>ʼwáa%.ang% k̲asaʼáa # ;
+3PL+NEAR+FUT:%>ʼwáa%.ang% k̲asaʼáang # ;
+3PL+INTERR+VNEAR+FUT:%>ʼwáa%.ang% k̲asaasdláa # ;
+3PL+VNEAR+FUT:%>ʼwáa%.ang% k̲asaasdláang # ;
+3PL+BIAS+IMM+PRES:%>ʼwáaʼuuj # ;
+3PL+BIAS+SIMP+PRES:%>ʼwáaʼuujang # ;
+3PL+RES:%>ʼwáaäsaaʼuujang # ;
+3PL+BIAS+INTERR+PRES:%>ʼwáaʼus # ;
+3PL+BIAS+INTERR+PAST:%>ʼwáaʼujaa # ;
+3PL+BIAS+INTERR+PAST+HAB:%>ʼwáaʼuujaangaa # ;
+3PL+BIAS+INTERR+FUT:%>ʼwáaäsaaʼus # ;
+3PL+CERT+PRES:%>ʼwáaʼahlanggang # ;
+3PL+CERT+PAST:%>ʼwáaʼahlanggan # ;
+3PL+CERT+PAST+HAB:%>ʼwáaʼahlanggiinii # ;
+3PL+CERT+FUT:%>ʼwáaäsaaʼahlans # ;
+3PL+CERT+REL:%>ʼwáaʼahlans # ;
+3PL+INTS+PAST:%>ʼáawaaʼahlang # ;
+3PL+CONT:%>ʼáawaaʼahlanggaa # ;
+3PL+CTFACT+PRES:%>ʼáawaaʼahlanggang # ;
+3PL+RFLX:%>ʼwáaʼahl # ;
+3PL+FUT+RFLX+INTERR:%>ʼwáaäseehl # ;
+NEG+SG+IMPV:%>ʼáng # ;
+NEG+IMM+PRES:%>ʼángga # ;
+NEG+INTERR+SIMP+PRES:%>ʼáng # ;
+NEG+SIMP+PRES:%>ʼánggang # ;
+NEG+DIR+PAST:%>ʼánggan # ;
+NEG+INTERR+PAST:%>ʼáangaa # ;
+NEG+INDIR+PAST:%>ʼáangaan # ;
+NEG+REL:%>ʼáns # ;
+NEG+REL+EVID:%>ʼáangaas # ;
+NEG+NONFACT:%>ʼangáng # ;
+NEG+PAST+NONFACT:%>ʼáangaa%.ang # ;
+NEG+INTERR+PRES+HAB:%>ʼánggang # ;
+NEG+DIR+PAST+HAB:%>ʼánggiinii # ;
+NEG+INTERR+PAST+HAB:%>ʼánggaangaa # ;
+NEG+INDIR+PAST+HAB:%>ʼánggaangaan # ;
+NEG+INTERR+FUT+LONG:%>ʼángäsaa # ;
+NEG+INTERR+FUT+SHORT:%>ʼángäs # ;
+NEG+SIMP+FUT:%>ʼángäsaang # ;
+NEG+IMM+FUT:%>ʼángäsga # ;
+NEG+REL+FUT:%>ʼángäsaas # ;
+NEG+FUT+NONFACT:%>ʼángäsaa%.ang # ;
+NEG+BIAS+IMM+PRES:%>ʼángʼuuj # ;
+NEG+BIAS+SIMP+PRES:%>ʼángʼuujang # ;
+NEG+RES:%>ʼángäsaaʼuujang # ;
+NEG+BIAS+INTERR+PRES:%>ʼángʼus # ;
+NEG+BIAS+INTERR+PAST:%>ʼángʼujaa # ;
+NEG+BIAS+INTERR+PAST+HAB:%>ʼángʼuujaangaa # ;
+NEG+BIAS+INTERR+FUT:%>ʼángäsaaʼus # ;
+NEG+CERT+PRES:%>ʼáangʼahlanggang # ;
+NEG+CERT+PAST:%>ʼáangʼahlanggan # ;
+NEG+CERT+PAST+HAB:%>ʼáangʼahlanggiinii # ;
+NEG+CERT+FUT:%>ʼángäsaaʼahlans # ;
+NEG+CERT+REL:%>ʼáangʼahlans # ;
+NEG+INTS+PAST:%>ʼáangaaʼahlang # ;
+NEG+CONT:%>ʼáangaaʼahlanggaa # ;
+NEG+CTFACT+PRES:%>ʼáangaaʼahlanggang # ;
+NEG+RFLX:%>ʼáangʼahl # ;
+NEG+FUT+RFLX+INTERR:%>ʼángäseehl # ;
+NEG+PL+IMPV:%>ʼángʼuu # ;
+NEG+3PL+IMM+PRES:%>ʼángʼwaa # ;
+NEG+3PL+INTERR+SIMP+PRES:%>ʼángʼwaa # ;
+NEG+3PL+SIMP+PRES:%>ʼángʼwaang # ;
+NEG+3PL+DIR+PAST:%>ʼángʼwägan # ;
+NEG+3PL+INTERR+PAST:%>ʼángʼaawaa # ;
+NEG+3PL+INDIR+PAST:%>ʼángʼaawaan # ;
+NEG+3PL+REL:%>ʼángʼwaas # ;
+NEG+3PL+REL+EVID:%>ʼángʼaawaas # ;
+NEG+3PL+NONFACT:%>ʼángʼwaa%.ang # ;
+NEG+3PL+PAST+NONFACT:%>ʼángʼaawaa%.ang # ;
+NEG+3PL+DIR+PAST+HAB:%>ʼángʼwägiinii # ;
+NEG+3PL+INTERR+PAST+HAB:%>ʼángʼwägaangaa # ;
+NEG+3PL+INDIR+PAST+HAB:%>ʼángʼwägaangaan # ;
+NEG+3PL+INTERR+FUT+LONG:%>ʼángʼwaaäsaa # ;
+NEG+3PL+INTERR+FUT+SHORT:%>ʼángʼwaaäs # ;
+NEG+3PL+SIMP+FUT:%>ʼángʼwaaäsaang # ;
+NEG+3PL+IMM+FUT:%>ʼángʼwaaäsga # ;
+NEG+3PL+REL+FUT:%>ʼángʼwaaäsaas # ;
+NEG+3PL+FUT+NONFACT:%>ʼángʼwaaäsaa%.ang # ;
+NEG+3PL+INTERR+NEAR+FUT:%>ʼwáa%.ang% k̲asaaʼáng # ;
+NEG+3PL+NEAR+FUT:%>ʼwáa%.ang% k̲asaaʼánggang # ;
+NEG+3PL+INTERR+VNEAR+FUT:%>ʼwáa%.ang% k̲asaasdläʼáng # ;
+NEG+3PL+VNEAR+FUT:%>ʼwáa%.ang% k̲asaasdläʼánggang # ;
+NEG+3PL+BIAS+IMM+PRES:%>ʼángʼwaaʼuuj # ;
+NEG+3PL+BIAS+SIMP+PRES:%>ʼángʼwaaʼuujang # ;
+NEG+3PL+RES:%>ʼángʼwaaäsaaʼuujang # ;
+NEG+3PL+BIAS+INTERR+PRES:%>ʼángʼwaaʼus # ;
+NEG+3PL+BIAS+INTERR+PAST:%>ʼángʼwaaʼujaa # ;
+NEG+3PL+BIAS+INTERR+PAST+HAB:%>ʼángʼwaaʼuujaangaa # ;
+NEG+3PL+BIAS+INTERR+FUT:%>ʼángʼwaaäsaaʼus # ;
+NEG+3PL+CERT+PRES:%>ʼángʼwaaʼahlanggang # ;
+NEG+3PL+CERT+PAST:%>ʼángʼwaaʼahlanggan # ;
+NEG+3PL+CERT+PAST+HAB:%>ʼángʼwaaʼahlanggiinii # ;
+NEG+3PL+CERT+FUT:%>ʼángʼwaaäsaaʼahlans # ;
+NEG+3PL+CERT+REL:%>ʼángʼwaaʼahlans # ;
+NEG+3PL+INTS+PAST:%>ʼángʼaawaaʼahlang # ;
+NEG+3PL+CONT:%>ʼángʼaawaaʼahlanggaa # ;
+NEG+3PL+CTFACT+PRES:%>ʼángʼaawaaʼahlanggang # ;
+NEG+3PL+RFLX:%>ʼángʼwaaʼahl # ;
+NEG+3PL+FUT+RFLX+INTERR:%>ʼángʼwaaäseehl # ;

LEXICON CLASS-IS-STEM-2-INFL !!= @CODE@
+IMM+PRES:%>a # ;
+SIMP+PRES:%>áng # ;
+DIR+PAST:%>an # ;
+NONFACT:%>áng # ;
+INTERR+PRES+HAB:%>áng # ;
+PRES+HAB:%>anggang # ;
+PRES+HAB+NONFACT:%>angang # ;
+DIR+PAST+HAB:%>iinii # ;
+INTERR+PAST+HAB:%>áangaa # ;
+INDIR+PAST+HAB:%>áangaan # ;
+INTERR+NEAR+FUT:%>áng% k̲asaʼáa # ;
+NEAR+FUT:%>áng% k̲asaʼáang # ;
+INTERR+VNEAR+FUT:%>áng% k̲asaasdláa # ;
+VNEAR+FUT:%>áng% k̲asaasdláang # ;
+CERT+PRES:%>ʼahlánggang # ;
+CERT+PAST:%>ʼahlánggan # ;
+CERT+PAST+HAB:%>ʼahlánggíinii # ;
+CERT+REL:%>ʼahláns # ;
+RFLX:%>ʼahl # ;
+3PL+INTERR+PRES+HAB:%>angʼwaa # ;
+3PL+PRES+HAB:%>angʼwaang # ;
+3PL+PRES+HAB+NONFACT:%>angʼwaa%.ang # ;
+NEG+PRES+HAB:%>angʼanggang # ;
+NEG+PRES+HAB+NONFACT:%>angʼangang # ;
+NEG+INTERR+NEAR+FUT:%>áng% k̲asaaʼáng # ;
+NEG+NEAR+FUT:%>áng% k̲asaaʼánggang # ;
+NEG+INTERR+VNEAR+FUT:%>áng% k̲asaasdläʼáng # ;
+NEG+VNEAR+FUT:%>áng% k̲asaasdläʼánggang # ;
+NEG+3PL+INTERR+PRES+HAB:%>angʼangʼwaa # ;
+NEG+3PL+PRES+HAB:%>angʼangʼwaang # ;
+NEG+3PL+PRES+HAB+NONFACT:%>angʼangʼwaa%.ang # ;

LEXICON CLASS-IS-STEM-3-INFL !!= @CODE@
+COND-AUX2:%> # ;
+INTERR+PAST:%>áa # ;
+INDIR+PAST:%>áan # ;
+REL+EVID:%>áas # ;
+PAST+NONFACT:%>áa%.ang # ;
+INTS+PAST:%>áaʼahlang # ;
+CONT:%>áaʼahlanggaa # ;
+CTFACT+PRES:%>áaʼahlanggang # ;


LEXICON CLASS-UHL !!= @CODE@
+V:uhl                  CLASS-UHL-STEM-1-INFL ;
+V:úl                   CLASS-UHL-STEM-2-INFL ;
+V:wáal                 CLASS-UHL-STEM-3-INFL ;
+V+EXT:uhldaal          CLASS-AAL-INFL  ;
+V+CIRCUM:uhlgwaang     CLASS-AANG-INFL  ;
+V+STAND-SG:uhlgyaʼáng            CLASS-ANG-STEM-1-INFL  ;
+V+STAND-SG:uhlgyaʼáang           CLASS-ANG-STEM-2-INFL  ;
+V+STAND-PL:uhlgyaʼáang           CLASS-AANG-INFL  ;
+V+ORDER:uhlhahl                  CLASS-AHL-INFL  ;
+V+INCEP:uhlhid                   CLASS-ID-STEM-1-INFL  ;
+V+INCEP:uhlhíid                  CLASS-ID-STEM-2-INFL  ;
+V+ALMOST:uhlsgä                  CLASS-A-STEM-1-INFL  ;
+V+ALMOST:uhlsgáa                 CLASS-A-STEM-2-INFL  ;
+V+NOCTURN:uhlʼuhlä               CLASS-A-STEM-1-INFL  ;
+V+NOCTURN:uhlʼuhláa              CLASS-A-STEM-2-INFL  ;
+V+SIT-SG:uhlʼwä                  CLASS-A-STEM-1-INFL  ;
+V+SIT-SG:uhlʼwáa                 CLASS-A-STEM-2-INFL  ;
+V+SIT-PL:uhlʼwaʼáang             CLASS-AANG-INFL  ;
+V+NOCTURN+DIST:uhlʼuhláaʼagang   CLASS-ANG-STEM-1-INFL  ;
+V+NOCTURN+DIST:uhlʼuhláaʼagaang  CLASS-ANG-STEM-2-INFL  ;
+V+ORDER+DIST:uhlháalagang        CLASS-ANG-STEM-1-INFL  ;
+V+ORDER+DIST:uhlháalaagaang      CLASS-ANG-STEM-2-INFL  ;
+V+ORDER+INCEP:uhlhahlhid         CLASS-ID-STEM-1-INFL  ;
+V+ORDER+INCEP:uhlhahlhíid        CLASS-ID-STEM-2-INFL  ;
+V+ORDER+ALMOST:uhlhahlsgä        CLASS-A-STEM-1-INFL  ;
+V+ORDER+ALMOST:uhlhahlsgáa       CLASS-A-STEM-2-INFL  ;
+V+ORDER+NOCTURN:uhlhahlʼuhlä     CLASS-A-STEM-1-INFL  ;
+V+ORDER+NOCTURN:uhlhahlʼuhláa    CLASS-A-STEM-2-INFL  ;
+V+INCEP+ORDER:uhlhidhahl         CLASS-AHL-INFL  ;
+V+INCEP+ALMOST:uhlhidsgä         CLASS-A-STEM-1-INFL  ;
+V+INCEP+ALMOST:uhlhidsgáa        CLASS-A-STEM-2-INFL  ;
+V+NOCTURN+ORDER:uhlʼuhlahahl     CLASS-AHL-INFL  ;

LEXICON CLASS-UHL-STEM-1-INFL !!= @CODE@
+COND-AUX1:%> # ;
+SG+IMPV:%> # ;
+INTERR+SIMP+PRES:%> # ;
+REL:%>s # ;
+INTERR+FUT+LONG:%>äsáa # ;
+INTERR+FUT+SHORT:%>äs # ;
+SIMP+FUT:%>äsáang # ;
+IMM+FUT:%>äsga # ;
+REL+FUT:%>äsáas # ;
+FUT+NONFACT:%>äsáa%.ang # ;
+BIAS+IMM+PRES:%>ʼúuj # ;
+BIAS+SIMP+PRES:%>ʼúujang # ;
+RES:%>äsáaʼuujang # ;
+BIAS+INTERR+PRES:%>ʼus # ;
+BIAS+INTERR+PAST:%>ʼujáa # ;
+BIAS+INTERR+PAST+HAB:%>ʼúujaangaa # ;
+BIAS+INTERR+FUT:%>äsáaʼus # ;
+CERT+FUT:%>äsáaʼahlans # ;
+FUT+RFLX+INTERR:%>äséehl # ;
+PL+IMPV:%>ʼúu # ;
+3PL+IMM+PRES:%>ʼwáa # ;
+3PL+INTERR+SIMP+PRES:%>ʼwáa # ;
+3PL+SIMP+PRES:%>ʼwáang # ;
+3PL+DIR+PAST:%>ʼwägán # ;
+3PL+INTERR+PAST:%>ʼáawaa # ;
+3PL+INDIR+PAST:%>ʼáawaan # ;
+3PL+REL:%>ʼwáas # ;
+3PL+REL+EVID:%>ʼáawaas # ;
+3PL+NONFACT:%>ʼwáa%.ang # ;
+3PL+PAST+NONFACT:%>ʼáawaa%.ang # ;
+3PL+DIR+PAST+HAB:%>ʼwägíinii # ;
+3PL+INTERR+PAST+HAB:%>ʼwägáangaa # ;
+3PL+INDIR+PAST+HAB:%>ʼwägáangaan # ;
+3PL+INTERR+FUT+LONG:%>ʼwáaäsaa # ;
+3PL+INTERR+FUT+SHORT:%>ʼwáaäs # ;
+3PL+SIMP+FUT:%>ʼwáaäsaang # ;
+3PL+IMM+FUT:%>ʼwáaäsga # ;
+3PL+REL+FUT:%>ʼwáaäsaas # ;
+3PL+FUT+NONFACT:%>ʼwáaäsaa%.ang # ;
+3PL+INTERR+NEAR+FUT:%>ʼwáa%.áng% k̲asaʼáa # ;
+3PL+NEAR+FUT:%>ʼwáa%.áng% k̲asaʼáang # ;
+3PL+INTERR+VNEAR+FUT:%>ʼwáa%.áng% k̲asaasdláa # ;
+3PL+VNEAR+FUT:%>ʼwáa%.áng% k̲asaasdláang # ;
+3PL+BIAS+IMM+PRES:%>ʼwáaʼuuj # ;
+3PL+BIAS+SIMP+PRES:%>ʼwáaʼuujang # ;
+3PL+RES:%>ʼwáaäsaaʼuujang # ;
+3PL+BIAS+INTERR+PRES:%>ʼwáaʼus # ;
+3PL+BIAS+INTERR+PAST:%>ʼwáaʼujaa # ;
+3PL+BIAS+INTERR+PAST+HAB:%>ʼwáaʼuujaangaa # ;
+3PL+BIAS+INTERR+FUT:%>ʼwáaäsaaʼus # ;
+3PL+CERT+PRES:%>ʼwáaʼahlanggang # ;
+3PL+CERT+PAST:%>ʼwáaʼahlanggan # ;
+3PL+CERT+PAST+HAB:%>ʼwáaʼahlanggíinii # ;
+3PL+CERT+FUT:%>ʼwáaäsaaʼahlans # ;
+3PL+CERT+REL:%>ʼwáaʼahlans # ;
+3PL+INTS+PAST:%>ʼáawaaʼahlang # ;
+3PL+CONT:%>ʼáawaaʼahlanggaa # ;
+3PL+CTFACT+PRES:%>ʼáawaaʼahlanggang # ;
+3PL+RFLX:%>ʼwáaʼahl # ;
+3PL+FUT+RFLX+INTERR:%>ʼwáaäseehl # ;
+NEG+SG+IMPV:%>ʼáng # ;
+NEG+IMM+PRES:%>ʼángga # ;
+NEG+INTERR+SIMP+PRES:%>ʼáng # ;
+NEG+SIMP+PRES:%>ʼánggang # ;
+NEG+DIR+PAST:%>ʼánggan # ;
+NEG+INTERR+PAST:%>ʼáangaa # ;
+NEG+INDIR+PAST:%>ʼáangaan # ;
+NEG+REL:%>ʼáns # ;
+NEG+REL+EVID:%>ʼáangaas # ;
+NEG+NONFACT:%>ʼangáng # ;
+NEG+PAST+NONFACT:%>ʼáangaa%.ang # ;
+NEG+INTERR+PRES+HAB:%>ʼánggang # ;
+NEG+DIR+PAST+HAB:%>ʼánggíinii # ;
+NEG+INTERR+PAST+HAB:%>ʼánggaangaa # ;
+NEG+INDIR+PAST+HAB:%>ʼánggaangaan # ;
+NEG+INTERR+FUT+LONG:%>ʼángäsaa # ;
+NEG+INTERR+FUT+SHORT:%>ʼángäs # ;
+NEG+SIMP+FUT:%>ʼángäsaang # ;
+NEG+IMM+FUT:%>ʼángäsga # ;
+NEG+REL+FUT:%>ʼángäsaas # ;
+NEG+FUT+NONFACT:%>ʼángäsaa%.ang # ;
+NEG+BIAS+IMM+PRES:%>ʼángʼuuj # ;
+NEG+BIAS+SIMP+PRES:%>ʼángʼuujang # ;
+NEG+RES:%>ʼángäsaaʼuujang # ;
+NEG+BIAS+INTERR+PRES:%>ʼángʼus # ;
+NEG+BIAS+INTERR+PAST:%>ʼángʼujaa # ;
+NEG+BIAS+INTERR+PAST+HAB:%>ʼángʼuujaangaa # ;
+NEG+BIAS+INTERR+FUT:%>ʼángäsaaʼus # ;
+NEG+CERT+PRES:%>ʼáangʼahlanggang # ;
+NEG+CERT+PAST:%>ʼáangʼahlanggan # ;
+NEG+CERT+PAST+HAB:%>ʼáangʼahlanggíinii # ;
+NEG+CERT+FUT:%>ʼángäsaaʼahlans # ;
+NEG+CERT+REL:%>ʼáangʼahlans # ;
+NEG+INTS+PAST:%>ʼáangaaʼahlang # ;
+NEG+CONT:%>ʼáangaaʼahlanggaa # ;
+NEG+CTFACT+PRES:%>ʼáangaaʼahlanggang # ;
+NEG+RFLX:%>ʼáangʼahl # ;
+NEG+FUT+RFLX+INTERR:%>ʼángäseehl # ;
+NEG+PL+IMPV:%>ʼángʼuu # ;
+NEG+3PL+IMM+PRES:%>ʼángʼwaa # ;
+NEG+3PL+INTERR+SIMP+PRES:%>ʼángʼwaa # ;
+NEG+3PL+SIMP+PRES:%>ʼángʼwaang # ;
+NEG+3PL+DIR+PAST:%>ʼángʼwägan # ;
+NEG+3PL+INTERR+PAST:%>ʼángʼaawaa # ;
+NEG+3PL+INDIR+PAST:%>ʼángʼaawaan # ;
+NEG+3PL+REL:%>ʼángʼwaas # ;
+NEG+3PL+REL+EVID:%>ʼángʼaawaas # ;
+NEG+3PL+NONFACT:%>ʼángʼwaa%.ang # ;
+NEG+3PL+PAST+NONFACT:%>ʼángʼaawaa%.ang # ;
+NEG+3PL+DIR+PAST+HAB:%>ʼángʼwägíinii # ;
+NEG+3PL+INTERR+PAST+HAB:%>ʼángʼwägáangaa # ;
+NEG+3PL+INDIR+PAST+HAB:%>ʼángʼwägáangaan # ;
+NEG+3PL+INTERR+FUT+LONG:%>ʼángʼwaaäsaa # ;
+NEG+3PL+INTERR+FUT+SHORT:%>ʼángʼwaaäs # ;
+NEG+3PL+SIMP+FUT:%>ʼángʼwaaäsaang # ;
+NEG+3PL+IMM+FUT:%>ʼángʼwaaäsga # ;
+NEG+3PL+REL+FUT:%>ʼángʼwaaäsaas # ;
+NEG+3PL+FUT+NONFACT:%>ʼángʼwaaäsaa%.ang # ;
+NEG+3PL+INTERR+NEAR+FUT:%>ʼwáa%.áng% k̲asaaʼáng # ;
+NEG+3PL+NEAR+FUT:%>ʼwáa%.áng% k̲asaaʼánggang # ;
+NEG+3PL+INTERR+VNEAR+FUT:%>ʼwáa%.áng% k̲asaasdläʼáng # ;
+NEG+3PL+VNEAR+FUT:%>ʼwáa%.áng% k̲asaasdläʼánggang # ;
+NEG+3PL+BIAS+IMM+PRES:%>ʼángʼwaaʼuuj # ;
+NEG+3PL+BIAS+SIMP+PRES:%>ʼángʼwaaʼuujang # ;
+NEG+3PL+RES:%>ʼángʼwaaäsaaʼuujang # ;
+NEG+3PL+BIAS+INTERR+PRES:%>ʼángʼwaaʼus # ;
+NEG+3PL+BIAS+INTERR+PAST:%>ʼángʼwaaʼujaa # ;
+NEG+3PL+BIAS+INTERR+PAST+HAB:%>ʼángʼwaaʼuujaangaa # ;
+NEG+3PL+BIAS+INTERR+FUT:%>ʼángʼwaaäsaaʼus # ;
+NEG+3PL+CERT+PRES:%>ʼángʼwaaʼahlanggang # ;
+NEG+3PL+CERT+PAST:%>ʼángʼwaaʼahlanggan # ;
+NEG+3PL+CERT+PAST+HAB:%>ʼángʼwaaʼahlanggíinii # ;
+NEG+3PL+CERT+FUT:%>ʼángʼwaaäsaaʼahlans # ;
+NEG+3PL+CERT+REL:%>ʼángʼwaaʼahlans # ;
+NEG+3PL+INTS+PAST:%>ʼángʼaawaaʼahlang # ;
+NEG+3PL+CONT:%>ʼángʼaawaaʼahlanggaa # ;
+NEG+3PL+CTFACT+PRES:%>ʼángʼaawaaʼahlanggang # ;
+NEG+3PL+RFLX:%>ʼángʼwaaʼahl # ;
+NEG+3PL+FUT+RFLX+INTERR:%>ʼángʼwaaäseehl # ;

LEXICON CLASS-UHL-STEM-2-INFL !!= @CODE@
+IMM+PRES:%>ga # ;
+SIMP+PRES:%>gáng # ;
+DIR+PAST:%>gán # ;
+NONFACT:%>%.áng # ;
+INTERR+PRES+HAB:%>gáng # ;
+PRES+HAB:%>gánggang # ;
+PRES+HAB+NONFACT:%>gangáng # ;
+DIR+PAST+HAB:%>gíinii # ;
+INTERR+PAST+HAB:%>gáangaa # ;
+INDIR+PAST+HAB:%>gáangaan # ;
+INTERR+NEAR+FUT:%>áng% k̲asaʼáa # ;
+NEAR+FUT:%>áng% k̲asaʼáang # ;
+INTERR+VNEAR+FUT:%>áng% k̲asaasdláa # ;
+VNEAR+FUT:%>áng% k̲asaasdláang # ;
+3PL+INTERR+PRES+HAB:%>gángʼwaa # ;
+3PL+PRES+HAB:%>gángʼwaang # ;
+3PL+PRES+HAB+NONFACT:%>gángʼwaa%.ang # ;
+NEG+PRES+HAB:%>gángʼanggang # ;
+NEG+PRES+HAB+NONFACT:%>gángʼangang # ;
+NEG+INTERR+NEAR+FUT:%>áng% k̲asaaʼáng # ;
+NEG+NEAR+FUT:%>áng% k̲asaaʼánggang # ;
+NEG+INTERR+VNEAR+FUT:%>áng% k̲asaasdläʼáng # ;
+NEG+VNEAR+FUT:%>áng% k̲asaasdläʼánggang # ;
+NEG+3PL+INTERR+PRES+HAB:%>gángʼangʼwaa # ;
+NEG+3PL+PRES+HAB:%>gángʼangʼwaang # ;
+NEG+3PL+PRES+HAB+NONFACT:%>gángʼangʼwaa%.ang # ;

LEXICON CLASS-UHL-STEM-3-INFL !!= @CODE@
+COND-AUX2:%> # ;
+INTERR+PAST:aa # ;
+INDIR+PAST:aan # ;
+REL+EVID:aas # ;
+PAST+NONFACT:aa%.ang # ;
+CERT+PRES:ʼahlanggang # ;
+CERT+PAST:ʼahlanggan # ;
+CERT+PAST+HAB:ʼahlanggiinii # ;
+CERT+REL:ʼahlans # ;
+INTS+PAST:aaʼahlang # ;
+CONT:aaʼahlanggaa # ;
+CTFACT+PRES:aaʼahlanggang # ;
+RFLX:ʼahl # ;


LEXICON CLASS-US !!= @CODE@
+V:us                  CLASS-US-STEM-1-INFL ;
+V:uj                  CLASS-US-STEM-2-INFL ;
+V:wíij                CLASS-US-STEM-3-INFL ;
+V+EXT:usdáal          CLASS-AAL-INFL  ;
+V+CIRCUM:usgwáang     CLASS-AANG-INFL  ;
+V+STAND-SG:usgyaʼáng            CLASS-ANG-STEM-1-INFL  ;
+V+STAND-SG:usgyaʼáang           CLASS-ANG-STEM-2-INFL  ;
+V+STAND-PL:usgyaʼáang           CLASS-AANG-INFL  ;
+V+ORDER:ushahl                  CLASS-AHL-INFL  ;
+V+INCEP:ushid                   CLASS-ID-STEM-1-INFL  ;
+V+INCEP:ushíid                  CLASS-ID-STEM-2-INFL  ;
+V+ALMOST:usgä                  CLASS-A-STEM-1-INFL  ;
+V+ALMOST:ussgáa                 CLASS-A-STEM-2-INFL  ;
+V+NOCTURN:usʼuhlä               CLASS-A-STEM-1-INFL  ;
+V+NOCTURN:usʼuhláa              CLASS-A-STEM-2-INFL  ;
+V+SIT-SG:usʼwä                  CLASS-A-STEM-1-INFL  ;
+V+SIT-SG:usʼwáa                 CLASS-A-STEM-2-INFL  ;
+V+SIT-PL:usʼwaʼáang             CLASS-AANG-INFL  ;
+V+NOCTURN+DIST:usʼuhláaʼagang   CLASS-ANG-STEM-1-INFL  ;
+V+NOCTURN+DIST:usʼuhláaʼagaang  CLASS-ANG-STEM-2-INFL  ;
+V+ORDER+DIST:usháalagang        CLASS-ANG-STEM-1-INFL  ;
+V+ORDER+DIST:usháalaagaang      CLASS-ANG-STEM-2-INFL  ;
+V+ORDER+INCEP:ushahlhid         CLASS-ID-STEM-1-INFL  ;
+V+ORDER+INCEP:ushahlhíid        CLASS-ID-STEM-2-INFL  ;
+V+ORDER+ALMOST:ushahlsgä        CLASS-A-STEM-1-INFL  ;
+V+ORDER+ALMOST:ushahlsgáa       CLASS-A-STEM-2-INFL  ;
+V+ORDER+NOCTURN:ushahlʼuhlä     CLASS-A-STEM-1-INFL  ;
+V+ORDER+NOCTURN:ushahlʼuhláa    CLASS-A-STEM-2-INFL  ;
+V+INCEP+ORDER:ushidhahl         CLASS-AHL-INFL  ;
+V+INCEP+ALMOST:ushidsgä         CLASS-A-STEM-1-INFL  ;
+V+INCEP+ALMOST:ushidsgáa        CLASS-A-STEM-2-INFL  ;
+V+NOCTURN+ORDER:usʼuhlahahl     CLASS-AHL-INFL  ;

LEXICON CLASS-US-STEM-1-INFL !!= @CODE@
+COND-AUX1:%> # ;
+SG+IMPV:%> # ;
+INTERR+SIMP+PRES:%> # ;
+REL:%>s # ;
+INTERR+FUT+LONG:%>äsáa # ;
+INTERR+FUT+SHORT:%>äs # ;
+SIMP+FUT:%>äsáang # ;
+IMM+FUT:%>äsga # ;
+REL+FUT:%>äsáas # ;
+FUT+NONFACT:%>äsáa%.ang # ;
+BIAS+IMM+PRES:%>ʼúuj # ;
+BIAS+SIMP+PRES:%>ʼúujang # ;
+RES:%>äsáaʼuujang # ;
+BIAS+INTERR+PRES:%>ʼus # ;
+BIAS+INTERR+PAST:%>ʼujáa # ;
+BIAS+INTERR+PAST+HAB:%>ʼúujaangaa # ;
+BIAS+INTERR+FUT:%>äsáaʼus # ;
+CERT+FUT:%>äsáaʼahlans # ;
+FUT+RFLX+INTERR:%>äséehl # ;
+PL+IMPV:%>ʼúu # ;
+3PL+IMM+PRES:%>ʼwáa # ;
+3PL+INTERR+SIMP+PRES:%>ʼwáa # ;
+3PL+SIMP+PRES:%>ʼwáang # ;
+3PL+DIR+PAST:%>ʼwägán # ;
+3PL+INTERR+PAST:%>ʼáawaa # ;
+3PL+INDIR+PAST:%>ʼáawaan # ;
+3PL+REL:%>ʼwáas # ;
+3PL+REL+EVID:%>ʼáawaas # ;
+3PL+NONFACT:%>ʼwáa%.ang # ;
+3PL+PAST+NONFACT:%>ʼáawaa%.ang # ;
+3PL+DIR+PAST+HAB:%>ʼwägíinii # ;
+3PL+INTERR+PAST+HAB:%>ʼwägáangaa # ;
+3PL+INDIR+PAST+HAB:%>ʼwägáangaan # ;
+3PL+INTERR+FUT+LONG:%>ʼwáaäsaa # ;
+3PL+INTERR+FUT+SHORT:%>ʼwáaäs # ;
+3PL+SIMP+FUT:%>ʼwáaäsaang # ;
+3PL+IMM+FUT:%>ʼwáaäsga # ;
+3PL+REL+FUT:%>ʼwáaäsaas # ;
+3PL+FUT+NONFACT:%>ʼwáaäsaa%.ang # ;
+3PL+INTERR+NEAR+FUT:%>ʼwáa%.ang% k̲asaʼáa # ;
+3PL+NEAR+FUT:%>ʼwáa%.ang% k̲asaʼáang # ;
+3PL+INTERR+VNEAR+FUT:%>ʼwáa%.ang% k̲asaasdláa # ;
+3PL+VNEAR+FUT:%>ʼwáa%.ang% k̲asaasdláang # ;
+3PL+BIAS+IMM+PRES:%>ʼwáaʼuuj # ;
+3PL+BIAS+SIMP+PRES:%>ʼwáaʼuujang # ;
+3PL+RES:%>ʼwáaäsaaʼuujang # ;
+3PL+BIAS+INTERR+PRES:%>ʼwáaʼus # ;
+3PL+BIAS+INTERR+PAST:%>ʼwáaʼujaa # ;
+3PL+BIAS+INTERR+PAST+HAB:%>ʼwáaʼuujaangaa # ;
+3PL+BIAS+INTERR+FUT:%>ʼwáaäsaaʼus # ;
+3PL+CERT+PRES:%>ʼwáaʼahlanggang # ;
+3PL+CERT+PAST:%>ʼwáaʼahlanggan # ;
+3PL+CERT+PAST+HAB:%>ʼwáaʼahlanggiinii # ;
+3PL+CERT+FUT:%>ʼwáaäsaaʼahlans # ;
+3PL+CERT+REL:%>ʼwáaʼahlans # ;
+3PL+INTS+PAST:%>ʼáawaaʼahlang # ;
+3PL+CONT:%>ʼáawaaʼahlanggaa # ;
+3PL+CTFACT+PRES:%>ʼáawaaʼahlanggang # ;
+3PL+RFLX:%>ʼwáaʼahl # ;
+3PL+FUT+RFLX+INTERR:%>ʼwáaäseehl # ;
+NEG+SG+IMPV:%>ʼáng # ;
+NEG+IMM+PRES:%>ʼángga # ;
+NEG+INTERR+SIMP+PRES:%>ʼáng # ;
+NEG+SIMP+PRES:%>ʼánggang # ;
+NEG+DIR+PAST:%>ʼánggan # ;
+NEG+INTERR+PAST:%>ʼáangaa # ;
+NEG+INDIR+PAST:%>ʼáangaan # ;
+NEG+REL:%>ʼáns # ;
+NEG+REL+EVID:%>ʼáangaas # ;
+NEG+NONFACT:%>ʼangáng # ;
+NEG+PAST+NONFACT:%>ʼáangaa%.ang # ;
+NEG+INTERR+PRES+HAB:%>ʼánggang # ;
+NEG+DIR+PAST+HAB:%>ʼánggiinii # ;
+NEG+INTERR+PAST+HAB:%>ʼánggaangaa # ;
+NEG+INDIR+PAST+HAB:%>ʼánggaangaan # ;
+NEG+INTERR+FUT+LONG:%>ʼángäsaa # ;
+NEG+INTERR+FUT+SHORT:%>ʼángäs # ;
+NEG+SIMP+FUT:%>ʼángäsaang # ;
+NEG+IMM+FUT:%>ʼángäsga # ;
+NEG+REL+FUT:%>ʼángäsaas # ;
+NEG+FUT+NONFACT:%>ʼángäsaa%.ang # ;
+NEG+BIAS+IMM+PRES:%>ʼángʼuuj # ;
+NEG+BIAS+SIMP+PRES:%>ʼángʼuujang # ;
+NEG+RES:%>ʼángäsaaʼuujang # ;
+NEG+BIAS+INTERR+PRES:%>ʼángʼus # ;
+NEG+BIAS+INTERR+PAST:%>ʼángʼujaa # ;
+NEG+BIAS+INTERR+PAST+HAB:%>ʼángʼuujaangaa # ;
+NEG+BIAS+INTERR+FUT:%>ʼángäsaaʼus # ;
+NEG+CERT+PRES:%>ʼáangʼahlanggang # ;
+NEG+CERT+PAST:%>ʼáangʼahlanggan # ;
+NEG+CERT+PAST+HAB:%>ʼáangʼahlanggiinii # ;
+NEG+CERT+FUT:%>ʼángäsaaʼahlans # ;
+NEG+CERT+REL:%>ʼáangʼahlans # ;
+NEG+INTS+PAST:%>ʼáangaaʼahlang # ;
+NEG+CONT:%>ʼáangaaʼahlanggaa # ;
+NEG+CTFACT+PRES:%>ʼáangaaʼahlanggang # ;
+NEG+RFLX:%>ʼáangʼahl # ;
+NEG+FUT+RFLX+INTERR:%>ʼángäseehl # ;
+NEG+PL+IMPV:%>ʼángʼuu # ;
+NEG+3PL+IMM+PRES:%>ʼángʼwaa # ;
+NEG+3PL+INTERR+SIMP+PRES:%>ʼángʼwaa # ;
+NEG+3PL+SIMP+PRES:%>ʼángʼwaang # ;
+NEG+3PL+DIR+PAST:%>ʼángʼwägan # ;
+NEG+3PL+INTERR+PAST:%>ʼángʼaawaa # ;
+NEG+3PL+INDIR+PAST:%>ʼángʼaawaan # ;
+NEG+3PL+REL:%>ʼángʼwaas # ;
+NEG+3PL+REL+EVID:%>ʼángʼaawaas # ;
+NEG+3PL+NONFACT:%>ʼángʼwaa%.ang # ;
+NEG+3PL+PAST+NONFACT:%>ʼángʼaawaa%.ang # ;
+NEG+3PL+DIR+PAST+HAB:%>ʼángʼwägiinii # ;
+NEG+3PL+INTERR+PAST+HAB:%>ʼángʼwägaangaa # ;
+NEG+3PL+INDIR+PAST+HAB:%>ʼángʼwägaangaan # ;
+NEG+3PL+INTERR+FUT+LONG:%>ʼángʼwaaäsaa # ;
+NEG+3PL+INTERR+FUT+SHORT:%>ʼángʼwaaäs # ;
+NEG+3PL+SIMP+FUT:%>ʼángʼwaaäsaang # ;
+NEG+3PL+IMM+FUT:%>ʼángʼwaaäsga # ;
+NEG+3PL+REL+FUT:%>ʼángʼwaaäsaas # ;
+NEG+3PL+FUT+NONFACT:%>ʼángʼwaaäsaa%.ang # ;
+NEG+3PL+INTERR+NEAR+FUT:%>ʼwáa%.ang% k̲asaaʼáng # ;
+NEG+3PL+NEAR+FUT:%>ʼwáa%.ang% k̲asaaʼánggang # ;
+NEG+3PL+INTERR+VNEAR+FUT:%>ʼwáa%.ang% k̲asaasdläʼáng # ;
+NEG+3PL+VNEAR+FUT:%>ʼwáa%.ang% k̲asaasdläʼánggang # ;
+NEG+3PL+BIAS+IMM+PRES:%>ʼángʼwaaʼuuj # ;
+NEG+3PL+BIAS+SIMP+PRES:%>ʼángʼwaaʼuujang # ;
+NEG+3PL+RES:%>ʼángʼwaaäsaaʼuujang # ;
+NEG+3PL+BIAS+INTERR+PRES:%>ʼángʼwaaʼus # ;
+NEG+3PL+BIAS+INTERR+PAST:%>ʼángʼwaaʼujaa # ;
+NEG+3PL+BIAS+INTERR+PAST+HAB:%>ʼángʼwaaʼuujaangaa # ;
+NEG+3PL+BIAS+INTERR+FUT:%>ʼángʼwaaäsaaʼus # ;
+NEG+3PL+CERT+PRES:%>ʼángʼwaaʼahlanggang # ;
+NEG+3PL+CERT+PAST:%>ʼángʼwaaʼahlanggan # ;
+NEG+3PL+CERT+PAST+HAB:%>ʼángʼwaaʼahlanggiinii # ;
+NEG+3PL+CERT+FUT:%>ʼángʼwaaäsaaʼahlans # ;
+NEG+3PL+CERT+REL:%>ʼángʼwaaʼahlans # ;
+NEG+3PL+INTS+PAST:%>ʼángʼaawaaʼahlang # ;
+NEG+3PL+CONT:%>ʼángʼaawaaʼahlanggaa # ;
+NEG+3PL+CTFACT+PRES:%>ʼángʼaawaaʼahlanggang # ;
+NEG+3PL+RFLX:%>ʼángʼwaaʼahl # ;
+NEG+3PL+FUT+RFLX+INTERR:%>ʼángʼwaaäseehl # ;

LEXICON CLASS-US-STEM-2-INFL !!= @CODE@
+IMM+PRES:%>a # ;
+SIMP+PRES:%>áng # ;
+DIR+PAST:%>án # ;
+NONFACT:%>áng # ;
+INTERR+PRES+HAB:%>áng # ;
+PRES+HAB:%>ánggang # ;
+PRES+HAB+NONFACT:%>ángang # ;
+DIR+PAST+HAB:%>íinii # ;
+INTERR+PAST+HAB:%>áangaa # ;
+INDIR+PAST+HAB:%>áangaan # ;
+INTERR+NEAR+FUT:%>áng% k̲asaʼáa # ;
+NEAR+FUT:%>áng% k̲asaʼáang # ;
+INTERR+VNEAR+FUT:%>áng% k̲asaasdláa # ;
+VNEAR+FUT:%>áng% k̲asaasdláang # ;
+CERT+PRES:%>ʼahlánggang # ;
+CERT+PAST:%>ʼahlánggan # ;
+CERT+PAST+HAB:%>ʼahlánggiinii # ;
+CERT+REL:%>ʼahláns # ;
+RFLX:%>ʼahl # ;
+3PL+INTERR+PRES+HAB:%>ángʼwaa # ;
+3PL+PRES+HAB:%>ángʼwaang # ;
+3PL+PRES+HAB+NONFACT:%>ángʼwaa%.ang # ;
+NEG+PRES+HAB:%>ángʼanggang # ;
+NEG+PRES+HAB+NONFACT:%>ángʼangang # ;
+NEG+INTERR+NEAR+FUT:%>áng% k̲asaaʼáng # ;
+NEG+NEAR+FUT:%>áng% k̲asaaʼánggang # ;
+NEG+INTERR+VNEAR+FUT:%>áng% k̲asaasdläʼáng # ;
+NEG+VNEAR+FUT:%>áng% k̲asaasdläʼánggang # ;
+NEG+3PL+INTERR+PRES+HAB:%>ángʼangʼwaa # ;
+NEG+3PL+PRES+HAB:%>ángʼangʼwaang # ;
+NEG+3PL+PRES+HAB+NONFACT:%>ángʼangʼwaa%.ang # ;

LEXICON CLASS-US-STEM-3-INFL !!= @CODE@
+COND-AUX2:%> # ;
+INTERR+PAST:%>áa # ;
+INDIR+PAST:%>áan # ;
+REL+EVID:%>áas # ;
+PAST+NONFACT:%>áa%.ang # ;
+INTS+PAST:%>áaʼahlang # ;
+CONT:%>áaʼahlanggaa # ;
+CTFACT+PRES:%>áaʼahlanggang # ;


LEXICON CLASS-UUHL !!= @CODE@
+V:úuhl                  CLASS-UUHL-STEM-1-INFL ;
+V:úl                    CLASS-UUHL-STEM-2-INFL ;
+V:wáal                  CLASS-UUHL-STEM-3-INFL ;
+V+EXT:úuhldaal          CLASS-AAL-INFL  ;
+V+CIRCUM:úuhlgwaang     CLASS-AANG-INFL  ;
+V+STAND-SG:úuhlgyaʼáng            CLASS-ANG-STEM-1-INFL  ;
+V+STAND-SG:úuhlgyaʼáang           CLASS-ANG-STEM-2-INFL  ;
+V+STAND-PL:úuhlgyaʼáang           CLASS-AANG-INFL  ;
+V+ORDER:úuhlhahl                  CLASS-AHL-INFL  ;
+V+INCEP:úuhlhid                   CLASS-ID-STEM-1-INFL  ;
+V+INCEP:úuhlhíid                  CLASS-ID-STEM-2-INFL  ;
+V+ALMOST:úuhlsgä                  CLASS-A-STEM-1-INFL  ;
+V+ALMOST:úuhlsgáa                 CLASS-A-STEM-2-INFL  ;
+V+NOCTURN:úuhlʼuhlä               CLASS-A-STEM-1-INFL  ;
+V+NOCTURN:úuhlʼuhláa              CLASS-A-STEM-2-INFL  ;
+V+SIT-SG:úuhlʼwä                  CLASS-A-STEM-1-INFL  ;
+V+SIT-SG:úuhlʼwáa                 CLASS-A-STEM-2-INFL  ;
+V+SIT-PL:úuhlʼwaʼáang             CLASS-AANG-INFL  ;
+V+NOCTURN+DIST:úuhlʼuhláaʼagang   CLASS-ANG-STEM-1-INFL  ;
+V+NOCTURN+DIST:úuhlʼuhláaʼagaang  CLASS-ANG-STEM-2-INFL  ;
+V+ORDER+DIST:úuhlháalagang        CLASS-ANG-STEM-1-INFL  ;
+V+ORDER+DIST:úuhlháalaagaang      CLASS-ANG-STEM-2-INFL  ;
+V+ORDER+INCEP:úuhlhahlhid         CLASS-ID-STEM-1-INFL  ;
+V+ORDER+INCEP:úuhlhahlhíid        CLASS-ID-STEM-2-INFL  ;
+V+ORDER+ALMOST:úuhlhahlsgä        CLASS-A-STEM-1-INFL  ;
+V+ORDER+ALMOST:úuhlhahlsgáa       CLASS-A-STEM-2-INFL  ;
+V+ORDER+NOCTURN:úuhlhahlʼuhlä     CLASS-A-STEM-1-INFL  ;
+V+ORDER+NOCTURN:úuhlhahlʼuhláa    CLASS-A-STEM-2-INFL  ;
+V+INCEP+ORDER:úuhlhidhahl         CLASS-AHL-INFL  ;
+V+INCEP+ALMOST:úuhlhidsgä         CLASS-A-STEM-1-INFL  ;
+V+INCEP+ALMOST:úuhlhidsgáa        CLASS-A-STEM-2-INFL  ;
+V+NOCTURN+ORDER:úuhlʼuhlahahl     CLASS-AHL-INFL  ;

LEXICON CLASS-UUHL-STEM-1-INFL !!= @CODE@
+COND-AUX1:%> # ;
+SG+IMPV:%> # ;
+INTERR+SIMP+PRES:%> # ;
+REL:%>s # ;
+INTERR+FUT+LONG:%>äsáa # ;
+INTERR+FUT+SHORT:%>äs # ;
+SIMP+FUT:%>äsáang # ;
+IMM+FUT:%>äsga # ;
+REL+FUT:%>äsáas # ;
+FUT+NONFACT:%>äsáa%.ang # ;
+BIAS+IMM+PRES:%>ʼúuj # ;
+BIAS+SIMP+PRES:%>ʼúujang # ;
+RES:%>äsáaʼuujang # ;
+BIAS+INTERR+PRES:%>ʼus # ;
+BIAS+INTERR+PAST:%>ʼujáa # ;
+BIAS+INTERR+PAST+HAB:%>ʼúujaangaa # ;
+BIAS+INTERR+FUT:%>äsáaʼus # ;
+CERT+FUT:%>äsáaʼahlans # ;
+FUT+RFLX+INTERR:%>äséehl # ;
+PL+IMPV:%>ʼúu # ;
+3PL+IMM+PRES:%>ʼwáa # ;
+3PL+INTERR+SIMP+PRES:%>ʼwáa # ;
+3PL+SIMP+PRES:%>ʼwáang # ;
+3PL+DIR+PAST:%>ʼwägán # ;
+3PL+INTERR+PAST:%>ʼáawaa # ;
+3PL+INDIR+PAST:%>ʼáawaan # ;
+3PL+REL:%>ʼwáas # ;
+3PL+REL+EVID:%>ʼáawaas # ;
+3PL+NONFACT:%>ʼwáa%.ang # ;
+3PL+PAST+NONFACT:%>ʼáawaa%.ang # ;
+3PL+DIR+PAST+HAB:%>ʼwägíinii # ;
+3PL+INTERR+PAST+HAB:%>ʼwägáangaa # ;
+3PL+INDIR+PAST+HAB:%>ʼwägáangaan # ;
+3PL+INTERR+FUT+LONG:%>ʼwáaäsaa # ;
+3PL+INTERR+FUT+SHORT:%>ʼwáaäs # ;
+3PL+SIMP+FUT:%>ʼwáaäsaang # ;
+3PL+IMM+FUT:%>ʼwáaäsga # ;
+3PL+REL+FUT:%>ʼwáaäsaas # ;
+3PL+FUT+NONFACT:%>ʼwáaäsaa%.ang # ;
+3PL+INTERR+NEAR+FUT:%>ʼwáa%.áng% k̲asaʼáa # ;
+3PL+NEAR+FUT:%>ʼwáa%.áng% k̲asaʼáang # ;
+3PL+INTERR+VNEAR+FUT:%>ʼwáa%.áng% k̲asaasdláa # ;
+3PL+VNEAR+FUT:%>ʼwáa%.áng% k̲asaasdláang # ;
+3PL+BIAS+IMM+PRES:%>ʼwáaʼuuj # ;
+3PL+BIAS+SIMP+PRES:%>ʼwáaʼuujang # ;
+3PL+RES:%>ʼwáaäsaaʼuujang # ;
+3PL+BIAS+INTERR+PRES:%>ʼwáaʼus # ;
+3PL+BIAS+INTERR+PAST:%>ʼwáaʼujaa # ;
+3PL+BIAS+INTERR+PAST+HAB:%>ʼwáaʼuujaangaa # ;
+3PL+BIAS+INTERR+FUT:%>ʼwáaäsaaʼus # ;
+3PL+CERT+PRES:%>ʼwáaʼahlanggang # ;
+3PL+CERT+PAST:%>ʼwáaʼahlanggan # ;
+3PL+CERT+PAST+HAB:%>ʼwáaʼahlanggíinii # ;
+3PL+CERT+FUT:%>ʼwáaäsaaʼahlans # ;
+3PL+CERT+REL:%>ʼwáaʼahlans # ;
+3PL+INTS+PAST:%>ʼáawaaʼahlang # ;
+3PL+CONT:%>ʼáawaaʼahlanggaa # ;
+3PL+CTFACT+PRES:%>ʼáawaaʼahlanggang # ;
+3PL+RFLX:%>ʼwáaʼahl # ;
+3PL+FUT+RFLX+INTERR:%>ʼwáaäseehl # ;
+NEG+SG+IMPV:%>ʼáng # ;
+NEG+IMM+PRES:%>ʼángga # ;
+NEG+INTERR+SIMP+PRES:%>ʼáng # ;
+NEG+SIMP+PRES:%>ʼánggang # ;
+NEG+DIR+PAST:%>ʼánggan # ;
+NEG+INTERR+PAST:%>ʼáangaa # ;
+NEG+INDIR+PAST:%>ʼáangaan # ;
+NEG+REL:%>ʼáns # ;
+NEG+REL+EVID:%>ʼáangaas # ;
+NEG+NONFACT:%>ʼangáng # ;
+NEG+PAST+NONFACT:%>ʼáangaa%.ang # ;
+NEG+INTERR+PRES+HAB:%>ʼánggang # ;
+NEG+DIR+PAST+HAB:%>ʼánggíinii # ;
+NEG+INTERR+PAST+HAB:%>ʼánggaangaa # ;
+NEG+INDIR+PAST+HAB:%>ʼánggaangaan # ;
+NEG+INTERR+FUT+LONG:%>ʼángäsaa # ;
+NEG+INTERR+FUT+SHORT:%>ʼángäs # ;
+NEG+SIMP+FUT:%>ʼángäsaang # ;
+NEG+IMM+FUT:%>ʼángäsga # ;
+NEG+REL+FUT:%>ʼángäsaas # ;
+NEG+FUT+NONFACT:%>ʼángäsaa%.ang # ;
+NEG+BIAS+IMM+PRES:%>ʼángʼuuj # ;
+NEG+BIAS+SIMP+PRES:%>ʼángʼuujang # ;
+NEG+RES:%>ʼángäsaaʼuujang # ;
+NEG+BIAS+INTERR+PRES:%>ʼángʼus # ;
+NEG+BIAS+INTERR+PAST:%>ʼángʼujaa # ;
+NEG+BIAS+INTERR+PAST+HAB:%>ʼángʼuujaangaa # ;
+NEG+BIAS+INTERR+FUT:%>ʼángäsaaʼus # ;
+NEG+CERT+PRES:%>ʼáangʼahlanggang # ;
+NEG+CERT+PAST:%>ʼáangʼahlanggan # ;
+NEG+CERT+PAST+HAB:%>ʼáangʼahlanggíinii # ;
+NEG+CERT+FUT:%>ʼángäsaaʼahlans # ;
+NEG+CERT+REL:%>ʼáangʼahlans # ;
+NEG+INTS+PAST:%>ʼáangaaʼahlang # ;
+NEG+CONT:%>ʼáangaaʼahlanggaa # ;
+NEG+CTFACT+PRES:%>ʼáangaaʼahlanggang # ;
+NEG+RFLX:%>ʼáangʼahl # ;
+NEG+FUT+RFLX+INTERR:%>ʼángäseehl # ;
+NEG+PL+IMPV:%>ʼángʼuu # ;
+NEG+3PL+IMM+PRES:%>ʼángʼwaa # ;
+NEG+3PL+INTERR+SIMP+PRES:%>ʼángʼwaa # ;
+NEG+3PL+SIMP+PRES:%>ʼángʼwaang # ;
+NEG+3PL+DIR+PAST:%>ʼángʼwägan # ;
+NEG+3PL+INTERR+PAST:%>ʼángʼaawaa # ;
+NEG+3PL+INDIR+PAST:%>ʼángʼaawaan # ;
+NEG+3PL+REL:%>ʼángʼwaas # ;
+NEG+3PL+REL+EVID:%>ʼángʼaawaas # ;
+NEG+3PL+NONFACT:%>ʼángʼwaa%.ang # ;
+NEG+3PL+PAST+NONFACT:%>ʼángʼaawaa%.ang # ;
+NEG+3PL+DIR+PAST+HAB:%>ʼángʼwägíinii # ;
+NEG+3PL+INTERR+PAST+HAB:%>ʼángʼwägáangaa # ;
+NEG+3PL+INDIR+PAST+HAB:%>ʼángʼwägáangaan # ;
+NEG+3PL+INTERR+FUT+LONG:%>ʼángʼwaaäsaa # ;
+NEG+3PL+INTERR+FUT+SHORT:%>ʼángʼwaaäs # ;
+NEG+3PL+SIMP+FUT:%>ʼángʼwaaäsaang # ;
+NEG+3PL+IMM+FUT:%>ʼángʼwaaäsga # ;
+NEG+3PL+REL+FUT:%>ʼángʼwaaäsaas # ;
+NEG+3PL+FUT+NONFACT:%>ʼángʼwaaäsaa%.ang # ;
+NEG+3PL+INTERR+NEAR+FUT:%>ʼwáa%.áng% k̲asaaʼáng # ;
+NEG+3PL+NEAR+FUT:%>ʼwáa%.áng% k̲asaaʼánggang # ;
+NEG+3PL+INTERR+VNEAR+FUT:%>ʼwáa%.áng% k̲asaasdläʼáng # ;
+NEG+3PL+VNEAR+FUT:%>ʼwáa%.áng% k̲asaasdläʼánggang # ;
+NEG+3PL+BIAS+IMM+PRES:%>ʼángʼwaaʼuuj # ;
+NEG+3PL+BIAS+SIMP+PRES:%>ʼángʼwaaʼuujang # ;
+NEG+3PL+RES:%>ʼángʼwaaäsaaʼuujang # ;
+NEG+3PL+BIAS+INTERR+PRES:%>ʼángʼwaaʼus # ;
+NEG+3PL+BIAS+INTERR+PAST:%>ʼángʼwaaʼujaa # ;
+NEG+3PL+BIAS+INTERR+PAST+HAB:%>ʼángʼwaaʼuujaangaa # ;
+NEG+3PL+BIAS+INTERR+FUT:%>ʼángʼwaaäsaaʼus # ;
+NEG+3PL+CERT+PRES:%>ʼángʼwaaʼahlanggang # ;
+NEG+3PL+CERT+PAST:%>ʼángʼwaaʼahlanggan # ;
+NEG+3PL+CERT+PAST+HAB:%>ʼángʼwaaʼahlanggíinii # ;
+NEG+3PL+CERT+FUT:%>ʼángʼwaaäsaaʼahlans # ;
+NEG+3PL+CERT+REL:%>ʼángʼwaaʼahlans # ;
+NEG+3PL+INTS+PAST:%>ʼángʼaawaaʼahlang # ;
+NEG+3PL+CONT:%>ʼángʼaawaaʼahlanggaa # ;
+NEG+3PL+CTFACT+PRES:%>ʼángʼaawaaʼahlanggang # ;
+NEG+3PL+RFLX:%>ʼángʼwaaʼahl # ;
+NEG+3PL+FUT+RFLX+INTERR:%>ʼángʼwaaäseehl # ;

LEXICON CLASS-UUHL-STEM-2-INFL !!= @CODE@
+IMM+PRES:%>ga # ;
+SIMP+PRES:%>gáng # ;
+DIR+PAST:%>gán # ;
+NONFACT:%>%.áng # ;
+INTERR+PRES+HAB:%>gáng # ;
+PRES+HAB:%>gánggang # ;
+PRES+HAB+NONFACT:%>gangáng # ;
+DIR+PAST+HAB:%>gíinii # ;
+INTERR+PAST+HAB:%>gáangaa # ;
+INDIR+PAST+HAB:%>gáangaan # ;
+INTERR+NEAR+FUT:%>áng% k̲asaʼáa # ;
+NEAR+FUT:%>áng% k̲asaʼáang # ;
+INTERR+VNEAR+FUT:%>áng% k̲asaasdláa # ;
+VNEAR+FUT:%>áng% k̲asaasdláang # ;
+3PL+INTERR+PRES+HAB:%>gángʼwaa # ;
+3PL+PRES+HAB:%>gángʼwaang # ;
+3PL+PRES+HAB+NONFACT:%>gángʼwaa%.ang # ;
+NEG+PRES+HAB:%>gángʼanggang # ;
+NEG+PRES+HAB+NONFACT:%>gángʼangang # ;
+NEG+INTERR+NEAR+FUT:%>áng% k̲asaaʼáng # ;
+NEG+NEAR+FUT:%>áng% k̲asaaʼánggang # ;
+NEG+INTERR+VNEAR+FUT:%>áng% k̲asaasdläʼáng # ;
+NEG+VNEAR+FUT:%>áng% k̲asaasdläʼánggang # ;
+NEG+3PL+INTERR+PRES+HAB:%>gángʼangʼwaa # ;
+NEG+3PL+PRES+HAB:%>gángʼangʼwaang # ;
+NEG+3PL+PRES+HAB+NONFACT:%>gángʼangʼwaa%.ang # ;

LEXICON CLASS-UUHL-STEM-3-INFL !!= @CODE@
+COND-AUX1:%> # ;
+INTERR+PAST:%>áa # ;
+INDIR+PAST:%>áan # ;
+REL+EVID:%>áas # ;
+PAST+NONFACT:%>áa%.ang # ;
+CERT+PRES:%>ʼahlánggang # ;
+CERT+PAST:%>ʼahlánggan # ;
+CERT+PAST+HAB:%>ʼahlánggíinii # ;
+CERT+REL:%>ʼahláns # ;
+INTS+PAST:%>áaʼahlang # ;
+CONT:%>áaʼahlanggaa # ;
+CTFACT+PRES:%>áaʼahlanggang # ;
+RFLX:%>ʼahl # ;

!LEXICON CLASS-UUHL-STEM-2
!+IMM+PRES:%>ga # ;
!+SIMP+PRES:%>gáng # ;
!+DIR+PAST:%>gán # ;
!+NONFACT:%>%.áng # ;
!+INTERR+PRES+HAB:%>gáng # ;
!+PRES+HAB:%>gánggang # ;
!+PRES+HAB+NONFACT:%>gangáng # ;
!+DIR+PAST+HAB:%>gíinii # ;
!+INTERR+PAST+HAB:%>gáangaa # ;
!+INDIR+PAST+HAB:%>gáangaan # ;
!+INTERR+NEAR+FUT:%>áng% �asaʼ�a # ;
!+NEAR+FUT:%>áng% �asaʼ�ang # ;
!+INTERR+VNEAR+FUT:%>áng% �asaasdl�a # ;
!+VNEAR+FUT:%>áng% �asaasdl�ang # ;
!+3PL+INTERR+PRES+HAB:%>gángʼwaa # ;
!+3PL+PRES+HAB:%>gángʼwaang # ;
!+3PL+PRES+HAB+NONFACT:%>gángʼwaa%.ang # ;
!+NEG+PRES+HAB:%>gángʼanggang # ;
!+NEG+PRES+HAB+NONFACT:%>gángʼangang # ;
!+NEG+INTERR+NEAR+FUT:%>áng% �asaaʼ�ng # ;
!+NEG+NEAR+FUT:%>áng% �asaaʼ�nggang # ;
!+NEG+INTERR+VNEAR+FUT:%>áng% �asaasdl�ʼ�ng # ;
!+NEG+VNEAR+FUT:%>áng% �asaasdl�ʼ�nggang # ;
!+NEG+3PL+INTERR+PRES+HAB:%>gángʼangʼwaa # ;
!+NEG+3PL+PRES+HAB:%>gángʼangʼwaang # ;
!+NEG+3PL+PRES+HAB+NONFACT:%>gángʼangʼwaa%.ang # ;

